appear	verbal nounالْمَصْدَر		verbal nounالْمَصْدَر		verbal nounالْمَصْدَر		verbal nounالْمَصْدَر		verbal nounالْمَصْدَر		verbal nounالْمَصْدَر		عَرْض	ʕarḍ	عَرْض	ʕarḍ	عَرْض	ʕarḍ	عَرْض	ʕarḍ	عَرْض	ʕarḍ	عَرْض	ʕarḍ	عَرْض	ʕarḍ
appear	active participleاِسْم الْفَاعِل		active participleاِسْم الْفَاعِل		active participleاِسْم الْفَاعِل		active participleاِسْم الْفَاعِل		active participleاِسْم الْفَاعِل		active participleاِسْم الْفَاعِل		عَارِض‎	ʕāriḍ	عَارِض‎	ʕāriḍ	عَارِض‎	ʕāriḍ	عَارِض‎	ʕāriḍ	عَارِض‎	ʕāriḍ	عَارِض‎	ʕāriḍ	عَارِض‎	ʕāriḍ
appear	passive participleاِسْم الْمَفْعُول		passive participleاِسْم الْمَفْعُول		passive participleاِسْم الْمَفْعُول		passive participleاِسْم الْمَفْعُول		passive participleاِسْم الْمَفْعُول		passive participleاِسْم الْمَفْعُول		مَعْرُوض‎	maʕrūḍ	مَعْرُوض‎	maʕrūḍ	مَعْرُوض‎	maʕrūḍ	مَعْرُوض‎	maʕrūḍ	مَعْرُوض‎	maʕrūḍ	مَعْرُوض‎	maʕrūḍ	مَعْرُوض‎	maʕrūḍ
appear	active voiceالْفِعْل الْمَعْلُوم		active voiceالْفِعْل الْمَعْلُوم		active voiceالْفِعْل الْمَعْلُوم		active voiceالْفِعْل الْمَعْلُوم		active voiceالْفِعْل الْمَعْلُوم		active voiceالْفِعْل الْمَعْلُوم		active voiceالْفِعْل الْمَعْلُوم		active voiceالْفِعْل الْمَعْلُوم		active voiceالْفِعْل الْمَعْلُوم		active voiceالْفِعْل الْمَعْلُوم		active voiceالْفِعْل الْمَعْلُوم		active voiceالْفِعْل الْمَعْلُوم			
appear					singularالْمُفْرَد		singularالْمُفْرَد		singularالْمُفْرَد				dualالْمُثَنَّى		dualالْمُثَنَّى				pluralالْجَمْع		pluralالْجَمْع		pluralالْجَمْع			
appear					1st personالْمُتَكَلِّم		2nd personالْمُخَاطَب		3rd personالْغَائِب				2nd personالْمُخَاطَب		3rd personالْغَائِب				1st personالْمُتَكَلِّم		2nd personالْمُخَاطَب		3rd personالْغَائِب			
appear	past (perfect) indicativeالْمَاضِي		m		عَرَضْتُ‎	ʕaraḍtu	عَرَضْتَ‎	ʕaraḍta	عَرَضَ	ʕaraḍa			عَرَضْتُمَا‎	ʕaraḍtumā	عَرَضَا‎	ʕaraḍā			عَرَضْنَا‎	ʕaraḍnā	عَرَضْتُمْ‎	ʕaraḍtum	عَرَضُوا‎	ʕaraḍū		
appear	past (perfect) indicativeالْمَاضِي		f		عَرَضْتُ‎	ʕaraḍtu	عَرَضْتِ‎	ʕaraḍti	عَرَضَتْ‎	ʕaraḍat			عَرَضْتُمَا‎	ʕaraḍtumā	عَرَضَتَا‎	ʕaraḍatā			عَرَضْنَا‎	ʕaraḍnā	عَرَضْتُنَّ‎	ʕaraḍtunna	عَرَضْنَ‎	ʕaraḍna		
appear	non-past (imperfect) indicativeالْمُضَارِع الْمَرْفُوع		m		أَعْرِضُ‎	ʔaʕriḍu	تَعْرِضُ‎	taʕriḍu	يَعْرِضُ‎	yaʕriḍu			تَعْرِضَانِ‎	taʕriḍāni	يَعْرِضَانِ‎	yaʕriḍāni			نَعْرِضُ‎	naʕriḍu	تَعْرِضُونَ‎	taʕriḍūna	يَعْرِضُونَ‎	yaʕriḍūna		
appear	non-past (imperfect) indicativeالْمُضَارِع الْمَرْفُوع		f		أَعْرِضُ‎	ʔaʕriḍu	تَعْرِضِينَ‎	taʕriḍīna	تَعْرِضُ‎	taʕriḍu			تَعْرِضَانِ‎	taʕriḍāni	تَعْرِضَانِ‎	taʕriḍāni			نَعْرِضُ‎	naʕriḍu	تَعْرِضْنَ‎	taʕriḍna	يَعْرِضْنَ‎	yaʕriḍna		
appear	subjunctiveالْمُضَارِع الْمَنْصُوب		m		أَعْرِضَ‎	ʔaʕriḍa	تَعْرِضَ‎	taʕriḍa	يَعْرِضَ‎	yaʕriḍa			تَعْرِضَا‎	taʕriḍā	يَعْرِضَا‎	yaʕriḍā			نَعْرِضَ‎	naʕriḍa	تَعْرِضُوا‎	taʕriḍū	يَعْرِضُوا‎	yaʕriḍū		
appear	subjunctiveالْمُضَارِع الْمَنْصُوب		f		أَعْرِضَ‎	ʔaʕriḍa	تَعْرِضِي‎	taʕriḍī	تَعْرِضَ‎	taʕriḍa			تَعْرِضَا‎	taʕriḍā	تَعْرِضَا‎	taʕriḍā			نَعْرِضَ‎	naʕriḍa	تَعْرِضْنَ‎	taʕriḍna	يَعْرِضْنَ‎	yaʕriḍna		
appear	jussiveالْمُضَارِع الْمَجْزُوم		m		أَعْرِضْ‎	ʔaʕriḍ	تَعْرِضْ‎	taʕriḍ	يَعْرِضْ‎	yaʕriḍ			تَعْرِضَا‎	taʕriḍā	يَعْرِضَا‎	yaʕriḍā			نَعْرِضْ‎	naʕriḍ	تَعْرِضُوا‎	taʕriḍū	يَعْرِضُوا‎	yaʕriḍū		
appear	jussiveالْمُضَارِع الْمَجْزُوم		f		أَعْرِضْ‎	ʔaʕriḍ	تَعْرِضِي‎	taʕriḍī	تَعْرِضْ‎	taʕriḍ			تَعْرِضَا‎	taʕriḍā	تَعْرِضَا‎	taʕriḍā			نَعْرِضْ‎	naʕriḍ	تَعْرِضْنَ‎	taʕriḍna	يَعْرِضْنَ‎	yaʕriḍna		
appear	imperativeالْأَمْر		m				اِعْرِضْ‎	iʕriḍ					اِعْرِضَا‎	iʕriḍā							اِعْرِضُوا‎	iʕriḍū				
appear	imperativeالْأَمْر		f				اِعْرِضِي‎	iʕriḍī					اِعْرِضَا‎	iʕriḍā							اِعْرِضْنَ‎	iʕriḍna				
appear	passive voiceالْفِعْل الْمَجْهُول		passive voiceالْفِعْل الْمَجْهُول		passive voiceالْفِعْل الْمَجْهُول		passive voiceالْفِعْل الْمَجْهُول		passive voiceالْفِعْل الْمَجْهُول		passive voiceالْفِعْل الْمَجْهُول		passive voiceالْفِعْل الْمَجْهُول		passive voiceالْفِعْل الْمَجْهُول		passive voiceالْفِعْل الْمَجْهُول		passive voiceالْفِعْل الْمَجْهُول		passive voiceالْفِعْل الْمَجْهُول		passive voiceالْفِعْل الْمَجْهُول			
appear					singularالْمُفْرَد		singularالْمُفْرَد		singularالْمُفْرَد				dualالْمُثَنَّى		dualالْمُثَنَّى				pluralالْجَمْع		pluralالْجَمْع		pluralالْجَمْع			
appear					1st personالْمُتَكَلِّم		2nd personالْمُخَاطَب		3rd personالْغَائِب				2nd personالْمُخَاطَب		3rd personالْغَائِب				1st personالْمُتَكَلِّم		2nd personالْمُخَاطَب		3rd personالْغَائِب			
appear	past (perfect) indicativeالْمَاضِي		m		عُرِضْتُ‎	ʕuriḍtu	عُرِضْتَ‎	ʕuriḍta	عُرِضَ	ʕuriḍa			عُرِضْتُمَا‎	ʕuriḍtumā	عُرِضَا‎	ʕuriḍā			عُرِضْنَا‎	ʕuriḍnā	عُرِضْتُمْ‎	ʕuriḍtum	عُرِضُوا‎	ʕuriḍū		
appear	past (perfect) indicativeالْمَاضِي		f		عُرِضْتُ‎	ʕuriḍtu	عُرِضْتِ‎	ʕuriḍti	عُرِضَتْ‎	ʕuriḍat			عُرِضْتُمَا‎	ʕuriḍtumā	عُرِضَتَا‎	ʕuriḍatā			عُرِضْنَا‎	ʕuriḍnā	عُرِضْتُنَّ‎	ʕuriḍtunna	عُرِضْنَ‎	ʕuriḍna		
appear	non-past (imperfect) indicativeالْمُضَارِع الْمَرْفُوع		m		أُعْرَضُ‎	ʔuʕraḍu	تُعْرَضُ‎	tuʕraḍu	يُعْرَضُ‎	yuʕraḍu			تُعْرَضَانِ‎	tuʕraḍāni	يُعْرَضَانِ‎	yuʕraḍāni			نُعْرَضُ‎	nuʕraḍu	تُعْرَضُونَ‎	tuʕraḍūna	يُعْرَضُونَ‎	yuʕraḍūna		
appear	non-past (imperfect) indicativeالْمُضَارِع الْمَرْفُوع		f		أُعْرَضُ‎	ʔuʕraḍu	تُعْرَضِينَ‎	tuʕraḍīna	تُعْرَضُ‎	tuʕraḍu			تُعْرَضَانِ‎	tuʕraḍāni	تُعْرَضَانِ‎	tuʕraḍāni			نُعْرَضُ‎	nuʕraḍu	تُعْرَضْنَ‎	tuʕraḍna	يُعْرَضْنَ‎	yuʕraḍna		
appear	subjunctiveالْمُضَارِع الْمَنْصُوب		m		أُعْرَضَ‎	ʔuʕraḍa	تُعْرَضَ‎	tuʕraḍa	يُعْرَضَ‎	yuʕraḍa			تُعْرَضَا‎	tuʕraḍā	يُعْرَضَا‎	yuʕraḍā			نُعْرَضَ‎	nuʕraḍa	تُعْرَضُوا‎	tuʕraḍū	يُعْرَضُوا‎	yuʕraḍū		
appear	subjunctiveالْمُضَارِع الْمَنْصُوب		f		أُعْرَضَ‎	ʔuʕraḍa	تُعْرَضِي‎	tuʕraḍī	تُعْرَضَ‎	tuʕraḍa			تُعْرَضَا‎	tuʕraḍā	تُعْرَضَا‎	tuʕraḍā			نُعْرَضَ‎	nuʕraḍa	تُعْرَضْنَ‎	tuʕraḍna	يُعْرَضْنَ‎	yuʕraḍna		
appear	jussiveالْمُضَارِع الْمَجْزُوم		m		أُعْرَضْ‎	ʔuʕraḍ	تُعْرَضْ‎	tuʕraḍ	يُعْرَضْ‎	yuʕraḍ			تُعْرَضَا‎	tuʕraḍā	يُعْرَضَا‎	yuʕraḍā			نُعْرَضْ‎	nuʕraḍ	تُعْرَضُوا‎	tuʕraḍū	يُعْرَضُوا‎	yuʕraḍū		
appear	jussiveالْمُضَارِع الْمَجْزُوم		f		أُعْرَضْ‎	ʔuʕraḍ	تُعْرَضِي‎	tuʕraḍī	تُعْرَضْ‎	tuʕraḍ			تُعْرَضَا‎	tuʕraḍā	تُعْرَضَا‎	tuʕraḍā			نُعْرَضْ‎	nuʕraḍ	تُعْرَضْنَ‎	tuʕraḍna	يُعْرَضْنَ‎	yuʕraḍna		
appear	verbal nounsالْمَصَادِر			verbal nounsالْمَصَادِر			verbal nounsالْمَصَادِر			verbal nounsالْمَصَادِر			verbal nounsالْمَصَادِر			verbal nounsالْمَصَادِر			عِرَض or عَرَاضَة‎ or 	ʕiraḍ	ʕarāḍa	عِرَض or عَرَاضَة‎ or 	ʕiraḍ	ʕarāḍa	عِرَض or عَرَاضَة‎ or 	ʕiraḍ	ʕarāḍa	عِرَض or عَرَاضَة‎ or 	ʕiraḍ	ʕarāḍa	عِرَض or عَرَاضَة‎ or 	ʕiraḍ	ʕarāḍa	عِرَض or عَرَاضَة‎ or 	ʕiraḍ	ʕarāḍa	عِرَض or عَرَاضَة‎ or 	ʕiraḍ	ʕarāḍa
appear	active participleاِسْم الْفَاعِل			active participleاِسْم الْفَاعِل			active participleاِسْم الْفَاعِل			active participleاِسْم الْفَاعِل			active participleاِسْم الْفَاعِل			active participleاِسْم الْفَاعِل			عَارِض‎	ʕāriḍ		عَارِض‎	ʕāriḍ		عَارِض‎	ʕāriḍ		عَارِض‎	ʕāriḍ		عَارِض‎	ʕāriḍ		عَارِض‎	ʕāriḍ		عَارِض‎	ʕāriḍ	
appear	active voiceالْفِعْل الْمَعْلُوم			active voiceالْفِعْل الْمَعْلُوم			active voiceالْفِعْل الْمَعْلُوم			active voiceالْفِعْل الْمَعْلُوم			active voiceالْفِعْل الْمَعْلُوم			active voiceالْفِعْل الْمَعْلُوم			active voiceالْفِعْل الْمَعْلُوم			active voiceالْفِعْل الْمَعْلُوم			active voiceالْفِعْل الْمَعْلُوم			active voiceالْفِعْل الْمَعْلُوم			active voiceالْفِعْل الْمَعْلُوم			active voiceالْفِعْل الْمَعْلُوم					
appear							singularالْمُفْرَد			singularالْمُفْرَد			singularالْمُفْرَد						dualالْمُثَنَّى			dualالْمُثَنَّى						pluralالْجَمْع			pluralالْجَمْع			pluralالْجَمْع					
appear							1st personالْمُتَكَلِّم			2nd personالْمُخَاطَب			3rd personالْغَائِب						2nd personالْمُخَاطَب			3rd personالْغَائِب						1st personالْمُتَكَلِّم			2nd personالْمُخَاطَب			3rd personالْغَائِب					
appear	past (perfect) indicativeالْمَاضِي			m			عَرُضْتُ‎	ʕaruḍtu		عَرُضْتَ‎	ʕaruḍta		عَرُضَ	ʕaruḍa					عَرُضْتُمَا‎	ʕaruḍtumā		عَرُضَا‎	ʕaruḍā					عَرُضْنَا‎	ʕaruḍnā		عَرُضْتُمْ‎	ʕaruḍtum		عَرُضُوا‎	ʕaruḍū				
appear	past (perfect) indicativeالْمَاضِي			f			عَرُضْتُ‎	ʕaruḍtu		عَرُضْتِ‎	ʕaruḍti		عَرُضَتْ‎	ʕaruḍat					عَرُضْتُمَا‎	ʕaruḍtumā		عَرُضَتَا‎	ʕaruḍatā					عَرُضْنَا‎	ʕaruḍnā		عَرُضْتُنَّ‎	ʕaruḍtunna		عَرُضْنَ‎	ʕaruḍna				
appear	non-past (imperfect) indicativeالْمُضَارِع الْمَرْفُوع			m			أَعْرُضُ‎	ʔaʕruḍu		تَعْرُضُ‎	taʕruḍu		يَعْرُضُ‎	yaʕruḍu					تَعْرُضَانِ‎	taʕruḍāni		يَعْرُضَانِ‎	yaʕruḍāni					نَعْرُضُ‎	naʕruḍu		تَعْرُضُونَ‎	taʕruḍūna		يَعْرُضُونَ‎	yaʕruḍūna				
appear	non-past (imperfect) indicativeالْمُضَارِع الْمَرْفُوع			f			أَعْرُضُ‎	ʔaʕruḍu		تَعْرُضِينَ‎	taʕruḍīna		تَعْرُضُ‎	taʕruḍu					تَعْرُضَانِ‎	taʕruḍāni		تَعْرُضَانِ‎	taʕruḍāni					نَعْرُضُ‎	naʕruḍu		تَعْرُضْنَ‎	taʕruḍna		يَعْرُضْنَ‎	yaʕruḍna				
appear	subjunctiveالْمُضَارِع الْمَنْصُوب			m			أَعْرُضَ‎	ʔaʕruḍa		تَعْرُضَ‎	taʕruḍa		يَعْرُضَ‎	yaʕruḍa					تَعْرُضَا‎	taʕruḍā		يَعْرُضَا‎	yaʕruḍā					نَعْرُضَ‎	naʕruḍa		تَعْرُضُوا‎	taʕruḍū		يَعْرُضُوا‎	yaʕruḍū				
appear	subjunctiveالْمُضَارِع الْمَنْصُوب			f			أَعْرُضَ‎	ʔaʕruḍa		تَعْرُضِي‎	taʕruḍī		تَعْرُضَ‎	taʕruḍa					تَعْرُضَا‎	taʕruḍā		تَعْرُضَا‎	taʕruḍā					نَعْرُضَ‎	naʕruḍa		تَعْرُضْنَ‎	taʕruḍna		يَعْرُضْنَ‎	yaʕruḍna				
appear	jussiveالْمُضَارِع الْمَجْزُوم			m			أَعْرُضْ‎	ʔaʕruḍ		تَعْرُضْ‎	taʕruḍ		يَعْرُضْ‎	yaʕruḍ					تَعْرُضَا‎	taʕruḍā		يَعْرُضَا‎	yaʕruḍā					نَعْرُضْ‎	naʕruḍ		تَعْرُضُوا‎	taʕruḍū		يَعْرُضُوا‎	yaʕruḍū				
appear	jussiveالْمُضَارِع الْمَجْزُوم			f			أَعْرُضْ‎	ʔaʕruḍ		تَعْرُضِي‎	taʕruḍī		تَعْرُضْ‎	taʕruḍ					تَعْرُضَا‎	taʕruḍā		تَعْرُضَا‎	taʕruḍā					نَعْرُضْ‎	naʕruḍ		تَعْرُضْنَ‎	taʕruḍna		يَعْرُضْنَ‎	yaʕruḍna				
appear	imperativeالْأَمْر			m						اُعْرُضْ‎	uʕruḍ								اُعْرُضَا‎	uʕruḍā											اُعْرُضُوا‎	uʕruḍū							
appear	imperativeالْأَمْر			f						اُعْرُضِي‎	uʕruḍī								اُعْرُضَا‎	uʕruḍā											اُعْرُضْنَ‎	uʕruḍna							
appear	verbal nounالْمَصْدَر		verbal nounالْمَصْدَر		verbal nounالْمَصْدَر		verbal nounالْمَصْدَر		verbal nounالْمَصْدَر		verbal nounالْمَصْدَر		عَرْض	ʕarḍ	عَرْض	ʕarḍ	عَرْض	ʕarḍ	عَرْض	ʕarḍ	عَرْض	ʕarḍ	عَرْض	ʕarḍ	عَرْض	ʕarḍ
appear	passive participleاِسْم الْمَفْعُول		passive participleاِسْم الْمَفْعُول		passive participleاِسْم الْمَفْعُول		passive participleاِسْم الْمَفْعُول		passive participleاِسْم الْمَفْعُول		passive participleاِسْم الْمَفْعُول		مَعْرُوض‎	maʕrūḍ	مَعْرُوض‎	maʕrūḍ	مَعْرُوض‎	maʕrūḍ	مَعْرُوض‎	maʕrūḍ	مَعْرُوض‎	maʕrūḍ	مَعْرُوض‎	maʕrūḍ	مَعْرُوض‎	maʕrūḍ
appear	passive voiceالْفِعْل الْمَجْهُول		passive voiceالْفِعْل الْمَجْهُول		passive voiceالْفِعْل الْمَجْهُول		passive voiceالْفِعْل الْمَجْهُول		passive voiceالْفِعْل الْمَجْهُول		passive voiceالْفِعْل الْمَجْهُول		passive voiceالْفِعْل الْمَجْهُول		passive voiceالْفِعْل الْمَجْهُول		passive voiceالْفِعْل الْمَجْهُول		passive voiceالْفِعْل الْمَجْهُول		passive voiceالْفِعْل الْمَجْهُول		passive voiceالْفِعْل الْمَجْهُول			
appear					singularالْمُفْرَد		singularالْمُفْرَد		singularالْمُفْرَد				dualالْمُثَنَّى		dualالْمُثَنَّى				pluralالْجَمْع		pluralالْجَمْع		pluralالْجَمْع			
appear					1st personالْمُتَكَلِّم		2nd personالْمُخَاطَب		3rd personالْغَائِب				2nd personالْمُخَاطَب		3rd personالْغَائِب				1st personالْمُتَكَلِّم		2nd personالْمُخَاطَب		3rd personالْغَائِب			
appear	past (perfect) indicativeالْمَاضِي		m		عُرِضْتُ‎	ʕuriḍtu	عُرِضْتَ‎	ʕuriḍta	عُرِضَ	ʕuriḍa			عُرِضْتُمَا‎	ʕuriḍtumā	عُرِضَا‎	ʕuriḍā			عُرِضْنَا‎	ʕuriḍnā	عُرِضْتُمْ‎	ʕuriḍtum	عُرِضُوا‎	ʕuriḍū		
appear	past (perfect) indicativeالْمَاضِي		f		عُرِضْتُ‎	ʕuriḍtu	عُرِضْتِ‎	ʕuriḍti	عُرِضَتْ‎	ʕuriḍat			عُرِضْتُمَا‎	ʕuriḍtumā	عُرِضَتَا‎	ʕuriḍatā			عُرِضْنَا‎	ʕuriḍnā	عُرِضْتُنَّ‎	ʕuriḍtunna	عُرِضْنَ‎	ʕuriḍna		
appear	non-past (imperfect) indicativeالْمُضَارِع الْمَرْفُوع		m		أُعْرَضُ‎	ʔuʕraḍu	تُعْرَضُ‎	tuʕraḍu	يُعْرَضُ‎	yuʕraḍu			تُعْرَضَانِ‎	tuʕraḍāni	يُعْرَضَانِ‎	yuʕraḍāni			نُعْرَضُ‎	nuʕraḍu	تُعْرَضُونَ‎	tuʕraḍūna	يُعْرَضُونَ‎	yuʕraḍūna		
appear	non-past (imperfect) indicativeالْمُضَارِع الْمَرْفُوع		f		أُعْرَضُ‎	ʔuʕraḍu	تُعْرَضِينَ‎	tuʕraḍīna	تُعْرَضُ‎	tuʕraḍu			تُعْرَضَانِ‎	tuʕraḍāni	تُعْرَضَانِ‎	tuʕraḍāni			نُعْرَضُ‎	nuʕraḍu	تُعْرَضْنَ‎	tuʕraḍna	يُعْرَضْنَ‎	yuʕraḍna		
appear	subjunctiveالْمُضَارِع الْمَنْصُوب		m		أُعْرَضَ‎	ʔuʕraḍa	تُعْرَضَ‎	tuʕraḍa	يُعْرَضَ‎	yuʕraḍa			تُعْرَضَا‎	tuʕraḍā	يُعْرَضَا‎	yuʕraḍā			نُعْرَضَ‎	nuʕraḍa	تُعْرَضُوا‎	tuʕraḍū	يُعْرَضُوا‎	yuʕraḍū		
appear	subjunctiveالْمُضَارِع الْمَنْصُوب		f		أُعْرَضَ‎	ʔuʕraḍa	تُعْرَضِي‎	tuʕraḍī	تُعْرَضَ‎	tuʕraḍa			تُعْرَضَا‎	tuʕraḍā	تُعْرَضَا‎	tuʕraḍā			نُعْرَضَ‎	nuʕraḍa	تُعْرَضْنَ‎	tuʕraḍna	يُعْرَضْنَ‎	yuʕraḍna		
appear	jussiveالْمُضَارِع الْمَجْزُوم		m		أُعْرَضْ‎	ʔuʕraḍ	تُعْرَضْ‎	tuʕraḍ	يُعْرَضْ‎	yuʕraḍ			تُعْرَضَا‎	tuʕraḍā	يُعْرَضَا‎	yuʕraḍā			نُعْرَضْ‎	nuʕraḍ	تُعْرَضُوا‎	tuʕraḍū	يُعْرَضُوا‎	yuʕraḍū		
appear	jussiveالْمُضَارِع الْمَجْزُوم		f		أُعْرَضْ‎	ʔuʕraḍ	تُعْرَضِي‎	tuʕraḍī	تُعْرَضْ‎	tuʕraḍ			تُعْرَضَا‎	tuʕraḍā	تُعْرَضَا‎	tuʕraḍā			نُعْرَضْ‎	nuʕraḍ	تُعْرَضْنَ‎	tuʕraḍna	يُعْرَضْنَ‎	yuʕraḍna		
appear	verbal nounالْمَصْدَر		verbal nounالْمَصْدَر		verbal nounالْمَصْدَر		verbal nounالْمَصْدَر		verbal nounالْمَصْدَر		verbal nounالْمَصْدَر		تَعْرِيض‎	taʕrīḍ	تَعْرِيض‎	taʕrīḍ	تَعْرِيض‎	taʕrīḍ	تَعْرِيض‎	taʕrīḍ	تَعْرِيض‎	taʕrīḍ	تَعْرِيض‎	taʕrīḍ	تَعْرِيض‎	taʕrīḍ
appear	active participleاِسْم الْفَاعِل		active participleاِسْم الْفَاعِل		active participleاِسْم الْفَاعِل		active participleاِسْم الْفَاعِل		active participleاِسْم الْفَاعِل		active participleاِسْم الْفَاعِل		مُعَرِّض‎	muʕarriḍ	مُعَرِّض‎	muʕarriḍ	مُعَرِّض‎	muʕarriḍ	مُعَرِّض‎	muʕarriḍ	مُعَرِّض‎	muʕarriḍ	مُعَرِّض‎	muʕarriḍ	مُعَرِّض‎	muʕarriḍ
appear	passive participleاِسْم الْمَفْعُول		passive participleاِسْم الْمَفْعُول		passive participleاِسْم الْمَفْعُول		passive participleاِسْم الْمَفْعُول		passive participleاِسْم الْمَفْعُول		passive participleاِسْم الْمَفْعُول		مُعَرَّض‎	muʕarraḍ	مُعَرَّض‎	muʕarraḍ	مُعَرَّض‎	muʕarraḍ	مُعَرَّض‎	muʕarraḍ	مُعَرَّض‎	muʕarraḍ	مُعَرَّض‎	muʕarraḍ	مُعَرَّض‎	muʕarraḍ
appear	active voiceالْفِعْل الْمَعْلُوم		active voiceالْفِعْل الْمَعْلُوم		active voiceالْفِعْل الْمَعْلُوم		active voiceالْفِعْل الْمَعْلُوم		active voiceالْفِعْل الْمَعْلُوم		active voiceالْفِعْل الْمَعْلُوم		active voiceالْفِعْل الْمَعْلُوم		active voiceالْفِعْل الْمَعْلُوم		active voiceالْفِعْل الْمَعْلُوم		active voiceالْفِعْل الْمَعْلُوم		active voiceالْفِعْل الْمَعْلُوم		active voiceالْفِعْل الْمَعْلُوم			
appear					singularالْمُفْرَد		singularالْمُفْرَد		singularالْمُفْرَد				dualالْمُثَنَّى		dualالْمُثَنَّى				pluralالْجَمْع		pluralالْجَمْع		pluralالْجَمْع			
appear					1st personالْمُتَكَلِّم		2nd personالْمُخَاطَب		3rd personالْغَائِب				2nd personالْمُخَاطَب		3rd personالْغَائِب				1st personالْمُتَكَلِّم		2nd personالْمُخَاطَب		3rd personالْغَائِب			
appear	past (perfect) indicativeالْمَاضِي		m		عَرَّضْتُ‎	ʕarraḍtu	عَرَّضْتَ‎	ʕarraḍta	عَرَّضَ	ʕarraḍa			عَرَّضْتُمَا‎	ʕarraḍtumā	عَرَّضَا‎	ʕarraḍā			عَرَّضْنَا‎	ʕarraḍnā	عَرَّضْتُمْ‎	ʕarraḍtum	عَرَّضُوا‎	ʕarraḍū		
appear	past (perfect) indicativeالْمَاضِي		f		عَرَّضْتُ‎	ʕarraḍtu	عَرَّضْتِ‎	ʕarraḍti	عَرَّضَتْ‎	ʕarraḍat			عَرَّضْتُمَا‎	ʕarraḍtumā	عَرَّضَتَا‎	ʕarraḍatā			عَرَّضْنَا‎	ʕarraḍnā	عَرَّضْتُنَّ‎	ʕarraḍtunna	عَرَّضْنَ‎	ʕarraḍna		
appear	non-past (imperfect) indicativeالْمُضَارِع الْمَرْفُوع		m		أُعَرِّضُ‎	ʔuʕarriḍu	تُعَرِّضُ‎	tuʕarriḍu	يُعَرِّضُ‎	yuʕarriḍu			تُعَرِّضَانِ‎	tuʕarriḍāni	يُعَرِّضَانِ‎	yuʕarriḍāni			نُعَرِّضُ‎	nuʕarriḍu	تُعَرِّضُونَ‎	tuʕarriḍūna	يُعَرِّضُونَ‎	yuʕarriḍūna		
appear	non-past (imperfect) indicativeالْمُضَارِع الْمَرْفُوع		f		أُعَرِّضُ‎	ʔuʕarriḍu	تُعَرِّضِينَ‎	tuʕarriḍīna	تُعَرِّضُ‎	tuʕarriḍu			تُعَرِّضَانِ‎	tuʕarriḍāni	تُعَرِّضَانِ‎	tuʕarriḍāni			نُعَرِّضُ‎	nuʕarriḍu	تُعَرِّضْنَ‎	tuʕarriḍna	يُعَرِّضْنَ‎	yuʕarriḍna		
appear	subjunctiveالْمُضَارِع الْمَنْصُوب		m		أُعَرِّضَ‎	ʔuʕarriḍa	تُعَرِّضَ‎	tuʕarriḍa	يُعَرِّضَ‎	yuʕarriḍa			تُعَرِّضَا‎	tuʕarriḍā	يُعَرِّضَا‎	yuʕarriḍā			نُعَرِّضَ‎	nuʕarriḍa	تُعَرِّضُوا‎	tuʕarriḍū	يُعَرِّضُوا‎	yuʕarriḍū		
appear	subjunctiveالْمُضَارِع الْمَنْصُوب		f		أُعَرِّضَ‎	ʔuʕarriḍa	تُعَرِّضِي‎	tuʕarriḍī	تُعَرِّضَ‎	tuʕarriḍa			تُعَرِّضَا‎	tuʕarriḍā	تُعَرِّضَا‎	tuʕarriḍā			نُعَرِّضَ‎	nuʕarriḍa	تُعَرِّضْنَ‎	tuʕarriḍna	يُعَرِّضْنَ‎	yuʕarriḍna		
appear	jussiveالْمُضَارِع الْمَجْزُوم		m		أُعَرِّضْ‎	ʔuʕarriḍ	تُعَرِّضْ‎	tuʕarriḍ	يُعَرِّضْ‎	yuʕarriḍ			تُعَرِّضَا‎	tuʕarriḍā	يُعَرِّضَا‎	yuʕarriḍā			نُعَرِّضْ‎	nuʕarriḍ	تُعَرِّضُوا‎	tuʕarriḍū	يُعَرِّضُوا‎	yuʕarriḍū		
appear	jussiveالْمُضَارِع الْمَجْزُوم		f		أُعَرِّضْ‎	ʔuʕarriḍ	تُعَرِّضِي‎	tuʕarriḍī	تُعَرِّضْ‎	tuʕarriḍ			تُعَرِّضَا‎	tuʕarriḍā	تُعَرِّضَا‎	tuʕarriḍā			نُعَرِّضْ‎	nuʕarriḍ	تُعَرِّضْنَ‎	tuʕarriḍna	يُعَرِّضْنَ‎	yuʕarriḍna		
appear	imperativeالْأَمْر		m				عَرِّضْ	ʕarriḍ					عَرِّضَا‎	ʕarriḍā							عَرِّضُوا‎	ʕarriḍū				
appear	imperativeالْأَمْر		f				عَرِّضِي‎	ʕarriḍī					عَرِّضَا‎	ʕarriḍā							عَرِّضْنَ‎	ʕarriḍna				
appear	passive voiceالْفِعْل الْمَجْهُول		passive voiceالْفِعْل الْمَجْهُول		passive voiceالْفِعْل الْمَجْهُول		passive voiceالْفِعْل الْمَجْهُول		passive voiceالْفِعْل الْمَجْهُول		passive voiceالْفِعْل الْمَجْهُول		passive voiceالْفِعْل الْمَجْهُول		passive voiceالْفِعْل الْمَجْهُول		passive voiceالْفِعْل الْمَجْهُول		passive voiceالْفِعْل الْمَجْهُول		passive voiceالْفِعْل الْمَجْهُول		passive voiceالْفِعْل الْمَجْهُول			
appear					singularالْمُفْرَد		singularالْمُفْرَد		singularالْمُفْرَد				dualالْمُثَنَّى		dualالْمُثَنَّى				pluralالْجَمْع		pluralالْجَمْع		pluralالْجَمْع			
appear					1st personالْمُتَكَلِّم		2nd personالْمُخَاطَب		3rd personالْغَائِب				2nd personالْمُخَاطَب		3rd personالْغَائِب				1st personالْمُتَكَلِّم		2nd personالْمُخَاطَب		3rd personالْغَائِب			
appear	past (perfect) indicativeالْمَاضِي		m		عُرِّضْتُ‎	ʕurriḍtu	عُرِّضْتَ‎	ʕurriḍta	عُرِّضَ	ʕurriḍa			عُرِّضْتُمَا‎	ʕurriḍtumā	عُرِّضَا‎	ʕurriḍā			عُرِّضْنَا‎	ʕurriḍnā	عُرِّضْتُمْ‎	ʕurriḍtum	عُرِّضُوا‎	ʕurriḍū		
appear	past (perfect) indicativeالْمَاضِي		f		عُرِّضْتُ‎	ʕurriḍtu	عُرِّضْتِ‎	ʕurriḍti	عُرِّضَتْ‎	ʕurriḍat			عُرِّضْتُمَا‎	ʕurriḍtumā	عُرِّضَتَا‎	ʕurriḍatā			عُرِّضْنَا‎	ʕurriḍnā	عُرِّضْتُنَّ‎	ʕurriḍtunna	عُرِّضْنَ‎	ʕurriḍna		
appear	non-past (imperfect) indicativeالْمُضَارِع الْمَرْفُوع		m		أُعَرَّضُ‎	ʔuʕarraḍu	تُعَرَّضُ‎	tuʕarraḍu	يُعَرَّضُ‎	yuʕarraḍu			تُعَرَّضَانِ‎	tuʕarraḍāni	يُعَرَّضَانِ‎	yuʕarraḍāni			نُعَرَّضُ‎	nuʕarraḍu	تُعَرَّضُونَ‎	tuʕarraḍūna	يُعَرَّضُونَ‎	yuʕarraḍūna		
appear	non-past (imperfect) indicativeالْمُضَارِع الْمَرْفُوع		f		أُعَرَّضُ‎	ʔuʕarraḍu	تُعَرَّضِينَ‎	tuʕarraḍīna	تُعَرَّضُ‎	tuʕarraḍu			تُعَرَّضَانِ‎	tuʕarraḍāni	تُعَرَّضَانِ‎	tuʕarraḍāni			نُعَرَّضُ‎	nuʕarraḍu	تُعَرَّضْنَ‎	tuʕarraḍna	يُعَرَّضْنَ‎	yuʕarraḍna		
appear	subjunctiveالْمُضَارِع الْمَنْصُوب		m		أُعَرَّضَ‎	ʔuʕarraḍa	تُعَرَّضَ‎	tuʕarraḍa	يُعَرَّضَ‎	yuʕarraḍa			تُعَرَّضَا‎	tuʕarraḍā	يُعَرَّضَا‎	yuʕarraḍā			نُعَرَّضَ‎	nuʕarraḍa	تُعَرَّضُوا‎	tuʕarraḍū	يُعَرَّضُوا‎	yuʕarraḍū		
appear	subjunctiveالْمُضَارِع الْمَنْصُوب		f		أُعَرَّضَ‎	ʔuʕarraḍa	تُعَرَّضِي‎	tuʕarraḍī	تُعَرَّضَ‎	tuʕarraḍa			تُعَرَّضَا‎	tuʕarraḍā	تُعَرَّضَا‎	tuʕarraḍā			نُعَرَّضَ‎	nuʕarraḍa	تُعَرَّضْنَ‎	tuʕarraḍna	يُعَرَّضْنَ‎	yuʕarraḍna		
appear	jussiveالْمُضَارِع الْمَجْزُوم		m		أُعَرَّضْ‎	ʔuʕarraḍ	تُعَرَّضْ‎	tuʕarraḍ	يُعَرَّضْ‎	yuʕarraḍ			تُعَرَّضَا‎	tuʕarraḍā	يُعَرَّضَا‎	yuʕarraḍā			نُعَرَّضْ‎	nuʕarraḍ	تُعَرَّضُوا‎	tuʕarraḍū	يُعَرَّضُوا‎	yuʕarraḍū		
appear	jussiveالْمُضَارِع الْمَجْزُوم		f		أُعَرَّضْ‎	ʔuʕarraḍ	تُعَرَّضِي‎	tuʕarraḍī	تُعَرَّضْ‎	tuʕarraḍ			تُعَرَّضَا‎	tuʕarraḍā	تُعَرَّضَا‎	tuʕarraḍā			نُعَرَّضْ‎	nuʕarraḍ	تُعَرَّضْنَ‎	tuʕarraḍna	يُعَرَّضْنَ‎	yuʕarraḍna		
be-inherently	verbal nounsالْمَصَادِر				verbal nounsالْمَصَادِر				verbal nounsالْمَصَادِر				verbal nounsالْمَصَادِر				verbal nounsالْمَصَادِر				verbal nounsالْمَصَادِر				كَوْن‎ or كِيَان‎ or كَيْنُونَة‎ or  or 	kawn	kiyān	kaynūna	كَوْن‎ or كِيَان‎ or كَيْنُونَة‎ or  or 	kawn	kiyān	kaynūna	كَوْن‎ or كِيَان‎ or كَيْنُونَة‎ or  or 	kawn	kiyān	kaynūna	كَوْن‎ or كِيَان‎ or كَيْنُونَة‎ or  or 	kawn	kiyān	kaynūna	كَوْن‎ or كِيَان‎ or كَيْنُونَة‎ or  or 	kawn	kiyān	kaynūna	كَوْن‎ or كِيَان‎ or كَيْنُونَة‎ or  or 	kawn	kiyān	kaynūna	كَوْن‎ or كِيَان‎ or كَيْنُونَة‎ or  or 	kawn	kiyān	kaynūna
be-inherently	active participleاِسْم الْفَاعِل				active participleاِسْم الْفَاعِل				active participleاِسْم الْفَاعِل				active participleاِسْم الْفَاعِل				active participleاِسْم الْفَاعِل				active participleاِسْم الْفَاعِل				كَائِن‎	kāʔin			كَائِن‎	kāʔin			كَائِن‎	kāʔin			كَائِن‎	kāʔin			كَائِن‎	kāʔin			كَائِن‎	kāʔin			كَائِن‎	kāʔin		
be-inherently	active voiceالْفِعْل الْمَعْلُوم				active voiceالْفِعْل الْمَعْلُوم				active voiceالْفِعْل الْمَعْلُوم				active voiceالْفِعْل الْمَعْلُوم				active voiceالْفِعْل الْمَعْلُوم				active voiceالْفِعْل الْمَعْلُوم				active voiceالْفِعْل الْمَعْلُوم				active voiceالْفِعْل الْمَعْلُوم				active voiceالْفِعْل الْمَعْلُوم				active voiceالْفِعْل الْمَعْلُوم				active voiceالْفِعْل الْمَعْلُوم				active voiceالْفِعْل الْمَعْلُوم							
be-inherently									singularالْمُفْرَد				singularالْمُفْرَد				singularالْمُفْرَد								dualالْمُثَنَّى				dualالْمُثَنَّى								pluralالْجَمْع				pluralالْجَمْع				pluralالْجَمْع							
be-inherently									1st personالْمُتَكَلِّم				2nd personالْمُخَاطَب				3rd personالْغَائِب								2nd personالْمُخَاطَب				3rd personالْغَائِب								1st personالْمُتَكَلِّم				2nd personالْمُخَاطَب				3rd personالْغَائِب							
be-inherently	past (perfect) indicativeالْمَاضِي				m				كُنْتُ‎	kuntu			كُنْتَ‎	kunta			كَانَ	kāna							كُنْتُمَا‎	kuntumā			كَانَا‎	kānā							كُنَّا‎	kunnā			كُنْتُمْ‎	kuntum			كَانُوا‎	kānū						
be-inherently	past (perfect) indicativeالْمَاضِي				f				كُنْتُ‎	kuntu			كُنْتِ‎	kunti			كَانَتْ‎	kānat							كُنْتُمَا‎	kuntumā			كَانَتَا‎	kānatā							كُنَّا‎	kunnā			كُنْتُنَّ‎	kuntunna			كُنَّ‎	kunna						
be-inherently	non-past (imperfect) indicativeالْمُضَارِع الْمَرْفُوع				m				أَكُونُ‎	ʔakūnu			تَكُونُ‎	takūnu			يَكُونُ‎	yakūnu							تَكُونَانِ‎	takūnāni			يَكُونَانِ‎	yakūnāni							نَكُونُ‎	nakūnu			تَكُونُونَ‎	takūnūna			يَكُونُونَ‎	yakūnūna						
be-inherently	non-past (imperfect) indicativeالْمُضَارِع الْمَرْفُوع				f				أَكُونُ‎	ʔakūnu			تَكُونِينَ‎	takūnīna			تَكُونُ‎	takūnu							تَكُونَانِ‎	takūnāni			تَكُونَانِ‎	takūnāni							نَكُونُ‎	nakūnu			تَكُنَّ‎	takunna			يَكُنَّ‎	yakunna						
be-inherently	subjunctiveالْمُضَارِع الْمَنْصُوب				m				أَكُونَ‎	ʔakūna			تَكُونَ‎	takūna			يَكُونَ‎	yakūna							تَكُونَا‎	takūnā			يَكُونَا‎	yakūnā							نَكُونَ‎	nakūna			تَكُونُوا‎	takūnū			يَكُونُوا‎	yakūnū						
be-inherently	subjunctiveالْمُضَارِع الْمَنْصُوب				f				أَكُونَ‎	ʔakūna			تَكُونِي‎	takūnī			تَكُونَ‎	takūna							تَكُونَا‎	takūnā			تَكُونَا‎	takūnā							نَكُونَ‎	nakūna			تَكُنَّ‎	takunna			يَكُنَّ‎	yakunna						
be-inherently	jussiveالْمُضَارِع الْمَجْزُوم				m				أَكُنْ‎	ʔakun			تَكُنْ‎	takun			يَكُنْ‎	yakun							تَكُونَا‎	takūnā			يَكُونَا‎	yakūnā							نَكُنْ‎	nakun			تَكُونُوا‎	takūnū			يَكُونُوا‎	yakūnū						
be-inherently	jussiveالْمُضَارِع الْمَجْزُوم				f				أَكُنْ‎	ʔakun			تَكُونِي‎	takūnī			تَكُنْ‎	takun							تَكُونَا‎	takūnā			تَكُونَا‎	takūnā							نَكُنْ‎	nakun			تَكُنَّ‎	takunna			يَكُنَّ‎	yakunna						
be-inherently	imperativeالْأَمْر				m								كُنْ‎	kun											كُونَا‎	kūnā															كُونُوا‎	kūnū										
be-inherently	imperativeالْأَمْر				f								كُونِي‎	kūnī											كُونَا‎	kūnā															كُنَّ‎	kunna										
be-momentarily	verbal nounsالْمَصَادِر				verbal nounsالْمَصَادِر				verbal nounsالْمَصَادِر				verbal nounsالْمَصَادِر				verbal nounsالْمَصَادِر				verbal nounsالْمَصَادِر				كَوْن‎ or كِيَان‎ or كَيْنُونَة‎ or  or 	kawn	kiyān	kaynūna	كَوْن‎ or كِيَان‎ or كَيْنُونَة‎ or  or 	kawn	kiyān	kaynūna	كَوْن‎ or كِيَان‎ or كَيْنُونَة‎ or  or 	kawn	kiyān	kaynūna	كَوْن‎ or كِيَان‎ or كَيْنُونَة‎ or  or 	kawn	kiyān	kaynūna	كَوْن‎ or كِيَان‎ or كَيْنُونَة‎ or  or 	kawn	kiyān	kaynūna	كَوْن‎ or كِيَان‎ or كَيْنُونَة‎ or  or 	kawn	kiyān	kaynūna	كَوْن‎ or كِيَان‎ or كَيْنُونَة‎ or  or 	kawn	kiyān	kaynūna
be-momentarily	active participleاِسْم الْفَاعِل				active participleاِسْم الْفَاعِل				active participleاِسْم الْفَاعِل				active participleاِسْم الْفَاعِل				active participleاِسْم الْفَاعِل				active participleاِسْم الْفَاعِل				كَائِن‎	kāʔin			كَائِن‎	kāʔin			كَائِن‎	kāʔin			كَائِن‎	kāʔin			كَائِن‎	kāʔin			كَائِن‎	kāʔin			كَائِن‎	kāʔin		
be-momentarily	active voiceالْفِعْل الْمَعْلُوم				active voiceالْفِعْل الْمَعْلُوم				active voiceالْفِعْل الْمَعْلُوم				active voiceالْفِعْل الْمَعْلُوم				active voiceالْفِعْل الْمَعْلُوم				active voiceالْفِعْل الْمَعْلُوم				active voiceالْفِعْل الْمَعْلُوم				active voiceالْفِعْل الْمَعْلُوم				active voiceالْفِعْل الْمَعْلُوم				active voiceالْفِعْل الْمَعْلُوم				active voiceالْفِعْل الْمَعْلُوم				active voiceالْفِعْل الْمَعْلُوم							
be-momentarily									singularالْمُفْرَد				singularالْمُفْرَد				singularالْمُفْرَد								dualالْمُثَنَّى				dualالْمُثَنَّى								pluralالْجَمْع				pluralالْجَمْع				pluralالْجَمْع							
be-momentarily									1st personالْمُتَكَلِّم				2nd personالْمُخَاطَب				3rd personالْغَائِب								2nd personالْمُخَاطَب				3rd personالْغَائِب								1st personالْمُتَكَلِّم				2nd personالْمُخَاطَب				3rd personالْغَائِب							
be-momentarily	past (perfect) indicativeالْمَاضِي				m				كُنْتُ‎	kuntu			كُنْتَ‎	kunta			كَانَ	kāna							كُنْتُمَا‎	kuntumā			كَانَا‎	kānā							كُنَّا‎	kunnā			كُنْتُمْ‎	kuntum			كَانُوا‎	kānū						
be-momentarily	past (perfect) indicativeالْمَاضِي				f				كُنْتُ‎	kuntu			كُنْتِ‎	kunti			كَانَتْ‎	kānat							كُنْتُمَا‎	kuntumā			كَانَتَا‎	kānatā							كُنَّا‎	kunnā			كُنْتُنَّ‎	kuntunna			كُنَّ‎	kunna						
be-momentarily	non-past (imperfect) indicativeالْمُضَارِع الْمَرْفُوع				m				أَكُونُ‎	ʔakūnu			تَكُونُ‎	takūnu			يَكُونُ‎	yakūnu							تَكُونَانِ‎	takūnāni			يَكُونَانِ‎	yakūnāni							نَكُونُ‎	nakūnu			تَكُونُونَ‎	takūnūna			يَكُونُونَ‎	yakūnūna						
be-momentarily	non-past (imperfect) indicativeالْمُضَارِع الْمَرْفُوع				f				أَكُونُ‎	ʔakūnu			تَكُونِينَ‎	takūnīna			تَكُونُ‎	takūnu							تَكُونَانِ‎	takūnāni			تَكُونَانِ‎	takūnāni							نَكُونُ‎	nakūnu			تَكُنَّ‎	takunna			يَكُنَّ‎	yakunna						
be-momentarily	subjunctiveالْمُضَارِع الْمَنْصُوب				m				أَكُونَ‎	ʔakūna			تَكُونَ‎	takūna			يَكُونَ‎	yakūna							تَكُونَا‎	takūnā			يَكُونَا‎	yakūnā							نَكُونَ‎	nakūna			تَكُونُوا‎	takūnū			يَكُونُوا‎	yakūnū						
be-momentarily	subjunctiveالْمُضَارِع الْمَنْصُوب				f				أَكُونَ‎	ʔakūna			تَكُونِي‎	takūnī			تَكُونَ‎	takūna							تَكُونَا‎	takūnā			تَكُونَا‎	takūnā							نَكُونَ‎	nakūna			تَكُنَّ‎	takunna			يَكُنَّ‎	yakunna						
be-momentarily	jussiveالْمُضَارِع الْمَجْزُوم				m				أَكُنْ‎	ʔakun			تَكُنْ‎	takun			يَكُنْ‎	yakun							تَكُونَا‎	takūnā			يَكُونَا‎	yakūnā							نَكُنْ‎	nakun			تَكُونُوا‎	takūnū			يَكُونُوا‎	yakūnū						
be-momentarily	jussiveالْمُضَارِع الْمَجْزُوم				f				أَكُنْ‎	ʔakun			تَكُونِي‎	takūnī			تَكُنْ‎	takun							تَكُونَا‎	takūnā			تَكُونَا‎	takūnā							نَكُنْ‎	nakun			تَكُنَّ‎	takunna			يَكُنَّ‎	yakunna						
be-momentarily	imperativeالْأَمْر				m								كُنْ‎	kun											كُونَا‎	kūnā															كُونُوا‎	kūnū										
be-momentarily	imperativeالْأَمْر				f								كُونِي‎	kūnī											كُونَا‎	kūnā															كُنَّ‎	kunna										
change	verbal nounالْمَصْدَر		verbal nounالْمَصْدَر		verbal nounالْمَصْدَر		verbal nounالْمَصْدَر		verbal nounالْمَصْدَر		verbal nounالْمَصْدَر		تَغَيُّر	taḡayyur	تَغَيُّر	taḡayyur	تَغَيُّر	taḡayyur	تَغَيُّر	taḡayyur	تَغَيُّر	taḡayyur	تَغَيُّر	taḡayyur	تَغَيُّر	taḡayyur
change	active participleاِسْم الْفَاعِل		active participleاِسْم الْفَاعِل		active participleاِسْم الْفَاعِل		active participleاِسْم الْفَاعِل		active participleاِسْم الْفَاعِل		active participleاِسْم الْفَاعِل		مُتَغَيِّر‎	mutaḡayyir	مُتَغَيِّر‎	mutaḡayyir	مُتَغَيِّر‎	mutaḡayyir	مُتَغَيِّر‎	mutaḡayyir	مُتَغَيِّر‎	mutaḡayyir	مُتَغَيِّر‎	mutaḡayyir	مُتَغَيِّر‎	mutaḡayyir
change	passive participleاِسْم الْمَفْعُول		passive participleاِسْم الْمَفْعُول		passive participleاِسْم الْمَفْعُول		passive participleاِسْم الْمَفْعُول		passive participleاِسْم الْمَفْعُول		passive participleاِسْم الْمَفْعُول		مُتَغَيَّر‎	mutaḡayyar	مُتَغَيَّر‎	mutaḡayyar	مُتَغَيَّر‎	mutaḡayyar	مُتَغَيَّر‎	mutaḡayyar	مُتَغَيَّر‎	mutaḡayyar	مُتَغَيَّر‎	mutaḡayyar	مُتَغَيَّر‎	mutaḡayyar
change	active voiceالْفِعْل الْمَعْلُوم		active voiceالْفِعْل الْمَعْلُوم		active voiceالْفِعْل الْمَعْلُوم		active voiceالْفِعْل الْمَعْلُوم		active voiceالْفِعْل الْمَعْلُوم		active voiceالْفِعْل الْمَعْلُوم		active voiceالْفِعْل الْمَعْلُوم		active voiceالْفِعْل الْمَعْلُوم		active voiceالْفِعْل الْمَعْلُوم		active voiceالْفِعْل الْمَعْلُوم		active voiceالْفِعْل الْمَعْلُوم		active voiceالْفِعْل الْمَعْلُوم			
change					singularالْمُفْرَد		singularالْمُفْرَد		singularالْمُفْرَد				dualالْمُثَنَّى		dualالْمُثَنَّى				pluralالْجَمْع		pluralالْجَمْع		pluralالْجَمْع			
change					1st personالْمُتَكَلِّم		2nd personالْمُخَاطَب		3rd personالْغَائِب				2nd personالْمُخَاطَب		3rd personالْغَائِب				1st personالْمُتَكَلِّم		2nd personالْمُخَاطَب		3rd personالْغَائِب			
change	past (perfect) indicativeالْمَاضِي		m		تَغَيَّرْتُ‎	taḡayyartu	تَغَيَّرْتَ‎	taḡayyarta	تَغَيَّرَ	taḡayyara			تَغَيَّرْتُمَا‎	taḡayyartumā	تَغَيَّرَا‎	taḡayyarā			تَغَيَّرْنَا‎	taḡayyarnā	تَغَيَّرْتُمْ‎	taḡayyartum	تَغَيَّرُوا‎	taḡayyarū		
change	past (perfect) indicativeالْمَاضِي		f		تَغَيَّرْتُ‎	taḡayyartu	تَغَيَّرْتِ‎	taḡayyarti	تَغَيَّرَتْ‎	taḡayyarat			تَغَيَّرْتُمَا‎	taḡayyartumā	تَغَيَّرَتَا‎	taḡayyaratā			تَغَيَّرْنَا‎	taḡayyarnā	تَغَيَّرْتُنَّ‎	taḡayyartunna	تَغَيَّرْنَ‎	taḡayyarna		
change	non-past (imperfect) indicativeالْمُضَارِع الْمَرْفُوع		m		أَتَغَيَّرُ‎	ʔataḡayyaru	تَتَغَيَّرُ‎	tataḡayyaru	يَتَغَيَّرُ‎	yataḡayyaru			تَتَغَيَّرَانِ‎	tataḡayyarāni	يَتَغَيَّرَانِ‎	yataḡayyarāni			نَتَغَيَّرُ‎	nataḡayyaru	تَتَغَيَّرُونَ‎	tataḡayyarūna	يَتَغَيَّرُونَ‎	yataḡayyarūna		
change	non-past (imperfect) indicativeالْمُضَارِع الْمَرْفُوع		f		أَتَغَيَّرُ‎	ʔataḡayyaru	تَتَغَيَّرِينَ‎	tataḡayyarīna	تَتَغَيَّرُ‎	tataḡayyaru			تَتَغَيَّرَانِ‎	tataḡayyarāni	تَتَغَيَّرَانِ‎	tataḡayyarāni			نَتَغَيَّرُ‎	nataḡayyaru	تَتَغَيَّرْنَ‎	tataḡayyarna	يَتَغَيَّرْنَ‎	yataḡayyarna		
change	subjunctiveالْمُضَارِع الْمَنْصُوب		m		أَتَغَيَّرَ‎	ʔataḡayyara	تَتَغَيَّرَ‎	tataḡayyara	يَتَغَيَّرَ‎	yataḡayyara			تَتَغَيَّرَا‎	tataḡayyarā	يَتَغَيَّرَا‎	yataḡayyarā			نَتَغَيَّرَ‎	nataḡayyara	تَتَغَيَّرُوا‎	tataḡayyarū	يَتَغَيَّرُوا‎	yataḡayyarū		
change	subjunctiveالْمُضَارِع الْمَنْصُوب		f		أَتَغَيَّرَ‎	ʔataḡayyara	تَتَغَيَّرِي‎	tataḡayyarī	تَتَغَيَّرَ‎	tataḡayyara			تَتَغَيَّرَا‎	tataḡayyarā	تَتَغَيَّرَا‎	tataḡayyarā			نَتَغَيَّرَ‎	nataḡayyara	تَتَغَيَّرْنَ‎	tataḡayyarna	يَتَغَيَّرْنَ‎	yataḡayyarna		
change	jussiveالْمُضَارِع الْمَجْزُوم		m		أَتَغَيَّرْ‎	ʔataḡayyar	تَتَغَيَّرْ‎	tataḡayyar	يَتَغَيَّرْ‎	yataḡayyar			تَتَغَيَّرَا‎	tataḡayyarā	يَتَغَيَّرَا‎	yataḡayyarā			نَتَغَيَّرْ‎	nataḡayyar	تَتَغَيَّرُوا‎	tataḡayyarū	يَتَغَيَّرُوا‎	yataḡayyarū		
change	jussiveالْمُضَارِع الْمَجْزُوم		f		أَتَغَيَّرْ‎	ʔataḡayyar	تَتَغَيَّرِي‎	tataḡayyarī	تَتَغَيَّرْ‎	tataḡayyar			تَتَغَيَّرَا‎	tataḡayyarā	تَتَغَيَّرَا‎	tataḡayyarā			نَتَغَيَّرْ‎	nataḡayyar	تَتَغَيَّرْنَ‎	tataḡayyarna	يَتَغَيَّرْنَ‎	yataḡayyarna		
change	imperativeالْأَمْر		m				تَغَيَّرْ	taḡayyar					تَغَيَّرَا‎	taḡayyarā							تَغَيَّرُوا‎	taḡayyarū				
change	imperativeالْأَمْر		f				تَغَيَّرِي‎	taḡayyarī					تَغَيَّرَا‎	taḡayyarā							تَغَيَّرْنَ‎	taḡayyarna				
change	passive voiceالْفِعْل الْمَجْهُول		passive voiceالْفِعْل الْمَجْهُول		passive voiceالْفِعْل الْمَجْهُول		passive voiceالْفِعْل الْمَجْهُول		passive voiceالْفِعْل الْمَجْهُول		passive voiceالْفِعْل الْمَجْهُول		passive voiceالْفِعْل الْمَجْهُول		passive voiceالْفِعْل الْمَجْهُول		passive voiceالْفِعْل الْمَجْهُول		passive voiceالْفِعْل الْمَجْهُول		passive voiceالْفِعْل الْمَجْهُول		passive voiceالْفِعْل الْمَجْهُول			
change					singularالْمُفْرَد		singularالْمُفْرَد		singularالْمُفْرَد				dualالْمُثَنَّى		dualالْمُثَنَّى				pluralالْجَمْع		pluralالْجَمْع		pluralالْجَمْع			
change					1st personالْمُتَكَلِّم		2nd personالْمُخَاطَب		3rd personالْغَائِب				2nd personالْمُخَاطَب		3rd personالْغَائِب				1st personالْمُتَكَلِّم		2nd personالْمُخَاطَب		3rd personالْغَائِب			
change	past (perfect) indicativeالْمَاضِي		m		—		—		تُغُيِّرَ	tuḡuyyira			—		—				—		—		—			
change	past (perfect) indicativeالْمَاضِي		f		—		—		—				—		—				—		—		—			
change	non-past (imperfect) indicativeالْمُضَارِع الْمَرْفُوع		m		—		—		يُتَغَيَّرُ‎	yutaḡayyaru			—		—				—		—		—			
change	non-past (imperfect) indicativeالْمُضَارِع الْمَرْفُوع		f		—		—		—				—		—				—		—		—			
change	subjunctiveالْمُضَارِع الْمَنْصُوب		m		—		—		يُتَغَيَّرَ‎	yutaḡayyara			—		—				—		—		—			
change	subjunctiveالْمُضَارِع الْمَنْصُوب		f		—		—		—				—		—				—		—		—			
change	jussiveالْمُضَارِع الْمَجْزُوم		m		—		—		يُتَغَيَّرْ‎	yutaḡayyar			—		—				—		—		—			
change	jussiveالْمُضَارِع الْمَجْزُوم		f		—		—		—				—		—				—		—		—			
climb	verbal nounالْمَصْدَر		verbal nounالْمَصْدَر		verbal nounالْمَصْدَر		verbal nounالْمَصْدَر		verbal nounالْمَصْدَر		verbal nounالْمَصْدَر		تَسَلُّق	tasalluq	تَسَلُّق	tasalluq	تَسَلُّق	tasalluq	تَسَلُّق	tasalluq	تَسَلُّق	tasalluq	تَسَلُّق	tasalluq	تَسَلُّق	tasalluq
climb	active participleاِسْم الْفَاعِل		active participleاِسْم الْفَاعِل		active participleاِسْم الْفَاعِل		active participleاِسْم الْفَاعِل		active participleاِسْم الْفَاعِل		active participleاِسْم الْفَاعِل		مُتَسَلِّق‎	mutasalliq	مُتَسَلِّق‎	mutasalliq	مُتَسَلِّق‎	mutasalliq	مُتَسَلِّق‎	mutasalliq	مُتَسَلِّق‎	mutasalliq	مُتَسَلِّق‎	mutasalliq	مُتَسَلِّق‎	mutasalliq
climb	passive participleاِسْم الْمَفْعُول		passive participleاِسْم الْمَفْعُول		passive participleاِسْم الْمَفْعُول		passive participleاِسْم الْمَفْعُول		passive participleاِسْم الْمَفْعُول		passive participleاِسْم الْمَفْعُول		مُتَسَلَّق‎	mutasallaq	مُتَسَلَّق‎	mutasallaq	مُتَسَلَّق‎	mutasallaq	مُتَسَلَّق‎	mutasallaq	مُتَسَلَّق‎	mutasallaq	مُتَسَلَّق‎	mutasallaq	مُتَسَلَّق‎	mutasallaq
climb	active voiceالْفِعْل الْمَعْلُوم		active voiceالْفِعْل الْمَعْلُوم		active voiceالْفِعْل الْمَعْلُوم		active voiceالْفِعْل الْمَعْلُوم		active voiceالْفِعْل الْمَعْلُوم		active voiceالْفِعْل الْمَعْلُوم		active voiceالْفِعْل الْمَعْلُوم		active voiceالْفِعْل الْمَعْلُوم		active voiceالْفِعْل الْمَعْلُوم		active voiceالْفِعْل الْمَعْلُوم		active voiceالْفِعْل الْمَعْلُوم		active voiceالْفِعْل الْمَعْلُوم			
climb					singularالْمُفْرَد		singularالْمُفْرَد		singularالْمُفْرَد				dualالْمُثَنَّى		dualالْمُثَنَّى				pluralالْجَمْع		pluralالْجَمْع		pluralالْجَمْع			
climb					1st personالْمُتَكَلِّم		2nd personالْمُخَاطَب		3rd personالْغَائِب				2nd personالْمُخَاطَب		3rd personالْغَائِب				1st personالْمُتَكَلِّم		2nd personالْمُخَاطَب		3rd personالْغَائِب			
climb	past (perfect) indicativeالْمَاضِي		m		تَسَلَّقْتُ‎	tasallaqtu	تَسَلَّقْتَ‎	tasallaqta	تَسَلَّقَ	tasallaqa			تَسَلَّقْتُمَا‎	tasallaqtumā	تَسَلَّقَا‎	tasallaqā			تَسَلَّقْنَا‎	tasallaqnā	تَسَلَّقْتُمْ‎	tasallaqtum	تَسَلَّقُوا‎	tasallaqū		
climb	past (perfect) indicativeالْمَاضِي		f		تَسَلَّقْتُ‎	tasallaqtu	تَسَلَّقْتِ‎	tasallaqti	تَسَلَّقَتْ‎	tasallaqat			تَسَلَّقْتُمَا‎	tasallaqtumā	تَسَلَّقَتَا‎	tasallaqatā			تَسَلَّقْنَا‎	tasallaqnā	تَسَلَّقْتُنَّ‎	tasallaqtunna	تَسَلَّقْنَ‎	tasallaqna		
climb	non-past (imperfect) indicativeالْمُضَارِع الْمَرْفُوع		m		أَتَسَلَّقُ‎	ʔatasallaqu	تَتَسَلَّقُ‎	tatasallaqu	يَتَسَلَّقُ‎	yatasallaqu			تَتَسَلَّقَانِ‎	tatasallaqāni	يَتَسَلَّقَانِ‎	yatasallaqāni			نَتَسَلَّقُ‎	natasallaqu	تَتَسَلَّقُونَ‎	tatasallaqūna	يَتَسَلَّقُونَ‎	yatasallaqūna		
climb	non-past (imperfect) indicativeالْمُضَارِع الْمَرْفُوع		f		أَتَسَلَّقُ‎	ʔatasallaqu	تَتَسَلَّقِينَ‎	tatasallaqīna	تَتَسَلَّقُ‎	tatasallaqu			تَتَسَلَّقَانِ‎	tatasallaqāni	تَتَسَلَّقَانِ‎	tatasallaqāni			نَتَسَلَّقُ‎	natasallaqu	تَتَسَلَّقْنَ‎	tatasallaqna	يَتَسَلَّقْنَ‎	yatasallaqna		
climb	subjunctiveالْمُضَارِع الْمَنْصُوب		m		أَتَسَلَّقَ‎	ʔatasallaqa	تَتَسَلَّقَ‎	tatasallaqa	يَتَسَلَّقَ‎	yatasallaqa			تَتَسَلَّقَا‎	tatasallaqā	يَتَسَلَّقَا‎	yatasallaqā			نَتَسَلَّقَ‎	natasallaqa	تَتَسَلَّقُوا‎	tatasallaqū	يَتَسَلَّقُوا‎	yatasallaqū		
climb	subjunctiveالْمُضَارِع الْمَنْصُوب		f		أَتَسَلَّقَ‎	ʔatasallaqa	تَتَسَلَّقِي‎	tatasallaqī	تَتَسَلَّقَ‎	tatasallaqa			تَتَسَلَّقَا‎	tatasallaqā	تَتَسَلَّقَا‎	tatasallaqā			نَتَسَلَّقَ‎	natasallaqa	تَتَسَلَّقْنَ‎	tatasallaqna	يَتَسَلَّقْنَ‎	yatasallaqna		
climb	jussiveالْمُضَارِع الْمَجْزُوم		m		أَتَسَلَّقْ‎	ʔatasallaq	تَتَسَلَّقْ‎	tatasallaq	يَتَسَلَّقْ‎	yatasallaq			تَتَسَلَّقَا‎	tatasallaqā	يَتَسَلَّقَا‎	yatasallaqā			نَتَسَلَّقْ‎	natasallaq	تَتَسَلَّقُوا‎	tatasallaqū	يَتَسَلَّقُوا‎	yatasallaqū		
climb	jussiveالْمُضَارِع الْمَجْزُوم		f		أَتَسَلَّقْ‎	ʔatasallaq	تَتَسَلَّقِي‎	tatasallaqī	تَتَسَلَّقْ‎	tatasallaq			تَتَسَلَّقَا‎	tatasallaqā	تَتَسَلَّقَا‎	tatasallaqā			نَتَسَلَّقْ‎	natasallaq	تَتَسَلَّقْنَ‎	tatasallaqna	يَتَسَلَّقْنَ‎	yatasallaqna		
climb	imperativeالْأَمْر		m				تَسَلَّقْ	tasallaq					تَسَلَّقَا‎	tasallaqā							تَسَلَّقُوا‎	tasallaqū				
climb	imperativeالْأَمْر		f				تَسَلَّقِي‎	tasallaqī					تَسَلَّقَا‎	tasallaqā							تَسَلَّقْنَ‎	tasallaqna				
climb	passive voiceالْفِعْل الْمَجْهُول		passive voiceالْفِعْل الْمَجْهُول		passive voiceالْفِعْل الْمَجْهُول		passive voiceالْفِعْل الْمَجْهُول		passive voiceالْفِعْل الْمَجْهُول		passive voiceالْفِعْل الْمَجْهُول		passive voiceالْفِعْل الْمَجْهُول		passive voiceالْفِعْل الْمَجْهُول		passive voiceالْفِعْل الْمَجْهُول		passive voiceالْفِعْل الْمَجْهُول		passive voiceالْفِعْل الْمَجْهُول		passive voiceالْفِعْل الْمَجْهُول			
climb					singularالْمُفْرَد		singularالْمُفْرَد		singularالْمُفْرَد				dualالْمُثَنَّى		dualالْمُثَنَّى				pluralالْجَمْع		pluralالْجَمْع		pluralالْجَمْع			
climb					1st personالْمُتَكَلِّم		2nd personالْمُخَاطَب		3rd personالْغَائِب				2nd personالْمُخَاطَب		3rd personالْغَائِب				1st personالْمُتَكَلِّم		2nd personالْمُخَاطَب		3rd personالْغَائِب			
climb	past (perfect) indicativeالْمَاضِي		m		تُسُلِّقْتُ‎	tusulliqtu	تُسُلِّقْتَ‎	tusulliqta	تُسُلِّقَ	tusulliqa			تُسُلِّقْتُمَا‎	tusulliqtumā	تُسُلِّقَا‎	tusulliqā			تُسُلِّقْنَا‎	tusulliqnā	تُسُلِّقْتُمْ‎	tusulliqtum	تُسُلِّقُوا‎	tusulliqū		
climb	past (perfect) indicativeالْمَاضِي		f		تُسُلِّقْتُ‎	tusulliqtu	تُسُلِّقْتِ‎	tusulliqti	تُسُلِّقَتْ‎	tusulliqat			تُسُلِّقْتُمَا‎	tusulliqtumā	تُسُلِّقَتَا‎	tusulliqatā			تُسُلِّقْنَا‎	tusulliqnā	تُسُلِّقْتُنَّ‎	tusulliqtunna	تُسُلِّقْنَ‎	tusulliqna		
climb	non-past (imperfect) indicativeالْمُضَارِع الْمَرْفُوع		m		أُتَسَلَّقُ‎	ʔutasallaqu	تُتَسَلَّقُ‎	tutasallaqu	يُتَسَلَّقُ‎	yutasallaqu			تُتَسَلَّقَانِ‎	tutasallaqāni	يُتَسَلَّقَانِ‎	yutasallaqāni			نُتَسَلَّقُ‎	nutasallaqu	تُتَسَلَّقُونَ‎	tutasallaqūna	يُتَسَلَّقُونَ‎	yutasallaqūna		
climb	non-past (imperfect) indicativeالْمُضَارِع الْمَرْفُوع		f		أُتَسَلَّقُ‎	ʔutasallaqu	تُتَسَلَّقِينَ‎	tutasallaqīna	تُتَسَلَّقُ‎	tutasallaqu			تُتَسَلَّقَانِ‎	tutasallaqāni	تُتَسَلَّقَانِ‎	tutasallaqāni			نُتَسَلَّقُ‎	nutasallaqu	تُتَسَلَّقْنَ‎	tutasallaqna	يُتَسَلَّقْنَ‎	yutasallaqna		
climb	subjunctiveالْمُضَارِع الْمَنْصُوب		m		أُتَسَلَّقَ‎	ʔutasallaqa	تُتَسَلَّقَ‎	tutasallaqa	يُتَسَلَّقَ‎	yutasallaqa			تُتَسَلَّقَا‎	tutasallaqā	يُتَسَلَّقَا‎	yutasallaqā			نُتَسَلَّقَ‎	nutasallaqa	تُتَسَلَّقُوا‎	tutasallaqū	يُتَسَلَّقُوا‎	yutasallaqū		
climb	subjunctiveالْمُضَارِع الْمَنْصُوب		f		أُتَسَلَّقَ‎	ʔutasallaqa	تُتَسَلَّقِي‎	tutasallaqī	تُتَسَلَّقَ‎	tutasallaqa			تُتَسَلَّقَا‎	tutasallaqā	تُتَسَلَّقَا‎	tutasallaqā			نُتَسَلَّقَ‎	nutasallaqa	تُتَسَلَّقْنَ‎	tutasallaqna	يُتَسَلَّقْنَ‎	yutasallaqna		
climb	jussiveالْمُضَارِع الْمَجْزُوم		m		أُتَسَلَّقْ‎	ʔutasallaq	تُتَسَلَّقْ‎	tutasallaq	يُتَسَلَّقْ‎	yutasallaq			تُتَسَلَّقَا‎	tutasallaqā	يُتَسَلَّقَا‎	yutasallaqā			نُتَسَلَّقْ‎	nutasallaq	تُتَسَلَّقُوا‎	tutasallaqū	يُتَسَلَّقُوا‎	yutasallaqū		
climb	jussiveالْمُضَارِع الْمَجْزُوم		f		أُتَسَلَّقْ‎	ʔutasallaq	تُتَسَلَّقِي‎	tutasallaqī	تُتَسَلَّقْ‎	tutasallaq			تُتَسَلَّقَا‎	tutasallaqā	تُتَسَلَّقَا‎	tutasallaqā			نُتَسَلَّقْ‎	nutasallaq	تُتَسَلَّقْنَ‎	tutasallaqna	يُتَسَلَّقْنَ‎	yutasallaqna		
cool	verbal nounsالْمَصَادِر			verbal nounsالْمَصَادِر			verbal nounsالْمَصَادِر			verbal nounsالْمَصَادِر			verbal nounsالْمَصَادِر			verbal nounsالْمَصَادِر			بَرْد or بُرُود‎ or 	bard	burūd	بَرْد or بُرُود‎ or 	bard	burūd	بَرْد or بُرُود‎ or 	bard	burūd	بَرْد or بُرُود‎ or 	bard	burūd	بَرْد or بُرُود‎ or 	bard	burūd	بَرْد or بُرُود‎ or 	bard	burūd	بَرْد or بُرُود‎ or 	bard	burūd
cool	active participleاِسْم الْفَاعِل			active participleاِسْم الْفَاعِل			active participleاِسْم الْفَاعِل			active participleاِسْم الْفَاعِل			active participleاِسْم الْفَاعِل			active participleاِسْم الْفَاعِل			بَارِد‎	bārid		بَارِد‎	bārid		بَارِد‎	bārid		بَارِد‎	bārid		بَارِد‎	bārid		بَارِد‎	bārid		بَارِد‎	bārid	
cool	passive participleاِسْم الْمَفْعُول			passive participleاِسْم الْمَفْعُول			passive participleاِسْم الْمَفْعُول			passive participleاِسْم الْمَفْعُول			passive participleاِسْم الْمَفْعُول			passive participleاِسْم الْمَفْعُول			مَبْرُود‎	mabrūd		مَبْرُود‎	mabrūd		مَبْرُود‎	mabrūd		مَبْرُود‎	mabrūd		مَبْرُود‎	mabrūd		مَبْرُود‎	mabrūd		مَبْرُود‎	mabrūd	
cool	active voiceالْفِعْل الْمَعْلُوم			active voiceالْفِعْل الْمَعْلُوم			active voiceالْفِعْل الْمَعْلُوم			active voiceالْفِعْل الْمَعْلُوم			active voiceالْفِعْل الْمَعْلُوم			active voiceالْفِعْل الْمَعْلُوم			active voiceالْفِعْل الْمَعْلُوم			active voiceالْفِعْل الْمَعْلُوم			active voiceالْفِعْل الْمَعْلُوم			active voiceالْفِعْل الْمَعْلُوم			active voiceالْفِعْل الْمَعْلُوم			active voiceالْفِعْل الْمَعْلُوم					
cool							singularالْمُفْرَد			singularالْمُفْرَد			singularالْمُفْرَد						dualالْمُثَنَّى			dualالْمُثَنَّى						pluralالْجَمْع			pluralالْجَمْع			pluralالْجَمْع					
cool							1st personالْمُتَكَلِّم			2nd personالْمُخَاطَب			3rd personالْغَائِب						2nd personالْمُخَاطَب			3rd personالْغَائِب						1st personالْمُتَكَلِّم			2nd personالْمُخَاطَب			3rd personالْغَائِب					
cool	past (perfect) indicativeالْمَاضِي			m			بَرَدْتُ‎	baradtu		بَرَدْتَ‎	baradta		بَرَدَ	barada					بَرَدْتُمَا‎	baradtumā		بَرَدَا‎	baradā					بَرَدْنَا‎	baradnā		بَرَدْتُمْ‎	baradtum		بَرَدُوا‎	baradū				
cool	past (perfect) indicativeالْمَاضِي			f			بَرَدْتُ‎	baradtu		بَرَدْتِ‎	baradti		بَرَدَتْ‎	baradat					بَرَدْتُمَا‎	baradtumā		بَرَدَتَا‎	baradatā					بَرَدْنَا‎	baradnā		بَرَدْتُنَّ‎	baradtunna		بَرَدْنَ‎	baradna				
cool	non-past (imperfect) indicativeالْمُضَارِع الْمَرْفُوع			m			أَبْرُدُ‎	ʔabrudu		تَبْرُدُ‎	tabrudu		يَبْرُدُ‎	yabrudu					تَبْرُدَانِ‎	tabrudāni		يَبْرُدَانِ‎	yabrudāni					نَبْرُدُ‎	nabrudu		تَبْرُدُونَ‎	tabrudūna		يَبْرُدُونَ‎	yabrudūna				
cool	non-past (imperfect) indicativeالْمُضَارِع الْمَرْفُوع			f			أَبْرُدُ‎	ʔabrudu		تَبْرُدِينَ‎	tabrudīna		تَبْرُدُ‎	tabrudu					تَبْرُدَانِ‎	tabrudāni		تَبْرُدَانِ‎	tabrudāni					نَبْرُدُ‎	nabrudu		تَبْرُدْنَ‎	tabrudna		يَبْرُدْنَ‎	yabrudna				
cool	subjunctiveالْمُضَارِع الْمَنْصُوب			m			أَبْرُدَ‎	ʔabruda		تَبْرُدَ‎	tabruda		يَبْرُدَ‎	yabruda					تَبْرُدَا‎	tabrudā		يَبْرُدَا‎	yabrudā					نَبْرُدَ‎	nabruda		تَبْرُدُوا‎	tabrudū		يَبْرُدُوا‎	yabrudū				
cool	subjunctiveالْمُضَارِع الْمَنْصُوب			f			أَبْرُدَ‎	ʔabruda		تَبْرُدِي‎	tabrudī		تَبْرُدَ‎	tabruda					تَبْرُدَا‎	tabrudā		تَبْرُدَا‎	tabrudā					نَبْرُدَ‎	nabruda		تَبْرُدْنَ‎	tabrudna		يَبْرُدْنَ‎	yabrudna				
cool	jussiveالْمُضَارِع الْمَجْزُوم			m			أَبْرُدْ‎	ʔabrud		تَبْرُدْ‎	tabrud		يَبْرُدْ‎	yabrud					تَبْرُدَا‎	tabrudā		يَبْرُدَا‎	yabrudā					نَبْرُدْ‎	nabrud		تَبْرُدُوا‎	tabrudū		يَبْرُدُوا‎	yabrudū				
cool	jussiveالْمُضَارِع الْمَجْزُوم			f			أَبْرُدْ‎	ʔabrud		تَبْرُدِي‎	tabrudī		تَبْرُدْ‎	tabrud					تَبْرُدَا‎	tabrudā		تَبْرُدَا‎	tabrudā					نَبْرُدْ‎	nabrud		تَبْرُدْنَ‎	tabrudna		يَبْرُدْنَ‎	yabrudna				
cool	imperativeالْأَمْر			m						اُبْرُدْ‎	ubrud								اُبْرُدَا‎	ubrudā											اُبْرُدُوا‎	ubrudū							
cool	imperativeالْأَمْر			f						اُبْرُدِي‎	ubrudī								اُبْرُدَا‎	ubrudā											اُبْرُدْنَ‎	ubrudna							
cool	passive voiceالْفِعْل الْمَجْهُول			passive voiceالْفِعْل الْمَجْهُول			passive voiceالْفِعْل الْمَجْهُول			passive voiceالْفِعْل الْمَجْهُول			passive voiceالْفِعْل الْمَجْهُول			passive voiceالْفِعْل الْمَجْهُول			passive voiceالْفِعْل الْمَجْهُول			passive voiceالْفِعْل الْمَجْهُول			passive voiceالْفِعْل الْمَجْهُول			passive voiceالْفِعْل الْمَجْهُول			passive voiceالْفِعْل الْمَجْهُول			passive voiceالْفِعْل الْمَجْهُول					
cool							singularالْمُفْرَد			singularالْمُفْرَد			singularالْمُفْرَد						dualالْمُثَنَّى			dualالْمُثَنَّى						pluralالْجَمْع			pluralالْجَمْع			pluralالْجَمْع					
cool							1st personالْمُتَكَلِّم			2nd personالْمُخَاطَب			3rd personالْغَائِب						2nd personالْمُخَاطَب			3rd personالْغَائِب						1st personالْمُتَكَلِّم			2nd personالْمُخَاطَب			3rd personالْغَائِب					
cool	past (perfect) indicativeالْمَاضِي			m			بُرِدْتُ‎	buridtu		بُرِدْتَ‎	buridta		بُرِدَ	burida					بُرِدْتُمَا‎	buridtumā		بُرِدَا‎	buridā					بُرِدْنَا‎	buridnā		بُرِدْتُمْ‎	buridtum		بُرِدُوا‎	buridū				
cool	past (perfect) indicativeالْمَاضِي			f			بُرِدْتُ‎	buridtu		بُرِدْتِ‎	buridti		بُرِدَتْ‎	buridat					بُرِدْتُمَا‎	buridtumā		بُرِدَتَا‎	buridatā					بُرِدْنَا‎	buridnā		بُرِدْتُنَّ‎	buridtunna		بُرِدْنَ‎	buridna				
cool	non-past (imperfect) indicativeالْمُضَارِع الْمَرْفُوع			m			أُبْرَدُ‎	ʔubradu		تُبْرَدُ‎	tubradu		يُبْرَدُ‎	yubradu					تُبْرَدَانِ‎	tubradāni		يُبْرَدَانِ‎	yubradāni					نُبْرَدُ‎	nubradu		تُبْرَدُونَ‎	tubradūna		يُبْرَدُونَ‎	yubradūna				
cool	non-past (imperfect) indicativeالْمُضَارِع الْمَرْفُوع			f			أُبْرَدُ‎	ʔubradu		تُبْرَدِينَ‎	tubradīna		تُبْرَدُ‎	tubradu					تُبْرَدَانِ‎	tubradāni		تُبْرَدَانِ‎	tubradāni					نُبْرَدُ‎	nubradu		تُبْرَدْنَ‎	tubradna		يُبْرَدْنَ‎	yubradna				
cool	subjunctiveالْمُضَارِع الْمَنْصُوب			m			أُبْرَدَ‎	ʔubrada		تُبْرَدَ‎	tubrada		يُبْرَدَ‎	yubrada					تُبْرَدَا‎	tubradā		يُبْرَدَا‎	yubradā					نُبْرَدَ‎	nubrada		تُبْرَدُوا‎	tubradū		يُبْرَدُوا‎	yubradū				
cool	subjunctiveالْمُضَارِع الْمَنْصُوب			f			أُبْرَدَ‎	ʔubrada		تُبْرَدِي‎	tubradī		تُبْرَدَ‎	tubrada					تُبْرَدَا‎	tubradā		تُبْرَدَا‎	tubradā					نُبْرَدَ‎	nubrada		تُبْرَدْنَ‎	tubradna		يُبْرَدْنَ‎	yubradna				
cool	jussiveالْمُضَارِع الْمَجْزُوم			m			أُبْرَدْ‎	ʔubrad		تُبْرَدْ‎	tubrad		يُبْرَدْ‎	yubrad					تُبْرَدَا‎	tubradā		يُبْرَدَا‎	yubradā					نُبْرَدْ‎	nubrad		تُبْرَدُوا‎	tubradū		يُبْرَدُوا‎	yubradū				
cool	jussiveالْمُضَارِع الْمَجْزُوم			f			أُبْرَدْ‎	ʔubrad		تُبْرَدِي‎	tubradī		تُبْرَدْ‎	tubrad					تُبْرَدَا‎	tubradā		تُبْرَدَا‎	tubradā					نُبْرَدْ‎	nubrad		تُبْرَدْنَ‎	tubradna		يُبْرَدْنَ‎	yubradna				
cool	verbal nounالْمَصْدَر		verbal nounالْمَصْدَر		verbal nounالْمَصْدَر		verbal nounالْمَصْدَر		verbal nounالْمَصْدَر		verbal nounالْمَصْدَر		بُرُودَة‎	burūda	بُرُودَة‎	burūda	بُرُودَة‎	burūda	بُرُودَة‎	burūda	بُرُودَة‎	burūda	بُرُودَة‎	burūda	بُرُودَة‎	burūda
cool	active participleاِسْم الْفَاعِل		active participleاِسْم الْفَاعِل		active participleاِسْم الْفَاعِل		active participleاِسْم الْفَاعِل		active participleاِسْم الْفَاعِل		active participleاِسْم الْفَاعِل		بَارِد‎	bārid	بَارِد‎	bārid	بَارِد‎	bārid	بَارِد‎	bārid	بَارِد‎	bārid	بَارِد‎	bārid	بَارِد‎	bārid
cool	active voiceالْفِعْل الْمَعْلُوم		active voiceالْفِعْل الْمَعْلُوم		active voiceالْفِعْل الْمَعْلُوم		active voiceالْفِعْل الْمَعْلُوم		active voiceالْفِعْل الْمَعْلُوم		active voiceالْفِعْل الْمَعْلُوم		active voiceالْفِعْل الْمَعْلُوم		active voiceالْفِعْل الْمَعْلُوم		active voiceالْفِعْل الْمَعْلُوم		active voiceالْفِعْل الْمَعْلُوم		active voiceالْفِعْل الْمَعْلُوم		active voiceالْفِعْل الْمَعْلُوم			
cool					singularالْمُفْرَد		singularالْمُفْرَد		singularالْمُفْرَد				dualالْمُثَنَّى		dualالْمُثَنَّى				pluralالْجَمْع		pluralالْجَمْع		pluralالْجَمْع			
cool					1st personالْمُتَكَلِّم		2nd personالْمُخَاطَب		3rd personالْغَائِب				2nd personالْمُخَاطَب		3rd personالْغَائِب				1st personالْمُتَكَلِّم		2nd personالْمُخَاطَب		3rd personالْغَائِب			
cool	past (perfect) indicativeالْمَاضِي		m		بَرُدْتُ‎	barudtu	بَرُدْتَ‎	barudta	بَرُدَ	baruda			بَرُدْتُمَا‎	barudtumā	بَرُدَا‎	barudā			بَرُدْنَا‎	barudnā	بَرُدْتُمْ‎	barudtum	بَرُدُوا‎	barudū		
cool	past (perfect) indicativeالْمَاضِي		f		بَرُدْتُ‎	barudtu	بَرُدْتِ‎	barudti	بَرُدَتْ‎	barudat			بَرُدْتُمَا‎	barudtumā	بَرُدَتَا‎	barudatā			بَرُدْنَا‎	barudnā	بَرُدْتُنَّ‎	barudtunna	بَرُدْنَ‎	barudna		
cool	non-past (imperfect) indicativeالْمُضَارِع الْمَرْفُوع		m		أَبْرُدُ‎	ʔabrudu	تَبْرُدُ‎	tabrudu	يَبْرُدُ‎	yabrudu			تَبْرُدَانِ‎	tabrudāni	يَبْرُدَانِ‎	yabrudāni			نَبْرُدُ‎	nabrudu	تَبْرُدُونَ‎	tabrudūna	يَبْرُدُونَ‎	yabrudūna		
cool	non-past (imperfect) indicativeالْمُضَارِع الْمَرْفُوع		f		أَبْرُدُ‎	ʔabrudu	تَبْرُدِينَ‎	tabrudīna	تَبْرُدُ‎	tabrudu			تَبْرُدَانِ‎	tabrudāni	تَبْرُدَانِ‎	tabrudāni			نَبْرُدُ‎	nabrudu	تَبْرُدْنَ‎	tabrudna	يَبْرُدْنَ‎	yabrudna		
cool	subjunctiveالْمُضَارِع الْمَنْصُوب		m		أَبْرُدَ‎	ʔabruda	تَبْرُدَ‎	tabruda	يَبْرُدَ‎	yabruda			تَبْرُدَا‎	tabrudā	يَبْرُدَا‎	yabrudā			نَبْرُدَ‎	nabruda	تَبْرُدُوا‎	tabrudū	يَبْرُدُوا‎	yabrudū		
cool	subjunctiveالْمُضَارِع الْمَنْصُوب		f		أَبْرُدَ‎	ʔabruda	تَبْرُدِي‎	tabrudī	تَبْرُدَ‎	tabruda			تَبْرُدَا‎	tabrudā	تَبْرُدَا‎	tabrudā			نَبْرُدَ‎	nabruda	تَبْرُدْنَ‎	tabrudna	يَبْرُدْنَ‎	yabrudna		
cool	jussiveالْمُضَارِع الْمَجْزُوم		m		أَبْرُدْ‎	ʔabrud	تَبْرُدْ‎	tabrud	يَبْرُدْ‎	yabrud			تَبْرُدَا‎	tabrudā	يَبْرُدَا‎	yabrudā			نَبْرُدْ‎	nabrud	تَبْرُدُوا‎	tabrudū	يَبْرُدُوا‎	yabrudū		
cool	jussiveالْمُضَارِع الْمَجْزُوم		f		أَبْرُدْ‎	ʔabrud	تَبْرُدِي‎	tabrudī	تَبْرُدْ‎	tabrud			تَبْرُدَا‎	tabrudā	تَبْرُدَا‎	tabrudā			نَبْرُدْ‎	nabrud	تَبْرُدْنَ‎	tabrudna	يَبْرُدْنَ‎	yabrudna		
cool	imperativeالْأَمْر		m				اُبْرُدْ‎	ubrud					اُبْرُدَا‎	ubrudā							اُبْرُدُوا‎	ubrudū				
cool	imperativeالْأَمْر		f				اُبْرُدِي‎	ubrudī					اُبْرُدَا‎	ubrudā							اُبْرُدْنَ‎	ubrudna				
cool	verbal nounالْمَصْدَر		verbal nounالْمَصْدَر		verbal nounالْمَصْدَر		verbal nounالْمَصْدَر		verbal nounالْمَصْدَر		verbal nounالْمَصْدَر		تَبْرِيد‎	tabrīd	تَبْرِيد‎	tabrīd	تَبْرِيد‎	tabrīd	تَبْرِيد‎	tabrīd	تَبْرِيد‎	tabrīd	تَبْرِيد‎	tabrīd	تَبْرِيد‎	tabrīd
cool	active participleاِسْم الْفَاعِل		active participleاِسْم الْفَاعِل		active participleاِسْم الْفَاعِل		active participleاِسْم الْفَاعِل		active participleاِسْم الْفَاعِل		active participleاِسْم الْفَاعِل		مُبَرِّد‎	mubarrid	مُبَرِّد‎	mubarrid	مُبَرِّد‎	mubarrid	مُبَرِّد‎	mubarrid	مُبَرِّد‎	mubarrid	مُبَرِّد‎	mubarrid	مُبَرِّد‎	mubarrid
cool	passive participleاِسْم الْمَفْعُول		passive participleاِسْم الْمَفْعُول		passive participleاِسْم الْمَفْعُول		passive participleاِسْم الْمَفْعُول		passive participleاِسْم الْمَفْعُول		passive participleاِسْم الْمَفْعُول		مُبَرَّد‎	mubarrad	مُبَرَّد‎	mubarrad	مُبَرَّد‎	mubarrad	مُبَرَّد‎	mubarrad	مُبَرَّد‎	mubarrad	مُبَرَّد‎	mubarrad	مُبَرَّد‎	mubarrad
cool	active voiceالْفِعْل الْمَعْلُوم		active voiceالْفِعْل الْمَعْلُوم		active voiceالْفِعْل الْمَعْلُوم		active voiceالْفِعْل الْمَعْلُوم		active voiceالْفِعْل الْمَعْلُوم		active voiceالْفِعْل الْمَعْلُوم		active voiceالْفِعْل الْمَعْلُوم		active voiceالْفِعْل الْمَعْلُوم		active voiceالْفِعْل الْمَعْلُوم		active voiceالْفِعْل الْمَعْلُوم		active voiceالْفِعْل الْمَعْلُوم		active voiceالْفِعْل الْمَعْلُوم			
cool					singularالْمُفْرَد		singularالْمُفْرَد		singularالْمُفْرَد				dualالْمُثَنَّى		dualالْمُثَنَّى				pluralالْجَمْع		pluralالْجَمْع		pluralالْجَمْع			
cool					1st personالْمُتَكَلِّم		2nd personالْمُخَاطَب		3rd personالْغَائِب				2nd personالْمُخَاطَب		3rd personالْغَائِب				1st personالْمُتَكَلِّم		2nd personالْمُخَاطَب		3rd personالْغَائِب			
cool	past (perfect) indicativeالْمَاضِي		m		بَرَّدْتُ‎	barradtu	بَرَّدْتَ‎	barradta	بَرَّدَ	barrada			بَرَّدْتُمَا‎	barradtumā	بَرَّدَا‎	barradā			بَرَّدْنَا‎	barradnā	بَرَّدْتُمْ‎	barradtum	بَرَّدُوا‎	barradū		
cool	past (perfect) indicativeالْمَاضِي		f		بَرَّدْتُ‎	barradtu	بَرَّدْتِ‎	barradti	بَرَّدَتْ‎	barradat			بَرَّدْتُمَا‎	barradtumā	بَرَّدَتَا‎	barradatā			بَرَّدْنَا‎	barradnā	بَرَّدْتُنَّ‎	barradtunna	بَرَّدْنَ‎	barradna		
cool	non-past (imperfect) indicativeالْمُضَارِع الْمَرْفُوع		m		أُبَرِّدُ‎	ʔubarridu	تُبَرِّدُ‎	tubarridu	يُبَرِّدُ‎	yubarridu			تُبَرِّدَانِ‎	tubarridāni	يُبَرِّدَانِ‎	yubarridāni			نُبَرِّدُ‎	nubarridu	تُبَرِّدُونَ‎	tubarridūna	يُبَرِّدُونَ‎	yubarridūna		
cool	non-past (imperfect) indicativeالْمُضَارِع الْمَرْفُوع		f		أُبَرِّدُ‎	ʔubarridu	تُبَرِّدِينَ‎	tubarridīna	تُبَرِّدُ‎	tubarridu			تُبَرِّدَانِ‎	tubarridāni	تُبَرِّدَانِ‎	tubarridāni			نُبَرِّدُ‎	nubarridu	تُبَرِّدْنَ‎	tubarridna	يُبَرِّدْنَ‎	yubarridna		
cool	subjunctiveالْمُضَارِع الْمَنْصُوب		m		أُبَرِّدَ‎	ʔubarrida	تُبَرِّدَ‎	tubarrida	يُبَرِّدَ‎	yubarrida			تُبَرِّدَا‎	tubarridā	يُبَرِّدَا‎	yubarridā			نُبَرِّدَ‎	nubarrida	تُبَرِّدُوا‎	tubarridū	يُبَرِّدُوا‎	yubarridū		
cool	subjunctiveالْمُضَارِع الْمَنْصُوب		f		أُبَرِّدَ‎	ʔubarrida	تُبَرِّدِي‎	tubarridī	تُبَرِّدَ‎	tubarrida			تُبَرِّدَا‎	tubarridā	تُبَرِّدَا‎	tubarridā			نُبَرِّدَ‎	nubarrida	تُبَرِّدْنَ‎	tubarridna	يُبَرِّدْنَ‎	yubarridna		
cool	jussiveالْمُضَارِع الْمَجْزُوم		m		أُبَرِّدْ‎	ʔubarrid	تُبَرِّدْ‎	tubarrid	يُبَرِّدْ‎	yubarrid			تُبَرِّدَا‎	tubarridā	يُبَرِّدَا‎	yubarridā			نُبَرِّدْ‎	nubarrid	تُبَرِّدُوا‎	tubarridū	يُبَرِّدُوا‎	yubarridū		
cool	jussiveالْمُضَارِع الْمَجْزُوم		f		أُبَرِّدْ‎	ʔubarrid	تُبَرِّدِي‎	tubarridī	تُبَرِّدْ‎	tubarrid			تُبَرِّدَا‎	tubarridā	تُبَرِّدَا‎	tubarridā			نُبَرِّدْ‎	nubarrid	تُبَرِّدْنَ‎	tubarridna	يُبَرِّدْنَ‎	yubarridna		
cool	imperativeالْأَمْر		m				بَرِّدْ	barrid					بَرِّدَا‎	barridā							بَرِّدُوا‎	barridū				
cool	imperativeالْأَمْر		f				بَرِّدِي‎	barridī					بَرِّدَا‎	barridā							بَرِّدْنَ‎	barridna				
cool	passive voiceالْفِعْل الْمَجْهُول		passive voiceالْفِعْل الْمَجْهُول		passive voiceالْفِعْل الْمَجْهُول		passive voiceالْفِعْل الْمَجْهُول		passive voiceالْفِعْل الْمَجْهُول		passive voiceالْفِعْل الْمَجْهُول		passive voiceالْفِعْل الْمَجْهُول		passive voiceالْفِعْل الْمَجْهُول		passive voiceالْفِعْل الْمَجْهُول		passive voiceالْفِعْل الْمَجْهُول		passive voiceالْفِعْل الْمَجْهُول		passive voiceالْفِعْل الْمَجْهُول			
cool					singularالْمُفْرَد		singularالْمُفْرَد		singularالْمُفْرَد				dualالْمُثَنَّى		dualالْمُثَنَّى				pluralالْجَمْع		pluralالْجَمْع		pluralالْجَمْع			
cool					1st personالْمُتَكَلِّم		2nd personالْمُخَاطَب		3rd personالْغَائِب				2nd personالْمُخَاطَب		3rd personالْغَائِب				1st personالْمُتَكَلِّم		2nd personالْمُخَاطَب		3rd personالْغَائِب			
cool	past (perfect) indicativeالْمَاضِي		m		بُرِّدْتُ‎	burridtu	بُرِّدْتَ‎	burridta	بُرِّدَ	burrida			بُرِّدْتُمَا‎	burridtumā	بُرِّدَا‎	burridā			بُرِّدْنَا‎	burridnā	بُرِّدْتُمْ‎	burridtum	بُرِّدُوا‎	burridū		
cool	past (perfect) indicativeالْمَاضِي		f		بُرِّدْتُ‎	burridtu	بُرِّدْتِ‎	burridti	بُرِّدَتْ‎	burridat			بُرِّدْتُمَا‎	burridtumā	بُرِّدَتَا‎	burridatā			بُرِّدْنَا‎	burridnā	بُرِّدْتُنَّ‎	burridtunna	بُرِّدْنَ‎	burridna		
cool	non-past (imperfect) indicativeالْمُضَارِع الْمَرْفُوع		m		أُبَرَّدُ‎	ʔubarradu	تُبَرَّدُ‎	tubarradu	يُبَرَّدُ‎	yubarradu			تُبَرَّدَانِ‎	tubarradāni	يُبَرَّدَانِ‎	yubarradāni			نُبَرَّدُ‎	nubarradu	تُبَرَّدُونَ‎	tubarradūna	يُبَرَّدُونَ‎	yubarradūna		
cool	non-past (imperfect) indicativeالْمُضَارِع الْمَرْفُوع		f		أُبَرَّدُ‎	ʔubarradu	تُبَرَّدِينَ‎	tubarradīna	تُبَرَّدُ‎	tubarradu			تُبَرَّدَانِ‎	tubarradāni	تُبَرَّدَانِ‎	tubarradāni			نُبَرَّدُ‎	nubarradu	تُبَرَّدْنَ‎	tubarradna	يُبَرَّدْنَ‎	yubarradna		
cool	subjunctiveالْمُضَارِع الْمَنْصُوب		m		أُبَرَّدَ‎	ʔubarrada	تُبَرَّدَ‎	tubarrada	يُبَرَّدَ‎	yubarrada			تُبَرَّدَا‎	tubarradā	يُبَرَّدَا‎	yubarradā			نُبَرَّدَ‎	nubarrada	تُبَرَّدُوا‎	tubarradū	يُبَرَّدُوا‎	yubarradū		
cool	subjunctiveالْمُضَارِع الْمَنْصُوب		f		أُبَرَّدَ‎	ʔubarrada	تُبَرَّدِي‎	tubarradī	تُبَرَّدَ‎	tubarrada			تُبَرَّدَا‎	tubarradā	تُبَرَّدَا‎	tubarradā			نُبَرَّدَ‎	nubarrada	تُبَرَّدْنَ‎	tubarradna	يُبَرَّدْنَ‎	yubarradna		
cool	jussiveالْمُضَارِع الْمَجْزُوم		m		أُبَرَّدْ‎	ʔubarrad	تُبَرَّدْ‎	tubarrad	يُبَرَّدْ‎	yubarrad			تُبَرَّدَا‎	tubarradā	يُبَرَّدَا‎	yubarradā			نُبَرَّدْ‎	nubarrad	تُبَرَّدُوا‎	tubarradū	يُبَرَّدُوا‎	yubarradū		
cool	jussiveالْمُضَارِع الْمَجْزُوم		f		أُبَرَّدْ‎	ʔubarrad	تُبَرَّدِي‎	tubarradī	تُبَرَّدْ‎	tubarrad			تُبَرَّدَا‎	tubarradā	تُبَرَّدَا‎	tubarradā			نُبَرَّدْ‎	nubarrad	تُبَرَّدْنَ‎	tubarradna	يُبَرَّدْنَ‎	yubarradna		
cool	verbal nounالْمَصْدَر		verbal nounالْمَصْدَر		verbal nounالْمَصْدَر		verbal nounالْمَصْدَر		verbal nounالْمَصْدَر		verbal nounالْمَصْدَر		بَرْد	bard	بَرْد	bard	بَرْد	bard	بَرْد	bard	بَرْد	bard	بَرْد	bard	بَرْد	bard
cool	active participleاِسْم الْفَاعِل		active participleاِسْم الْفَاعِل		active participleاِسْم الْفَاعِل		active participleاِسْم الْفَاعِل		active participleاِسْم الْفَاعِل		active participleاِسْم الْفَاعِل		بَارِد‎	bārid	بَارِد‎	bārid	بَارِد‎	bārid	بَارِد‎	bārid	بَارِد‎	bārid	بَارِد‎	bārid	بَارِد‎	bārid
cool	passive participleاِسْم الْمَفْعُول		passive participleاِسْم الْمَفْعُول		passive participleاِسْم الْمَفْعُول		passive participleاِسْم الْمَفْعُول		passive participleاِسْم الْمَفْعُول		passive participleاِسْم الْمَفْعُول		مَبْرُود‎	mabrūd	مَبْرُود‎	mabrūd	مَبْرُود‎	mabrūd	مَبْرُود‎	mabrūd	مَبْرُود‎	mabrūd	مَبْرُود‎	mabrūd	مَبْرُود‎	mabrūd
cool	active voiceالْفِعْل الْمَعْلُوم		active voiceالْفِعْل الْمَعْلُوم		active voiceالْفِعْل الْمَعْلُوم		active voiceالْفِعْل الْمَعْلُوم		active voiceالْفِعْل الْمَعْلُوم		active voiceالْفِعْل الْمَعْلُوم		active voiceالْفِعْل الْمَعْلُوم		active voiceالْفِعْل الْمَعْلُوم		active voiceالْفِعْل الْمَعْلُوم		active voiceالْفِعْل الْمَعْلُوم		active voiceالْفِعْل الْمَعْلُوم		active voiceالْفِعْل الْمَعْلُوم			
cool					singularالْمُفْرَد		singularالْمُفْرَد		singularالْمُفْرَد				dualالْمُثَنَّى		dualالْمُثَنَّى				pluralالْجَمْع		pluralالْجَمْع		pluralالْجَمْع			
cool					1st personالْمُتَكَلِّم		2nd personالْمُخَاطَب		3rd personالْغَائِب				2nd personالْمُخَاطَب		3rd personالْغَائِب				1st personالْمُتَكَلِّم		2nd personالْمُخَاطَب		3rd personالْغَائِب			
cool	past (perfect) indicativeالْمَاضِي		m		بَرَدْتُ‎	baradtu	بَرَدْتَ‎	baradta	بَرَدَ	barada			بَرَدْتُمَا‎	baradtumā	بَرَدَا‎	baradā			بَرَدْنَا‎	baradnā	بَرَدْتُمْ‎	baradtum	بَرَدُوا‎	baradū		
cool	past (perfect) indicativeالْمَاضِي		f		بَرَدْتُ‎	baradtu	بَرَدْتِ‎	baradti	بَرَدَتْ‎	baradat			بَرَدْتُمَا‎	baradtumā	بَرَدَتَا‎	baradatā			بَرَدْنَا‎	baradnā	بَرَدْتُنَّ‎	baradtunna	بَرَدْنَ‎	baradna		
cool	non-past (imperfect) indicativeالْمُضَارِع الْمَرْفُوع		m		أَبْرُدُ‎	ʔabrudu	تَبْرُدُ‎	tabrudu	يَبْرُدُ‎	yabrudu			تَبْرُدَانِ‎	tabrudāni	يَبْرُدَانِ‎	yabrudāni			نَبْرُدُ‎	nabrudu	تَبْرُدُونَ‎	tabrudūna	يَبْرُدُونَ‎	yabrudūna		
cool	non-past (imperfect) indicativeالْمُضَارِع الْمَرْفُوع		f		أَبْرُدُ‎	ʔabrudu	تَبْرُدِينَ‎	tabrudīna	تَبْرُدُ‎	tabrudu			تَبْرُدَانِ‎	tabrudāni	تَبْرُدَانِ‎	tabrudāni			نَبْرُدُ‎	nabrudu	تَبْرُدْنَ‎	tabrudna	يَبْرُدْنَ‎	yabrudna		
cool	subjunctiveالْمُضَارِع الْمَنْصُوب		m		أَبْرُدَ‎	ʔabruda	تَبْرُدَ‎	tabruda	يَبْرُدَ‎	yabruda			تَبْرُدَا‎	tabrudā	يَبْرُدَا‎	yabrudā			نَبْرُدَ‎	nabruda	تَبْرُدُوا‎	tabrudū	يَبْرُدُوا‎	yabrudū		
cool	subjunctiveالْمُضَارِع الْمَنْصُوب		f		أَبْرُدَ‎	ʔabruda	تَبْرُدِي‎	tabrudī	تَبْرُدَ‎	tabruda			تَبْرُدَا‎	tabrudā	تَبْرُدَا‎	tabrudā			نَبْرُدَ‎	nabruda	تَبْرُدْنَ‎	tabrudna	يَبْرُدْنَ‎	yabrudna		
cool	jussiveالْمُضَارِع الْمَجْزُوم		m		أَبْرُدْ‎	ʔabrud	تَبْرُدْ‎	tabrud	يَبْرُدْ‎	yabrud			تَبْرُدَا‎	tabrudā	يَبْرُدَا‎	yabrudā			نَبْرُدْ‎	nabrud	تَبْرُدُوا‎	tabrudū	يَبْرُدُوا‎	yabrudū		
cool	jussiveالْمُضَارِع الْمَجْزُوم		f		أَبْرُدْ‎	ʔabrud	تَبْرُدِي‎	tabrudī	تَبْرُدْ‎	tabrud			تَبْرُدَا‎	tabrudā	تَبْرُدَا‎	tabrudā			نَبْرُدْ‎	nabrud	تَبْرُدْنَ‎	tabrudna	يَبْرُدْنَ‎	yabrudna		
cool	imperativeالْأَمْر		m				اُبْرُدْ‎	ubrud					اُبْرُدَا‎	ubrudā							اُبْرُدُوا‎	ubrudū				
cool	imperativeالْأَمْر		f				اُبْرُدِي‎	ubrudī					اُبْرُدَا‎	ubrudā							اُبْرُدْنَ‎	ubrudna				
cool	passive voiceالْفِعْل الْمَجْهُول		passive voiceالْفِعْل الْمَجْهُول		passive voiceالْفِعْل الْمَجْهُول		passive voiceالْفِعْل الْمَجْهُول		passive voiceالْفِعْل الْمَجْهُول		passive voiceالْفِعْل الْمَجْهُول		passive voiceالْفِعْل الْمَجْهُول		passive voiceالْفِعْل الْمَجْهُول		passive voiceالْفِعْل الْمَجْهُول		passive voiceالْفِعْل الْمَجْهُول		passive voiceالْفِعْل الْمَجْهُول		passive voiceالْفِعْل الْمَجْهُول			
cool					singularالْمُفْرَد		singularالْمُفْرَد		singularالْمُفْرَد				dualالْمُثَنَّى		dualالْمُثَنَّى				pluralالْجَمْع		pluralالْجَمْع		pluralالْجَمْع			
cool					1st personالْمُتَكَلِّم		2nd personالْمُخَاطَب		3rd personالْغَائِب				2nd personالْمُخَاطَب		3rd personالْغَائِب				1st personالْمُتَكَلِّم		2nd personالْمُخَاطَب		3rd personالْغَائِب			
cool	past (perfect) indicativeالْمَاضِي		m		بُرِدْتُ‎	buridtu	بُرِدْتَ‎	buridta	بُرِدَ	burida			بُرِدْتُمَا‎	buridtumā	بُرِدَا‎	buridā			بُرِدْنَا‎	buridnā	بُرِدْتُمْ‎	buridtum	بُرِدُوا‎	buridū		
cool	past (perfect) indicativeالْمَاضِي		f		بُرِدْتُ‎	buridtu	بُرِدْتِ‎	buridti	بُرِدَتْ‎	buridat			بُرِدْتُمَا‎	buridtumā	بُرِدَتَا‎	buridatā			بُرِدْنَا‎	buridnā	بُرِدْتُنَّ‎	buridtunna	بُرِدْنَ‎	buridna		
cool	non-past (imperfect) indicativeالْمُضَارِع الْمَرْفُوع		m		أُبْرَدُ‎	ʔubradu	تُبْرَدُ‎	tubradu	يُبْرَدُ‎	yubradu			تُبْرَدَانِ‎	tubradāni	يُبْرَدَانِ‎	yubradāni			نُبْرَدُ‎	nubradu	تُبْرَدُونَ‎	tubradūna	يُبْرَدُونَ‎	yubradūna		
cool	non-past (imperfect) indicativeالْمُضَارِع الْمَرْفُوع		f		أُبْرَدُ‎	ʔubradu	تُبْرَدِينَ‎	tubradīna	تُبْرَدُ‎	tubradu			تُبْرَدَانِ‎	tubradāni	تُبْرَدَانِ‎	tubradāni			نُبْرَدُ‎	nubradu	تُبْرَدْنَ‎	tubradna	يُبْرَدْنَ‎	yubradna		
cool	subjunctiveالْمُضَارِع الْمَنْصُوب		m		أُبْرَدَ‎	ʔubrada	تُبْرَدَ‎	tubrada	يُبْرَدَ‎	yubrada			تُبْرَدَا‎	tubradā	يُبْرَدَا‎	yubradā			نُبْرَدَ‎	nubrada	تُبْرَدُوا‎	tubradū	يُبْرَدُوا‎	yubradū		
cool	subjunctiveالْمُضَارِع الْمَنْصُوب		f		أُبْرَدَ‎	ʔubrada	تُبْرَدِي‎	tubradī	تُبْرَدَ‎	tubrada			تُبْرَدَا‎	tubradā	تُبْرَدَا‎	tubradā			نُبْرَدَ‎	nubrada	تُبْرَدْنَ‎	tubradna	يُبْرَدْنَ‎	yubradna		
cool	jussiveالْمُضَارِع الْمَجْزُوم		m		أُبْرَدْ‎	ʔubrad	تُبْرَدْ‎	tubrad	يُبْرَدْ‎	yubrad			تُبْرَدَا‎	tubradā	يُبْرَدَا‎	yubradā			نُبْرَدْ‎	nubrad	تُبْرَدُوا‎	tubradū	يُبْرَدُوا‎	yubradū		
cool	jussiveالْمُضَارِع الْمَجْزُوم		f		أُبْرَدْ‎	ʔubrad	تُبْرَدِي‎	tubradī	تُبْرَدْ‎	tubrad			تُبْرَدَا‎	tubradā	تُبْرَدَا‎	tubradā			نُبْرَدْ‎	nubrad	تُبْرَدْنَ‎	tubradna	يُبْرَدْنَ‎	yubradna		
direct	verbal nounsالْمَصَادِر						verbal nounsالْمَصَادِر						verbal nounsالْمَصَادِر						verbal nounsالْمَصَادِر						verbal nounsالْمَصَادِر						verbal nounsالْمَصَادِر						قَوْد‎ or قِيَادَة‎ or مَقَادَة‎ or قَيْدُودَة‎ or تَقْوَاد‎ or  or  or  or 	qawd	qiyāda	maqāda	qaydūda	taqwād	قَوْد‎ or قِيَادَة‎ or مَقَادَة‎ or قَيْدُودَة‎ or تَقْوَاد‎ or  or  or  or 	qawd	qiyāda	maqāda	qaydūda	taqwād	قَوْد‎ or قِيَادَة‎ or مَقَادَة‎ or قَيْدُودَة‎ or تَقْوَاد‎ or  or  or  or 	qawd	qiyāda	maqāda	qaydūda	taqwād	قَوْد‎ or قِيَادَة‎ or مَقَادَة‎ or قَيْدُودَة‎ or تَقْوَاد‎ or  or  or  or 	qawd	qiyāda	maqāda	qaydūda	taqwād	قَوْد‎ or قِيَادَة‎ or مَقَادَة‎ or قَيْدُودَة‎ or تَقْوَاد‎ or  or  or  or 	qawd	qiyāda	maqāda	qaydūda	taqwād	قَوْد‎ or قِيَادَة‎ or مَقَادَة‎ or قَيْدُودَة‎ or تَقْوَاد‎ or  or  or  or 	qawd	qiyāda	maqāda	qaydūda	taqwād	قَوْد‎ or قِيَادَة‎ or مَقَادَة‎ or قَيْدُودَة‎ or تَقْوَاد‎ or  or  or  or 	qawd	qiyāda	maqāda	qaydūda	taqwād
direct	active participleاِسْم الْفَاعِل						active participleاِسْم الْفَاعِل						active participleاِسْم الْفَاعِل						active participleاِسْم الْفَاعِل						active participleاِسْم الْفَاعِل						active participleاِسْم الْفَاعِل						قَائِد‎	qāʔid					قَائِد‎	qāʔid					قَائِد‎	qāʔid					قَائِد‎	qāʔid					قَائِد‎	qāʔid					قَائِد‎	qāʔid					قَائِد‎	qāʔid				
direct	passive participleاِسْم الْمَفْعُول						passive participleاِسْم الْمَفْعُول						passive participleاِسْم الْمَفْعُول						passive participleاِسْم الْمَفْعُول						passive participleاِسْم الْمَفْعُول						passive participleاِسْم الْمَفْعُول						مَقُود‎	maqūd					مَقُود‎	maqūd					مَقُود‎	maqūd					مَقُود‎	maqūd					مَقُود‎	maqūd					مَقُود‎	maqūd					مَقُود‎	maqūd				
direct	active voiceالْفِعْل الْمَعْلُوم						active voiceالْفِعْل الْمَعْلُوم						active voiceالْفِعْل الْمَعْلُوم						active voiceالْفِعْل الْمَعْلُوم						active voiceالْفِعْل الْمَعْلُوم						active voiceالْفِعْل الْمَعْلُوم						active voiceالْفِعْل الْمَعْلُوم						active voiceالْفِعْل الْمَعْلُوم						active voiceالْفِعْل الْمَعْلُوم						active voiceالْفِعْل الْمَعْلُوم						active voiceالْفِعْل الْمَعْلُوم						active voiceالْفِعْل الْمَعْلُوم											
direct													singularالْمُفْرَد						singularالْمُفْرَد						singularالْمُفْرَد												dualالْمُثَنَّى						dualالْمُثَنَّى												pluralالْجَمْع						pluralالْجَمْع						pluralالْجَمْع											
direct													1st personالْمُتَكَلِّم						2nd personالْمُخَاطَب						3rd personالْغَائِب												2nd personالْمُخَاطَب						3rd personالْغَائِب												1st personالْمُتَكَلِّم						2nd personالْمُخَاطَب						3rd personالْغَائِب											
direct	past (perfect) indicativeالْمَاضِي						m						قُدْتُ‎	qudtu					قُدْتَ‎	qudta					قَادَ	qāda											قُدْتُمَا‎	qudtumā					قَادَا‎	qādā											قُدْنَا‎	qudnā					قُدْتُمْ‎	qudtum					قَادُوا‎	qādū										
direct	past (perfect) indicativeالْمَاضِي						f						قُدْتُ‎	qudtu					قُدْتِ‎	qudti					قَادَتْ‎	qādat											قُدْتُمَا‎	qudtumā					قَادَتَا‎	qādatā											قُدْنَا‎	qudnā					قُدْتُنَّ‎	qudtunna					قُدْنَ‎	qudna										
direct	non-past (imperfect) indicativeالْمُضَارِع الْمَرْفُوع						m						أَقُودُ‎	ʔaqūdu					تَقُودُ‎	taqūdu					يَقُودُ‎	yaqūdu											تَقُودَانِ‎	taqūdāni					يَقُودَانِ‎	yaqūdāni											نَقُودُ‎	naqūdu					تَقُودُونَ‎	taqūdūna					يَقُودُونَ‎	yaqūdūna										
direct	non-past (imperfect) indicativeالْمُضَارِع الْمَرْفُوع						f						أَقُودُ‎	ʔaqūdu					تَقُودِينَ‎	taqūdīna					تَقُودُ‎	taqūdu											تَقُودَانِ‎	taqūdāni					تَقُودَانِ‎	taqūdāni											نَقُودُ‎	naqūdu					تَقُدْنَ‎	taqudna					يَقُدْنَ‎	yaqudna										
direct	subjunctiveالْمُضَارِع الْمَنْصُوب						m						أَقُودَ‎	ʔaqūda					تَقُودَ‎	taqūda					يَقُودَ‎	yaqūda											تَقُودَا‎	taqūdā					يَقُودَا‎	yaqūdā											نَقُودَ‎	naqūda					تَقُودُوا‎	taqūdū					يَقُودُوا‎	yaqūdū										
direct	subjunctiveالْمُضَارِع الْمَنْصُوب						f						أَقُودَ‎	ʔaqūda					تَقُودِي‎	taqūdī					تَقُودَ‎	taqūda											تَقُودَا‎	taqūdā					تَقُودَا‎	taqūdā											نَقُودَ‎	naqūda					تَقُدْنَ‎	taqudna					يَقُدْنَ‎	yaqudna										
direct	jussiveالْمُضَارِع الْمَجْزُوم						m						أَقُدْ‎	ʔaqud					تَقُدْ‎	taqud					يَقُدْ‎	yaqud											تَقُودَا‎	taqūdā					يَقُودَا‎	yaqūdā											نَقُدْ‎	naqud					تَقُودُوا‎	taqūdū					يَقُودُوا‎	yaqūdū										
direct	jussiveالْمُضَارِع الْمَجْزُوم						f						أَقُدْ‎	ʔaqud					تَقُودِي‎	taqūdī					تَقُدْ‎	taqud											تَقُودَا‎	taqūdā					تَقُودَا‎	taqūdā											نَقُدْ‎	naqud					تَقُدْنَ‎	taqudna					يَقُدْنَ‎	yaqudna										
direct	imperativeالْأَمْر						m												قُدْ‎	qud																	قُودَا‎	qūdā																							قُودُوا‎	qūdū																
direct	imperativeالْأَمْر						f												قُودِي‎	qūdī																	قُودَا‎	qūdā																							قُدْنَ‎	qudna																
direct	passive voiceالْفِعْل الْمَجْهُول						passive voiceالْفِعْل الْمَجْهُول						passive voiceالْفِعْل الْمَجْهُول						passive voiceالْفِعْل الْمَجْهُول						passive voiceالْفِعْل الْمَجْهُول						passive voiceالْفِعْل الْمَجْهُول						passive voiceالْفِعْل الْمَجْهُول						passive voiceالْفِعْل الْمَجْهُول						passive voiceالْفِعْل الْمَجْهُول						passive voiceالْفِعْل الْمَجْهُول						passive voiceالْفِعْل الْمَجْهُول						passive voiceالْفِعْل الْمَجْهُول											
direct													singularالْمُفْرَد						singularالْمُفْرَد						singularالْمُفْرَد												dualالْمُثَنَّى						dualالْمُثَنَّى												pluralالْجَمْع						pluralالْجَمْع						pluralالْجَمْع											
direct													1st personالْمُتَكَلِّم						2nd personالْمُخَاطَب						3rd personالْغَائِب												2nd personالْمُخَاطَب						3rd personالْغَائِب												1st personالْمُتَكَلِّم						2nd personالْمُخَاطَب						3rd personالْغَائِب											
direct	past (perfect) indicativeالْمَاضِي						m						قِدْتُ‎	qidtu					قِدْتَ‎	qidta					قِيدَ‎	qīda											قِدْتُمَا‎	qidtumā					قِيدَا‎	qīdā											قِدْنَا‎	qidnā					قِدْتُمْ‎	qidtum					قِيدُوا‎	qīdū										
direct	past (perfect) indicativeالْمَاضِي						f						قِدْتُ‎	qidtu					قِدْتِ‎	qidti					قِيدَتْ‎	qīdat											قِدْتُمَا‎	qidtumā					قِيدَتَا‎	qīdatā											قِدْنَا‎	qidnā					قِدْتُنَّ‎	qidtunna					قِدْنَ‎	qidna										
direct	non-past (imperfect) indicativeالْمُضَارِع الْمَرْفُوع						m						أُقَادُ‎	ʔuqādu					تُقَادُ‎	tuqādu					يُقَادُ‎	yuqādu											تُقَادَانِ‎	tuqādāni					يُقَادَانِ‎	yuqādāni											نُقَادُ‎	nuqādu					تُقَادُونَ‎	tuqādūna					يُقَادُونَ‎	yuqādūna										
direct	non-past (imperfect) indicativeالْمُضَارِع الْمَرْفُوع						f						أُقَادُ‎	ʔuqādu					تُقَادِينَ‎	tuqādīna					تُقَادُ‎	tuqādu											تُقَادَانِ‎	tuqādāni					تُقَادَانِ‎	tuqādāni											نُقَادُ‎	nuqādu					تُقَدْنَ‎	tuqadna					يُقَدْنَ‎	yuqadna										
direct	subjunctiveالْمُضَارِع الْمَنْصُوب						m						أُقَادَ‎	ʔuqāda					تُقَادَ‎	tuqāda					يُقَادَ‎	yuqāda											تُقَادَا‎	tuqādā					يُقَادَا‎	yuqādā											نُقَادَ‎	nuqāda					تُقَادُوا‎	tuqādū					يُقَادُوا‎	yuqādū										
direct	subjunctiveالْمُضَارِع الْمَنْصُوب						f						أُقَادَ‎	ʔuqāda					تُقَادِي‎	tuqādī					تُقَادَ‎	tuqāda											تُقَادَا‎	tuqādā					تُقَادَا‎	tuqādā											نُقَادَ‎	nuqāda					تُقَدْنَ‎	tuqadna					يُقَدْنَ‎	yuqadna										
direct	jussiveالْمُضَارِع الْمَجْزُوم						m						أُقَدْ‎	ʔuqad					تُقَدْ‎	tuqad					يُقَدْ‎	yuqad											تُقَادَا‎	tuqādā					يُقَادَا‎	yuqādā											نُقَدْ‎	nuqad					تُقَادُوا‎	tuqādū					يُقَادُوا‎	yuqādū										
direct	jussiveالْمُضَارِع الْمَجْزُوم						f						أُقَدْ‎	ʔuqad					تُقَادِي‎	tuqādī					تُقَدْ‎	tuqad											تُقَادَا‎	tuqādā					تُقَادَا‎	tuqādā											نُقَدْ‎	nuqad					تُقَدْنَ‎	tuqadna					يُقَدْنَ‎	yuqadna										
direct	verbal nounالْمَصْدَر		verbal nounالْمَصْدَر		verbal nounالْمَصْدَر		verbal nounالْمَصْدَر		verbal nounالْمَصْدَر		verbal nounالْمَصْدَر		قِيَادَة‎	qiyāda	قِيَادَة‎	qiyāda	قِيَادَة‎	qiyāda	قِيَادَة‎	qiyāda	قِيَادَة‎	qiyāda	قِيَادَة‎	qiyāda	قِيَادَة‎	qiyāda
direct	active participleاِسْم الْفَاعِل		active participleاِسْم الْفَاعِل		active participleاِسْم الْفَاعِل		active participleاِسْم الْفَاعِل		active participleاِسْم الْفَاعِل		active participleاِسْم الْفَاعِل		قَائِد‎	qāʔid	قَائِد‎	qāʔid	قَائِد‎	qāʔid	قَائِد‎	qāʔid	قَائِد‎	qāʔid	قَائِد‎	qāʔid	قَائِد‎	qāʔid
direct	passive participleاِسْم الْمَفْعُول		passive participleاِسْم الْمَفْعُول		passive participleاِسْم الْمَفْعُول		passive participleاِسْم الْمَفْعُول		passive participleاِسْم الْمَفْعُول		passive participleاِسْم الْمَفْعُول		مَقُود‎	maqūd	مَقُود‎	maqūd	مَقُود‎	maqūd	مَقُود‎	maqūd	مَقُود‎	maqūd	مَقُود‎	maqūd	مَقُود‎	maqūd
direct	active voiceالْفِعْل الْمَعْلُوم		active voiceالْفِعْل الْمَعْلُوم		active voiceالْفِعْل الْمَعْلُوم		active voiceالْفِعْل الْمَعْلُوم		active voiceالْفِعْل الْمَعْلُوم		active voiceالْفِعْل الْمَعْلُوم		active voiceالْفِعْل الْمَعْلُوم		active voiceالْفِعْل الْمَعْلُوم		active voiceالْفِعْل الْمَعْلُوم		active voiceالْفِعْل الْمَعْلُوم		active voiceالْفِعْل الْمَعْلُوم		active voiceالْفِعْل الْمَعْلُوم			
direct					singularالْمُفْرَد		singularالْمُفْرَد		singularالْمُفْرَد				dualالْمُثَنَّى		dualالْمُثَنَّى				pluralالْجَمْع		pluralالْجَمْع		pluralالْجَمْع			
direct					1st personالْمُتَكَلِّم		2nd personالْمُخَاطَب		3rd personالْغَائِب				2nd personالْمُخَاطَب		3rd personالْغَائِب				1st personالْمُتَكَلِّم		2nd personالْمُخَاطَب		3rd personالْغَائِب			
direct	past (perfect) indicativeالْمَاضِي		m		قُدْتُ‎	qudtu	قُدْتَ‎	qudta	قَادَ	qāda			قُدْتُمَا‎	qudtumā	قَادَا‎	qādā			قُدْنَا‎	qudnā	قُدْتُمْ‎	qudtum	قَادُوا‎	qādū		
direct	past (perfect) indicativeالْمَاضِي		f		قُدْتُ‎	qudtu	قُدْتِ‎	qudti	قَادَتْ‎	qādat			قُدْتُمَا‎	qudtumā	قَادَتَا‎	qādatā			قُدْنَا‎	qudnā	قُدْتُنَّ‎	qudtunna	قُدْنَ‎	qudna		
direct	non-past (imperfect) indicativeالْمُضَارِع الْمَرْفُوع		m		أَقُودُ‎	ʔaqūdu	تَقُودُ‎	taqūdu	يَقُودُ‎	yaqūdu			تَقُودَانِ‎	taqūdāni	يَقُودَانِ‎	yaqūdāni			نَقُودُ‎	naqūdu	تَقُودُونَ‎	taqūdūna	يَقُودُونَ‎	yaqūdūna		
direct	non-past (imperfect) indicativeالْمُضَارِع الْمَرْفُوع		f		أَقُودُ‎	ʔaqūdu	تَقُودِينَ‎	taqūdīna	تَقُودُ‎	taqūdu			تَقُودَانِ‎	taqūdāni	تَقُودَانِ‎	taqūdāni			نَقُودُ‎	naqūdu	تَقُدْنَ‎	taqudna	يَقُدْنَ‎	yaqudna		
direct	subjunctiveالْمُضَارِع الْمَنْصُوب		m		أَقُودَ‎	ʔaqūda	تَقُودَ‎	taqūda	يَقُودَ‎	yaqūda			تَقُودَا‎	taqūdā	يَقُودَا‎	yaqūdā			نَقُودَ‎	naqūda	تَقُودُوا‎	taqūdū	يَقُودُوا‎	yaqūdū		
direct	subjunctiveالْمُضَارِع الْمَنْصُوب		f		أَقُودَ‎	ʔaqūda	تَقُودِي‎	taqūdī	تَقُودَ‎	taqūda			تَقُودَا‎	taqūdā	تَقُودَا‎	taqūdā			نَقُودَ‎	naqūda	تَقُدْنَ‎	taqudna	يَقُدْنَ‎	yaqudna		
direct	jussiveالْمُضَارِع الْمَجْزُوم		m		أَقُدْ‎	ʔaqud	تَقُدْ‎	taqud	يَقُدْ‎	yaqud			تَقُودَا‎	taqūdā	يَقُودَا‎	yaqūdā			نَقُدْ‎	naqud	تَقُودُوا‎	taqūdū	يَقُودُوا‎	yaqūdū		
direct	jussiveالْمُضَارِع الْمَجْزُوم		f		أَقُدْ‎	ʔaqud	تَقُودِي‎	taqūdī	تَقُدْ‎	taqud			تَقُودَا‎	taqūdā	تَقُودَا‎	taqūdā			نَقُدْ‎	naqud	تَقُدْنَ‎	taqudna	يَقُدْنَ‎	yaqudna		
direct	imperativeالْأَمْر		m				قُدْ‎	qud					قُودَا‎	qūdā							قُودُوا‎	qūdū				
direct	imperativeالْأَمْر		f				قُودِي‎	qūdī					قُودَا‎	qūdā							قُدْنَ‎	qudna				
direct	passive voiceالْفِعْل الْمَجْهُول		passive voiceالْفِعْل الْمَجْهُول		passive voiceالْفِعْل الْمَجْهُول		passive voiceالْفِعْل الْمَجْهُول		passive voiceالْفِعْل الْمَجْهُول		passive voiceالْفِعْل الْمَجْهُول		passive voiceالْفِعْل الْمَجْهُول		passive voiceالْفِعْل الْمَجْهُول		passive voiceالْفِعْل الْمَجْهُول		passive voiceالْفِعْل الْمَجْهُول		passive voiceالْفِعْل الْمَجْهُول		passive voiceالْفِعْل الْمَجْهُول			
direct					singularالْمُفْرَد		singularالْمُفْرَد		singularالْمُفْرَد				dualالْمُثَنَّى		dualالْمُثَنَّى				pluralالْجَمْع		pluralالْجَمْع		pluralالْجَمْع			
direct					1st personالْمُتَكَلِّم		2nd personالْمُخَاطَب		3rd personالْغَائِب				2nd personالْمُخَاطَب		3rd personالْغَائِب				1st personالْمُتَكَلِّم		2nd personالْمُخَاطَب		3rd personالْغَائِب			
direct	past (perfect) indicativeالْمَاضِي		m		—		—		قِيدَ‎	qīda			—		—				—		—		—			
direct	past (perfect) indicativeالْمَاضِي		f		—		—		—				—		—				—		—		—			
direct	non-past (imperfect) indicativeالْمُضَارِع الْمَرْفُوع		m		—		—		يُقَادُ‎	yuqādu			—		—				—		—		—			
direct	non-past (imperfect) indicativeالْمُضَارِع الْمَرْفُوع		f		—		—		—				—		—				—		—		—			
direct	subjunctiveالْمُضَارِع الْمَنْصُوب		m		—		—		يُقَادَ‎	yuqāda			—		—				—		—		—			
direct	subjunctiveالْمُضَارِع الْمَنْصُوب		f		—		—		—				—		—				—		—		—			
direct	jussiveالْمُضَارِع الْمَجْزُوم		m		—		—		يُقَدْ‎	yuqad			—		—				—		—		—			
direct	jussiveالْمُضَارِع الْمَجْزُوم		f		—		—		—				—		—				—		—		—			
displease	verbal nounالْمَصْدَر		verbal nounالْمَصْدَر		verbal nounالْمَصْدَر		verbal nounالْمَصْدَر		verbal nounالْمَصْدَر		verbal nounالْمَصْدَر		إِسْخَاط‎	ʔisḵāṭ	إِسْخَاط‎	ʔisḵāṭ	إِسْخَاط‎	ʔisḵāṭ	إِسْخَاط‎	ʔisḵāṭ	إِسْخَاط‎	ʔisḵāṭ	إِسْخَاط‎	ʔisḵāṭ	إِسْخَاط‎	ʔisḵāṭ
displease	active participleاِسْم الْفَاعِل		active participleاِسْم الْفَاعِل		active participleاِسْم الْفَاعِل		active participleاِسْم الْفَاعِل		active participleاِسْم الْفَاعِل		active participleاِسْم الْفَاعِل		مُسْخِط‎	musḵiṭ	مُسْخِط‎	musḵiṭ	مُسْخِط‎	musḵiṭ	مُسْخِط‎	musḵiṭ	مُسْخِط‎	musḵiṭ	مُسْخِط‎	musḵiṭ	مُسْخِط‎	musḵiṭ
displease	passive participleاِسْم الْمَفْعُول		passive participleاِسْم الْمَفْعُول		passive participleاِسْم الْمَفْعُول		passive participleاِسْم الْمَفْعُول		passive participleاِسْم الْمَفْعُول		passive participleاِسْم الْمَفْعُول		مُسْخَط‎	musḵaṭ	مُسْخَط‎	musḵaṭ	مُسْخَط‎	musḵaṭ	مُسْخَط‎	musḵaṭ	مُسْخَط‎	musḵaṭ	مُسْخَط‎	musḵaṭ	مُسْخَط‎	musḵaṭ
displease	active voiceالْفِعْل الْمَعْلُوم		active voiceالْفِعْل الْمَعْلُوم		active voiceالْفِعْل الْمَعْلُوم		active voiceالْفِعْل الْمَعْلُوم		active voiceالْفِعْل الْمَعْلُوم		active voiceالْفِعْل الْمَعْلُوم		active voiceالْفِعْل الْمَعْلُوم		active voiceالْفِعْل الْمَعْلُوم		active voiceالْفِعْل الْمَعْلُوم		active voiceالْفِعْل الْمَعْلُوم		active voiceالْفِعْل الْمَعْلُوم		active voiceالْفِعْل الْمَعْلُوم			
displease					singularالْمُفْرَد		singularالْمُفْرَد		singularالْمُفْرَد				dualالْمُثَنَّى		dualالْمُثَنَّى				pluralالْجَمْع		pluralالْجَمْع		pluralالْجَمْع			
displease					1st personالْمُتَكَلِّم		2nd personالْمُخَاطَب		3rd personالْغَائِب				2nd personالْمُخَاطَب		3rd personالْغَائِب				1st personالْمُتَكَلِّم		2nd personالْمُخَاطَب		3rd personالْغَائِب			
displease	past (perfect) indicativeالْمَاضِي		m		أَسْخَطْتُ‎	ʔasḵaṭtu	أَسْخَطْتَ‎	ʔasḵaṭta	أَسْخَطَ	ʔasḵaṭa			أَسْخَطْتُمَا‎	ʔasḵaṭtumā	أَسْخَطَا‎	ʔasḵaṭā			أَسْخَطْنَا‎	ʔasḵaṭnā	أَسْخَطْتُمْ‎	ʔasḵaṭtum	أَسْخَطُوا‎	ʔasḵaṭū		
displease	past (perfect) indicativeالْمَاضِي		f		أَسْخَطْتُ‎	ʔasḵaṭtu	أَسْخَطْتِ‎	ʔasḵaṭti	أَسْخَطَتْ‎	ʔasḵaṭat			أَسْخَطْتُمَا‎	ʔasḵaṭtumā	أَسْخَطَتَا‎	ʔasḵaṭatā			أَسْخَطْنَا‎	ʔasḵaṭnā	أَسْخَطْتُنَّ‎	ʔasḵaṭtunna	أَسْخَطْنَ‎	ʔasḵaṭna		
displease	non-past (imperfect) indicativeالْمُضَارِع الْمَرْفُوع		m		أُسْخِطُ	ʔusḵiṭu	تُسْخِطُ‎	tusḵiṭu	يُسْخِطُ‎	yusḵiṭu			تُسْخِطَانِ‎	tusḵiṭāni	يُسْخِطَانِ‎	yusḵiṭāni			نُسْخِطُ‎	nusḵiṭu	تُسْخِطُونَ‎	tusḵiṭūna	يُسْخِطُونَ‎	yusḵiṭūna		
displease	non-past (imperfect) indicativeالْمُضَارِع الْمَرْفُوع		f		أُسْخِطُ	ʔusḵiṭu	تُسْخِطِينَ‎	tusḵiṭīna	تُسْخِطُ‎	tusḵiṭu			تُسْخِطَانِ‎	tusḵiṭāni	تُسْخِطَانِ‎	tusḵiṭāni			نُسْخِطُ‎	nusḵiṭu	تُسْخِطْنَ‎	tusḵiṭna	يُسْخِطْنَ‎	yusḵiṭna		
displease	subjunctiveالْمُضَارِع الْمَنْصُوب		m		أُسْخِطَ	ʔusḵiṭa	تُسْخِطَ‎	tusḵiṭa	يُسْخِطَ‎	yusḵiṭa			تُسْخِطَا‎	tusḵiṭā	يُسْخِطَا‎	yusḵiṭā			نُسْخِطَ‎	nusḵiṭa	تُسْخِطُوا‎	tusḵiṭū	يُسْخِطُوا‎	yusḵiṭū		
displease	subjunctiveالْمُضَارِع الْمَنْصُوب		f		أُسْخِطَ	ʔusḵiṭa	تُسْخِطِي‎	tusḵiṭī	تُسْخِطَ‎	tusḵiṭa			تُسْخِطَا‎	tusḵiṭā	تُسْخِطَا‎	tusḵiṭā			نُسْخِطَ‎	nusḵiṭa	تُسْخِطْنَ‎	tusḵiṭna	يُسْخِطْنَ‎	yusḵiṭna		
displease	jussiveالْمُضَارِع الْمَجْزُوم		m		أُسْخِطْ	ʔusḵiṭ	تُسْخِطْ‎	tusḵiṭ	يُسْخِطْ‎	yusḵiṭ			تُسْخِطَا‎	tusḵiṭā	يُسْخِطَا‎	yusḵiṭā			نُسْخِطْ‎	nusḵiṭ	تُسْخِطُوا‎	tusḵiṭū	يُسْخِطُوا‎	yusḵiṭū		
displease	jussiveالْمُضَارِع الْمَجْزُوم		f		أُسْخِطْ	ʔusḵiṭ	تُسْخِطِي‎	tusḵiṭī	تُسْخِطْ‎	tusḵiṭ			تُسْخِطَا‎	tusḵiṭā	تُسْخِطَا‎	tusḵiṭā			نُسْخِطْ‎	nusḵiṭ	تُسْخِطْنَ‎	tusḵiṭna	يُسْخِطْنَ‎	yusḵiṭna		
displease	imperativeالْأَمْر		m				أَسْخِطْ	ʔasḵiṭ					أَسْخِطَا‎	ʔasḵiṭā							أَسْخِطُوا‎	ʔasḵiṭū				
displease	imperativeالْأَمْر		f				أَسْخِطِي‎	ʔasḵiṭī					أَسْخِطَا‎	ʔasḵiṭā							أَسْخِطْنَ‎	ʔasḵiṭna				
displease	passive voiceالْفِعْل الْمَجْهُول		passive voiceالْفِعْل الْمَجْهُول		passive voiceالْفِعْل الْمَجْهُول		passive voiceالْفِعْل الْمَجْهُول		passive voiceالْفِعْل الْمَجْهُول		passive voiceالْفِعْل الْمَجْهُول		passive voiceالْفِعْل الْمَجْهُول		passive voiceالْفِعْل الْمَجْهُول		passive voiceالْفِعْل الْمَجْهُول		passive voiceالْفِعْل الْمَجْهُول		passive voiceالْفِعْل الْمَجْهُول		passive voiceالْفِعْل الْمَجْهُول			
displease					singularالْمُفْرَد		singularالْمُفْرَد		singularالْمُفْرَد				dualالْمُثَنَّى		dualالْمُثَنَّى				pluralالْجَمْع		pluralالْجَمْع		pluralالْجَمْع			
displease					1st personالْمُتَكَلِّم		2nd personالْمُخَاطَب		3rd personالْغَائِب				2nd personالْمُخَاطَب		3rd personالْغَائِب				1st personالْمُتَكَلِّم		2nd personالْمُخَاطَب		3rd personالْغَائِب			
displease	past (perfect) indicativeالْمَاضِي		m		أُسْخِطْتُ‎	ʔusḵiṭtu	أُسْخِطْتَ‎	ʔusḵiṭta	أُسْخِطَ	ʔusḵiṭa			أُسْخِطْتُمَا‎	ʔusḵiṭtumā	أُسْخِطَا‎	ʔusḵiṭā			أُسْخِطْنَا‎	ʔusḵiṭnā	أُسْخِطْتُمْ‎	ʔusḵiṭtum	أُسْخِطُوا‎	ʔusḵiṭū		
displease	past (perfect) indicativeالْمَاضِي		f		أُسْخِطْتُ‎	ʔusḵiṭtu	أُسْخِطْتِ‎	ʔusḵiṭti	أُسْخِطَتْ‎	ʔusḵiṭat			أُسْخِطْتُمَا‎	ʔusḵiṭtumā	أُسْخِطَتَا‎	ʔusḵiṭatā			أُسْخِطْنَا‎	ʔusḵiṭnā	أُسْخِطْتُنَّ‎	ʔusḵiṭtunna	أُسْخِطْنَ‎	ʔusḵiṭna		
displease	non-past (imperfect) indicativeالْمُضَارِع الْمَرْفُوع		m		أُسْخَطُ	ʔusḵaṭu	تُسْخَطُ‎	tusḵaṭu	يُسْخَطُ‎	yusḵaṭu			تُسْخَطَانِ‎	tusḵaṭāni	يُسْخَطَانِ‎	yusḵaṭāni			نُسْخَطُ‎	nusḵaṭu	تُسْخَطُونَ‎	tusḵaṭūna	يُسْخَطُونَ‎	yusḵaṭūna		
displease	non-past (imperfect) indicativeالْمُضَارِع الْمَرْفُوع		f		أُسْخَطُ	ʔusḵaṭu	تُسْخَطِينَ‎	tusḵaṭīna	تُسْخَطُ‎	tusḵaṭu			تُسْخَطَانِ‎	tusḵaṭāni	تُسْخَطَانِ‎	tusḵaṭāni			نُسْخَطُ‎	nusḵaṭu	تُسْخَطْنَ‎	tusḵaṭna	يُسْخَطْنَ‎	yusḵaṭna		
displease	subjunctiveالْمُضَارِع الْمَنْصُوب		m		أُسْخَطَ	ʔusḵaṭa	تُسْخَطَ‎	tusḵaṭa	يُسْخَطَ‎	yusḵaṭa			تُسْخَطَا‎	tusḵaṭā	يُسْخَطَا‎	yusḵaṭā			نُسْخَطَ‎	nusḵaṭa	تُسْخَطُوا‎	tusḵaṭū	يُسْخَطُوا‎	yusḵaṭū		
displease	subjunctiveالْمُضَارِع الْمَنْصُوب		f		أُسْخَطَ	ʔusḵaṭa	تُسْخَطِي‎	tusḵaṭī	تُسْخَطَ‎	tusḵaṭa			تُسْخَطَا‎	tusḵaṭā	تُسْخَطَا‎	tusḵaṭā			نُسْخَطَ‎	nusḵaṭa	تُسْخَطْنَ‎	tusḵaṭna	يُسْخَطْنَ‎	yusḵaṭna		
displease	jussiveالْمُضَارِع الْمَجْزُوم		m		أُسْخَطْ	ʔusḵaṭ	تُسْخَطْ‎	tusḵaṭ	يُسْخَطْ‎	yusḵaṭ			تُسْخَطَا‎	tusḵaṭā	يُسْخَطَا‎	yusḵaṭā			نُسْخَطْ‎	nusḵaṭ	تُسْخَطُوا‎	tusḵaṭū	يُسْخَطُوا‎	yusḵaṭū		
displease	jussiveالْمُضَارِع الْمَجْزُوم		f		أُسْخَطْ	ʔusḵaṭ	تُسْخَطِي‎	tusḵaṭī	تُسْخَطْ‎	tusḵaṭ			تُسْخَطَا‎	tusḵaṭā	تُسْخَطَا‎	tusḵaṭā			نُسْخَطْ‎	nusḵaṭ	تُسْخَطْنَ‎	tusḵaṭna	يُسْخَطْنَ‎	yusḵaṭna		
eat	verbal nounsالْمَصَادِر			verbal nounsالْمَصَادِر			verbal nounsالْمَصَادِر			verbal nounsالْمَصَادِر			verbal nounsالْمَصَادِر			verbal nounsالْمَصَادِر			أَكْل or مَأْكَل‎ or 	ʔakl	maʔkal	أَكْل or مَأْكَل‎ or 	ʔakl	maʔkal	أَكْل or مَأْكَل‎ or 	ʔakl	maʔkal	أَكْل or مَأْكَل‎ or 	ʔakl	maʔkal	أَكْل or مَأْكَل‎ or 	ʔakl	maʔkal	أَكْل or مَأْكَل‎ or 	ʔakl	maʔkal	أَكْل or مَأْكَل‎ or 	ʔakl	maʔkal
eat	active participleاِسْم الْفَاعِل			active participleاِسْم الْفَاعِل			active participleاِسْم الْفَاعِل			active participleاِسْم الْفَاعِل			active participleاِسْم الْفَاعِل			active participleاِسْم الْفَاعِل			آكِل‎	ʔākil		آكِل‎	ʔākil		آكِل‎	ʔākil		آكِل‎	ʔākil		آكِل‎	ʔākil		آكِل‎	ʔākil		آكِل‎	ʔākil	
eat	passive participleاِسْم الْمَفْعُول			passive participleاِسْم الْمَفْعُول			passive participleاِسْم الْمَفْعُول			passive participleاِسْم الْمَفْعُول			passive participleاِسْم الْمَفْعُول			passive participleاِسْم الْمَفْعُول			مَأْكُول‎	maʔkūl		مَأْكُول‎	maʔkūl		مَأْكُول‎	maʔkūl		مَأْكُول‎	maʔkūl		مَأْكُول‎	maʔkūl		مَأْكُول‎	maʔkūl		مَأْكُول‎	maʔkūl	
eat	active voiceالْفِعْل الْمَعْلُوم			active voiceالْفِعْل الْمَعْلُوم			active voiceالْفِعْل الْمَعْلُوم			active voiceالْفِعْل الْمَعْلُوم			active voiceالْفِعْل الْمَعْلُوم			active voiceالْفِعْل الْمَعْلُوم			active voiceالْفِعْل الْمَعْلُوم			active voiceالْفِعْل الْمَعْلُوم			active voiceالْفِعْل الْمَعْلُوم			active voiceالْفِعْل الْمَعْلُوم			active voiceالْفِعْل الْمَعْلُوم			active voiceالْفِعْل الْمَعْلُوم					
eat							singularالْمُفْرَد			singularالْمُفْرَد			singularالْمُفْرَد						dualالْمُثَنَّى			dualالْمُثَنَّى						pluralالْجَمْع			pluralالْجَمْع			pluralالْجَمْع					
eat							1st personالْمُتَكَلِّم			2nd personالْمُخَاطَب			3rd personالْغَائِب						2nd personالْمُخَاطَب			3rd personالْغَائِب						1st personالْمُتَكَلِّم			2nd personالْمُخَاطَب			3rd personالْغَائِب					
eat	past (perfect) indicativeالْمَاضِي			m			أَكَلْتُ‎	ʔakaltu		أَكَلْتَ‎	ʔakalta		أَكَلَ	ʔakala					أَكَلْتُمَا‎	ʔakaltumā		أَكَلَا‎	ʔakalā					أَكَلْنَا‎	ʔakalnā		أَكَلْتُمْ‎	ʔakaltum		أَكَلُوا‎	ʔakalū				
eat	past (perfect) indicativeالْمَاضِي			f			أَكَلْتُ‎	ʔakaltu		أَكَلْتِ‎	ʔakalti		أَكَلَتْ‎	ʔakalat					أَكَلْتُمَا‎	ʔakaltumā		أَكَلَتَا‎	ʔakalatā					أَكَلْنَا‎	ʔakalnā		أَكَلْتُنَّ‎	ʔakaltunna		أَكَلْنَ‎	ʔakalna				
eat	non-past (imperfect) indicativeالْمُضَارِع الْمَرْفُوع			m			آكُلُ‎	ʔākulu		تَأْكُلُ‎	taʔkulu		يَأْكُلُ‎	yaʔkulu					تَأْكُلَانِ‎	taʔkulāni		يَأْكُلَانِ‎	yaʔkulāni					نَأْكُلُ‎	naʔkulu		تَأْكُلُونَ‎	taʔkulūna		يَأْكُلُونَ‎	yaʔkulūna				
eat	non-past (imperfect) indicativeالْمُضَارِع الْمَرْفُوع			f			آكُلُ‎	ʔākulu		تَأْكُلِينَ‎	taʔkulīna		تَأْكُلُ‎	taʔkulu					تَأْكُلَانِ‎	taʔkulāni		تَأْكُلَانِ‎	taʔkulāni					نَأْكُلُ‎	naʔkulu		تَأْكُلْنَ‎	taʔkulna		يَأْكُلْنَ‎	yaʔkulna				
eat	subjunctiveالْمُضَارِع الْمَنْصُوب			m			آكُلَ‎	ʔākula		تَأْكُلَ‎	taʔkula		يَأْكُلَ‎	yaʔkula					تَأْكُلَا‎	taʔkulā		يَأْكُلَا‎	yaʔkulā					نَأْكُلَ‎	naʔkula		تَأْكُلُوا‎	taʔkulū		يَأْكُلُوا‎	yaʔkulū				
eat	subjunctiveالْمُضَارِع الْمَنْصُوب			f			آكُلَ‎	ʔākula		تَأْكُلِي‎	taʔkulī		تَأْكُلَ‎	taʔkula					تَأْكُلَا‎	taʔkulā		تَأْكُلَا‎	taʔkulā					نَأْكُلَ‎	naʔkula		تَأْكُلْنَ‎	taʔkulna		يَأْكُلْنَ‎	yaʔkulna				
eat	jussiveالْمُضَارِع الْمَجْزُوم			m			آكُلْ‎	ʔākul		تَأْكُلْ‎	taʔkul		يَأْكُلْ‎	yaʔkul					تَأْكُلَا‎	taʔkulā		يَأْكُلَا‎	yaʔkulā					نَأْكُلْ‎	naʔkul		تَأْكُلُوا‎	taʔkulū		يَأْكُلُوا‎	yaʔkulū				
eat	jussiveالْمُضَارِع الْمَجْزُوم			f			آكُلْ‎	ʔākul		تَأْكُلِي‎	taʔkulī		تَأْكُلْ‎	taʔkul					تَأْكُلَا‎	taʔkulā		تَأْكُلَا‎	taʔkulā					نَأْكُلْ‎	naʔkul		تَأْكُلْنَ‎	taʔkulna		يَأْكُلْنَ‎	yaʔkulna				
eat	imperativeالْأَمْر			m						كُلْ‎	kul								كُلَا‎	kulā											كُلُوا‎	kulū							
eat	imperativeالْأَمْر			f						كُلِي‎	kulī								كُلَا‎	kulā											كُلْنَ‎	kulna							
eat	passive voiceالْفِعْل الْمَجْهُول			passive voiceالْفِعْل الْمَجْهُول			passive voiceالْفِعْل الْمَجْهُول			passive voiceالْفِعْل الْمَجْهُول			passive voiceالْفِعْل الْمَجْهُول			passive voiceالْفِعْل الْمَجْهُول			passive voiceالْفِعْل الْمَجْهُول			passive voiceالْفِعْل الْمَجْهُول			passive voiceالْفِعْل الْمَجْهُول			passive voiceالْفِعْل الْمَجْهُول			passive voiceالْفِعْل الْمَجْهُول			passive voiceالْفِعْل الْمَجْهُول					
eat							singularالْمُفْرَد			singularالْمُفْرَد			singularالْمُفْرَد						dualالْمُثَنَّى			dualالْمُثَنَّى						pluralالْجَمْع			pluralالْجَمْع			pluralالْجَمْع					
eat							1st personالْمُتَكَلِّم			2nd personالْمُخَاطَب			3rd personالْغَائِب						2nd personالْمُخَاطَب			3rd personالْغَائِب						1st personالْمُتَكَلِّم			2nd personالْمُخَاطَب			3rd personالْغَائِب					
eat	past (perfect) indicativeالْمَاضِي			m			أُكِلْتُ‎	ʔukiltu		أُكِلْتَ‎	ʔukilta		أُكِلَ	ʔukila					أُكِلْتُمَا‎	ʔukiltumā		أُكِلَا‎	ʔukilā					أُكِلْنَا‎	ʔukilnā		أُكِلْتُمْ‎	ʔukiltum		أُكِلُوا‎	ʔukilū				
eat	past (perfect) indicativeالْمَاضِي			f			أُكِلْتُ‎	ʔukiltu		أُكِلْتِ‎	ʔukilti		أُكِلَتْ‎	ʔukilat					أُكِلْتُمَا‎	ʔukiltumā		أُكِلَتَا‎	ʔukilatā					أُكِلْنَا‎	ʔukilnā		أُكِلْتُنَّ‎	ʔukiltunna		أُكِلْنَ‎	ʔukilna				
eat	non-past (imperfect) indicativeالْمُضَارِع الْمَرْفُوع			m			أُوكَلُ‎	ʔūkalu		تُؤْكَلُ‎	tuʔkalu		يُؤْكَلُ‎	yuʔkalu					تُؤْكَلَانِ‎	tuʔkalāni		يُؤْكَلَانِ‎	yuʔkalāni					نُؤْكَلُ‎	nuʔkalu		تُؤْكَلُونَ‎	tuʔkalūna		يُؤْكَلُونَ‎	yuʔkalūna				
eat	non-past (imperfect) indicativeالْمُضَارِع الْمَرْفُوع			f			أُوكَلُ‎	ʔūkalu		تُؤْكَلِينَ‎	tuʔkalīna		تُؤْكَلُ‎	tuʔkalu					تُؤْكَلَانِ‎	tuʔkalāni		تُؤْكَلَانِ‎	tuʔkalāni					نُؤْكَلُ‎	nuʔkalu		تُؤْكَلْنَ‎	tuʔkalna		يُؤْكَلْنَ‎	yuʔkalna				
eat	subjunctiveالْمُضَارِع الْمَنْصُوب			m			أُوكَلَ‎	ʔūkala		تُؤْكَلَ‎	tuʔkala		يُؤْكَلَ‎	yuʔkala					تُؤْكَلَا‎	tuʔkalā		يُؤْكَلَا‎	yuʔkalā					نُؤْكَلَ‎	nuʔkala		تُؤْكَلُوا‎	tuʔkalū		يُؤْكَلُوا‎	yuʔkalū				
eat	subjunctiveالْمُضَارِع الْمَنْصُوب			f			أُوكَلَ‎	ʔūkala		تُؤْكَلِي‎	tuʔkalī		تُؤْكَلَ‎	tuʔkala					تُؤْكَلَا‎	tuʔkalā		تُؤْكَلَا‎	tuʔkalā					نُؤْكَلَ‎	nuʔkala		تُؤْكَلْنَ‎	tuʔkalna		يُؤْكَلْنَ‎	yuʔkalna				
eat	jussiveالْمُضَارِع الْمَجْزُوم			m			أُوكَلْ‎	ʔūkal		تُؤْكَلْ‎	tuʔkal		يُؤْكَلْ‎	yuʔkal					تُؤْكَلَا‎	tuʔkalā		يُؤْكَلَا‎	yuʔkalā					نُؤْكَلْ‎	nuʔkal		تُؤْكَلُوا‎	tuʔkalū		يُؤْكَلُوا‎	yuʔkalū				
eat	jussiveالْمُضَارِع الْمَجْزُوم			f			أُوكَلْ‎	ʔūkal		تُؤْكَلِي‎	tuʔkalī		تُؤْكَلْ‎	tuʔkal					تُؤْكَلَا‎	tuʔkalā		تُؤْكَلَا‎	tuʔkalā					نُؤْكَلْ‎	nuʔkal		تُؤْكَلْنَ‎	tuʔkalna		يُؤْكَلْنَ‎	yuʔkalna				
eat	verbal nounالْمَصْدَر		verbal nounالْمَصْدَر		verbal nounالْمَصْدَر		verbal nounالْمَصْدَر		verbal nounالْمَصْدَر		verbal nounالْمَصْدَر		أَكَل	ʔakal	أَكَل	ʔakal	أَكَل	ʔakal	أَكَل	ʔakal	أَكَل	ʔakal	أَكَل	ʔakal	أَكَل	ʔakal
eat	active participleاِسْم الْفَاعِل		active participleاِسْم الْفَاعِل		active participleاِسْم الْفَاعِل		active participleاِسْم الْفَاعِل		active participleاِسْم الْفَاعِل		active participleاِسْم الْفَاعِل		آكِل‎	ʔākil	آكِل‎	ʔākil	آكِل‎	ʔākil	آكِل‎	ʔākil	آكِل‎	ʔākil	آكِل‎	ʔākil	آكِل‎	ʔākil
eat	active voiceالْفِعْل الْمَعْلُوم		active voiceالْفِعْل الْمَعْلُوم		active voiceالْفِعْل الْمَعْلُوم		active voiceالْفِعْل الْمَعْلُوم		active voiceالْفِعْل الْمَعْلُوم		active voiceالْفِعْل الْمَعْلُوم		active voiceالْفِعْل الْمَعْلُوم		active voiceالْفِعْل الْمَعْلُوم		active voiceالْفِعْل الْمَعْلُوم		active voiceالْفِعْل الْمَعْلُوم		active voiceالْفِعْل الْمَعْلُوم		active voiceالْفِعْل الْمَعْلُوم			
eat					singularالْمُفْرَد		singularالْمُفْرَد		singularالْمُفْرَد				dualالْمُثَنَّى		dualالْمُثَنَّى				pluralالْجَمْع		pluralالْجَمْع		pluralالْجَمْع			
eat					1st personالْمُتَكَلِّم		2nd personالْمُخَاطَب		3rd personالْغَائِب				2nd personالْمُخَاطَب		3rd personالْغَائِب				1st personالْمُتَكَلِّم		2nd personالْمُخَاطَب		3rd personالْغَائِب			
eat	past (perfect) indicativeالْمَاضِي		m		أَكِلْتُ‎	ʔakiltu	أَكِلْتَ‎	ʔakilta	أَكِلَ	ʔakila			أَكِلْتُمَا‎	ʔakiltumā	أَكِلَا‎	ʔakilā			أَكِلْنَا‎	ʔakilnā	أَكِلْتُمْ‎	ʔakiltum	أَكِلُوا‎	ʔakilū		
eat	past (perfect) indicativeالْمَاضِي		f		أَكِلْتُ‎	ʔakiltu	أَكِلْتِ‎	ʔakilti	أَكِلَتْ‎	ʔakilat			أَكِلْتُمَا‎	ʔakiltumā	أَكِلَتَا‎	ʔakilatā			أَكِلْنَا‎	ʔakilnā	أَكِلْتُنَّ‎	ʔakiltunna	أَكِلْنَ‎	ʔakilna		
eat	non-past (imperfect) indicativeالْمُضَارِع الْمَرْفُوع		m		آكَلُ‎	ʔākalu	تَأْكَلُ‎	taʔkalu	يَأْكَلُ‎	yaʔkalu			تَأْكَلَانِ‎	taʔkalāni	يَأْكَلَانِ‎	yaʔkalāni			نَأْكَلُ‎	naʔkalu	تَأْكَلُونَ‎	taʔkalūna	يَأْكَلُونَ‎	yaʔkalūna		
eat	non-past (imperfect) indicativeالْمُضَارِع الْمَرْفُوع		f		آكَلُ‎	ʔākalu	تَأْكَلِينَ‎	taʔkalīna	تَأْكَلُ‎	taʔkalu			تَأْكَلَانِ‎	taʔkalāni	تَأْكَلَانِ‎	taʔkalāni			نَأْكَلُ‎	naʔkalu	تَأْكَلْنَ‎	taʔkalna	يَأْكَلْنَ‎	yaʔkalna		
eat	subjunctiveالْمُضَارِع الْمَنْصُوب		m		آكَلَ‎	ʔākala	تَأْكَلَ‎	taʔkala	يَأْكَلَ‎	yaʔkala			تَأْكَلَا‎	taʔkalā	يَأْكَلَا‎	yaʔkalā			نَأْكَلَ‎	naʔkala	تَأْكَلُوا‎	taʔkalū	يَأْكَلُوا‎	yaʔkalū		
eat	subjunctiveالْمُضَارِع الْمَنْصُوب		f		آكَلَ‎	ʔākala	تَأْكَلِي‎	taʔkalī	تَأْكَلَ‎	taʔkala			تَأْكَلَا‎	taʔkalā	تَأْكَلَا‎	taʔkalā			نَأْكَلَ‎	naʔkala	تَأْكَلْنَ‎	taʔkalna	يَأْكَلْنَ‎	yaʔkalna		
eat	jussiveالْمُضَارِع الْمَجْزُوم		m		آكَلْ‎	ʔākal	تَأْكَلْ‎	taʔkal	يَأْكَلْ‎	yaʔkal			تَأْكَلَا‎	taʔkalā	يَأْكَلَا‎	yaʔkalā			نَأْكَلْ‎	naʔkal	تَأْكَلُوا‎	taʔkalū	يَأْكَلُوا‎	yaʔkalū		
eat	jussiveالْمُضَارِع الْمَجْزُوم		f		آكَلْ‎	ʔākal	تَأْكَلِي‎	taʔkalī	تَأْكَلْ‎	taʔkal			تَأْكَلَا‎	taʔkalā	تَأْكَلَا‎	taʔkalā			نَأْكَلْ‎	naʔkal	تَأْكَلْنَ‎	taʔkalna	يَأْكَلْنَ‎	yaʔkalna		
eat	imperativeالْأَمْر		m				كَلْ‎	kal					كَلَا‎	kalā							كَلُوا‎	kalū				
eat	imperativeالْأَمْر		f				كَلِي‎	kalī					كَلَا‎	kalā							كَلْنَ‎	kalna				
eat	verbal nounالْمَصْدَر		verbal nounالْمَصْدَر		verbal nounالْمَصْدَر		verbal nounالْمَصْدَر		verbal nounالْمَصْدَر		verbal nounالْمَصْدَر		تَأْكِيل‎	taʔkīl	تَأْكِيل‎	taʔkīl	تَأْكِيل‎	taʔkīl	تَأْكِيل‎	taʔkīl	تَأْكِيل‎	taʔkīl	تَأْكِيل‎	taʔkīl	تَأْكِيل‎	taʔkīl
eat	active participleاِسْم الْفَاعِل		active participleاِسْم الْفَاعِل		active participleاِسْم الْفَاعِل		active participleاِسْم الْفَاعِل		active participleاِسْم الْفَاعِل		active participleاِسْم الْفَاعِل		مُؤَكِّل‎	muʔakkil	مُؤَكِّل‎	muʔakkil	مُؤَكِّل‎	muʔakkil	مُؤَكِّل‎	muʔakkil	مُؤَكِّل‎	muʔakkil	مُؤَكِّل‎	muʔakkil	مُؤَكِّل‎	muʔakkil
eat	passive participleاِسْم الْمَفْعُول		passive participleاِسْم الْمَفْعُول		passive participleاِسْم الْمَفْعُول		passive participleاِسْم الْمَفْعُول		passive participleاِسْم الْمَفْعُول		passive participleاِسْم الْمَفْعُول		مُؤَكَّل‎	muʔakkal	مُؤَكَّل‎	muʔakkal	مُؤَكَّل‎	muʔakkal	مُؤَكَّل‎	muʔakkal	مُؤَكَّل‎	muʔakkal	مُؤَكَّل‎	muʔakkal	مُؤَكَّل‎	muʔakkal
eat	active voiceالْفِعْل الْمَعْلُوم		active voiceالْفِعْل الْمَعْلُوم		active voiceالْفِعْل الْمَعْلُوم		active voiceالْفِعْل الْمَعْلُوم		active voiceالْفِعْل الْمَعْلُوم		active voiceالْفِعْل الْمَعْلُوم		active voiceالْفِعْل الْمَعْلُوم		active voiceالْفِعْل الْمَعْلُوم		active voiceالْفِعْل الْمَعْلُوم		active voiceالْفِعْل الْمَعْلُوم		active voiceالْفِعْل الْمَعْلُوم		active voiceالْفِعْل الْمَعْلُوم			
eat					singularالْمُفْرَد		singularالْمُفْرَد		singularالْمُفْرَد				dualالْمُثَنَّى		dualالْمُثَنَّى				pluralالْجَمْع		pluralالْجَمْع		pluralالْجَمْع			
eat					1st personالْمُتَكَلِّم		2nd personالْمُخَاطَب		3rd personالْغَائِب				2nd personالْمُخَاطَب		3rd personالْغَائِب				1st personالْمُتَكَلِّم		2nd personالْمُخَاطَب		3rd personالْغَائِب			
eat	past (perfect) indicativeالْمَاضِي		m		أَكَّلْتُ‎	ʔakkaltu	أَكَّلْتَ‎	ʔakkalta	أَكَّلَ	ʔakkala			أَكَّلْتُمَا‎	ʔakkaltumā	أَكَّلَا‎	ʔakkalā			أَكَّلْنَا‎	ʔakkalnā	أَكَّلْتُمْ‎	ʔakkaltum	أَكَّلُوا‎	ʔakkalū		
eat	past (perfect) indicativeالْمَاضِي		f		أَكَّلْتُ‎	ʔakkaltu	أَكَّلْتِ‎	ʔakkalti	أَكَّلَتْ‎	ʔakkalat			أَكَّلْتُمَا‎	ʔakkaltumā	أَكَّلَتَا‎	ʔakkalatā			أَكَّلْنَا‎	ʔakkalnā	أَكَّلْتُنَّ‎	ʔakkaltunna	أَكَّلْنَ‎	ʔakkalna		
eat	non-past (imperfect) indicativeالْمُضَارِع الْمَرْفُوع		m		أُؤَكِّلُ‎	ʔuʔakkilu	تُؤَكِّلُ‎	tuʔakkilu	يُؤَكِّلُ‎	yuʔakkilu			تُؤَكِّلَانِ‎	tuʔakkilāni	يُؤَكِّلَانِ‎	yuʔakkilāni			نُؤَكِّلُ‎	nuʔakkilu	تُؤَكِّلُونَ‎	tuʔakkilūna	يُؤَكِّلُونَ‎	yuʔakkilūna		
eat	non-past (imperfect) indicativeالْمُضَارِع الْمَرْفُوع		f		أُؤَكِّلُ‎	ʔuʔakkilu	تُؤَكِّلِينَ‎	tuʔakkilīna	تُؤَكِّلُ‎	tuʔakkilu			تُؤَكِّلَانِ‎	tuʔakkilāni	تُؤَكِّلَانِ‎	tuʔakkilāni			نُؤَكِّلُ‎	nuʔakkilu	تُؤَكِّلْنَ‎	tuʔakkilna	يُؤَكِّلْنَ‎	yuʔakkilna		
eat	subjunctiveالْمُضَارِع الْمَنْصُوب		m		أُؤَكِّلَ‎	ʔuʔakkila	تُؤَكِّلَ‎	tuʔakkila	يُؤَكِّلَ‎	yuʔakkila			تُؤَكِّلَا‎	tuʔakkilā	يُؤَكِّلَا‎	yuʔakkilā			نُؤَكِّلَ‎	nuʔakkila	تُؤَكِّلُوا‎	tuʔakkilū	يُؤَكِّلُوا‎	yuʔakkilū		
eat	subjunctiveالْمُضَارِع الْمَنْصُوب		f		أُؤَكِّلَ‎	ʔuʔakkila	تُؤَكِّلِي‎	tuʔakkilī	تُؤَكِّلَ‎	tuʔakkila			تُؤَكِّلَا‎	tuʔakkilā	تُؤَكِّلَا‎	tuʔakkilā			نُؤَكِّلَ‎	nuʔakkila	تُؤَكِّلْنَ‎	tuʔakkilna	يُؤَكِّلْنَ‎	yuʔakkilna		
eat	jussiveالْمُضَارِع الْمَجْزُوم		m		أُؤَكِّلْ‎	ʔuʔakkil	تُؤَكِّلْ‎	tuʔakkil	يُؤَكِّلْ‎	yuʔakkil			تُؤَكِّلَا‎	tuʔakkilā	يُؤَكِّلَا‎	yuʔakkilā			نُؤَكِّلْ‎	nuʔakkil	تُؤَكِّلُوا‎	tuʔakkilū	يُؤَكِّلُوا‎	yuʔakkilū		
eat	jussiveالْمُضَارِع الْمَجْزُوم		f		أُؤَكِّلْ‎	ʔuʔakkil	تُؤَكِّلِي‎	tuʔakkilī	تُؤَكِّلْ‎	tuʔakkil			تُؤَكِّلَا‎	tuʔakkilā	تُؤَكِّلَا‎	tuʔakkilā			نُؤَكِّلْ‎	nuʔakkil	تُؤَكِّلْنَ‎	tuʔakkilna	يُؤَكِّلْنَ‎	yuʔakkilna		
eat	imperativeالْأَمْر		m				أَكِّلْ	ʔakkil					أَكِّلَا‎	ʔakkilā							أَكِّلُوا‎	ʔakkilū				
eat	imperativeالْأَمْر		f				أَكِّلِي‎	ʔakkilī					أَكِّلَا‎	ʔakkilā							أَكِّلْنَ‎	ʔakkilna				
eat	passive voiceالْفِعْل الْمَجْهُول		passive voiceالْفِعْل الْمَجْهُول		passive voiceالْفِعْل الْمَجْهُول		passive voiceالْفِعْل الْمَجْهُول		passive voiceالْفِعْل الْمَجْهُول		passive voiceالْفِعْل الْمَجْهُول		passive voiceالْفِعْل الْمَجْهُول		passive voiceالْفِعْل الْمَجْهُول		passive voiceالْفِعْل الْمَجْهُول		passive voiceالْفِعْل الْمَجْهُول		passive voiceالْفِعْل الْمَجْهُول		passive voiceالْفِعْل الْمَجْهُول			
eat					singularالْمُفْرَد		singularالْمُفْرَد		singularالْمُفْرَد				dualالْمُثَنَّى		dualالْمُثَنَّى				pluralالْجَمْع		pluralالْجَمْع		pluralالْجَمْع			
eat					1st personالْمُتَكَلِّم		2nd personالْمُخَاطَب		3rd personالْغَائِب				2nd personالْمُخَاطَب		3rd personالْغَائِب				1st personالْمُتَكَلِّم		2nd personالْمُخَاطَب		3rd personالْغَائِب			
eat	past (perfect) indicativeالْمَاضِي		m		أُكِّلْتُ‎	ʔukkiltu	أُكِّلْتَ‎	ʔukkilta	أُكِّلَ	ʔukkila			أُكِّلْتُمَا‎	ʔukkiltumā	أُكِّلَا‎	ʔukkilā			أُكِّلْنَا‎	ʔukkilnā	أُكِّلْتُمْ‎	ʔukkiltum	أُكِّلُوا‎	ʔukkilū		
eat	past (perfect) indicativeالْمَاضِي		f		أُكِّلْتُ‎	ʔukkiltu	أُكِّلْتِ‎	ʔukkilti	أُكِّلَتْ‎	ʔukkilat			أُكِّلْتُمَا‎	ʔukkiltumā	أُكِّلَتَا‎	ʔukkilatā			أُكِّلْنَا‎	ʔukkilnā	أُكِّلْتُنَّ‎	ʔukkiltunna	أُكِّلْنَ‎	ʔukkilna		
eat	non-past (imperfect) indicativeالْمُضَارِع الْمَرْفُوع		m		أُؤَكَّلُ‎	ʔuʔakkalu	تُؤَكَّلُ‎	tuʔakkalu	يُؤَكَّلُ‎	yuʔakkalu			تُؤَكَّلَانِ‎	tuʔakkalāni	يُؤَكَّلَانِ‎	yuʔakkalāni			نُؤَكَّلُ‎	nuʔakkalu	تُؤَكَّلُونَ‎	tuʔakkalūna	يُؤَكَّلُونَ‎	yuʔakkalūna		
eat	non-past (imperfect) indicativeالْمُضَارِع الْمَرْفُوع		f		أُؤَكَّلُ‎	ʔuʔakkalu	تُؤَكَّلِينَ‎	tuʔakkalīna	تُؤَكَّلُ‎	tuʔakkalu			تُؤَكَّلَانِ‎	tuʔakkalāni	تُؤَكَّلَانِ‎	tuʔakkalāni			نُؤَكَّلُ‎	nuʔakkalu	تُؤَكَّلْنَ‎	tuʔakkalna	يُؤَكَّلْنَ‎	yuʔakkalna		
eat	subjunctiveالْمُضَارِع الْمَنْصُوب		m		أُؤَكَّلَ‎	ʔuʔakkala	تُؤَكَّلَ‎	tuʔakkala	يُؤَكَّلَ‎	yuʔakkala			تُؤَكَّلَا‎	tuʔakkalā	يُؤَكَّلَا‎	yuʔakkalā			نُؤَكَّلَ‎	nuʔakkala	تُؤَكَّلُوا‎	tuʔakkalū	يُؤَكَّلُوا‎	yuʔakkalū		
eat	subjunctiveالْمُضَارِع الْمَنْصُوب		f		أُؤَكَّلَ‎	ʔuʔakkala	تُؤَكَّلِي‎	tuʔakkalī	تُؤَكَّلَ‎	tuʔakkala			تُؤَكَّلَا‎	tuʔakkalā	تُؤَكَّلَا‎	tuʔakkalā			نُؤَكَّلَ‎	nuʔakkala	تُؤَكَّلْنَ‎	tuʔakkalna	يُؤَكَّلْنَ‎	yuʔakkalna		
eat	jussiveالْمُضَارِع الْمَجْزُوم		m		أُؤَكَّلْ‎	ʔuʔakkal	تُؤَكَّلْ‎	tuʔakkal	يُؤَكَّلْ‎	yuʔakkal			تُؤَكَّلَا‎	tuʔakkalā	يُؤَكَّلَا‎	yuʔakkalā			نُؤَكَّلْ‎	nuʔakkal	تُؤَكَّلُوا‎	tuʔakkalū	يُؤَكَّلُوا‎	yuʔakkalū		
eat	jussiveالْمُضَارِع الْمَجْزُوم		f		أُؤَكَّلْ‎	ʔuʔakkal	تُؤَكَّلِي‎	tuʔakkalī	تُؤَكَّلْ‎	tuʔakkal			تُؤَكَّلَا‎	tuʔakkalā	تُؤَكَّلَا‎	tuʔakkalā			نُؤَكَّلْ‎	nuʔakkal	تُؤَكَّلْنَ‎	tuʔakkalna	يُؤَكَّلْنَ‎	yuʔakkalna		
endure	verbal nounالْمَصْدَر		verbal nounالْمَصْدَر		verbal nounالْمَصْدَر		verbal nounالْمَصْدَر		verbal nounالْمَصْدَر		verbal nounالْمَصْدَر		تَحَمُّل	taḥammul	تَحَمُّل	taḥammul	تَحَمُّل	taḥammul	تَحَمُّل	taḥammul	تَحَمُّل	taḥammul	تَحَمُّل	taḥammul	تَحَمُّل	taḥammul
endure	active participleاِسْم الْفَاعِل		active participleاِسْم الْفَاعِل		active participleاِسْم الْفَاعِل		active participleاِسْم الْفَاعِل		active participleاِسْم الْفَاعِل		active participleاِسْم الْفَاعِل		مُتَحَمِّل‎	mutaḥammil	مُتَحَمِّل‎	mutaḥammil	مُتَحَمِّل‎	mutaḥammil	مُتَحَمِّل‎	mutaḥammil	مُتَحَمِّل‎	mutaḥammil	مُتَحَمِّل‎	mutaḥammil	مُتَحَمِّل‎	mutaḥammil
endure	passive participleاِسْم الْمَفْعُول		passive participleاِسْم الْمَفْعُول		passive participleاِسْم الْمَفْعُول		passive participleاِسْم الْمَفْعُول		passive participleاِسْم الْمَفْعُول		passive participleاِسْم الْمَفْعُول		مُتَحَمَّل‎	mutaḥammal	مُتَحَمَّل‎	mutaḥammal	مُتَحَمَّل‎	mutaḥammal	مُتَحَمَّل‎	mutaḥammal	مُتَحَمَّل‎	mutaḥammal	مُتَحَمَّل‎	mutaḥammal	مُتَحَمَّل‎	mutaḥammal
endure	active voiceالْفِعْل الْمَعْلُوم		active voiceالْفِعْل الْمَعْلُوم		active voiceالْفِعْل الْمَعْلُوم		active voiceالْفِعْل الْمَعْلُوم		active voiceالْفِعْل الْمَعْلُوم		active voiceالْفِعْل الْمَعْلُوم		active voiceالْفِعْل الْمَعْلُوم		active voiceالْفِعْل الْمَعْلُوم		active voiceالْفِعْل الْمَعْلُوم		active voiceالْفِعْل الْمَعْلُوم		active voiceالْفِعْل الْمَعْلُوم		active voiceالْفِعْل الْمَعْلُوم			
endure					singularالْمُفْرَد		singularالْمُفْرَد		singularالْمُفْرَد				dualالْمُثَنَّى		dualالْمُثَنَّى				pluralالْجَمْع		pluralالْجَمْع		pluralالْجَمْع			
endure					1st personالْمُتَكَلِّم		2nd personالْمُخَاطَب		3rd personالْغَائِب				2nd personالْمُخَاطَب		3rd personالْغَائِب				1st personالْمُتَكَلِّم		2nd personالْمُخَاطَب		3rd personالْغَائِب			
endure	past (perfect) indicativeالْمَاضِي		m		تَحَمَّلْتُ‎	taḥammaltu	تَحَمَّلْتَ‎	taḥammalta	تَحَمَّلَ	taḥammala			تَحَمَّلْتُمَا‎	taḥammaltumā	تَحَمَّلَا‎	taḥammalā			تَحَمَّلْنَا‎	taḥammalnā	تَحَمَّلْتُمْ‎	taḥammaltum	تَحَمَّلُوا‎	taḥammalū		
endure	past (perfect) indicativeالْمَاضِي		f		تَحَمَّلْتُ‎	taḥammaltu	تَحَمَّلْتِ‎	taḥammalti	تَحَمَّلَتْ‎	taḥammalat			تَحَمَّلْتُمَا‎	taḥammaltumā	تَحَمَّلَتَا‎	taḥammalatā			تَحَمَّلْنَا‎	taḥammalnā	تَحَمَّلْتُنَّ‎	taḥammaltunna	تَحَمَّلْنَ‎	taḥammalna		
endure	non-past (imperfect) indicativeالْمُضَارِع الْمَرْفُوع		m		أَتَحَمَّلُ‎	ʔataḥammalu	تَتَحَمَّلُ‎	tataḥammalu	يَتَحَمَّلُ‎	yataḥammalu			تَتَحَمَّلَانِ‎	tataḥammalāni	يَتَحَمَّلَانِ‎	yataḥammalāni			نَتَحَمَّلُ‎	nataḥammalu	تَتَحَمَّلُونَ‎	tataḥammalūna	يَتَحَمَّلُونَ‎	yataḥammalūna		
endure	non-past (imperfect) indicativeالْمُضَارِع الْمَرْفُوع		f		أَتَحَمَّلُ‎	ʔataḥammalu	تَتَحَمَّلِينَ‎	tataḥammalīna	تَتَحَمَّلُ‎	tataḥammalu			تَتَحَمَّلَانِ‎	tataḥammalāni	تَتَحَمَّلَانِ‎	tataḥammalāni			نَتَحَمَّلُ‎	nataḥammalu	تَتَحَمَّلْنَ‎	tataḥammalna	يَتَحَمَّلْنَ‎	yataḥammalna		
endure	subjunctiveالْمُضَارِع الْمَنْصُوب		m		أَتَحَمَّلَ‎	ʔataḥammala	تَتَحَمَّلَ‎	tataḥammala	يَتَحَمَّلَ‎	yataḥammala			تَتَحَمَّلَا‎	tataḥammalā	يَتَحَمَّلَا‎	yataḥammalā			نَتَحَمَّلَ‎	nataḥammala	تَتَحَمَّلُوا‎	tataḥammalū	يَتَحَمَّلُوا‎	yataḥammalū		
endure	subjunctiveالْمُضَارِع الْمَنْصُوب		f		أَتَحَمَّلَ‎	ʔataḥammala	تَتَحَمَّلِي‎	tataḥammalī	تَتَحَمَّلَ‎	tataḥammala			تَتَحَمَّلَا‎	tataḥammalā	تَتَحَمَّلَا‎	tataḥammalā			نَتَحَمَّلَ‎	nataḥammala	تَتَحَمَّلْنَ‎	tataḥammalna	يَتَحَمَّلْنَ‎	yataḥammalna		
endure	jussiveالْمُضَارِع الْمَجْزُوم		m		أَتَحَمَّلْ‎	ʔataḥammal	تَتَحَمَّلْ‎	tataḥammal	يَتَحَمَّلْ‎	yataḥammal			تَتَحَمَّلَا‎	tataḥammalā	يَتَحَمَّلَا‎	yataḥammalā			نَتَحَمَّلْ‎	nataḥammal	تَتَحَمَّلُوا‎	tataḥammalū	يَتَحَمَّلُوا‎	yataḥammalū		
endure	jussiveالْمُضَارِع الْمَجْزُوم		f		أَتَحَمَّلْ‎	ʔataḥammal	تَتَحَمَّلِي‎	tataḥammalī	تَتَحَمَّلْ‎	tataḥammal			تَتَحَمَّلَا‎	tataḥammalā	تَتَحَمَّلَا‎	tataḥammalā			نَتَحَمَّلْ‎	nataḥammal	تَتَحَمَّلْنَ‎	tataḥammalna	يَتَحَمَّلْنَ‎	yataḥammalna		
endure	imperativeالْأَمْر		m				تَحَمَّلْ	taḥammal					تَحَمَّلَا‎	taḥammalā							تَحَمَّلُوا‎	taḥammalū				
endure	imperativeالْأَمْر		f				تَحَمَّلِي‎	taḥammalī					تَحَمَّلَا‎	taḥammalā							تَحَمَّلْنَ‎	taḥammalna				
endure	passive voiceالْفِعْل الْمَجْهُول		passive voiceالْفِعْل الْمَجْهُول		passive voiceالْفِعْل الْمَجْهُول		passive voiceالْفِعْل الْمَجْهُول		passive voiceالْفِعْل الْمَجْهُول		passive voiceالْفِعْل الْمَجْهُول		passive voiceالْفِعْل الْمَجْهُول		passive voiceالْفِعْل الْمَجْهُول		passive voiceالْفِعْل الْمَجْهُول		passive voiceالْفِعْل الْمَجْهُول		passive voiceالْفِعْل الْمَجْهُول		passive voiceالْفِعْل الْمَجْهُول			
endure					singularالْمُفْرَد		singularالْمُفْرَد		singularالْمُفْرَد				dualالْمُثَنَّى		dualالْمُثَنَّى				pluralالْجَمْع		pluralالْجَمْع		pluralالْجَمْع			
endure					1st personالْمُتَكَلِّم		2nd personالْمُخَاطَب		3rd personالْغَائِب				2nd personالْمُخَاطَب		3rd personالْغَائِب				1st personالْمُتَكَلِّم		2nd personالْمُخَاطَب		3rd personالْغَائِب			
endure	past (perfect) indicativeالْمَاضِي		m		تُحُمِّلْتُ‎	tuḥummiltu	تُحُمِّلْتَ‎	tuḥummilta	تُحُمِّلَ	tuḥummila			تُحُمِّلْتُمَا‎	tuḥummiltumā	تُحُمِّلَا‎	tuḥummilā			تُحُمِّلْنَا‎	tuḥummilnā	تُحُمِّلْتُمْ‎	tuḥummiltum	تُحُمِّلُوا‎	tuḥummilū		
endure	past (perfect) indicativeالْمَاضِي		f		تُحُمِّلْتُ‎	tuḥummiltu	تُحُمِّلْتِ‎	tuḥummilti	تُحُمِّلَتْ‎	tuḥummilat			تُحُمِّلْتُمَا‎	tuḥummiltumā	تُحُمِّلَتَا‎	tuḥummilatā			تُحُمِّلْنَا‎	tuḥummilnā	تُحُمِّلْتُنَّ‎	tuḥummiltunna	تُحُمِّلْنَ‎	tuḥummilna		
endure	non-past (imperfect) indicativeالْمُضَارِع الْمَرْفُوع		m		أُتَحَمَّلُ‎	ʔutaḥammalu	تُتَحَمَّلُ‎	tutaḥammalu	يُتَحَمَّلُ‎	yutaḥammalu			تُتَحَمَّلَانِ‎	tutaḥammalāni	يُتَحَمَّلَانِ‎	yutaḥammalāni			نُتَحَمَّلُ‎	nutaḥammalu	تُتَحَمَّلُونَ‎	tutaḥammalūna	يُتَحَمَّلُونَ‎	yutaḥammalūna		
endure	non-past (imperfect) indicativeالْمُضَارِع الْمَرْفُوع		f		أُتَحَمَّلُ‎	ʔutaḥammalu	تُتَحَمَّلِينَ‎	tutaḥammalīna	تُتَحَمَّلُ‎	tutaḥammalu			تُتَحَمَّلَانِ‎	tutaḥammalāni	تُتَحَمَّلَانِ‎	tutaḥammalāni			نُتَحَمَّلُ‎	nutaḥammalu	تُتَحَمَّلْنَ‎	tutaḥammalna	يُتَحَمَّلْنَ‎	yutaḥammalna		
endure	subjunctiveالْمُضَارِع الْمَنْصُوب		m		أُتَحَمَّلَ‎	ʔutaḥammala	تُتَحَمَّلَ‎	tutaḥammala	يُتَحَمَّلَ‎	yutaḥammala			تُتَحَمَّلَا‎	tutaḥammalā	يُتَحَمَّلَا‎	yutaḥammalā			نُتَحَمَّلَ‎	nutaḥammala	تُتَحَمَّلُوا‎	tutaḥammalū	يُتَحَمَّلُوا‎	yutaḥammalū		
endure	subjunctiveالْمُضَارِع الْمَنْصُوب		f		أُتَحَمَّلَ‎	ʔutaḥammala	تُتَحَمَّلِي‎	tutaḥammalī	تُتَحَمَّلَ‎	tutaḥammala			تُتَحَمَّلَا‎	tutaḥammalā	تُتَحَمَّلَا‎	tutaḥammalā			نُتَحَمَّلَ‎	nutaḥammala	تُتَحَمَّلْنَ‎	tutaḥammalna	يُتَحَمَّلْنَ‎	yutaḥammalna		
endure	jussiveالْمُضَارِع الْمَجْزُوم		m		أُتَحَمَّلْ‎	ʔutaḥammal	تُتَحَمَّلْ‎	tutaḥammal	يُتَحَمَّلْ‎	yutaḥammal			تُتَحَمَّلَا‎	tutaḥammalā	يُتَحَمَّلَا‎	yutaḥammalā			نُتَحَمَّلْ‎	nutaḥammal	تُتَحَمَّلُوا‎	tutaḥammalū	يُتَحَمَّلُوا‎	yutaḥammalū		
endure	jussiveالْمُضَارِع الْمَجْزُوم		f		أُتَحَمَّلْ‎	ʔutaḥammal	تُتَحَمَّلِي‎	tutaḥammalī	تُتَحَمَّلْ‎	tutaḥammal			تُتَحَمَّلَا‎	tutaḥammalā	تُتَحَمَّلَا‎	tutaḥammalā			نُتَحَمَّلْ‎	nutaḥammal	تُتَحَمَّلْنَ‎	tutaḥammalna	يُتَحَمَّلْنَ‎	yutaḥammalna		
fall	verbal nounالْمَصْدَر		verbal nounالْمَصْدَر		verbal nounالْمَصْدَر		verbal nounالْمَصْدَر		verbal nounالْمَصْدَر		verbal nounالْمَصْدَر		وُقُوع‎	wuqūʕ	وُقُوع‎	wuqūʕ	وُقُوع‎	wuqūʕ	وُقُوع‎	wuqūʕ	وُقُوع‎	wuqūʕ	وُقُوع‎	wuqūʕ	وُقُوع‎	wuqūʕ
fall	active participleاِسْم الْفَاعِل		active participleاِسْم الْفَاعِل		active participleاِسْم الْفَاعِل		active participleاِسْم الْفَاعِل		active participleاِسْم الْفَاعِل		active participleاِسْم الْفَاعِل		وَاقِع‎	wāqiʕ	وَاقِع‎	wāqiʕ	وَاقِع‎	wāqiʕ	وَاقِع‎	wāqiʕ	وَاقِع‎	wāqiʕ	وَاقِع‎	wāqiʕ	وَاقِع‎	wāqiʕ
fall	passive participleاِسْم الْمَفْعُول		passive participleاِسْم الْمَفْعُول		passive participleاِسْم الْمَفْعُول		passive participleاِسْم الْمَفْعُول		passive participleاِسْم الْمَفْعُول		passive participleاِسْم الْمَفْعُول		مَوْقُوع‎	mawqūʕ	مَوْقُوع‎	mawqūʕ	مَوْقُوع‎	mawqūʕ	مَوْقُوع‎	mawqūʕ	مَوْقُوع‎	mawqūʕ	مَوْقُوع‎	mawqūʕ	مَوْقُوع‎	mawqūʕ
fall	active voiceالْفِعْل الْمَعْلُوم		active voiceالْفِعْل الْمَعْلُوم		active voiceالْفِعْل الْمَعْلُوم		active voiceالْفِعْل الْمَعْلُوم		active voiceالْفِعْل الْمَعْلُوم		active voiceالْفِعْل الْمَعْلُوم		active voiceالْفِعْل الْمَعْلُوم		active voiceالْفِعْل الْمَعْلُوم		active voiceالْفِعْل الْمَعْلُوم		active voiceالْفِعْل الْمَعْلُوم		active voiceالْفِعْل الْمَعْلُوم		active voiceالْفِعْل الْمَعْلُوم			
fall					singularالْمُفْرَد		singularالْمُفْرَد		singularالْمُفْرَد				dualالْمُثَنَّى		dualالْمُثَنَّى				pluralالْجَمْع		pluralالْجَمْع		pluralالْجَمْع			
fall					1st personالْمُتَكَلِّم		2nd personالْمُخَاطَب		3rd personالْغَائِب				2nd personالْمُخَاطَب		3rd personالْغَائِب				1st personالْمُتَكَلِّم		2nd personالْمُخَاطَب		3rd personالْغَائِب			
fall	past (perfect) indicativeالْمَاضِي		m		وَقَعْتُ‎	waqaʕtu	وَقَعْتَ‎	waqaʕta	وَقَعَ	waqaʕa			وَقَعْتُمَا‎	waqaʕtumā	وَقَعَا‎	waqaʕā			وَقَعْنَا‎	waqaʕnā	وَقَعْتُمْ‎	waqaʕtum	وَقَعُوا‎	waqaʕū		
fall	past (perfect) indicativeالْمَاضِي		f		وَقَعْتُ‎	waqaʕtu	وَقَعْتِ‎	waqaʕti	وَقَعَتْ‎	waqaʕat			وَقَعْتُمَا‎	waqaʕtumā	وَقَعَتَا‎	waqaʕatā			وَقَعْنَا‎	waqaʕnā	وَقَعْتُنَّ‎	waqaʕtunna	وَقَعْنَ‎	waqaʕna		
fall	non-past (imperfect) indicativeالْمُضَارِع الْمَرْفُوع		m		أَقَعُ‎	ʔaqaʕu	تَقَعُ‎	taqaʕu	يَقَعُ‎	yaqaʕu			تَقَعَانِ‎	taqaʕāni	يَقَعَانِ‎	yaqaʕāni			نَقَعُ‎	naqaʕu	تَقَعُونَ‎	taqaʕūna	يَقَعُونَ‎	yaqaʕūna		
fall	non-past (imperfect) indicativeالْمُضَارِع الْمَرْفُوع		f		أَقَعُ‎	ʔaqaʕu	تَقَعِينَ‎	taqaʕīna	تَقَعُ‎	taqaʕu			تَقَعَانِ‎	taqaʕāni	تَقَعَانِ‎	taqaʕāni			نَقَعُ‎	naqaʕu	تَقَعْنَ‎	taqaʕna	يَقَعْنَ‎	yaqaʕna		
fall	subjunctiveالْمُضَارِع الْمَنْصُوب		m		أَقَعَ‎	ʔaqaʕa	تَقَعَ‎	taqaʕa	يَقَعَ‎	yaqaʕa			تَقَعَا‎	taqaʕā	يَقَعَا‎	yaqaʕā			نَقَعَ‎	naqaʕa	تَقَعُوا‎	taqaʕū	يَقَعُوا‎	yaqaʕū		
fall	subjunctiveالْمُضَارِع الْمَنْصُوب		f		أَقَعَ‎	ʔaqaʕa	تَقَعِي‎	taqaʕī	تَقَعَ‎	taqaʕa			تَقَعَا‎	taqaʕā	تَقَعَا‎	taqaʕā			نَقَعَ‎	naqaʕa	تَقَعْنَ‎	taqaʕna	يَقَعْنَ‎	yaqaʕna		
fall	jussiveالْمُضَارِع الْمَجْزُوم		m		أَقَعْ‎	ʔaqaʕ	تَقَعْ‎	taqaʕ	يَقَعْ‎	yaqaʕ			تَقَعَا‎	taqaʕā	يَقَعَا‎	yaqaʕā			نَقَعْ‎	naqaʕ	تَقَعُوا‎	taqaʕū	يَقَعُوا‎	yaqaʕū		
fall	jussiveالْمُضَارِع الْمَجْزُوم		f		أَقَعْ‎	ʔaqaʕ	تَقَعِي‎	taqaʕī	تَقَعْ‎	taqaʕ			تَقَعَا‎	taqaʕā	تَقَعَا‎	taqaʕā			نَقَعْ‎	naqaʕ	تَقَعْنَ‎	taqaʕna	يَقَعْنَ‎	yaqaʕna		
fall	imperativeالْأَمْر		m				قَعْ‎	qaʕ					قَعَا‎	qaʕā							قَعُوا‎	qaʕū				
fall	imperativeالْأَمْر		f				قَعِي‎	qaʕī					قَعَا‎	qaʕā							قَعْنَ‎	qaʕna				
fall	passive voiceالْفِعْل الْمَجْهُول		passive voiceالْفِعْل الْمَجْهُول		passive voiceالْفِعْل الْمَجْهُول		passive voiceالْفِعْل الْمَجْهُول		passive voiceالْفِعْل الْمَجْهُول		passive voiceالْفِعْل الْمَجْهُول		passive voiceالْفِعْل الْمَجْهُول		passive voiceالْفِعْل الْمَجْهُول		passive voiceالْفِعْل الْمَجْهُول		passive voiceالْفِعْل الْمَجْهُول		passive voiceالْفِعْل الْمَجْهُول		passive voiceالْفِعْل الْمَجْهُول			
fall					singularالْمُفْرَد		singularالْمُفْرَد		singularالْمُفْرَد				dualالْمُثَنَّى		dualالْمُثَنَّى				pluralالْجَمْع		pluralالْجَمْع		pluralالْجَمْع			
fall					1st personالْمُتَكَلِّم		2nd personالْمُخَاطَب		3rd personالْغَائِب				2nd personالْمُخَاطَب		3rd personالْغَائِب				1st personالْمُتَكَلِّم		2nd personالْمُخَاطَب		3rd personالْغَائِب			
fall	past (perfect) indicativeالْمَاضِي		m		—		—		وُقِعَ	wuqiʕa			—		—				—		—		—			
fall	past (perfect) indicativeالْمَاضِي		f		—		—		—				—		—				—		—		—			
fall	non-past (imperfect) indicativeالْمُضَارِع الْمَرْفُوع		m		—		—		يُوقَعُ‎	yūqaʕu			—		—				—		—		—			
fall	non-past (imperfect) indicativeالْمُضَارِع الْمَرْفُوع		f		—		—		—				—		—				—		—		—			
fall	subjunctiveالْمُضَارِع الْمَنْصُوب		m		—		—		يُوقَعَ‎	yūqaʕa			—		—				—		—		—			
fall	subjunctiveالْمُضَارِع الْمَنْصُوب		f		—		—		—				—		—				—		—		—			
fall	jussiveالْمُضَارِع الْمَجْزُوم		m		—		—		يُوقَعْ‎	yūqaʕ			—		—				—		—		—			
fall	jussiveالْمُضَارِع الْمَجْزُوم		f		—		—		—				—		—				—		—		—			
fall	verbal nounالْمَصْدَر		verbal nounالْمَصْدَر		verbal nounالْمَصْدَر		verbal nounالْمَصْدَر		verbal nounالْمَصْدَر		verbal nounالْمَصْدَر		وَقْع	waqʕ	وَقْع	waqʕ	وَقْع	waqʕ	وَقْع	waqʕ	وَقْع	waqʕ	وَقْع	waqʕ	وَقْع	waqʕ
fall	active participleاِسْم الْفَاعِل		active participleاِسْم الْفَاعِل		active participleاِسْم الْفَاعِل		active participleاِسْم الْفَاعِل		active participleاِسْم الْفَاعِل		active participleاِسْم الْفَاعِل		وَاقِع‎	wāqiʕ	وَاقِع‎	wāqiʕ	وَاقِع‎	wāqiʕ	وَاقِع‎	wāqiʕ	وَاقِع‎	wāqiʕ	وَاقِع‎	wāqiʕ	وَاقِع‎	wāqiʕ
fall	passive participleاِسْم الْمَفْعُول		passive participleاِسْم الْمَفْعُول		passive participleاِسْم الْمَفْعُول		passive participleاِسْم الْمَفْعُول		passive participleاِسْم الْمَفْعُول		passive participleاِسْم الْمَفْعُول		مَوْقُوع‎	mawqūʕ	مَوْقُوع‎	mawqūʕ	مَوْقُوع‎	mawqūʕ	مَوْقُوع‎	mawqūʕ	مَوْقُوع‎	mawqūʕ	مَوْقُوع‎	mawqūʕ	مَوْقُوع‎	mawqūʕ
fall	active voiceالْفِعْل الْمَعْلُوم		active voiceالْفِعْل الْمَعْلُوم		active voiceالْفِعْل الْمَعْلُوم		active voiceالْفِعْل الْمَعْلُوم		active voiceالْفِعْل الْمَعْلُوم		active voiceالْفِعْل الْمَعْلُوم		active voiceالْفِعْل الْمَعْلُوم		active voiceالْفِعْل الْمَعْلُوم		active voiceالْفِعْل الْمَعْلُوم		active voiceالْفِعْل الْمَعْلُوم		active voiceالْفِعْل الْمَعْلُوم		active voiceالْفِعْل الْمَعْلُوم			
fall					singularالْمُفْرَد		singularالْمُفْرَد		singularالْمُفْرَد				dualالْمُثَنَّى		dualالْمُثَنَّى				pluralالْجَمْع		pluralالْجَمْع		pluralالْجَمْع			
fall					1st personالْمُتَكَلِّم		2nd personالْمُخَاطَب		3rd personالْغَائِب				2nd personالْمُخَاطَب		3rd personالْغَائِب				1st personالْمُتَكَلِّم		2nd personالْمُخَاطَب		3rd personالْغَائِب			
fall	past (perfect) indicativeالْمَاضِي		m		وَقَعْتُ‎	waqaʕtu	وَقَعْتَ‎	waqaʕta	وَقَعَ	waqaʕa			وَقَعْتُمَا‎	waqaʕtumā	وَقَعَا‎	waqaʕā			وَقَعْنَا‎	waqaʕnā	وَقَعْتُمْ‎	waqaʕtum	وَقَعُوا‎	waqaʕū		
fall	past (perfect) indicativeالْمَاضِي		f		وَقَعْتُ‎	waqaʕtu	وَقَعْتِ‎	waqaʕti	وَقَعَتْ‎	waqaʕat			وَقَعْتُمَا‎	waqaʕtumā	وَقَعَتَا‎	waqaʕatā			وَقَعْنَا‎	waqaʕnā	وَقَعْتُنَّ‎	waqaʕtunna	وَقَعْنَ‎	waqaʕna		
fall	non-past (imperfect) indicativeالْمُضَارِع الْمَرْفُوع		m		أَقَعُ‎	ʔaqaʕu	تَقَعُ‎	taqaʕu	يَقَعُ‎	yaqaʕu			تَقَعَانِ‎	taqaʕāni	يَقَعَانِ‎	yaqaʕāni			نَقَعُ‎	naqaʕu	تَقَعُونَ‎	taqaʕūna	يَقَعُونَ‎	yaqaʕūna		
fall	non-past (imperfect) indicativeالْمُضَارِع الْمَرْفُوع		f		أَقَعُ‎	ʔaqaʕu	تَقَعِينَ‎	taqaʕīna	تَقَعُ‎	taqaʕu			تَقَعَانِ‎	taqaʕāni	تَقَعَانِ‎	taqaʕāni			نَقَعُ‎	naqaʕu	تَقَعْنَ‎	taqaʕna	يَقَعْنَ‎	yaqaʕna		
fall	subjunctiveالْمُضَارِع الْمَنْصُوب		m		أَقَعَ‎	ʔaqaʕa	تَقَعَ‎	taqaʕa	يَقَعَ‎	yaqaʕa			تَقَعَا‎	taqaʕā	يَقَعَا‎	yaqaʕā			نَقَعَ‎	naqaʕa	تَقَعُوا‎	taqaʕū	يَقَعُوا‎	yaqaʕū		
fall	subjunctiveالْمُضَارِع الْمَنْصُوب		f		أَقَعَ‎	ʔaqaʕa	تَقَعِي‎	taqaʕī	تَقَعَ‎	taqaʕa			تَقَعَا‎	taqaʕā	تَقَعَا‎	taqaʕā			نَقَعَ‎	naqaʕa	تَقَعْنَ‎	taqaʕna	يَقَعْنَ‎	yaqaʕna		
fall	jussiveالْمُضَارِع الْمَجْزُوم		m		أَقَعْ‎	ʔaqaʕ	تَقَعْ‎	taqaʕ	يَقَعْ‎	yaqaʕ			تَقَعَا‎	taqaʕā	يَقَعَا‎	yaqaʕā			نَقَعْ‎	naqaʕ	تَقَعُوا‎	taqaʕū	يَقَعُوا‎	yaqaʕū		
fall	jussiveالْمُضَارِع الْمَجْزُوم		f		أَقَعْ‎	ʔaqaʕ	تَقَعِي‎	taqaʕī	تَقَعْ‎	taqaʕ			تَقَعَا‎	taqaʕā	تَقَعَا‎	taqaʕā			نَقَعْ‎	naqaʕ	تَقَعْنَ‎	taqaʕna	يَقَعْنَ‎	yaqaʕna		
fall	imperativeالْأَمْر		m				قَعْ‎	qaʕ					قَعَا‎	qaʕā							قَعُوا‎	qaʕū				
fall	imperativeالْأَمْر		f				قَعِي‎	qaʕī					قَعَا‎	qaʕā							قَعْنَ‎	qaʕna				
fall	passive voiceالْفِعْل الْمَجْهُول		passive voiceالْفِعْل الْمَجْهُول		passive voiceالْفِعْل الْمَجْهُول		passive voiceالْفِعْل الْمَجْهُول		passive voiceالْفِعْل الْمَجْهُول		passive voiceالْفِعْل الْمَجْهُول		passive voiceالْفِعْل الْمَجْهُول		passive voiceالْفِعْل الْمَجْهُول		passive voiceالْفِعْل الْمَجْهُول		passive voiceالْفِعْل الْمَجْهُول		passive voiceالْفِعْل الْمَجْهُول		passive voiceالْفِعْل الْمَجْهُول			
fall					singularالْمُفْرَد		singularالْمُفْرَد		singularالْمُفْرَد				dualالْمُثَنَّى		dualالْمُثَنَّى				pluralالْجَمْع		pluralالْجَمْع		pluralالْجَمْع			
fall					1st personالْمُتَكَلِّم		2nd personالْمُخَاطَب		3rd personالْغَائِب				2nd personالْمُخَاطَب		3rd personالْغَائِب				1st personالْمُتَكَلِّم		2nd personالْمُخَاطَب		3rd personالْغَائِب			
fall	past (perfect) indicativeالْمَاضِي		m		—		—		وُقِعَ	wuqiʕa			—		—				—		—		—			
fall	past (perfect) indicativeالْمَاضِي		f		—		—		—				—		—				—		—		—			
fall	non-past (imperfect) indicativeالْمُضَارِع الْمَرْفُوع		m		—		—		يُوقَعُ‎	yūqaʕu			—		—				—		—		—			
fall	non-past (imperfect) indicativeالْمُضَارِع الْمَرْفُوع		f		—		—		—				—		—				—		—		—			
fall	subjunctiveالْمُضَارِع الْمَنْصُوب		m		—		—		يُوقَعَ‎	yūqaʕa			—		—				—		—		—			
fall	subjunctiveالْمُضَارِع الْمَنْصُوب		f		—		—		—				—		—				—		—		—			
fall	jussiveالْمُضَارِع الْمَجْزُوم		m		—		—		يُوقَعْ‎	yūqaʕ			—		—				—		—		—			
fall	jussiveالْمُضَارِع الْمَجْزُوم		f		—		—		—				—		—				—		—		—			
fall	verbal nounالْمَصْدَر		verbal nounالْمَصْدَر		verbal nounالْمَصْدَر		verbal nounالْمَصْدَر		verbal nounالْمَصْدَر		verbal nounالْمَصْدَر		وَقِيعَة‎	waqīʕa	وَقِيعَة‎	waqīʕa	وَقِيعَة‎	waqīʕa	وَقِيعَة‎	waqīʕa	وَقِيعَة‎	waqīʕa	وَقِيعَة‎	waqīʕa	وَقِيعَة‎	waqīʕa
fall	active participleاِسْم الْفَاعِل		active participleاِسْم الْفَاعِل		active participleاِسْم الْفَاعِل		active participleاِسْم الْفَاعِل		active participleاِسْم الْفَاعِل		active participleاِسْم الْفَاعِل		وَاقِع‎	wāqiʕ	وَاقِع‎	wāqiʕ	وَاقِع‎	wāqiʕ	وَاقِع‎	wāqiʕ	وَاقِع‎	wāqiʕ	وَاقِع‎	wāqiʕ	وَاقِع‎	wāqiʕ
fall	passive participleاِسْم الْمَفْعُول		passive participleاِسْم الْمَفْعُول		passive participleاِسْم الْمَفْعُول		passive participleاِسْم الْمَفْعُول		passive participleاِسْم الْمَفْعُول		passive participleاِسْم الْمَفْعُول		مَوْقُوع‎	mawqūʕ	مَوْقُوع‎	mawqūʕ	مَوْقُوع‎	mawqūʕ	مَوْقُوع‎	mawqūʕ	مَوْقُوع‎	mawqūʕ	مَوْقُوع‎	mawqūʕ	مَوْقُوع‎	mawqūʕ
fall	active voiceالْفِعْل الْمَعْلُوم		active voiceالْفِعْل الْمَعْلُوم		active voiceالْفِعْل الْمَعْلُوم		active voiceالْفِعْل الْمَعْلُوم		active voiceالْفِعْل الْمَعْلُوم		active voiceالْفِعْل الْمَعْلُوم		active voiceالْفِعْل الْمَعْلُوم		active voiceالْفِعْل الْمَعْلُوم		active voiceالْفِعْل الْمَعْلُوم		active voiceالْفِعْل الْمَعْلُوم		active voiceالْفِعْل الْمَعْلُوم		active voiceالْفِعْل الْمَعْلُوم			
fall					singularالْمُفْرَد		singularالْمُفْرَد		singularالْمُفْرَد				dualالْمُثَنَّى		dualالْمُثَنَّى				pluralالْجَمْع		pluralالْجَمْع		pluralالْجَمْع			
fall					1st personالْمُتَكَلِّم		2nd personالْمُخَاطَب		3rd personالْغَائِب				2nd personالْمُخَاطَب		3rd personالْغَائِب				1st personالْمُتَكَلِّم		2nd personالْمُخَاطَب		3rd personالْغَائِب			
fall	past (perfect) indicativeالْمَاضِي		m		وَقَعْتُ‎	waqaʕtu	وَقَعْتَ‎	waqaʕta	وَقَعَ	waqaʕa			وَقَعْتُمَا‎	waqaʕtumā	وَقَعَا‎	waqaʕā			وَقَعْنَا‎	waqaʕnā	وَقَعْتُمْ‎	waqaʕtum	وَقَعُوا‎	waqaʕū		
fall	past (perfect) indicativeالْمَاضِي		f		وَقَعْتُ‎	waqaʕtu	وَقَعْتِ‎	waqaʕti	وَقَعَتْ‎	waqaʕat			وَقَعْتُمَا‎	waqaʕtumā	وَقَعَتَا‎	waqaʕatā			وَقَعْنَا‎	waqaʕnā	وَقَعْتُنَّ‎	waqaʕtunna	وَقَعْنَ‎	waqaʕna		
fall	non-past (imperfect) indicativeالْمُضَارِع الْمَرْفُوع		m		أَقَعُ‎	ʔaqaʕu	تَقَعُ‎	taqaʕu	يَقَعُ‎	yaqaʕu			تَقَعَانِ‎	taqaʕāni	يَقَعَانِ‎	yaqaʕāni			نَقَعُ‎	naqaʕu	تَقَعُونَ‎	taqaʕūna	يَقَعُونَ‎	yaqaʕūna		
fall	non-past (imperfect) indicativeالْمُضَارِع الْمَرْفُوع		f		أَقَعُ‎	ʔaqaʕu	تَقَعِينَ‎	taqaʕīna	تَقَعُ‎	taqaʕu			تَقَعَانِ‎	taqaʕāni	تَقَعَانِ‎	taqaʕāni			نَقَعُ‎	naqaʕu	تَقَعْنَ‎	taqaʕna	يَقَعْنَ‎	yaqaʕna		
fall	subjunctiveالْمُضَارِع الْمَنْصُوب		m		أَقَعَ‎	ʔaqaʕa	تَقَعَ‎	taqaʕa	يَقَعَ‎	yaqaʕa			تَقَعَا‎	taqaʕā	يَقَعَا‎	yaqaʕā			نَقَعَ‎	naqaʕa	تَقَعُوا‎	taqaʕū	يَقَعُوا‎	yaqaʕū		
fall	subjunctiveالْمُضَارِع الْمَنْصُوب		f		أَقَعَ‎	ʔaqaʕa	تَقَعِي‎	taqaʕī	تَقَعَ‎	taqaʕa			تَقَعَا‎	taqaʕā	تَقَعَا‎	taqaʕā			نَقَعَ‎	naqaʕa	تَقَعْنَ‎	taqaʕna	يَقَعْنَ‎	yaqaʕna		
fall	jussiveالْمُضَارِع الْمَجْزُوم		m		أَقَعْ‎	ʔaqaʕ	تَقَعْ‎	taqaʕ	يَقَعْ‎	yaqaʕ			تَقَعَا‎	taqaʕā	يَقَعَا‎	yaqaʕā			نَقَعْ‎	naqaʕ	تَقَعُوا‎	taqaʕū	يَقَعُوا‎	yaqaʕū		
fall	jussiveالْمُضَارِع الْمَجْزُوم		f		أَقَعْ‎	ʔaqaʕ	تَقَعِي‎	taqaʕī	تَقَعْ‎	taqaʕ			تَقَعَا‎	taqaʕā	تَقَعَا‎	taqaʕā			نَقَعْ‎	naqaʕ	تَقَعْنَ‎	taqaʕna	يَقَعْنَ‎	yaqaʕna		
fall	imperativeالْأَمْر		m				قَعْ‎	qaʕ					قَعَا‎	qaʕā							قَعُوا‎	qaʕū				
fall	imperativeالْأَمْر		f				قَعِي‎	qaʕī					قَعَا‎	qaʕā							قَعْنَ‎	qaʕna				
fall	passive voiceالْفِعْل الْمَجْهُول		passive voiceالْفِعْل الْمَجْهُول		passive voiceالْفِعْل الْمَجْهُول		passive voiceالْفِعْل الْمَجْهُول		passive voiceالْفِعْل الْمَجْهُول		passive voiceالْفِعْل الْمَجْهُول		passive voiceالْفِعْل الْمَجْهُول		passive voiceالْفِعْل الْمَجْهُول		passive voiceالْفِعْل الْمَجْهُول		passive voiceالْفِعْل الْمَجْهُول		passive voiceالْفِعْل الْمَجْهُول		passive voiceالْفِعْل الْمَجْهُول			
fall					singularالْمُفْرَد		singularالْمُفْرَد		singularالْمُفْرَد				dualالْمُثَنَّى		dualالْمُثَنَّى				pluralالْجَمْع		pluralالْجَمْع		pluralالْجَمْع			
fall					1st personالْمُتَكَلِّم		2nd personالْمُخَاطَب		3rd personالْغَائِب				2nd personالْمُخَاطَب		3rd personالْغَائِب				1st personالْمُتَكَلِّم		2nd personالْمُخَاطَب		3rd personالْغَائِب			
fall	past (perfect) indicativeالْمَاضِي		m		—		—		وُقِعَ	wuqiʕa			—		—				—		—		—			
fall	past (perfect) indicativeالْمَاضِي		f		—		—		—				—		—				—		—		—			
fall	non-past (imperfect) indicativeالْمُضَارِع الْمَرْفُوع		m		—		—		يُوقَعُ‎	yūqaʕu			—		—				—		—		—			
fall	non-past (imperfect) indicativeالْمُضَارِع الْمَرْفُوع		f		—		—		—				—		—				—		—		—			
fall	subjunctiveالْمُضَارِع الْمَنْصُوب		m		—		—		يُوقَعَ‎	yūqaʕa			—		—				—		—		—			
fall	subjunctiveالْمُضَارِع الْمَنْصُوب		f		—		—		—				—		—				—		—		—			
fall	jussiveالْمُضَارِع الْمَجْزُوم		m		—		—		يُوقَعْ‎	yūqaʕ			—		—				—		—		—			
fall	jussiveالْمُضَارِع الْمَجْزُوم		f		—		—		—				—		—				—		—		—			
fall	verbal nounالْمَصْدَر		verbal nounالْمَصْدَر		verbal nounالْمَصْدَر		verbal nounالْمَصْدَر		verbal nounالْمَصْدَر		verbal nounالْمَصْدَر		تَوْقِيع‎	tawqīʕ	تَوْقِيع‎	tawqīʕ	تَوْقِيع‎	tawqīʕ	تَوْقِيع‎	tawqīʕ	تَوْقِيع‎	tawqīʕ	تَوْقِيع‎	tawqīʕ	تَوْقِيع‎	tawqīʕ
fall	active participleاِسْم الْفَاعِل		active participleاِسْم الْفَاعِل		active participleاِسْم الْفَاعِل		active participleاِسْم الْفَاعِل		active participleاِسْم الْفَاعِل		active participleاِسْم الْفَاعِل		مُوَقِّع‎	muwaqqiʕ	مُوَقِّع‎	muwaqqiʕ	مُوَقِّع‎	muwaqqiʕ	مُوَقِّع‎	muwaqqiʕ	مُوَقِّع‎	muwaqqiʕ	مُوَقِّع‎	muwaqqiʕ	مُوَقِّع‎	muwaqqiʕ
fall	passive participleاِسْم الْمَفْعُول		passive participleاِسْم الْمَفْعُول		passive participleاِسْم الْمَفْعُول		passive participleاِسْم الْمَفْعُول		passive participleاِسْم الْمَفْعُول		passive participleاِسْم الْمَفْعُول		مُوَقَّع‎	muwaqqaʕ	مُوَقَّع‎	muwaqqaʕ	مُوَقَّع‎	muwaqqaʕ	مُوَقَّع‎	muwaqqaʕ	مُوَقَّع‎	muwaqqaʕ	مُوَقَّع‎	muwaqqaʕ	مُوَقَّع‎	muwaqqaʕ
fall	active voiceالْفِعْل الْمَعْلُوم		active voiceالْفِعْل الْمَعْلُوم		active voiceالْفِعْل الْمَعْلُوم		active voiceالْفِعْل الْمَعْلُوم		active voiceالْفِعْل الْمَعْلُوم		active voiceالْفِعْل الْمَعْلُوم		active voiceالْفِعْل الْمَعْلُوم		active voiceالْفِعْل الْمَعْلُوم		active voiceالْفِعْل الْمَعْلُوم		active voiceالْفِعْل الْمَعْلُوم		active voiceالْفِعْل الْمَعْلُوم		active voiceالْفِعْل الْمَعْلُوم			
fall					singularالْمُفْرَد		singularالْمُفْرَد		singularالْمُفْرَد				dualالْمُثَنَّى		dualالْمُثَنَّى				pluralالْجَمْع		pluralالْجَمْع		pluralالْجَمْع			
fall					1st personالْمُتَكَلِّم		2nd personالْمُخَاطَب		3rd personالْغَائِب				2nd personالْمُخَاطَب		3rd personالْغَائِب				1st personالْمُتَكَلِّم		2nd personالْمُخَاطَب		3rd personالْغَائِب			
fall	past (perfect) indicativeالْمَاضِي		m		وَقَّعْتُ‎	waqqaʕtu	وَقَّعْتَ‎	waqqaʕta	وَقَّعَ	waqqaʕa			وَقَّعْتُمَا‎	waqqaʕtumā	وَقَّعَا‎	waqqaʕā			وَقَّعْنَا‎	waqqaʕnā	وَقَّعْتُمْ‎	waqqaʕtum	وَقَّعُوا‎	waqqaʕū		
fall	past (perfect) indicativeالْمَاضِي		f		وَقَّعْتُ‎	waqqaʕtu	وَقَّعْتِ‎	waqqaʕti	وَقَّعَتْ‎	waqqaʕat			وَقَّعْتُمَا‎	waqqaʕtumā	وَقَّعَتَا‎	waqqaʕatā			وَقَّعْنَا‎	waqqaʕnā	وَقَّعْتُنَّ‎	waqqaʕtunna	وَقَّعْنَ‎	waqqaʕna		
fall	non-past (imperfect) indicativeالْمُضَارِع الْمَرْفُوع		m		أُوَقِّعُ‎	ʔuwaqqiʕu	تُوَقِّعُ‎	tuwaqqiʕu	يُوَقِّعُ‎	yuwaqqiʕu			تُوَقِّعَانِ‎	tuwaqqiʕāni	يُوَقِّعَانِ‎	yuwaqqiʕāni			نُوَقِّعُ‎	nuwaqqiʕu	تُوَقِّعُونَ‎	tuwaqqiʕūna	يُوَقِّعُونَ‎	yuwaqqiʕūna		
fall	non-past (imperfect) indicativeالْمُضَارِع الْمَرْفُوع		f		أُوَقِّعُ‎	ʔuwaqqiʕu	تُوَقِّعِينَ‎	tuwaqqiʕīna	تُوَقِّعُ‎	tuwaqqiʕu			تُوَقِّعَانِ‎	tuwaqqiʕāni	تُوَقِّعَانِ‎	tuwaqqiʕāni			نُوَقِّعُ‎	nuwaqqiʕu	تُوَقِّعْنَ‎	tuwaqqiʕna	يُوَقِّعْنَ‎	yuwaqqiʕna		
fall	subjunctiveالْمُضَارِع الْمَنْصُوب		m		أُوَقِّعَ‎	ʔuwaqqiʕa	تُوَقِّعَ‎	tuwaqqiʕa	يُوَقِّعَ‎	yuwaqqiʕa			تُوَقِّعَا‎	tuwaqqiʕā	يُوَقِّعَا‎	yuwaqqiʕā			نُوَقِّعَ‎	nuwaqqiʕa	تُوَقِّعُوا‎	tuwaqqiʕū	يُوَقِّعُوا‎	yuwaqqiʕū		
fall	subjunctiveالْمُضَارِع الْمَنْصُوب		f		أُوَقِّعَ‎	ʔuwaqqiʕa	تُوَقِّعِي‎	tuwaqqiʕī	تُوَقِّعَ‎	tuwaqqiʕa			تُوَقِّعَا‎	tuwaqqiʕā	تُوَقِّعَا‎	tuwaqqiʕā			نُوَقِّعَ‎	nuwaqqiʕa	تُوَقِّعْنَ‎	tuwaqqiʕna	يُوَقِّعْنَ‎	yuwaqqiʕna		
fall	jussiveالْمُضَارِع الْمَجْزُوم		m		أُوَقِّعْ‎	ʔuwaqqiʕ	تُوَقِّعْ‎	tuwaqqiʕ	يُوَقِّعْ‎	yuwaqqiʕ			تُوَقِّعَا‎	tuwaqqiʕā	يُوَقِّعَا‎	yuwaqqiʕā			نُوَقِّعْ‎	nuwaqqiʕ	تُوَقِّعُوا‎	tuwaqqiʕū	يُوَقِّعُوا‎	yuwaqqiʕū		
fall	jussiveالْمُضَارِع الْمَجْزُوم		f		أُوَقِّعْ‎	ʔuwaqqiʕ	تُوَقِّعِي‎	tuwaqqiʕī	تُوَقِّعْ‎	tuwaqqiʕ			تُوَقِّعَا‎	tuwaqqiʕā	تُوَقِّعَا‎	tuwaqqiʕā			نُوَقِّعْ‎	nuwaqqiʕ	تُوَقِّعْنَ‎	tuwaqqiʕna	يُوَقِّعْنَ‎	yuwaqqiʕna		
fall	imperativeالْأَمْر		m				وَقِّعْ	waqqiʕ					وَقِّعَا‎	waqqiʕā							وَقِّعُوا‎	waqqiʕū				
fall	imperativeالْأَمْر		f				وَقِّعِي‎	waqqiʕī					وَقِّعَا‎	waqqiʕā							وَقِّعْنَ‎	waqqiʕna				
fall	passive voiceالْفِعْل الْمَجْهُول		passive voiceالْفِعْل الْمَجْهُول		passive voiceالْفِعْل الْمَجْهُول		passive voiceالْفِعْل الْمَجْهُول		passive voiceالْفِعْل الْمَجْهُول		passive voiceالْفِعْل الْمَجْهُول		passive voiceالْفِعْل الْمَجْهُول		passive voiceالْفِعْل الْمَجْهُول		passive voiceالْفِعْل الْمَجْهُول		passive voiceالْفِعْل الْمَجْهُول		passive voiceالْفِعْل الْمَجْهُول		passive voiceالْفِعْل الْمَجْهُول			
fall					singularالْمُفْرَد		singularالْمُفْرَد		singularالْمُفْرَد				dualالْمُثَنَّى		dualالْمُثَنَّى				pluralالْجَمْع		pluralالْجَمْع		pluralالْجَمْع			
fall					1st personالْمُتَكَلِّم		2nd personالْمُخَاطَب		3rd personالْغَائِب				2nd personالْمُخَاطَب		3rd personالْغَائِب				1st personالْمُتَكَلِّم		2nd personالْمُخَاطَب		3rd personالْغَائِب			
fall	past (perfect) indicativeالْمَاضِي		m		وُقِّعْتُ‎	wuqqiʕtu	وُقِّعْتَ‎	wuqqiʕta	وُقِّعَ	wuqqiʕa			وُقِّعْتُمَا‎	wuqqiʕtumā	وُقِّعَا‎	wuqqiʕā			وُقِّعْنَا‎	wuqqiʕnā	وُقِّعْتُمْ‎	wuqqiʕtum	وُقِّعُوا‎	wuqqiʕū		
fall	past (perfect) indicativeالْمَاضِي		f		وُقِّعْتُ‎	wuqqiʕtu	وُقِّعْتِ‎	wuqqiʕti	وُقِّعَتْ‎	wuqqiʕat			وُقِّعْتُمَا‎	wuqqiʕtumā	وُقِّعَتَا‎	wuqqiʕatā			وُقِّعْنَا‎	wuqqiʕnā	وُقِّعْتُنَّ‎	wuqqiʕtunna	وُقِّعْنَ‎	wuqqiʕna		
fall	non-past (imperfect) indicativeالْمُضَارِع الْمَرْفُوع		m		أُوَقَّعُ‎	ʔuwaqqaʕu	تُوَقَّعُ‎	tuwaqqaʕu	يُوَقَّعُ‎	yuwaqqaʕu			تُوَقَّعَانِ‎	tuwaqqaʕāni	يُوَقَّعَانِ‎	yuwaqqaʕāni			نُوَقَّعُ‎	nuwaqqaʕu	تُوَقَّعُونَ‎	tuwaqqaʕūna	يُوَقَّعُونَ‎	yuwaqqaʕūna		
fall	non-past (imperfect) indicativeالْمُضَارِع الْمَرْفُوع		f		أُوَقَّعُ‎	ʔuwaqqaʕu	تُوَقَّعِينَ‎	tuwaqqaʕīna	تُوَقَّعُ‎	tuwaqqaʕu			تُوَقَّعَانِ‎	tuwaqqaʕāni	تُوَقَّعَانِ‎	tuwaqqaʕāni			نُوَقَّعُ‎	nuwaqqaʕu	تُوَقَّعْنَ‎	tuwaqqaʕna	يُوَقَّعْنَ‎	yuwaqqaʕna		
fall	subjunctiveالْمُضَارِع الْمَنْصُوب		m		أُوَقَّعَ‎	ʔuwaqqaʕa	تُوَقَّعَ‎	tuwaqqaʕa	يُوَقَّعَ‎	yuwaqqaʕa			تُوَقَّعَا‎	tuwaqqaʕā	يُوَقَّعَا‎	yuwaqqaʕā			نُوَقَّعَ‎	nuwaqqaʕa	تُوَقَّعُوا‎	tuwaqqaʕū	يُوَقَّعُوا‎	yuwaqqaʕū		
fall	subjunctiveالْمُضَارِع الْمَنْصُوب		f		أُوَقَّعَ‎	ʔuwaqqaʕa	تُوَقَّعِي‎	tuwaqqaʕī	تُوَقَّعَ‎	tuwaqqaʕa			تُوَقَّعَا‎	tuwaqqaʕā	تُوَقَّعَا‎	tuwaqqaʕā			نُوَقَّعَ‎	nuwaqqaʕa	تُوَقَّعْنَ‎	tuwaqqaʕna	يُوَقَّعْنَ‎	yuwaqqaʕna		
fall	jussiveالْمُضَارِع الْمَجْزُوم		m		أُوَقَّعْ‎	ʔuwaqqaʕ	تُوَقَّعْ‎	tuwaqqaʕ	يُوَقَّعْ‎	yuwaqqaʕ			تُوَقَّعَا‎	tuwaqqaʕā	يُوَقَّعَا‎	yuwaqqaʕā			نُوَقَّعْ‎	nuwaqqaʕ	تُوَقَّعُوا‎	tuwaqqaʕū	يُوَقَّعُوا‎	yuwaqqaʕū		
fall	jussiveالْمُضَارِع الْمَجْزُوم		f		أُوَقَّعْ‎	ʔuwaqqaʕ	تُوَقَّعِي‎	tuwaqqaʕī	تُوَقَّعْ‎	tuwaqqaʕ			تُوَقَّعَا‎	tuwaqqaʕā	تُوَقَّعَا‎	tuwaqqaʕā			نُوَقَّعْ‎	nuwaqqaʕ	تُوَقَّعْنَ‎	tuwaqqaʕna	يُوَقَّعْنَ‎	yuwaqqaʕna		
fly	verbal nounsالْمَصَادِر				verbal nounsالْمَصَادِر				verbal nounsالْمَصَادِر				verbal nounsالْمَصَادِر				verbal nounsالْمَصَادِر				verbal nounsالْمَصَادِر				طَيَرَان‎ or طَيْر‎ or طَيْرُورَة‎ or  or ūra	ṭayarān	ṭayr	ṭayrūra	طَيَرَان‎ or طَيْر‎ or طَيْرُورَة‎ or  or ūra	ṭayarān	ṭayr	ṭayrūra	طَيَرَان‎ or طَيْر‎ or طَيْرُورَة‎ or  or ūra	ṭayarān	ṭayr	ṭayrūra	طَيَرَان‎ or طَيْر‎ or طَيْرُورَة‎ or  or ūra	ṭayarān	ṭayr	ṭayrūra	طَيَرَان‎ or طَيْر‎ or طَيْرُورَة‎ or  or ūra	ṭayarān	ṭayr	ṭayrūra	طَيَرَان‎ or طَيْر‎ or طَيْرُورَة‎ or  or ūra	ṭayarān	ṭayr	ṭayrūra	طَيَرَان‎ or طَيْر‎ or طَيْرُورَة‎ or  or ūra	ṭayarān	ṭayr	ṭayrūra
fly	active participleاِسْم الْفَاعِل				active participleاِسْم الْفَاعِل				active participleاِسْم الْفَاعِل				active participleاِسْم الْفَاعِل				active participleاِسْم الْفَاعِل				active participleاِسْم الْفَاعِل				طَائِر‎	ṭāʔir			طَائِر‎	ṭāʔir			طَائِر‎	ṭāʔir			طَائِر‎	ṭāʔir			طَائِر‎	ṭāʔir			طَائِر‎	ṭāʔir			طَائِر‎	ṭāʔir		
fly	passive participleاِسْم الْمَفْعُول				passive participleاِسْم الْمَفْعُول				passive participleاِسْم الْمَفْعُول				passive participleاِسْم الْمَفْعُول				passive participleاِسْم الْمَفْعُول				passive participleاِسْم الْمَفْعُول				مَطِير‎	maṭīr			مَطِير‎	maṭīr			مَطِير‎	maṭīr			مَطِير‎	maṭīr			مَطِير‎	maṭīr			مَطِير‎	maṭīr			مَطِير‎	maṭīr		
fly	active voiceالْفِعْل الْمَعْلُوم				active voiceالْفِعْل الْمَعْلُوم				active voiceالْفِعْل الْمَعْلُوم				active voiceالْفِعْل الْمَعْلُوم				active voiceالْفِعْل الْمَعْلُوم				active voiceالْفِعْل الْمَعْلُوم				active voiceالْفِعْل الْمَعْلُوم				active voiceالْفِعْل الْمَعْلُوم				active voiceالْفِعْل الْمَعْلُوم				active voiceالْفِعْل الْمَعْلُوم				active voiceالْفِعْل الْمَعْلُوم				active voiceالْفِعْل الْمَعْلُوم							
fly									singularالْمُفْرَد				singularالْمُفْرَد				singularالْمُفْرَد								dualالْمُثَنَّى				dualالْمُثَنَّى								pluralالْجَمْع				pluralالْجَمْع				pluralالْجَمْع							
fly									1st personالْمُتَكَلِّم				2nd personالْمُخَاطَب				3rd personالْغَائِب								2nd personالْمُخَاطَب				3rd personالْغَائِب								1st personالْمُتَكَلِّم				2nd personالْمُخَاطَب				3rd personالْغَائِب							
fly	past (perfect) indicativeالْمَاضِي				m				طِرْتُ‎	ṭirtu			طِرْتَ‎	ṭirta			طَارَ	ṭāra							طِرْتُمَا‎	ṭirtumā			طَارَا‎	ṭārā							طِرْنَا‎	ṭirnā			طِرْتُمْ‎	ṭirtum			طَارُوا‎	ṭārū						
fly	past (perfect) indicativeالْمَاضِي				f				طِرْتُ‎	ṭirtu			طِرْتِ‎	ṭirti			طَارَتْ‎	ṭārat							طِرْتُمَا‎	ṭirtumā			طَارَتَا‎	ṭāratā							طِرْنَا‎	ṭirnā			طِرْتُنَّ‎	ṭirtunna			طِرْنَ‎	ṭirna						
fly	non-past (imperfect) indicativeالْمُضَارِع الْمَرْفُوع				m				أَطِيرُ‎	ʔaṭīru			تَطِيرُ‎	taṭīru			يَطِيرُ‎	yaṭīru							تَطِيرَانِ‎	taṭīrāni			يَطِيرَانِ‎	yaṭīrāni							نَطِيرُ‎	naṭīru			تَطِيرُونَ‎	taṭīrūna			يَطِيرُونَ‎	yaṭīrūna						
fly	non-past (imperfect) indicativeالْمُضَارِع الْمَرْفُوع				f				أَطِيرُ‎	ʔaṭīru			تَطِيرِينَ‎	taṭīrīna			تَطِيرُ‎	taṭīru							تَطِيرَانِ‎	taṭīrāni			تَطِيرَانِ‎	taṭīrāni							نَطِيرُ‎	naṭīru			تَطِرْنَ‎	taṭirna			يَطِرْنَ‎	yaṭirna						
fly	subjunctiveالْمُضَارِع الْمَنْصُوب				m				أَطِيرَ‎	ʔaṭīra			تَطِيرَ‎	taṭīra			يَطِيرَ‎	yaṭīra							تَطِيرَا‎	taṭīrā			يَطِيرَا‎	yaṭīrā							نَطِيرَ‎	naṭīra			تَطِيرُوا‎	taṭīrū			يَطِيرُوا‎	yaṭīrū						
fly	subjunctiveالْمُضَارِع الْمَنْصُوب				f				أَطِيرَ‎	ʔaṭīra			تَطِيرِي‎	taṭīrī			تَطِيرَ‎	taṭīra							تَطِيرَا‎	taṭīrā			تَطِيرَا‎	taṭīrā							نَطِيرَ‎	naṭīra			تَطِرْنَ‎	taṭirna			يَطِرْنَ‎	yaṭirna						
fly	jussiveالْمُضَارِع الْمَجْزُوم				m				أَطِرْ‎	ʔaṭir			تَطِرْ‎	taṭir			يَطِرْ‎	yaṭir							تَطِيرَا‎	taṭīrā			يَطِيرَا‎	yaṭīrā							نَطِرْ‎	naṭir			تَطِيرُوا‎	taṭīrū			يَطِيرُوا‎	yaṭīrū						
fly	jussiveالْمُضَارِع الْمَجْزُوم				f				أَطِرْ‎	ʔaṭir			تَطِيرِي‎	taṭīrī			تَطِرْ‎	taṭir							تَطِيرَا‎	taṭīrā			تَطِيرَا‎	taṭīrā							نَطِرْ‎	naṭir			تَطِرْنَ‎	taṭirna			يَطِرْنَ‎	yaṭirna						
fly	imperativeالْأَمْر				m								طِرْ‎	ṭir											طِيرَا‎	ṭīrā															طِيرُوا‎	ṭīrū										
fly	imperativeالْأَمْر				f								طِيرِي‎	ṭīrī											طِيرَا‎	ṭīrā															طِرْنَ‎	ṭirna										
fly	passive voiceالْفِعْل الْمَجْهُول				passive voiceالْفِعْل الْمَجْهُول				passive voiceالْفِعْل الْمَجْهُول				passive voiceالْفِعْل الْمَجْهُول				passive voiceالْفِعْل الْمَجْهُول				passive voiceالْفِعْل الْمَجْهُول				passive voiceالْفِعْل الْمَجْهُول				passive voiceالْفِعْل الْمَجْهُول				passive voiceالْفِعْل الْمَجْهُول				passive voiceالْفِعْل الْمَجْهُول				passive voiceالْفِعْل الْمَجْهُول				passive voiceالْفِعْل الْمَجْهُول							
fly									singularالْمُفْرَد				singularالْمُفْرَد				singularالْمُفْرَد								dualالْمُثَنَّى				dualالْمُثَنَّى								pluralالْجَمْع				pluralالْجَمْع				pluralالْجَمْع							
fly									1st personالْمُتَكَلِّم				2nd personالْمُخَاطَب				3rd personالْغَائِب								2nd personالْمُخَاطَب				3rd personالْغَائِب								1st personالْمُتَكَلِّم				2nd personالْمُخَاطَب				3rd personالْغَائِب							
fly	past (perfect) indicativeالْمَاضِي				m				—				—				طِيرَ‎	ṭīra							—				—								—				—				—							
fly	past (perfect) indicativeالْمَاضِي				f				—				—				—								—				—								—				—				—							
fly	non-past (imperfect) indicativeالْمُضَارِع الْمَرْفُوع				m				—				—				يُطَارُ‎	yuṭāru							—				—								—				—				—							
fly	non-past (imperfect) indicativeالْمُضَارِع الْمَرْفُوع				f				—				—				—								—				—								—				—				—							
fly	subjunctiveالْمُضَارِع الْمَنْصُوب				m				—				—				يُطَارَ‎	yuṭāra							—				—								—				—				—							
fly	subjunctiveالْمُضَارِع الْمَنْصُوب				f				—				—				—								—				—								—				—				—							
fly	jussiveالْمُضَارِع الْمَجْزُوم				m				—				—				يُطَرْ‎	yuṭar							—				—								—				—				—							
fly	jussiveالْمُضَارِع الْمَجْزُوم				f				—				—				—								—				—								—				—				—							
hear	verbal nounsالْمَصَادِر				verbal nounsالْمَصَادِر				verbal nounsالْمَصَادِر				verbal nounsالْمَصَادِر				verbal nounsالْمَصَادِر				verbal nounsالْمَصَادِر				سَمْع or سَمَاع‎ or مَسْمَع‎ or  or 	samʕ	samāʕ	masmaʕ	سَمْع or سَمَاع‎ or مَسْمَع‎ or  or 	samʕ	samāʕ	masmaʕ	سَمْع or سَمَاع‎ or مَسْمَع‎ or  or 	samʕ	samāʕ	masmaʕ	سَمْع or سَمَاع‎ or مَسْمَع‎ or  or 	samʕ	samāʕ	masmaʕ	سَمْع or سَمَاع‎ or مَسْمَع‎ or  or 	samʕ	samāʕ	masmaʕ	سَمْع or سَمَاع‎ or مَسْمَع‎ or  or 	samʕ	samāʕ	masmaʕ	سَمْع or سَمَاع‎ or مَسْمَع‎ or  or 	samʕ	samāʕ	masmaʕ
hear	active participleاِسْم الْفَاعِل				active participleاِسْم الْفَاعِل				active participleاِسْم الْفَاعِل				active participleاِسْم الْفَاعِل				active participleاِسْم الْفَاعِل				active participleاِسْم الْفَاعِل				سَامِع‎	sāmiʕ			سَامِع‎	sāmiʕ			سَامِع‎	sāmiʕ			سَامِع‎	sāmiʕ			سَامِع‎	sāmiʕ			سَامِع‎	sāmiʕ			سَامِع‎	sāmiʕ		
hear	passive participleاِسْم الْمَفْعُول				passive participleاِسْم الْمَفْعُول				passive participleاِسْم الْمَفْعُول				passive participleاِسْم الْمَفْعُول				passive participleاِسْم الْمَفْعُول				passive participleاِسْم الْمَفْعُول				مَسْمُوع‎	masmūʕ			مَسْمُوع‎	masmūʕ			مَسْمُوع‎	masmūʕ			مَسْمُوع‎	masmūʕ			مَسْمُوع‎	masmūʕ			مَسْمُوع‎	masmūʕ			مَسْمُوع‎	masmūʕ		
hear	active voiceالْفِعْل الْمَعْلُوم				active voiceالْفِعْل الْمَعْلُوم				active voiceالْفِعْل الْمَعْلُوم				active voiceالْفِعْل الْمَعْلُوم				active voiceالْفِعْل الْمَعْلُوم				active voiceالْفِعْل الْمَعْلُوم				active voiceالْفِعْل الْمَعْلُوم				active voiceالْفِعْل الْمَعْلُوم				active voiceالْفِعْل الْمَعْلُوم				active voiceالْفِعْل الْمَعْلُوم				active voiceالْفِعْل الْمَعْلُوم				active voiceالْفِعْل الْمَعْلُوم							
hear									singularالْمُفْرَد				singularالْمُفْرَد				singularالْمُفْرَد								dualالْمُثَنَّى				dualالْمُثَنَّى								pluralالْجَمْع				pluralالْجَمْع				pluralالْجَمْع							
hear									1st personالْمُتَكَلِّم				2nd personالْمُخَاطَب				3rd personالْغَائِب								2nd personالْمُخَاطَب				3rd personالْغَائِب								1st personالْمُتَكَلِّم				2nd personالْمُخَاطَب				3rd personالْغَائِب							
hear	past (perfect) indicativeالْمَاضِي				m				سَمِعْتُ‎	samiʕtu			سَمِعْتَ‎	samiʕta			سَمِعَ	samiʕa							سَمِعْتُمَا‎	samiʕtumā			سَمِعَا‎	samiʕā							سَمِعْنَا‎	samiʕnā			سَمِعْتُمْ‎	samiʕtum			سَمِعُوا‎	samiʕū						
hear	past (perfect) indicativeالْمَاضِي				f				سَمِعْتُ‎	samiʕtu			سَمِعْتِ‎	samiʕti			سَمِعَتْ‎	samiʕat							سَمِعْتُمَا‎	samiʕtumā			سَمِعَتَا‎	samiʕatā							سَمِعْنَا‎	samiʕnā			سَمِعْتُنَّ‎	samiʕtunna			سَمِعْنَ‎	samiʕna						
hear	non-past (imperfect) indicativeالْمُضَارِع الْمَرْفُوع				m				أَسْمَعُ‎	ʔasmaʕu			تَسْمَعُ‎	tasmaʕu			يَسْمَعُ‎	yasmaʕu							تَسْمَعَانِ‎	tasmaʕāni			يَسْمَعَانِ‎	yasmaʕāni							نَسْمَعُ‎	nasmaʕu			تَسْمَعُونَ‎	tasmaʕūna			يَسْمَعُونَ‎	yasmaʕūna						
hear	non-past (imperfect) indicativeالْمُضَارِع الْمَرْفُوع				f				أَسْمَعُ‎	ʔasmaʕu			تَسْمَعِينَ‎	tasmaʕīna			تَسْمَعُ‎	tasmaʕu							تَسْمَعَانِ‎	tasmaʕāni			تَسْمَعَانِ‎	tasmaʕāni							نَسْمَعُ‎	nasmaʕu			تَسْمَعْنَ‎	tasmaʕna			يَسْمَعْنَ‎	yasmaʕna						
hear	subjunctiveالْمُضَارِع الْمَنْصُوب				m				أَسْمَعَ‎	ʔasmaʕa			تَسْمَعَ‎	tasmaʕa			يَسْمَعَ‎	yasmaʕa							تَسْمَعَا‎	tasmaʕā			يَسْمَعَا‎	yasmaʕā							نَسْمَعَ‎	nasmaʕa			تَسْمَعُوا‎	tasmaʕū			يَسْمَعُوا‎	yasmaʕū						
hear	subjunctiveالْمُضَارِع الْمَنْصُوب				f				أَسْمَعَ‎	ʔasmaʕa			تَسْمَعِي‎	tasmaʕī			تَسْمَعَ‎	tasmaʕa							تَسْمَعَا‎	tasmaʕā			تَسْمَعَا‎	tasmaʕā							نَسْمَعَ‎	nasmaʕa			تَسْمَعْنَ‎	tasmaʕna			يَسْمَعْنَ‎	yasmaʕna						
hear	jussiveالْمُضَارِع الْمَجْزُوم				m				أَسْمَعْ‎	ʔasmaʕ			تَسْمَعْ‎	tasmaʕ			يَسْمَعْ‎	yasmaʕ							تَسْمَعَا‎	tasmaʕā			يَسْمَعَا‎	yasmaʕā							نَسْمَعْ‎	nasmaʕ			تَسْمَعُوا‎	tasmaʕū			يَسْمَعُوا‎	yasmaʕū						
hear	jussiveالْمُضَارِع الْمَجْزُوم				f				أَسْمَعْ‎	ʔasmaʕ			تَسْمَعِي‎	tasmaʕī			تَسْمَعْ‎	tasmaʕ							تَسْمَعَا‎	tasmaʕā			تَسْمَعَا‎	tasmaʕā							نَسْمَعْ‎	nasmaʕ			تَسْمَعْنَ‎	tasmaʕna			يَسْمَعْنَ‎	yasmaʕna						
hear	imperativeالْأَمْر				m								اِسْمَعْ‎	ismaʕ											اِسْمَعَا‎	ismaʕā															اِسْمَعُوا‎	ismaʕū										
hear	imperativeالْأَمْر				f								اِسْمَعِي‎	ismaʕī											اِسْمَعَا‎	ismaʕā															اِسْمَعْنَ‎	ismaʕna										
hear	passive voiceالْفِعْل الْمَجْهُول				passive voiceالْفِعْل الْمَجْهُول				passive voiceالْفِعْل الْمَجْهُول				passive voiceالْفِعْل الْمَجْهُول				passive voiceالْفِعْل الْمَجْهُول				passive voiceالْفِعْل الْمَجْهُول				passive voiceالْفِعْل الْمَجْهُول				passive voiceالْفِعْل الْمَجْهُول				passive voiceالْفِعْل الْمَجْهُول				passive voiceالْفِعْل الْمَجْهُول				passive voiceالْفِعْل الْمَجْهُول				passive voiceالْفِعْل الْمَجْهُول							
hear									singularالْمُفْرَد				singularالْمُفْرَد				singularالْمُفْرَد								dualالْمُثَنَّى				dualالْمُثَنَّى								pluralالْجَمْع				pluralالْجَمْع				pluralالْجَمْع							
hear									1st personالْمُتَكَلِّم				2nd personالْمُخَاطَب				3rd personالْغَائِب								2nd personالْمُخَاطَب				3rd personالْغَائِب								1st personالْمُتَكَلِّم				2nd personالْمُخَاطَب				3rd personالْغَائِب							
hear	past (perfect) indicativeالْمَاضِي				m				سُمِعْتُ‎	sumiʕtu			سُمِعْتَ‎	sumiʕta			سُمِعَ	sumiʕa							سُمِعْتُمَا‎	sumiʕtumā			سُمِعَا‎	sumiʕā							سُمِعْنَا‎	sumiʕnā			سُمِعْتُمْ‎	sumiʕtum			سُمِعُوا‎	sumiʕū						
hear	past (perfect) indicativeالْمَاضِي				f				سُمِعْتُ‎	sumiʕtu			سُمِعْتِ‎	sumiʕti			سُمِعَتْ‎	sumiʕat							سُمِعْتُمَا‎	sumiʕtumā			سُمِعَتَا‎	sumiʕatā							سُمِعْنَا‎	sumiʕnā			سُمِعْتُنَّ‎	sumiʕtunna			سُمِعْنَ‎	sumiʕna						
hear	non-past (imperfect) indicativeالْمُضَارِع الْمَرْفُوع				m				أُسْمَعُ‎	ʔusmaʕu			تُسْمَعُ‎	tusmaʕu			يُسْمَعُ‎	yusmaʕu							تُسْمَعَانِ‎	tusmaʕāni			يُسْمَعَانِ‎	yusmaʕāni							نُسْمَعُ‎	nusmaʕu			تُسْمَعُونَ‎	tusmaʕūna			يُسْمَعُونَ‎	yusmaʕūna						
hear	non-past (imperfect) indicativeالْمُضَارِع الْمَرْفُوع				f				أُسْمَعُ‎	ʔusmaʕu			تُسْمَعِينَ‎	tusmaʕīna			تُسْمَعُ‎	tusmaʕu							تُسْمَعَانِ‎	tusmaʕāni			تُسْمَعَانِ‎	tusmaʕāni							نُسْمَعُ‎	nusmaʕu			تُسْمَعْنَ‎	tusmaʕna			يُسْمَعْنَ‎	yusmaʕna						
hear	subjunctiveالْمُضَارِع الْمَنْصُوب				m				أُسْمَعَ‎	ʔusmaʕa			تُسْمَعَ‎	tusmaʕa			يُسْمَعَ‎	yusmaʕa							تُسْمَعَا‎	tusmaʕā			يُسْمَعَا‎	yusmaʕā							نُسْمَعَ‎	nusmaʕa			تُسْمَعُوا‎	tusmaʕū			يُسْمَعُوا‎	yusmaʕū						
hear	subjunctiveالْمُضَارِع الْمَنْصُوب				f				أُسْمَعَ‎	ʔusmaʕa			تُسْمَعِي‎	tusmaʕī			تُسْمَعَ‎	tusmaʕa							تُسْمَعَا‎	tusmaʕā			تُسْمَعَا‎	tusmaʕā							نُسْمَعَ‎	nusmaʕa			تُسْمَعْنَ‎	tusmaʕna			يُسْمَعْنَ‎	yusmaʕna						
hear	jussiveالْمُضَارِع الْمَجْزُوم				m				أُسْمَعْ‎	ʔusmaʕ			تُسْمَعْ‎	tusmaʕ			يُسْمَعْ‎	yusmaʕ							تُسْمَعَا‎	tusmaʕā			يُسْمَعَا‎	yusmaʕā							نُسْمَعْ‎	nusmaʕ			تُسْمَعُوا‎	tusmaʕū			يُسْمَعُوا‎	yusmaʕū						
hear	jussiveالْمُضَارِع الْمَجْزُوم				f				أُسْمَعْ‎	ʔusmaʕ			تُسْمَعِي‎	tusmaʕī			تُسْمَعْ‎	tusmaʕ							تُسْمَعَا‎	tusmaʕā			تُسْمَعَا‎	tusmaʕā							نُسْمَعْ‎	nusmaʕ			تُسْمَعْنَ‎	tusmaʕna			يُسْمَعْنَ‎	yusmaʕna						
hear	verbal nounالْمَصْدَر		verbal nounالْمَصْدَر		verbal nounالْمَصْدَر		verbal nounالْمَصْدَر		verbal nounالْمَصْدَر		verbal nounالْمَصْدَر		تَسْمِيع‎	tasmīʕ	تَسْمِيع‎	tasmīʕ	تَسْمِيع‎	tasmīʕ	تَسْمِيع‎	tasmīʕ	تَسْمِيع‎	tasmīʕ	تَسْمِيع‎	tasmīʕ	تَسْمِيع‎	tasmīʕ
hear	active participleاِسْم الْفَاعِل		active participleاِسْم الْفَاعِل		active participleاِسْم الْفَاعِل		active participleاِسْم الْفَاعِل		active participleاِسْم الْفَاعِل		active participleاِسْم الْفَاعِل		مُسَمِّع‎	musammiʕ	مُسَمِّع‎	musammiʕ	مُسَمِّع‎	musammiʕ	مُسَمِّع‎	musammiʕ	مُسَمِّع‎	musammiʕ	مُسَمِّع‎	musammiʕ	مُسَمِّع‎	musammiʕ
hear	passive participleاِسْم الْمَفْعُول		passive participleاِسْم الْمَفْعُول		passive participleاِسْم الْمَفْعُول		passive participleاِسْم الْمَفْعُول		passive participleاِسْم الْمَفْعُول		passive participleاِسْم الْمَفْعُول		مُسَمَّع‎	musammaʕ	مُسَمَّع‎	musammaʕ	مُسَمَّع‎	musammaʕ	مُسَمَّع‎	musammaʕ	مُسَمَّع‎	musammaʕ	مُسَمَّع‎	musammaʕ	مُسَمَّع‎	musammaʕ
hear	active voiceالْفِعْل الْمَعْلُوم		active voiceالْفِعْل الْمَعْلُوم		active voiceالْفِعْل الْمَعْلُوم		active voiceالْفِعْل الْمَعْلُوم		active voiceالْفِعْل الْمَعْلُوم		active voiceالْفِعْل الْمَعْلُوم		active voiceالْفِعْل الْمَعْلُوم		active voiceالْفِعْل الْمَعْلُوم		active voiceالْفِعْل الْمَعْلُوم		active voiceالْفِعْل الْمَعْلُوم		active voiceالْفِعْل الْمَعْلُوم		active voiceالْفِعْل الْمَعْلُوم			
hear					singularالْمُفْرَد		singularالْمُفْرَد		singularالْمُفْرَد				dualالْمُثَنَّى		dualالْمُثَنَّى				pluralالْجَمْع		pluralالْجَمْع		pluralالْجَمْع			
hear					1st personالْمُتَكَلِّم		2nd personالْمُخَاطَب		3rd personالْغَائِب				2nd personالْمُخَاطَب		3rd personالْغَائِب				1st personالْمُتَكَلِّم		2nd personالْمُخَاطَب		3rd personالْغَائِب			
hear	past (perfect) indicativeالْمَاضِي		m		سَمَّعْتُ‎	sammaʕtu	سَمَّعْتَ‎	sammaʕta	سَمَّعَ	sammaʕa			سَمَّعْتُمَا‎	sammaʕtumā	سَمَّعَا‎	sammaʕā			سَمَّعْنَا‎	sammaʕnā	سَمَّعْتُمْ‎	sammaʕtum	سَمَّعُوا‎	sammaʕū		
hear	past (perfect) indicativeالْمَاضِي		f		سَمَّعْتُ‎	sammaʕtu	سَمَّعْتِ‎	sammaʕti	سَمَّعَتْ‎	sammaʕat			سَمَّعْتُمَا‎	sammaʕtumā	سَمَّعَتَا‎	sammaʕatā			سَمَّعْنَا‎	sammaʕnā	سَمَّعْتُنَّ‎	sammaʕtunna	سَمَّعْنَ‎	sammaʕna		
hear	non-past (imperfect) indicativeالْمُضَارِع الْمَرْفُوع		m		أُسَمِّعُ‎	ʔusammiʕu	تُسَمِّعُ‎	tusammiʕu	يُسَمِّعُ‎	yusammiʕu			تُسَمِّعَانِ‎	tusammiʕāni	يُسَمِّعَانِ‎	yusammiʕāni			نُسَمِّعُ‎	nusammiʕu	تُسَمِّعُونَ‎	tusammiʕūna	يُسَمِّعُونَ‎	yusammiʕūna		
hear	non-past (imperfect) indicativeالْمُضَارِع الْمَرْفُوع		f		أُسَمِّعُ‎	ʔusammiʕu	تُسَمِّعِينَ‎	tusammiʕīna	تُسَمِّعُ‎	tusammiʕu			تُسَمِّعَانِ‎	tusammiʕāni	تُسَمِّعَانِ‎	tusammiʕāni			نُسَمِّعُ‎	nusammiʕu	تُسَمِّعْنَ‎	tusammiʕna	يُسَمِّعْنَ‎	yusammiʕna		
hear	subjunctiveالْمُضَارِع الْمَنْصُوب		m		أُسَمِّعَ‎	ʔusammiʕa	تُسَمِّعَ‎	tusammiʕa	يُسَمِّعَ‎	yusammiʕa			تُسَمِّعَا‎	tusammiʕā	يُسَمِّعَا‎	yusammiʕā			نُسَمِّعَ‎	nusammiʕa	تُسَمِّعُوا‎	tusammiʕū	يُسَمِّعُوا‎	yusammiʕū		
hear	subjunctiveالْمُضَارِع الْمَنْصُوب		f		أُسَمِّعَ‎	ʔusammiʕa	تُسَمِّعِي‎	tusammiʕī	تُسَمِّعَ‎	tusammiʕa			تُسَمِّعَا‎	tusammiʕā	تُسَمِّعَا‎	tusammiʕā			نُسَمِّعَ‎	nusammiʕa	تُسَمِّعْنَ‎	tusammiʕna	يُسَمِّعْنَ‎	yusammiʕna		
hear	jussiveالْمُضَارِع الْمَجْزُوم		m		أُسَمِّعْ‎	ʔusammiʕ	تُسَمِّعْ‎	tusammiʕ	يُسَمِّعْ‎	yusammiʕ			تُسَمِّعَا‎	tusammiʕā	يُسَمِّعَا‎	yusammiʕā			نُسَمِّعْ‎	nusammiʕ	تُسَمِّعُوا‎	tusammiʕū	يُسَمِّعُوا‎	yusammiʕū		
hear	jussiveالْمُضَارِع الْمَجْزُوم		f		أُسَمِّعْ‎	ʔusammiʕ	تُسَمِّعِي‎	tusammiʕī	تُسَمِّعْ‎	tusammiʕ			تُسَمِّعَا‎	tusammiʕā	تُسَمِّعَا‎	tusammiʕā			نُسَمِّعْ‎	nusammiʕ	تُسَمِّعْنَ‎	tusammiʕna	يُسَمِّعْنَ‎	yusammiʕna		
hear	imperativeالْأَمْر		m				سَمِّعْ	sammiʕ					سَمِّعَا‎	sammiʕā							سَمِّعُوا‎	sammiʕū				
hear	imperativeالْأَمْر		f				سَمِّعِي‎	sammiʕī					سَمِّعَا‎	sammiʕā							سَمِّعْنَ‎	sammiʕna				
hear	passive voiceالْفِعْل الْمَجْهُول		passive voiceالْفِعْل الْمَجْهُول		passive voiceالْفِعْل الْمَجْهُول		passive voiceالْفِعْل الْمَجْهُول		passive voiceالْفِعْل الْمَجْهُول		passive voiceالْفِعْل الْمَجْهُول		passive voiceالْفِعْل الْمَجْهُول		passive voiceالْفِعْل الْمَجْهُول		passive voiceالْفِعْل الْمَجْهُول		passive voiceالْفِعْل الْمَجْهُول		passive voiceالْفِعْل الْمَجْهُول		passive voiceالْفِعْل الْمَجْهُول			
hear					singularالْمُفْرَد		singularالْمُفْرَد		singularالْمُفْرَد				dualالْمُثَنَّى		dualالْمُثَنَّى				pluralالْجَمْع		pluralالْجَمْع		pluralالْجَمْع			
hear					1st personالْمُتَكَلِّم		2nd personالْمُخَاطَب		3rd personالْغَائِب				2nd personالْمُخَاطَب		3rd personالْغَائِب				1st personالْمُتَكَلِّم		2nd personالْمُخَاطَب		3rd personالْغَائِب			
hear	past (perfect) indicativeالْمَاضِي		m		سُمِّعْتُ‎	summiʕtu	سُمِّعْتَ‎	summiʕta	سُمِّعَ	summiʕa			سُمِّعْتُمَا‎	summiʕtumā	سُمِّعَا‎	summiʕā			سُمِّعْنَا‎	summiʕnā	سُمِّعْتُمْ‎	summiʕtum	سُمِّعُوا‎	summiʕū		
hear	past (perfect) indicativeالْمَاضِي		f		سُمِّعْتُ‎	summiʕtu	سُمِّعْتِ‎	summiʕti	سُمِّعَتْ‎	summiʕat			سُمِّعْتُمَا‎	summiʕtumā	سُمِّعَتَا‎	summiʕatā			سُمِّعْنَا‎	summiʕnā	سُمِّعْتُنَّ‎	summiʕtunna	سُمِّعْنَ‎	summiʕna		
hear	non-past (imperfect) indicativeالْمُضَارِع الْمَرْفُوع		m		أُسَمَّعُ‎	ʔusammaʕu	تُسَمَّعُ‎	tusammaʕu	يُسَمَّعُ‎	yusammaʕu			تُسَمَّعَانِ‎	tusammaʕāni	يُسَمَّعَانِ‎	yusammaʕāni			نُسَمَّعُ‎	nusammaʕu	تُسَمَّعُونَ‎	tusammaʕūna	يُسَمَّعُونَ‎	yusammaʕūna		
hear	non-past (imperfect) indicativeالْمُضَارِع الْمَرْفُوع		f		أُسَمَّعُ‎	ʔusammaʕu	تُسَمَّعِينَ‎	tusammaʕīna	تُسَمَّعُ‎	tusammaʕu			تُسَمَّعَانِ‎	tusammaʕāni	تُسَمَّعَانِ‎	tusammaʕāni			نُسَمَّعُ‎	nusammaʕu	تُسَمَّعْنَ‎	tusammaʕna	يُسَمَّعْنَ‎	yusammaʕna		
hear	subjunctiveالْمُضَارِع الْمَنْصُوب		m		أُسَمَّعَ‎	ʔusammaʕa	تُسَمَّعَ‎	tusammaʕa	يُسَمَّعَ‎	yusammaʕa			تُسَمَّعَا‎	tusammaʕā	يُسَمَّعَا‎	yusammaʕā			نُسَمَّعَ‎	nusammaʕa	تُسَمَّعُوا‎	tusammaʕū	يُسَمَّعُوا‎	yusammaʕū		
hear	subjunctiveالْمُضَارِع الْمَنْصُوب		f		أُسَمَّعَ‎	ʔusammaʕa	تُسَمَّعِي‎	tusammaʕī	تُسَمَّعَ‎	tusammaʕa			تُسَمَّعَا‎	tusammaʕā	تُسَمَّعَا‎	tusammaʕā			نُسَمَّعَ‎	nusammaʕa	تُسَمَّعْنَ‎	tusammaʕna	يُسَمَّعْنَ‎	yusammaʕna		
hear	jussiveالْمُضَارِع الْمَجْزُوم		m		أُسَمَّعْ‎	ʔusammaʕ	تُسَمَّعْ‎	tusammaʕ	يُسَمَّعْ‎	yusammaʕ			تُسَمَّعَا‎	tusammaʕā	يُسَمَّعَا‎	yusammaʕā			نُسَمَّعْ‎	nusammaʕ	تُسَمَّعُوا‎	tusammaʕū	يُسَمَّعُوا‎	yusammaʕū		
hear	jussiveالْمُضَارِع الْمَجْزُوم		f		أُسَمَّعْ‎	ʔusammaʕ	تُسَمَّعِي‎	tusammaʕī	تُسَمَّعْ‎	tusammaʕ			تُسَمَّعَا‎	tusammaʕā	تُسَمَّعَا‎	tusammaʕā			نُسَمَّعْ‎	nusammaʕ	تُسَمَّعْنَ‎	tusammaʕna	يُسَمَّعْنَ‎	yusammaʕna		
resemble	verbal nounالْمَصْدَر		verbal nounالْمَصْدَر		verbal nounالْمَصْدَر		verbal nounالْمَصْدَر		verbal nounالْمَصْدَر		verbal nounالْمَصْدَر		شَبَه	šabah	شَبَه	šabah	شَبَه	šabah	شَبَه	šabah	شَبَه	šabah	شَبَه	šabah	شَبَه	šabah
resemble	active participleاِسْم الْفَاعِل		active participleاِسْم الْفَاعِل		active participleاِسْم الْفَاعِل		active participleاِسْم الْفَاعِل		active participleاِسْم الْفَاعِل		active participleاِسْم الْفَاعِل		شَابِه‎	šābih	شَابِه‎	šābih	شَابِه‎	šābih	شَابِه‎	šābih	شَابِه‎	šābih	شَابِه‎	šābih	شَابِه‎	šābih
resemble	passive participleاِسْم الْمَفْعُول		passive participleاِسْم الْمَفْعُول		passive participleاِسْم الْمَفْعُول		passive participleاِسْم الْمَفْعُول		passive participleاِسْم الْمَفْعُول		passive participleاِسْم الْمَفْعُول		مَشْبُوه‎	mašbūh	مَشْبُوه‎	mašbūh	مَشْبُوه‎	mašbūh	مَشْبُوه‎	mašbūh	مَشْبُوه‎	mašbūh	مَشْبُوه‎	mašbūh	مَشْبُوه‎	mašbūh
resemble	active voiceالْفِعْل الْمَعْلُوم		active voiceالْفِعْل الْمَعْلُوم		active voiceالْفِعْل الْمَعْلُوم		active voiceالْفِعْل الْمَعْلُوم		active voiceالْفِعْل الْمَعْلُوم		active voiceالْفِعْل الْمَعْلُوم		active voiceالْفِعْل الْمَعْلُوم		active voiceالْفِعْل الْمَعْلُوم		active voiceالْفِعْل الْمَعْلُوم		active voiceالْفِعْل الْمَعْلُوم		active voiceالْفِعْل الْمَعْلُوم		active voiceالْفِعْل الْمَعْلُوم			
resemble					singularالْمُفْرَد		singularالْمُفْرَد		singularالْمُفْرَد				dualالْمُثَنَّى		dualالْمُثَنَّى				pluralالْجَمْع		pluralالْجَمْع		pluralالْجَمْع			
resemble					1st personالْمُتَكَلِّم		2nd personالْمُخَاطَب		3rd personالْغَائِب				2nd personالْمُخَاطَب		3rd personالْغَائِب				1st personالْمُتَكَلِّم		2nd personالْمُخَاطَب		3rd personالْغَائِب			
resemble	past (perfect) indicativeالْمَاضِي		m		شَبِهْتُ‎	šabihtu	شَبِهْتَ‎	šabihta	شَبِهَ	šabiha			شَبِهْتُمَا‎	šabihtumā	شَبِهَا‎	šabihā			شَبِهْنَا‎	šabihnā	شَبِهْتُمْ‎	šabihtum	شَبِهُوا‎	šabihū		
resemble	past (perfect) indicativeالْمَاضِي		f		شَبِهْتُ‎	šabihtu	شَبِهْتِ‎	šabihti	شَبِهَتْ‎	šabihat			شَبِهْتُمَا‎	šabihtumā	شَبِهَتَا‎	šabihatā			شَبِهْنَا‎	šabihnā	شَبِهْتُنَّ‎	šabihtunna	شَبِهْنَ‎	šabihna		
resemble	non-past (imperfect) indicativeالْمُضَارِع الْمَرْفُوع		m		أَشْبَهُ‎	ʔašbahu	تَشْبَهُ‎	tašbahu	يَشْبَهُ‎	yašbahu			تَشْبَهَانِ‎	tašbahāni	يَشْبَهَانِ‎	yašbahāni			نَشْبَهُ‎	našbahu	تَشْبَهُونَ‎	tašbahūna	يَشْبَهُونَ‎	yašbahūna		
resemble	non-past (imperfect) indicativeالْمُضَارِع الْمَرْفُوع		f		أَشْبَهُ‎	ʔašbahu	تَشْبَهِينَ‎	tašbahīna	تَشْبَهُ‎	tašbahu			تَشْبَهَانِ‎	tašbahāni	تَشْبَهَانِ‎	tašbahāni			نَشْبَهُ‎	našbahu	تَشْبَهْنَ‎	tašbahna	يَشْبَهْنَ‎	yašbahna		
resemble	subjunctiveالْمُضَارِع الْمَنْصُوب		m		أَشْبَهَ‎	ʔašbaha	تَشْبَهَ‎	tašbaha	يَشْبَهَ‎	yašbaha			تَشْبَهَا‎	tašbahā	يَشْبَهَا‎	yašbahā			نَشْبَهَ‎	našbaha	تَشْبَهُوا‎	tašbahū	يَشْبَهُوا‎	yašbahū		
resemble	subjunctiveالْمُضَارِع الْمَنْصُوب		f		أَشْبَهَ‎	ʔašbaha	تَشْبَهِي‎	tašbahī	تَشْبَهَ‎	tašbaha			تَشْبَهَا‎	tašbahā	تَشْبَهَا‎	tašbahā			نَشْبَهَ‎	našbaha	تَشْبَهْنَ‎	tašbahna	يَشْبَهْنَ‎	yašbahna		
resemble	jussiveالْمُضَارِع الْمَجْزُوم		m		أَشْبَهْ‎	ʔašbah	تَشْبَهْ‎	tašbah	يَشْبَهْ‎	yašbah			تَشْبَهَا‎	tašbahā	يَشْبَهَا‎	yašbahā			نَشْبَهْ‎	našbah	تَشْبَهُوا‎	tašbahū	يَشْبَهُوا‎	yašbahū		
resemble	jussiveالْمُضَارِع الْمَجْزُوم		f		أَشْبَهْ‎	ʔašbah	تَشْبَهِي‎	tašbahī	تَشْبَهْ‎	tašbah			تَشْبَهَا‎	tašbahā	تَشْبَهَا‎	tašbahā			نَشْبَهْ‎	našbah	تَشْبَهْنَ‎	tašbahna	يَشْبَهْنَ‎	yašbahna		
resemble	imperativeالْأَمْر		m				اِشْبَهْ‎	išbah					اِشْبَهَا‎	išbahā							اِشْبَهُوا‎	išbahū				
resemble	imperativeالْأَمْر		f				اِشْبَهِي‎	išbahī					اِشْبَهَا‎	išbahā							اِشْبَهْنَ‎	išbahna				
resemble	passive voiceالْفِعْل الْمَجْهُول		passive voiceالْفِعْل الْمَجْهُول		passive voiceالْفِعْل الْمَجْهُول		passive voiceالْفِعْل الْمَجْهُول		passive voiceالْفِعْل الْمَجْهُول		passive voiceالْفِعْل الْمَجْهُول		passive voiceالْفِعْل الْمَجْهُول		passive voiceالْفِعْل الْمَجْهُول		passive voiceالْفِعْل الْمَجْهُول		passive voiceالْفِعْل الْمَجْهُول		passive voiceالْفِعْل الْمَجْهُول		passive voiceالْفِعْل الْمَجْهُول			
resemble					singularالْمُفْرَد		singularالْمُفْرَد		singularالْمُفْرَد				dualالْمُثَنَّى		dualالْمُثَنَّى				pluralالْجَمْع		pluralالْجَمْع		pluralالْجَمْع			
resemble					1st personالْمُتَكَلِّم		2nd personالْمُخَاطَب		3rd personالْغَائِب				2nd personالْمُخَاطَب		3rd personالْغَائِب				1st personالْمُتَكَلِّم		2nd personالْمُخَاطَب		3rd personالْغَائِب			
resemble	past (perfect) indicativeالْمَاضِي		m		شُبِهْتُ‎	šubihtu	شُبِهْتَ‎	šubihta	شُبِهَ	šubiha			شُبِهْتُمَا‎	šubihtumā	شُبِهَا‎	šubihā			شُبِهْنَا‎	šubihnā	شُبِهْتُمْ‎	šubihtum	شُبِهُوا‎	šubihū		
resemble	past (perfect) indicativeالْمَاضِي		f		شُبِهْتُ‎	šubihtu	شُبِهْتِ‎	šubihti	شُبِهَتْ‎	šubihat			شُبِهْتُمَا‎	šubihtumā	شُبِهَتَا‎	šubihatā			شُبِهْنَا‎	šubihnā	شُبِهْتُنَّ‎	šubihtunna	شُبِهْنَ‎	šubihna		
resemble	non-past (imperfect) indicativeالْمُضَارِع الْمَرْفُوع		m		أُشْبَهُ‎	ʔušbahu	تُشْبَهُ‎	tušbahu	يُشْبَهُ‎	yušbahu			تُشْبَهَانِ‎	tušbahāni	يُشْبَهَانِ‎	yušbahāni			نُشْبَهُ‎	nušbahu	تُشْبَهُونَ‎	tušbahūna	يُشْبَهُونَ‎	yušbahūna		
resemble	non-past (imperfect) indicativeالْمُضَارِع الْمَرْفُوع		f		أُشْبَهُ‎	ʔušbahu	تُشْبَهِينَ‎	tušbahīna	تُشْبَهُ‎	tušbahu			تُشْبَهَانِ‎	tušbahāni	تُشْبَهَانِ‎	tušbahāni			نُشْبَهُ‎	nušbahu	تُشْبَهْنَ‎	tušbahna	يُشْبَهْنَ‎	yušbahna		
resemble	subjunctiveالْمُضَارِع الْمَنْصُوب		m		أُشْبَهَ‎	ʔušbaha	تُشْبَهَ‎	tušbaha	يُشْبَهَ‎	yušbaha			تُشْبَهَا‎	tušbahā	يُشْبَهَا‎	yušbahā			نُشْبَهَ‎	nušbaha	تُشْبَهُوا‎	tušbahū	يُشْبَهُوا‎	yušbahū		
resemble	subjunctiveالْمُضَارِع الْمَنْصُوب		f		أُشْبَهَ‎	ʔušbaha	تُشْبَهِي‎	tušbahī	تُشْبَهَ‎	tušbaha			تُشْبَهَا‎	tušbahā	تُشْبَهَا‎	tušbahā			نُشْبَهَ‎	nušbaha	تُشْبَهْنَ‎	tušbahna	يُشْبَهْنَ‎	yušbahna		
resemble	jussiveالْمُضَارِع الْمَجْزُوم		m		أُشْبَهْ‎	ʔušbah	تُشْبَهْ‎	tušbah	يُشْبَهْ‎	yušbah			تُشْبَهَا‎	tušbahā	يُشْبَهَا‎	yušbahā			نُشْبَهْ‎	nušbah	تُشْبَهُوا‎	tušbahū	يُشْبَهُوا‎	yušbahū		
resemble	jussiveالْمُضَارِع الْمَجْزُوم		f		أُشْبَهْ‎	ʔušbah	تُشْبَهِي‎	tušbahī	تُشْبَهْ‎	tušbah			تُشْبَهَا‎	tušbahā	تُشْبَهَا‎	tušbahā			نُشْبَهْ‎	nušbah	تُشْبَهْنَ‎	tušbahna	يُشْبَهْنَ‎	yušbahna		
resemble	verbal nounالْمَصْدَر		verbal nounالْمَصْدَر		verbal nounالْمَصْدَر		verbal nounالْمَصْدَر		verbal nounالْمَصْدَر		verbal nounالْمَصْدَر		تَشْبِيه‎	tašbīh	تَشْبِيه‎	tašbīh	تَشْبِيه‎	tašbīh	تَشْبِيه‎	tašbīh	تَشْبِيه‎	tašbīh	تَشْبِيه‎	tašbīh	تَشْبِيه‎	tašbīh
resemble	active participleاِسْم الْفَاعِل		active participleاِسْم الْفَاعِل		active participleاِسْم الْفَاعِل		active participleاِسْم الْفَاعِل		active participleاِسْم الْفَاعِل		active participleاِسْم الْفَاعِل		مُشَبِّه‎	mušabbih	مُشَبِّه‎	mušabbih	مُشَبِّه‎	mušabbih	مُشَبِّه‎	mušabbih	مُشَبِّه‎	mušabbih	مُشَبِّه‎	mušabbih	مُشَبِّه‎	mušabbih
resemble	passive participleاِسْم الْمَفْعُول		passive participleاِسْم الْمَفْعُول		passive participleاِسْم الْمَفْعُول		passive participleاِسْم الْمَفْعُول		passive participleاِسْم الْمَفْعُول		passive participleاِسْم الْمَفْعُول		مُشَبَّه‎	mušabbah	مُشَبَّه‎	mušabbah	مُشَبَّه‎	mušabbah	مُشَبَّه‎	mušabbah	مُشَبَّه‎	mušabbah	مُشَبَّه‎	mušabbah	مُشَبَّه‎	mušabbah
resemble	active voiceالْفِعْل الْمَعْلُوم		active voiceالْفِعْل الْمَعْلُوم		active voiceالْفِعْل الْمَعْلُوم		active voiceالْفِعْل الْمَعْلُوم		active voiceالْفِعْل الْمَعْلُوم		active voiceالْفِعْل الْمَعْلُوم		active voiceالْفِعْل الْمَعْلُوم		active voiceالْفِعْل الْمَعْلُوم		active voiceالْفِعْل الْمَعْلُوم		active voiceالْفِعْل الْمَعْلُوم		active voiceالْفِعْل الْمَعْلُوم		active voiceالْفِعْل الْمَعْلُوم			
resemble					singularالْمُفْرَد		singularالْمُفْرَد		singularالْمُفْرَد				dualالْمُثَنَّى		dualالْمُثَنَّى				pluralالْجَمْع		pluralالْجَمْع		pluralالْجَمْع			
resemble					1st personالْمُتَكَلِّم		2nd personالْمُخَاطَب		3rd personالْغَائِب				2nd personالْمُخَاطَب		3rd personالْغَائِب				1st personالْمُتَكَلِّم		2nd personالْمُخَاطَب		3rd personالْغَائِب			
resemble	past (perfect) indicativeالْمَاضِي		m		شَبَّهْتُ‎	šabbahtu	شَبَّهْتَ‎	šabbahta	شَبَّهَ	šabbaha			شَبَّهْتُمَا‎	šabbahtumā	شَبَّهَا‎	šabbahā			شَبَّهْنَا‎	šabbahnā	شَبَّهْتُمْ‎	šabbahtum	شَبَّهُوا‎	šabbahū		
resemble	past (perfect) indicativeالْمَاضِي		f		شَبَّهْتُ‎	šabbahtu	شَبَّهْتِ‎	šabbahti	شَبَّهَتْ‎	šabbahat			شَبَّهْتُمَا‎	šabbahtumā	شَبَّهَتَا‎	šabbahatā			شَبَّهْنَا‎	šabbahnā	شَبَّهْتُنَّ‎	šabbahtunna	شَبَّهْنَ‎	šabbahna		
resemble	non-past (imperfect) indicativeالْمُضَارِع الْمَرْفُوع		m		أُشَبِّهُ‎	ʔušabbihu	تُشَبِّهُ‎	tušabbihu	يُشَبِّهُ‎	yušabbihu			تُشَبِّهَانِ‎	tušabbihāni	يُشَبِّهَانِ‎	yušabbihāni			نُشَبِّهُ‎	nušabbihu	تُشَبِّهُونَ‎	tušabbihūna	يُشَبِّهُونَ‎	yušabbihūna		
resemble	non-past (imperfect) indicativeالْمُضَارِع الْمَرْفُوع		f		أُشَبِّهُ‎	ʔušabbihu	تُشَبِّهِينَ‎	tušabbihīna	تُشَبِّهُ‎	tušabbihu			تُشَبِّهَانِ‎	tušabbihāni	تُشَبِّهَانِ‎	tušabbihāni			نُشَبِّهُ‎	nušabbihu	تُشَبِّهْنَ‎	tušabbihna	يُشَبِّهْنَ‎	yušabbihna		
resemble	subjunctiveالْمُضَارِع الْمَنْصُوب		m		أُشَبِّهَ‎	ʔušabbiha	تُشَبِّهَ‎	tušabbiha	يُشَبِّهَ‎	yušabbiha			تُشَبِّهَا‎	tušabbihā	يُشَبِّهَا‎	yušabbihā			نُشَبِّهَ‎	nušabbiha	تُشَبِّهُوا‎	tušabbihū	يُشَبِّهُوا‎	yušabbihū		
resemble	subjunctiveالْمُضَارِع الْمَنْصُوب		f		أُشَبِّهَ‎	ʔušabbiha	تُشَبِّهِي‎	tušabbihī	تُشَبِّهَ‎	tušabbiha			تُشَبِّهَا‎	tušabbihā	تُشَبِّهَا‎	tušabbihā			نُشَبِّهَ‎	nušabbiha	تُشَبِّهْنَ‎	tušabbihna	يُشَبِّهْنَ‎	yušabbihna		
resemble	jussiveالْمُضَارِع الْمَجْزُوم		m		أُشَبِّهْ‎	ʔušabbih	تُشَبِّهْ‎	tušabbih	يُشَبِّهْ‎	yušabbih			تُشَبِّهَا‎	tušabbihā	يُشَبِّهَا‎	yušabbihā			نُشَبِّهْ‎	nušabbih	تُشَبِّهُوا‎	tušabbihū	يُشَبِّهُوا‎	yušabbihū		
resemble	jussiveالْمُضَارِع الْمَجْزُوم		f		أُشَبِّهْ‎	ʔušabbih	تُشَبِّهِي‎	tušabbihī	تُشَبِّهْ‎	tušabbih			تُشَبِّهَا‎	tušabbihā	تُشَبِّهَا‎	tušabbihā			نُشَبِّهْ‎	nušabbih	تُشَبِّهْنَ‎	tušabbihna	يُشَبِّهْنَ‎	yušabbihna		
resemble	imperativeالْأَمْر		m				شَبِّهْ	šabbih					شَبِّهَا‎	šabbihā							شَبِّهُوا‎	šabbihū				
resemble	imperativeالْأَمْر		f				شَبِّهِي‎	šabbihī					شَبِّهَا‎	šabbihā							شَبِّهْنَ‎	šabbihna				
resemble	passive voiceالْفِعْل الْمَجْهُول		passive voiceالْفِعْل الْمَجْهُول		passive voiceالْفِعْل الْمَجْهُول		passive voiceالْفِعْل الْمَجْهُول		passive voiceالْفِعْل الْمَجْهُول		passive voiceالْفِعْل الْمَجْهُول		passive voiceالْفِعْل الْمَجْهُول		passive voiceالْفِعْل الْمَجْهُول		passive voiceالْفِعْل الْمَجْهُول		passive voiceالْفِعْل الْمَجْهُول		passive voiceالْفِعْل الْمَجْهُول		passive voiceالْفِعْل الْمَجْهُول			
resemble					singularالْمُفْرَد		singularالْمُفْرَد		singularالْمُفْرَد				dualالْمُثَنَّى		dualالْمُثَنَّى				pluralالْجَمْع		pluralالْجَمْع		pluralالْجَمْع			
resemble					1st personالْمُتَكَلِّم		2nd personالْمُخَاطَب		3rd personالْغَائِب				2nd personالْمُخَاطَب		3rd personالْغَائِب				1st personالْمُتَكَلِّم		2nd personالْمُخَاطَب		3rd personالْغَائِب			
resemble	past (perfect) indicativeالْمَاضِي		m		شُبِّهْتُ‎	šubbihtu	شُبِّهْتَ‎	šubbihta	شُبِّهَ	šubbiha			شُبِّهْتُمَا‎	šubbihtumā	شُبِّهَا‎	šubbihā			شُبِّهْنَا‎	šubbihnā	شُبِّهْتُمْ‎	šubbihtum	شُبِّهُوا‎	šubbihū		
resemble	past (perfect) indicativeالْمَاضِي		f		شُبِّهْتُ‎	šubbihtu	شُبِّهْتِ‎	šubbihti	شُبِّهَتْ‎	šubbihat			شُبِّهْتُمَا‎	šubbihtumā	شُبِّهَتَا‎	šubbihatā			شُبِّهْنَا‎	šubbihnā	شُبِّهْتُنَّ‎	šubbihtunna	شُبِّهْنَ‎	šubbihna		
resemble	non-past (imperfect) indicativeالْمُضَارِع الْمَرْفُوع		m		أُشَبَّهُ‎	ʔušabbahu	تُشَبَّهُ‎	tušabbahu	يُشَبَّهُ‎	yušabbahu			تُشَبَّهَانِ‎	tušabbahāni	يُشَبَّهَانِ‎	yušabbahāni			نُشَبَّهُ‎	nušabbahu	تُشَبَّهُونَ‎	tušabbahūna	يُشَبَّهُونَ‎	yušabbahūna		
resemble	non-past (imperfect) indicativeالْمُضَارِع الْمَرْفُوع		f		أُشَبَّهُ‎	ʔušabbahu	تُشَبَّهِينَ‎	tušabbahīna	تُشَبَّهُ‎	tušabbahu			تُشَبَّهَانِ‎	tušabbahāni	تُشَبَّهَانِ‎	tušabbahāni			نُشَبَّهُ‎	nušabbahu	تُشَبَّهْنَ‎	tušabbahna	يُشَبَّهْنَ‎	yušabbahna		
resemble	subjunctiveالْمُضَارِع الْمَنْصُوب		m		أُشَبَّهَ‎	ʔušabbaha	تُشَبَّهَ‎	tušabbaha	يُشَبَّهَ‎	yušabbaha			تُشَبَّهَا‎	tušabbahā	يُشَبَّهَا‎	yušabbahā			نُشَبَّهَ‎	nušabbaha	تُشَبَّهُوا‎	tušabbahū	يُشَبَّهُوا‎	yušabbahū		
resemble	subjunctiveالْمُضَارِع الْمَنْصُوب		f		أُشَبَّهَ‎	ʔušabbaha	تُشَبَّهِي‎	tušabbahī	تُشَبَّهَ‎	tušabbaha			تُشَبَّهَا‎	tušabbahā	تُشَبَّهَا‎	tušabbahā			نُشَبَّهَ‎	nušabbaha	تُشَبَّهْنَ‎	tušabbahna	يُشَبَّهْنَ‎	yušabbahna		
resemble	jussiveالْمُضَارِع الْمَجْزُوم		m		أُشَبَّهْ‎	ʔušabbah	تُشَبَّهْ‎	tušabbah	يُشَبَّهْ‎	yušabbah			تُشَبَّهَا‎	tušabbahā	يُشَبَّهَا‎	yušabbahā			نُشَبَّهْ‎	nušabbah	تُشَبَّهُوا‎	tušabbahū	يُشَبَّهُوا‎	yušabbahū		
resemble	jussiveالْمُضَارِع الْمَجْزُوم		f		أُشَبَّهْ‎	ʔušabbah	تُشَبَّهِي‎	tušabbahī	تُشَبَّهْ‎	tušabbah			تُشَبَّهَا‎	tušabbahā	تُشَبَّهَا‎	tušabbahā			نُشَبَّهْ‎	nušabbah	تُشَبَّهْنَ‎	tušabbahna	يُشَبَّهْنَ‎	yušabbahna		
rest	verbal nounالْمَصْدَر		verbal nounالْمَصْدَر		verbal nounالْمَصْدَر		verbal nounالْمَصْدَر		verbal nounالْمَصْدَر		verbal nounالْمَصْدَر		اِسْتِرَاحَة‎	istirāḥa	اِسْتِرَاحَة‎	istirāḥa	اِسْتِرَاحَة‎	istirāḥa	اِسْتِرَاحَة‎	istirāḥa	اِسْتِرَاحَة‎	istirāḥa	اِسْتِرَاحَة‎	istirāḥa	اِسْتِرَاحَة‎	istirāḥa
rest	active participleاِسْم الْفَاعِل		active participleاِسْم الْفَاعِل		active participleاِسْم الْفَاعِل		active participleاِسْم الْفَاعِل		active participleاِسْم الْفَاعِل		active participleاِسْم الْفَاعِل		مُسْتَرِيح‎	mustarīḥ	مُسْتَرِيح‎	mustarīḥ	مُسْتَرِيح‎	mustarīḥ	مُسْتَرِيح‎	mustarīḥ	مُسْتَرِيح‎	mustarīḥ	مُسْتَرِيح‎	mustarīḥ	مُسْتَرِيح‎	mustarīḥ
rest	passive participleاِسْم الْمَفْعُول		passive participleاِسْم الْمَفْعُول		passive participleاِسْم الْمَفْعُول		passive participleاِسْم الْمَفْعُول		passive participleاِسْم الْمَفْعُول		passive participleاِسْم الْمَفْعُول		مُسْتَرَاح‎	mustarāḥ	مُسْتَرَاح‎	mustarāḥ	مُسْتَرَاح‎	mustarāḥ	مُسْتَرَاح‎	mustarāḥ	مُسْتَرَاح‎	mustarāḥ	مُسْتَرَاح‎	mustarāḥ	مُسْتَرَاح‎	mustarāḥ
rest	active voiceالْفِعْل الْمَعْلُوم		active voiceالْفِعْل الْمَعْلُوم		active voiceالْفِعْل الْمَعْلُوم		active voiceالْفِعْل الْمَعْلُوم		active voiceالْفِعْل الْمَعْلُوم		active voiceالْفِعْل الْمَعْلُوم		active voiceالْفِعْل الْمَعْلُوم		active voiceالْفِعْل الْمَعْلُوم		active voiceالْفِعْل الْمَعْلُوم		active voiceالْفِعْل الْمَعْلُوم		active voiceالْفِعْل الْمَعْلُوم		active voiceالْفِعْل الْمَعْلُوم			
rest					singularالْمُفْرَد		singularالْمُفْرَد		singularالْمُفْرَد				dualالْمُثَنَّى		dualالْمُثَنَّى				pluralالْجَمْع		pluralالْجَمْع		pluralالْجَمْع			
rest					1st personالْمُتَكَلِّم		2nd personالْمُخَاطَب		3rd personالْغَائِب				2nd personالْمُخَاطَب		3rd personالْغَائِب				1st personالْمُتَكَلِّم		2nd personالْمُخَاطَب		3rd personالْغَائِب			
rest	past (perfect) indicativeالْمَاضِي		m		اِسْتَرَحْتُ‎	istaraḥtu	اِسْتَرَحْتَ‎	istaraḥta	اِسْتَرَاحَ	istarāḥa			اِسْتَرَحْتُمَا‎	istaraḥtumā	اِسْتَرَاحَا‎	istarāḥā			اِسْتَرَحْنَا‎	istaraḥnā	اِسْتَرَحْتُمْ‎	istaraḥtum	اِسْتَرَاحُوا‎	istarāḥū		
rest	past (perfect) indicativeالْمَاضِي		f		اِسْتَرَحْتُ‎	istaraḥtu	اِسْتَرَحْتِ‎	istaraḥti	اِسْتَرَاحَتْ‎	istarāḥat			اِسْتَرَحْتُمَا‎	istaraḥtumā	اِسْتَرَاحَتَا‎	istarāḥatā			اِسْتَرَحْنَا‎	istaraḥnā	اِسْتَرَحْتُنَّ‎	istaraḥtunna	اِسْتَرَحْنَ‎	istaraḥna		
rest	non-past (imperfect) indicativeالْمُضَارِع الْمَرْفُوع		m		أَسْتَرِيحُ‎	ʔastarīḥu	تَسْتَرِيحُ‎	tastarīḥu	يَسْتَرِيحُ‎	yastarīḥu			تَسْتَرِيحَانِ‎	tastarīḥāni	يَسْتَرِيحَانِ‎	yastarīḥāni			نَسْتَرِيحُ‎	nastarīḥu	تَسْتَرِيحُونَ‎	tastarīḥūna	يَسْتَرِيحُونَ‎	yastarīḥūna		
rest	non-past (imperfect) indicativeالْمُضَارِع الْمَرْفُوع		f		أَسْتَرِيحُ‎	ʔastarīḥu	تَسْتَرِيحِينَ‎	tastarīḥīna	تَسْتَرِيحُ‎	tastarīḥu			تَسْتَرِيحَانِ‎	tastarīḥāni	تَسْتَرِيحَانِ‎	tastarīḥāni			نَسْتَرِيحُ‎	nastarīḥu	تَسْتَرِحْنَ‎	tastariḥna	يَسْتَرِحْنَ‎	yastariḥna		
rest	subjunctiveالْمُضَارِع الْمَنْصُوب		m		أَسْتَرِيحَ‎	ʔastarīḥa	تَسْتَرِيحَ‎	tastarīḥa	يَسْتَرِيحَ‎	yastarīḥa			تَسْتَرِيحَا‎	tastarīḥā	يَسْتَرِيحَا‎	yastarīḥā			نَسْتَرِيحَ‎	nastarīḥa	تَسْتَرِيحُوا‎	tastarīḥū	يَسْتَرِيحُوا‎	yastarīḥū		
rest	subjunctiveالْمُضَارِع الْمَنْصُوب		f		أَسْتَرِيحَ‎	ʔastarīḥa	تَسْتَرِيحِي‎	tastarīḥī	تَسْتَرِيحَ‎	tastarīḥa			تَسْتَرِيحَا‎	tastarīḥā	تَسْتَرِيحَا‎	tastarīḥā			نَسْتَرِيحَ‎	nastarīḥa	تَسْتَرِحْنَ‎	tastariḥna	يَسْتَرِحْنَ‎	yastariḥna		
rest	jussiveالْمُضَارِع الْمَجْزُوم		m		أَسْتَرِحْ‎	ʔastariḥ	تَسْتَرِحْ‎	tastariḥ	يَسْتَرِحْ‎	yastariḥ			تَسْتَرِيحَا‎	tastarīḥā	يَسْتَرِيحَا‎	yastarīḥā			نَسْتَرِحْ‎	nastariḥ	تَسْتَرِيحُوا‎	tastarīḥū	يَسْتَرِيحُوا‎	yastarīḥū		
rest	jussiveالْمُضَارِع الْمَجْزُوم		f		أَسْتَرِحْ‎	ʔastariḥ	تَسْتَرِيحِي‎	tastarīḥī	تَسْتَرِحْ‎	tastariḥ			تَسْتَرِيحَا‎	tastarīḥā	تَسْتَرِيحَا‎	tastarīḥā			نَسْتَرِحْ‎	nastariḥ	تَسْتَرِحْنَ‎	tastariḥna	يَسْتَرِحْنَ‎	yastariḥna		
rest	imperativeالْأَمْر		m				اِسْتَرِحْ‎	istariḥ					اِسْتَرِيحَا‎	istarīḥā							اِسْتَرِيحُوا‎	istarīḥū				
rest	imperativeالْأَمْر		f				اِسْتَرِيحِي‎	istarīḥī					اِسْتَرِيحَا‎	istarīḥā							اِسْتَرِحْنَ‎	istariḥna				
rest	passive voiceالْفِعْل الْمَجْهُول		passive voiceالْفِعْل الْمَجْهُول		passive voiceالْفِعْل الْمَجْهُول		passive voiceالْفِعْل الْمَجْهُول		passive voiceالْفِعْل الْمَجْهُول		passive voiceالْفِعْل الْمَجْهُول		passive voiceالْفِعْل الْمَجْهُول		passive voiceالْفِعْل الْمَجْهُول		passive voiceالْفِعْل الْمَجْهُول		passive voiceالْفِعْل الْمَجْهُول		passive voiceالْفِعْل الْمَجْهُول		passive voiceالْفِعْل الْمَجْهُول			
rest					singularالْمُفْرَد		singularالْمُفْرَد		singularالْمُفْرَد				dualالْمُثَنَّى		dualالْمُثَنَّى				pluralالْجَمْع		pluralالْجَمْع		pluralالْجَمْع			
rest					1st personالْمُتَكَلِّم		2nd personالْمُخَاطَب		3rd personالْغَائِب				2nd personالْمُخَاطَب		3rd personالْغَائِب				1st personالْمُتَكَلِّم		2nd personالْمُخَاطَب		3rd personالْغَائِب			
rest	past (perfect) indicativeالْمَاضِي		m		—		—		اُسْتُرِيحَ‎	usturīḥa			—		—				—		—		—			
rest	past (perfect) indicativeالْمَاضِي		f		—		—		—				—		—				—		—		—			
rest	non-past (imperfect) indicativeالْمُضَارِع الْمَرْفُوع		m		—		—		يُسْتَرَاحُ‎	yustarāḥu			—		—				—		—		—			
rest	non-past (imperfect) indicativeالْمُضَارِع الْمَرْفُوع		f		—		—		—				—		—				—		—		—			
rest	subjunctiveالْمُضَارِع الْمَنْصُوب		m		—		—		يُسْتَرَاحَ‎	yustarāḥa			—		—				—		—		—			
rest	subjunctiveالْمُضَارِع الْمَنْصُوب		f		—		—		—				—		—				—		—		—			
rest	jussiveالْمُضَارِع الْمَجْزُوم		m		—		—		يُسْتَرَحْ‎	yustaraḥ			—		—				—		—		—			
rest	jussiveالْمُضَارِع الْمَجْزُوم		f		—		—		—				—		—				—		—		—			
see	verbal nounالْمَصْدَر		verbal nounالْمَصْدَر		verbal nounالْمَصْدَر		verbal nounالْمَصْدَر		verbal nounالْمَصْدَر		verbal nounالْمَصْدَر		رُؤْيَة‎	ruʔya	رُؤْيَة‎	ruʔya	رُؤْيَة‎	ruʔya	رُؤْيَة‎	ruʔya	رُؤْيَة‎	ruʔya	رُؤْيَة‎	ruʔya	رُؤْيَة‎	ruʔya
see	active participleاِسْم الْفَاعِل		active participleاِسْم الْفَاعِل		active participleاِسْم الْفَاعِل		active participleاِسْم الْفَاعِل		active participleاِسْم الْفَاعِل		active participleاِسْم الْفَاعِل		رَاءٍ‎	rāʔin	رَاءٍ‎	rāʔin	رَاءٍ‎	rāʔin	رَاءٍ‎	rāʔin	رَاءٍ‎	rāʔin	رَاءٍ‎	rāʔin	رَاءٍ‎	rāʔin
see	passive participleاِسْم الْمَفْعُول		passive participleاِسْم الْمَفْعُول		passive participleاِسْم الْمَفْعُول		passive participleاِسْم الْمَفْعُول		passive participleاِسْم الْمَفْعُول		passive participleاِسْم الْمَفْعُول		مَرْئِيّ‎	marʔiyy	مَرْئِيّ‎	marʔiyy	مَرْئِيّ‎	marʔiyy	مَرْئِيّ‎	marʔiyy	مَرْئِيّ‎	marʔiyy	مَرْئِيّ‎	marʔiyy	مَرْئِيّ‎	marʔiyy
see	active voiceالْفِعْل الْمَعْلُوم		active voiceالْفِعْل الْمَعْلُوم		active voiceالْفِعْل الْمَعْلُوم		active voiceالْفِعْل الْمَعْلُوم		active voiceالْفِعْل الْمَعْلُوم		active voiceالْفِعْل الْمَعْلُوم		active voiceالْفِعْل الْمَعْلُوم		active voiceالْفِعْل الْمَعْلُوم		active voiceالْفِعْل الْمَعْلُوم		active voiceالْفِعْل الْمَعْلُوم		active voiceالْفِعْل الْمَعْلُوم		active voiceالْفِعْل الْمَعْلُوم			
see					singularالْمُفْرَد		singularالْمُفْرَد		singularالْمُفْرَد				dualالْمُثَنَّى		dualالْمُثَنَّى				pluralالْجَمْع		pluralالْجَمْع		pluralالْجَمْع			
see					1st personالْمُتَكَلِّم		2nd personالْمُخَاطَب		3rd personالْغَائِب				2nd personالْمُخَاطَب		3rd personالْغَائِب				1st personالْمُتَكَلِّم		2nd personالْمُخَاطَب		3rd personالْغَائِب			
see	past (perfect) indicativeالْمَاضِي		m		رَأَيْتُ‎	raʔaytu	رَأَيْتَ‎	raʔayta	رَأَى	raʔā			رَأَيْتُمَا‎	raʔaytumā	رَأَيَا‎	raʔayā			رَأَيْنَا‎	raʔaynā	رَأَيْتُمْ‎	raʔaytum	رَأَوْا‎	raʔaw		
see	past (perfect) indicativeالْمَاضِي		f		رَأَيْتُ‎	raʔaytu	رَأَيْتِ‎	raʔayti	رَأَتْ‎	raʔat			رَأَيْتُمَا‎	raʔaytumā	رَأَتَا‎	raʔatā			رَأَيْنَا‎	raʔaynā	رَأَيْتُنَّ‎	raʔaytunna	رَأَيْنَ‎	raʔayna		
see	non-past (imperfect) indicativeالْمُضَارِع الْمَرْفُوع		m		أَرَى‎	ʔarā	تَرَى‎	tarā	يَرَى‎	yarā			تَرَيَانِ‎	tarayāni	يَرَيَانِ‎	yarayāni			نَرَى‎	narā	تَرَوْنَ‎	tarawna	يَرَوْنَ‎	yarawna		
see	non-past (imperfect) indicativeالْمُضَارِع الْمَرْفُوع		f		أَرَى‎	ʔarā	تَرَيْنَ‎	tarayna	تَرَى‎	tarā			تَرَيَانِ‎	tarayāni	تَرَيَانِ‎	tarayāni			نَرَى‎	narā	تَرَيْنَ‎	tarayna	يَرَيْنَ‎	yarayna		
see	subjunctiveالْمُضَارِع الْمَنْصُوب		m		أَرَى‎	ʔarā	تَرَى‎	tarā	يَرَى‎	yarā			تَرَيَا‎	tarayā	يَرَيَا‎	yarayā			نَرَى‎	narā	تَرَوْا‎	taraw	يَرَوْا‎	yaraw		
see	subjunctiveالْمُضَارِع الْمَنْصُوب		f		أَرَى‎	ʔarā	تَرَيْ‎	taray	تَرَى‎	tarā			تَرَيَا‎	tarayā	تَرَيَا‎	tarayā			نَرَى‎	narā	تَرَيْنَ‎	tarayna	يَرَيْنَ‎	yarayna		
see	jussiveالْمُضَارِع الْمَجْزُوم		m		أَرَ‎	ʔara	تَرَ‎	tara	يَرَ‎	yara			تَرَيَا‎	tarayā	يَرَيَا‎	yarayā			نَرَ‎	nara	تَرَوْا‎	taraw	يَرَوْا‎	yaraw		
see	jussiveالْمُضَارِع الْمَجْزُوم		f		أَرَ‎	ʔara	تَرَيْ‎	taray	تَرَ‎	tara			تَرَيَا‎	tarayā	تَرَيَا‎	tarayā			نَرَ‎	nara	تَرَيْنَ‎	tarayna	يَرَيْنَ‎	yarayna		
see	imperativeالْأَمْر		m				رَ‎	ra					رَيَا‎	rayā							رَوْا‎	raw				
see	imperativeالْأَمْر		f				رَيْ‎	ray					رَيَا‎	rayā							رَيْنَ‎	rayna				
see	passive voiceالْفِعْل الْمَجْهُول		passive voiceالْفِعْل الْمَجْهُول		passive voiceالْفِعْل الْمَجْهُول		passive voiceالْفِعْل الْمَجْهُول		passive voiceالْفِعْل الْمَجْهُول		passive voiceالْفِعْل الْمَجْهُول		passive voiceالْفِعْل الْمَجْهُول		passive voiceالْفِعْل الْمَجْهُول		passive voiceالْفِعْل الْمَجْهُول		passive voiceالْفِعْل الْمَجْهُول		passive voiceالْفِعْل الْمَجْهُول		passive voiceالْفِعْل الْمَجْهُول			
see					singularالْمُفْرَد		singularالْمُفْرَد		singularالْمُفْرَد				dualالْمُثَنَّى		dualالْمُثَنَّى				pluralالْجَمْع		pluralالْجَمْع		pluralالْجَمْع			
see					1st personالْمُتَكَلِّم		2nd personالْمُخَاطَب		3rd personالْغَائِب				2nd personالْمُخَاطَب		3rd personالْغَائِب				1st personالْمُتَكَلِّم		2nd personالْمُخَاطَب		3rd personالْغَائِب			
see	past (perfect) indicativeالْمَاضِي		m		رُئِيتُ‎	ruʔītu	رُئِيتَ‎	ruʔīta	رُئِيَ‎	ruʔiya			رُئِيتُمَا‎	ruʔītumā	رُئِيَا‎	ruʔiyā			رُئِينَا‎	ruʔīnā	رُئِيتُمْ‎	ruʔītum	رُؤُوا‎	ruʔū		
see	past (perfect) indicativeالْمَاضِي		f		رُئِيتُ‎	ruʔītu	رُئِيتِ‎	ruʔīti	رُئِيَتْ‎	ruʔiyat			رُئِيتُمَا‎	ruʔītumā	رُئِيَتَا‎	ruʔiyatā			رُئِينَا‎	ruʔīnā	رُئِيتُنَّ‎	ruʔītunna	رُئِينَ‎	ruʔīna		
see	non-past (imperfect) indicativeالْمُضَارِع الْمَرْفُوع		m		أُرَى‎	ʔurā	تُرَى‎	turā	يُرَى‎	yurā			تُرَيَانِ‎	turayāni	يُرَيَانِ‎	yurayāni			نُرَى‎	nurā	تُرَوْنَ‎	turawna	يُرَوْنَ‎	yurawna		
see	non-past (imperfect) indicativeالْمُضَارِع الْمَرْفُوع		f		أُرَى‎	ʔurā	تُرَيْنَ‎	turayna	تُرَى‎	turā			تُرَيَانِ‎	turayāni	تُرَيَانِ‎	turayāni			نُرَى‎	nurā	تُرَيْنَ‎	turayna	يُرَيْنَ‎	yurayna		
see	subjunctiveالْمُضَارِع الْمَنْصُوب		m		أُرَى‎	ʔurā	تُرَى‎	turā	يُرَى‎	yurā			تُرَيَا‎	turayā	يُرَيَا‎	yurayā			نُرَى‎	nurā	تُرَوْا‎	turaw	يُرَوْا‎	yuraw		
see	subjunctiveالْمُضَارِع الْمَنْصُوب		f		أُرَى‎	ʔurā	تُرَيْ‎	turay	تُرَى‎	turā			تُرَيَا‎	turayā	تُرَيَا‎	turayā			نُرَى‎	nurā	تُرَيْنَ‎	turayna	يُرَيْنَ‎	yurayna		
see	jussiveالْمُضَارِع الْمَجْزُوم		m		أُرَ‎	ʔura	تُرَ‎	tura	يُرَ‎	yura			تُرَيَا‎	turayā	يُرَيَا‎	yurayā			نُرَ‎	nura	تُرَوْا‎	turaw	يُرَوْا‎	yuraw		
see	jussiveالْمُضَارِع الْمَجْزُوم		f		أُرَ‎	ʔura	تُرَيْ‎	turay	تُرَ‎	tura			تُرَيَا‎	turayā	تُرَيَا‎	turayā			نُرَ‎	nura	تُرَيْنَ‎	turayna	يُرَيْنَ‎	yurayna		
see	verbal nounالْمَصْدَر		verbal nounالْمَصْدَر		verbal nounالْمَصْدَر		verbal nounالْمَصْدَر		verbal nounالْمَصْدَر		verbal nounالْمَصْدَر		رَأْي‎	raʔy	رَأْي‎	raʔy	رَأْي‎	raʔy	رَأْي‎	raʔy	رَأْي‎	raʔy	رَأْي‎	raʔy	رَأْي‎	raʔy
see	active participleاِسْم الْفَاعِل		active participleاِسْم الْفَاعِل		active participleاِسْم الْفَاعِل		active participleاِسْم الْفَاعِل		active participleاِسْم الْفَاعِل		active participleاِسْم الْفَاعِل		رَاءٍ‎	rāʔin	رَاءٍ‎	rāʔin	رَاءٍ‎	rāʔin	رَاءٍ‎	rāʔin	رَاءٍ‎	rāʔin	رَاءٍ‎	rāʔin	رَاءٍ‎	rāʔin
see	passive participleاِسْم الْمَفْعُول		passive participleاِسْم الْمَفْعُول		passive participleاِسْم الْمَفْعُول		passive participleاِسْم الْمَفْعُول		passive participleاِسْم الْمَفْعُول		passive participleاِسْم الْمَفْعُول		مَرْئِيّ‎	marʔiyy	مَرْئِيّ‎	marʔiyy	مَرْئِيّ‎	marʔiyy	مَرْئِيّ‎	marʔiyy	مَرْئِيّ‎	marʔiyy	مَرْئِيّ‎	marʔiyy	مَرْئِيّ‎	marʔiyy
see	active voiceالْفِعْل الْمَعْلُوم		active voiceالْفِعْل الْمَعْلُوم		active voiceالْفِعْل الْمَعْلُوم		active voiceالْفِعْل الْمَعْلُوم		active voiceالْفِعْل الْمَعْلُوم		active voiceالْفِعْل الْمَعْلُوم		active voiceالْفِعْل الْمَعْلُوم		active voiceالْفِعْل الْمَعْلُوم		active voiceالْفِعْل الْمَعْلُوم		active voiceالْفِعْل الْمَعْلُوم		active voiceالْفِعْل الْمَعْلُوم		active voiceالْفِعْل الْمَعْلُوم			
see					singularالْمُفْرَد		singularالْمُفْرَد		singularالْمُفْرَد				dualالْمُثَنَّى		dualالْمُثَنَّى				pluralالْجَمْع		pluralالْجَمْع		pluralالْجَمْع			
see					1st personالْمُتَكَلِّم		2nd personالْمُخَاطَب		3rd personالْغَائِب				2nd personالْمُخَاطَب		3rd personالْغَائِب				1st personالْمُتَكَلِّم		2nd personالْمُخَاطَب		3rd personالْغَائِب			
see	past (perfect) indicativeالْمَاضِي		m		رَأَيْتُ‎	raʔaytu	رَأَيْتَ‎	raʔayta	رَأَى	raʔā			رَأَيْتُمَا‎	raʔaytumā	رَأَيَا‎	raʔayā			رَأَيْنَا‎	raʔaynā	رَأَيْتُمْ‎	raʔaytum	رَأَوْا‎	raʔaw		
see	past (perfect) indicativeالْمَاضِي		f		رَأَيْتُ‎	raʔaytu	رَأَيْتِ‎	raʔayti	رَأَتْ‎	raʔat			رَأَيْتُمَا‎	raʔaytumā	رَأَتَا‎	raʔatā			رَأَيْنَا‎	raʔaynā	رَأَيْتُنَّ‎	raʔaytunna	رَأَيْنَ‎	raʔayna		
see	non-past (imperfect) indicativeالْمُضَارِع الْمَرْفُوع		m		أَرَى‎	ʔarā	تَرَى‎	tarā	يَرَى‎	yarā			تَرَيَانِ‎	tarayāni	يَرَيَانِ‎	yarayāni			نَرَى‎	narā	تَرَوْنَ‎	tarawna	يَرَوْنَ‎	yarawna		
see	non-past (imperfect) indicativeالْمُضَارِع الْمَرْفُوع		f		أَرَى‎	ʔarā	تَرَيْنَ‎	tarayna	تَرَى‎	tarā			تَرَيَانِ‎	tarayāni	تَرَيَانِ‎	tarayāni			نَرَى‎	narā	تَرَيْنَ‎	tarayna	يَرَيْنَ‎	yarayna		
see	subjunctiveالْمُضَارِع الْمَنْصُوب		m		أَرَى‎	ʔarā	تَرَى‎	tarā	يَرَى‎	yarā			تَرَيَا‎	tarayā	يَرَيَا‎	yarayā			نَرَى‎	narā	تَرَوْا‎	taraw	يَرَوْا‎	yaraw		
see	subjunctiveالْمُضَارِع الْمَنْصُوب		f		أَرَى‎	ʔarā	تَرَيْ‎	taray	تَرَى‎	tarā			تَرَيَا‎	tarayā	تَرَيَا‎	tarayā			نَرَى‎	narā	تَرَيْنَ‎	tarayna	يَرَيْنَ‎	yarayna		
see	jussiveالْمُضَارِع الْمَجْزُوم		m		أَرَ‎	ʔara	تَرَ‎	tara	يَرَ‎	yara			تَرَيَا‎	tarayā	يَرَيَا‎	yarayā			نَرَ‎	nara	تَرَوْا‎	taraw	يَرَوْا‎	yaraw		
see	jussiveالْمُضَارِع الْمَجْزُوم		f		أَرَ‎	ʔara	تَرَيْ‎	taray	تَرَ‎	tara			تَرَيَا‎	tarayā	تَرَيَا‎	tarayā			نَرَ‎	nara	تَرَيْنَ‎	tarayna	يَرَيْنَ‎	yarayna		
see	imperativeالْأَمْر		m				رَ‎	ra					رَيَا‎	rayā							رَوْا‎	raw				
see	imperativeالْأَمْر		f				رَيْ‎	ray					رَيَا‎	rayā							رَيْنَ‎	rayna				
see	passive voiceالْفِعْل الْمَجْهُول		passive voiceالْفِعْل الْمَجْهُول		passive voiceالْفِعْل الْمَجْهُول		passive voiceالْفِعْل الْمَجْهُول		passive voiceالْفِعْل الْمَجْهُول		passive voiceالْفِعْل الْمَجْهُول		passive voiceالْفِعْل الْمَجْهُول		passive voiceالْفِعْل الْمَجْهُول		passive voiceالْفِعْل الْمَجْهُول		passive voiceالْفِعْل الْمَجْهُول		passive voiceالْفِعْل الْمَجْهُول		passive voiceالْفِعْل الْمَجْهُول			
see					singularالْمُفْرَد		singularالْمُفْرَد		singularالْمُفْرَد				dualالْمُثَنَّى		dualالْمُثَنَّى				pluralالْجَمْع		pluralالْجَمْع		pluralالْجَمْع			
see					1st personالْمُتَكَلِّم		2nd personالْمُخَاطَب		3rd personالْغَائِب				2nd personالْمُخَاطَب		3rd personالْغَائِب				1st personالْمُتَكَلِّم		2nd personالْمُخَاطَب		3rd personالْغَائِب			
see	past (perfect) indicativeالْمَاضِي		m		رُئِيتُ‎	ruʔītu	رُئِيتَ‎	ruʔīta	رُئِيَ‎	ruʔiya			رُئِيتُمَا‎	ruʔītumā	رُئِيَا‎	ruʔiyā			رُئِينَا‎	ruʔīnā	رُئِيتُمْ‎	ruʔītum	رُؤُوا‎	ruʔū		
see	past (perfect) indicativeالْمَاضِي		f		رُئِيتُ‎	ruʔītu	رُئِيتِ‎	ruʔīti	رُئِيَتْ‎	ruʔiyat			رُئِيتُمَا‎	ruʔītumā	رُئِيَتَا‎	ruʔiyatā			رُئِينَا‎	ruʔīnā	رُئِيتُنَّ‎	ruʔītunna	رُئِينَ‎	ruʔīna		
see	non-past (imperfect) indicativeالْمُضَارِع الْمَرْفُوع		m		أُرَى‎	ʔurā	تُرَى‎	turā	يُرَى‎	yurā			تُرَيَانِ‎	turayāni	يُرَيَانِ‎	yurayāni			نُرَى‎	nurā	تُرَوْنَ‎	turawna	يُرَوْنَ‎	yurawna		
see	non-past (imperfect) indicativeالْمُضَارِع الْمَرْفُوع		f		أُرَى‎	ʔurā	تُرَيْنَ‎	turayna	تُرَى‎	turā			تُرَيَانِ‎	turayāni	تُرَيَانِ‎	turayāni			نُرَى‎	nurā	تُرَيْنَ‎	turayna	يُرَيْنَ‎	yurayna		
see	subjunctiveالْمُضَارِع الْمَنْصُوب		m		أُرَى‎	ʔurā	تُرَى‎	turā	يُرَى‎	yurā			تُرَيَا‎	turayā	يُرَيَا‎	yurayā			نُرَى‎	nurā	تُرَوْا‎	turaw	يُرَوْا‎	yuraw		
see	subjunctiveالْمُضَارِع الْمَنْصُوب		f		أُرَى‎	ʔurā	تُرَيْ‎	turay	تُرَى‎	turā			تُرَيَا‎	turayā	تُرَيَا‎	turayā			نُرَى‎	nurā	تُرَيْنَ‎	turayna	يُرَيْنَ‎	yurayna		
see	jussiveالْمُضَارِع الْمَجْزُوم		m		أُرَ‎	ʔura	تُرَ‎	tura	يُرَ‎	yura			تُرَيَا‎	turayā	يُرَيَا‎	yurayā			نُرَ‎	nura	تُرَوْا‎	turaw	يُرَوْا‎	yuraw		
see	jussiveالْمُضَارِع الْمَجْزُوم		f		أُرَ‎	ʔura	تُرَيْ‎	turay	تُرَ‎	tura			تُرَيَا‎	turayā	تُرَيَا‎	turayā			نُرَ‎	nura	تُرَيْنَ‎	turayna	يُرَيْنَ‎	yurayna		
see	verbal nounالْمَصْدَر		verbal nounالْمَصْدَر		verbal nounالْمَصْدَر		verbal nounالْمَصْدَر		verbal nounالْمَصْدَر		verbal nounالْمَصْدَر		رُؤْيَا‎	ruʔyā	رُؤْيَا‎	ruʔyā	رُؤْيَا‎	ruʔyā	رُؤْيَا‎	ruʔyā	رُؤْيَا‎	ruʔyā	رُؤْيَا‎	ruʔyā	رُؤْيَا‎	ruʔyā
see	active participleاِسْم الْفَاعِل		active participleاِسْم الْفَاعِل		active participleاِسْم الْفَاعِل		active participleاِسْم الْفَاعِل		active participleاِسْم الْفَاعِل		active participleاِسْم الْفَاعِل		رَاءٍ‎	rāʔin	رَاءٍ‎	rāʔin	رَاءٍ‎	rāʔin	رَاءٍ‎	rāʔin	رَاءٍ‎	rāʔin	رَاءٍ‎	rāʔin	رَاءٍ‎	rāʔin
see	passive participleاِسْم الْمَفْعُول		passive participleاِسْم الْمَفْعُول		passive participleاِسْم الْمَفْعُول		passive participleاِسْم الْمَفْعُول		passive participleاِسْم الْمَفْعُول		passive participleاِسْم الْمَفْعُول		مَرْئِيّ‎	marʔiyy	مَرْئِيّ‎	marʔiyy	مَرْئِيّ‎	marʔiyy	مَرْئِيّ‎	marʔiyy	مَرْئِيّ‎	marʔiyy	مَرْئِيّ‎	marʔiyy	مَرْئِيّ‎	marʔiyy
see	active voiceالْفِعْل الْمَعْلُوم		active voiceالْفِعْل الْمَعْلُوم		active voiceالْفِعْل الْمَعْلُوم		active voiceالْفِعْل الْمَعْلُوم		active voiceالْفِعْل الْمَعْلُوم		active voiceالْفِعْل الْمَعْلُوم		active voiceالْفِعْل الْمَعْلُوم		active voiceالْفِعْل الْمَعْلُوم		active voiceالْفِعْل الْمَعْلُوم		active voiceالْفِعْل الْمَعْلُوم		active voiceالْفِعْل الْمَعْلُوم		active voiceالْفِعْل الْمَعْلُوم			
see					singularالْمُفْرَد		singularالْمُفْرَد		singularالْمُفْرَد				dualالْمُثَنَّى		dualالْمُثَنَّى				pluralالْجَمْع		pluralالْجَمْع		pluralالْجَمْع			
see					1st personالْمُتَكَلِّم		2nd personالْمُخَاطَب		3rd personالْغَائِب				2nd personالْمُخَاطَب		3rd personالْغَائِب				1st personالْمُتَكَلِّم		2nd personالْمُخَاطَب		3rd personالْغَائِب			
see	past (perfect) indicativeالْمَاضِي		m		رَأَيْتُ‎	raʔaytu	رَأَيْتَ‎	raʔayta	رَأَى	raʔā			رَأَيْتُمَا‎	raʔaytumā	رَأَيَا‎	raʔayā			رَأَيْنَا‎	raʔaynā	رَأَيْتُمْ‎	raʔaytum	رَأَوْا‎	raʔaw		
see	past (perfect) indicativeالْمَاضِي		f		رَأَيْتُ‎	raʔaytu	رَأَيْتِ‎	raʔayti	رَأَتْ‎	raʔat			رَأَيْتُمَا‎	raʔaytumā	رَأَتَا‎	raʔatā			رَأَيْنَا‎	raʔaynā	رَأَيْتُنَّ‎	raʔaytunna	رَأَيْنَ‎	raʔayna		
see	non-past (imperfect) indicativeالْمُضَارِع الْمَرْفُوع		m		أَرَى‎	ʔarā	تَرَى‎	tarā	يَرَى‎	yarā			تَرَيَانِ‎	tarayāni	يَرَيَانِ‎	yarayāni			نَرَى‎	narā	تَرَوْنَ‎	tarawna	يَرَوْنَ‎	yarawna		
see	non-past (imperfect) indicativeالْمُضَارِع الْمَرْفُوع		f		أَرَى‎	ʔarā	تَرَيْنَ‎	tarayna	تَرَى‎	tarā			تَرَيَانِ‎	tarayāni	تَرَيَانِ‎	tarayāni			نَرَى‎	narā	تَرَيْنَ‎	tarayna	يَرَيْنَ‎	yarayna		
see	subjunctiveالْمُضَارِع الْمَنْصُوب		m		أَرَى‎	ʔarā	تَرَى‎	tarā	يَرَى‎	yarā			تَرَيَا‎	tarayā	يَرَيَا‎	yarayā			نَرَى‎	narā	تَرَوْا‎	taraw	يَرَوْا‎	yaraw		
see	subjunctiveالْمُضَارِع الْمَنْصُوب		f		أَرَى‎	ʔarā	تَرَيْ‎	taray	تَرَى‎	tarā			تَرَيَا‎	tarayā	تَرَيَا‎	tarayā			نَرَى‎	narā	تَرَيْنَ‎	tarayna	يَرَيْنَ‎	yarayna		
see	jussiveالْمُضَارِع الْمَجْزُوم		m		أَرَ‎	ʔara	تَرَ‎	tara	يَرَ‎	yara			تَرَيَا‎	tarayā	يَرَيَا‎	yarayā			نَرَ‎	nara	تَرَوْا‎	taraw	يَرَوْا‎	yaraw		
see	jussiveالْمُضَارِع الْمَجْزُوم		f		أَرَ‎	ʔara	تَرَيْ‎	taray	تَرَ‎	tara			تَرَيَا‎	tarayā	تَرَيَا‎	tarayā			نَرَ‎	nara	تَرَيْنَ‎	tarayna	يَرَيْنَ‎	yarayna		
see	imperativeالْأَمْر		m				رَ‎	ra					رَيَا‎	rayā							رَوْا‎	raw				
see	imperativeالْأَمْر		f				رَيْ‎	ray					رَيَا‎	rayā							رَيْنَ‎	rayna				
see	passive voiceالْفِعْل الْمَجْهُول		passive voiceالْفِعْل الْمَجْهُول		passive voiceالْفِعْل الْمَجْهُول		passive voiceالْفِعْل الْمَجْهُول		passive voiceالْفِعْل الْمَجْهُول		passive voiceالْفِعْل الْمَجْهُول		passive voiceالْفِعْل الْمَجْهُول		passive voiceالْفِعْل الْمَجْهُول		passive voiceالْفِعْل الْمَجْهُول		passive voiceالْفِعْل الْمَجْهُول		passive voiceالْفِعْل الْمَجْهُول		passive voiceالْفِعْل الْمَجْهُول			
see					singularالْمُفْرَد		singularالْمُفْرَد		singularالْمُفْرَد				dualالْمُثَنَّى		dualالْمُثَنَّى				pluralالْجَمْع		pluralالْجَمْع		pluralالْجَمْع			
see					1st personالْمُتَكَلِّم		2nd personالْمُخَاطَب		3rd personالْغَائِب				2nd personالْمُخَاطَب		3rd personالْغَائِب				1st personالْمُتَكَلِّم		2nd personالْمُخَاطَب		3rd personالْغَائِب			
see	past (perfect) indicativeالْمَاضِي		m		رُئِيتُ‎	ruʔītu	رُئِيتَ‎	ruʔīta	رُئِيَ‎	ruʔiya			رُئِيتُمَا‎	ruʔītumā	رُئِيَا‎	ruʔiyā			رُئِينَا‎	ruʔīnā	رُئِيتُمْ‎	ruʔītum	رُؤُوا‎	ruʔū		
see	past (perfect) indicativeالْمَاضِي		f		رُئِيتُ‎	ruʔītu	رُئِيتِ‎	ruʔīti	رُئِيَتْ‎	ruʔiyat			رُئِيتُمَا‎	ruʔītumā	رُئِيَتَا‎	ruʔiyatā			رُئِينَا‎	ruʔīnā	رُئِيتُنَّ‎	ruʔītunna	رُئِينَ‎	ruʔīna		
see	non-past (imperfect) indicativeالْمُضَارِع الْمَرْفُوع		m		أُرَى‎	ʔurā	تُرَى‎	turā	يُرَى‎	yurā			تُرَيَانِ‎	turayāni	يُرَيَانِ‎	yurayāni			نُرَى‎	nurā	تُرَوْنَ‎	turawna	يُرَوْنَ‎	yurawna		
see	non-past (imperfect) indicativeالْمُضَارِع الْمَرْفُوع		f		أُرَى‎	ʔurā	تُرَيْنَ‎	turayna	تُرَى‎	turā			تُرَيَانِ‎	turayāni	تُرَيَانِ‎	turayāni			نُرَى‎	nurā	تُرَيْنَ‎	turayna	يُرَيْنَ‎	yurayna		
see	subjunctiveالْمُضَارِع الْمَنْصُوب		m		أُرَى‎	ʔurā	تُرَى‎	turā	يُرَى‎	yurā			تُرَيَا‎	turayā	يُرَيَا‎	yurayā			نُرَى‎	nurā	تُرَوْا‎	turaw	يُرَوْا‎	yuraw		
see	subjunctiveالْمُضَارِع الْمَنْصُوب		f		أُرَى‎	ʔurā	تُرَيْ‎	turay	تُرَى‎	turā			تُرَيَا‎	turayā	تُرَيَا‎	turayā			نُرَى‎	nurā	تُرَيْنَ‎	turayna	يُرَيْنَ‎	yurayna		
see	jussiveالْمُضَارِع الْمَجْزُوم		m		أُرَ‎	ʔura	تُرَ‎	tura	يُرَ‎	yura			تُرَيَا‎	turayā	يُرَيَا‎	yurayā			نُرَ‎	nura	تُرَوْا‎	turaw	يُرَوْا‎	yuraw		
see	jussiveالْمُضَارِع الْمَجْزُوم		f		أُرَ‎	ʔura	تُرَيْ‎	turay	تُرَ‎	tura			تُرَيَا‎	turayā	تُرَيَا‎	turayā			نُرَ‎	nura	تُرَيْنَ‎	turayna	يُرَيْنَ‎	yurayna		
show	verbal nounالْمَصْدَر		verbal nounالْمَصْدَر		verbal nounالْمَصْدَر		verbal nounالْمَصْدَر		verbal nounالْمَصْدَر		verbal nounالْمَصْدَر		عَرْض	ʕarḍ	عَرْض	ʕarḍ	عَرْض	ʕarḍ	عَرْض	ʕarḍ	عَرْض	ʕarḍ	عَرْض	ʕarḍ	عَرْض	ʕarḍ
show	active participleاِسْم الْفَاعِل		active participleاِسْم الْفَاعِل		active participleاِسْم الْفَاعِل		active participleاِسْم الْفَاعِل		active participleاِسْم الْفَاعِل		active participleاِسْم الْفَاعِل		عَارِض‎	ʕāriḍ	عَارِض‎	ʕāriḍ	عَارِض‎	ʕāriḍ	عَارِض‎	ʕāriḍ	عَارِض‎	ʕāriḍ	عَارِض‎	ʕāriḍ	عَارِض‎	ʕāriḍ
show	passive participleاِسْم الْمَفْعُول		passive participleاِسْم الْمَفْعُول		passive participleاِسْم الْمَفْعُول		passive participleاِسْم الْمَفْعُول		passive participleاِسْم الْمَفْعُول		passive participleاِسْم الْمَفْعُول		مَعْرُوض‎	maʕrūḍ	مَعْرُوض‎	maʕrūḍ	مَعْرُوض‎	maʕrūḍ	مَعْرُوض‎	maʕrūḍ	مَعْرُوض‎	maʕrūḍ	مَعْرُوض‎	maʕrūḍ	مَعْرُوض‎	maʕrūḍ
show	active voiceالْفِعْل الْمَعْلُوم		active voiceالْفِعْل الْمَعْلُوم		active voiceالْفِعْل الْمَعْلُوم		active voiceالْفِعْل الْمَعْلُوم		active voiceالْفِعْل الْمَعْلُوم		active voiceالْفِعْل الْمَعْلُوم		active voiceالْفِعْل الْمَعْلُوم		active voiceالْفِعْل الْمَعْلُوم		active voiceالْفِعْل الْمَعْلُوم		active voiceالْفِعْل الْمَعْلُوم		active voiceالْفِعْل الْمَعْلُوم		active voiceالْفِعْل الْمَعْلُوم			
show					singularالْمُفْرَد		singularالْمُفْرَد		singularالْمُفْرَد				dualالْمُثَنَّى		dualالْمُثَنَّى				pluralالْجَمْع		pluralالْجَمْع		pluralالْجَمْع			
show					1st personالْمُتَكَلِّم		2nd personالْمُخَاطَب		3rd personالْغَائِب				2nd personالْمُخَاطَب		3rd personالْغَائِب				1st personالْمُتَكَلِّم		2nd personالْمُخَاطَب		3rd personالْغَائِب			
show	past (perfect) indicativeالْمَاضِي		m		عَرَضْتُ‎	ʕaraḍtu	عَرَضْتَ‎	ʕaraḍta	عَرَضَ	ʕaraḍa			عَرَضْتُمَا‎	ʕaraḍtumā	عَرَضَا‎	ʕaraḍā			عَرَضْنَا‎	ʕaraḍnā	عَرَضْتُمْ‎	ʕaraḍtum	عَرَضُوا‎	ʕaraḍū		
show	past (perfect) indicativeالْمَاضِي		f		عَرَضْتُ‎	ʕaraḍtu	عَرَضْتِ‎	ʕaraḍti	عَرَضَتْ‎	ʕaraḍat			عَرَضْتُمَا‎	ʕaraḍtumā	عَرَضَتَا‎	ʕaraḍatā			عَرَضْنَا‎	ʕaraḍnā	عَرَضْتُنَّ‎	ʕaraḍtunna	عَرَضْنَ‎	ʕaraḍna		
show	non-past (imperfect) indicativeالْمُضَارِع الْمَرْفُوع		m		أَعْرِضُ‎	ʔaʕriḍu	تَعْرِضُ‎	taʕriḍu	يَعْرِضُ‎	yaʕriḍu			تَعْرِضَانِ‎	taʕriḍāni	يَعْرِضَانِ‎	yaʕriḍāni			نَعْرِضُ‎	naʕriḍu	تَعْرِضُونَ‎	taʕriḍūna	يَعْرِضُونَ‎	yaʕriḍūna		
show	non-past (imperfect) indicativeالْمُضَارِع الْمَرْفُوع		f		أَعْرِضُ‎	ʔaʕriḍu	تَعْرِضِينَ‎	taʕriḍīna	تَعْرِضُ‎	taʕriḍu			تَعْرِضَانِ‎	taʕriḍāni	تَعْرِضَانِ‎	taʕriḍāni			نَعْرِضُ‎	naʕriḍu	تَعْرِضْنَ‎	taʕriḍna	يَعْرِضْنَ‎	yaʕriḍna		
show	subjunctiveالْمُضَارِع الْمَنْصُوب		m		أَعْرِضَ‎	ʔaʕriḍa	تَعْرِضَ‎	taʕriḍa	يَعْرِضَ‎	yaʕriḍa			تَعْرِضَا‎	taʕriḍā	يَعْرِضَا‎	yaʕriḍā			نَعْرِضَ‎	naʕriḍa	تَعْرِضُوا‎	taʕriḍū	يَعْرِضُوا‎	yaʕriḍū		
show	subjunctiveالْمُضَارِع الْمَنْصُوب		f		أَعْرِضَ‎	ʔaʕriḍa	تَعْرِضِي‎	taʕriḍī	تَعْرِضَ‎	taʕriḍa			تَعْرِضَا‎	taʕriḍā	تَعْرِضَا‎	taʕriḍā			نَعْرِضَ‎	naʕriḍa	تَعْرِضْنَ‎	taʕriḍna	يَعْرِضْنَ‎	yaʕriḍna		
show	jussiveالْمُضَارِع الْمَجْزُوم		m		أَعْرِضْ‎	ʔaʕriḍ	تَعْرِضْ‎	taʕriḍ	يَعْرِضْ‎	yaʕriḍ			تَعْرِضَا‎	taʕriḍā	يَعْرِضَا‎	yaʕriḍā			نَعْرِضْ‎	naʕriḍ	تَعْرِضُوا‎	taʕriḍū	يَعْرِضُوا‎	yaʕriḍū		
show	jussiveالْمُضَارِع الْمَجْزُوم		f		أَعْرِضْ‎	ʔaʕriḍ	تَعْرِضِي‎	taʕriḍī	تَعْرِضْ‎	taʕriḍ			تَعْرِضَا‎	taʕriḍā	تَعْرِضَا‎	taʕriḍā			نَعْرِضْ‎	naʕriḍ	تَعْرِضْنَ‎	taʕriḍna	يَعْرِضْنَ‎	yaʕriḍna		
show	imperativeالْأَمْر		m				اِعْرِضْ‎	iʕriḍ					اِعْرِضَا‎	iʕriḍā							اِعْرِضُوا‎	iʕriḍū				
show	imperativeالْأَمْر		f				اِعْرِضِي‎	iʕriḍī					اِعْرِضَا‎	iʕriḍā							اِعْرِضْنَ‎	iʕriḍna				
show	passive voiceالْفِعْل الْمَجْهُول		passive voiceالْفِعْل الْمَجْهُول		passive voiceالْفِعْل الْمَجْهُول		passive voiceالْفِعْل الْمَجْهُول		passive voiceالْفِعْل الْمَجْهُول		passive voiceالْفِعْل الْمَجْهُول		passive voiceالْفِعْل الْمَجْهُول		passive voiceالْفِعْل الْمَجْهُول		passive voiceالْفِعْل الْمَجْهُول		passive voiceالْفِعْل الْمَجْهُول		passive voiceالْفِعْل الْمَجْهُول		passive voiceالْفِعْل الْمَجْهُول			
show					singularالْمُفْرَد		singularالْمُفْرَد		singularالْمُفْرَد				dualالْمُثَنَّى		dualالْمُثَنَّى				pluralالْجَمْع		pluralالْجَمْع		pluralالْجَمْع			
show					1st personالْمُتَكَلِّم		2nd personالْمُخَاطَب		3rd personالْغَائِب				2nd personالْمُخَاطَب		3rd personالْغَائِب				1st personالْمُتَكَلِّم		2nd personالْمُخَاطَب		3rd personالْغَائِب			
show	past (perfect) indicativeالْمَاضِي		m		عُرِضْتُ‎	ʕuriḍtu	عُرِضْتَ‎	ʕuriḍta	عُرِضَ	ʕuriḍa			عُرِضْتُمَا‎	ʕuriḍtumā	عُرِضَا‎	ʕuriḍā			عُرِضْنَا‎	ʕuriḍnā	عُرِضْتُمْ‎	ʕuriḍtum	عُرِضُوا‎	ʕuriḍū		
show	past (perfect) indicativeالْمَاضِي		f		عُرِضْتُ‎	ʕuriḍtu	عُرِضْتِ‎	ʕuriḍti	عُرِضَتْ‎	ʕuriḍat			عُرِضْتُمَا‎	ʕuriḍtumā	عُرِضَتَا‎	ʕuriḍatā			عُرِضْنَا‎	ʕuriḍnā	عُرِضْتُنَّ‎	ʕuriḍtunna	عُرِضْنَ‎	ʕuriḍna		
show	non-past (imperfect) indicativeالْمُضَارِع الْمَرْفُوع		m		أُعْرَضُ‎	ʔuʕraḍu	تُعْرَضُ‎	tuʕraḍu	يُعْرَضُ‎	yuʕraḍu			تُعْرَضَانِ‎	tuʕraḍāni	يُعْرَضَانِ‎	yuʕraḍāni			نُعْرَضُ‎	nuʕraḍu	تُعْرَضُونَ‎	tuʕraḍūna	يُعْرَضُونَ‎	yuʕraḍūna		
show	non-past (imperfect) indicativeالْمُضَارِع الْمَرْفُوع		f		أُعْرَضُ‎	ʔuʕraḍu	تُعْرَضِينَ‎	tuʕraḍīna	تُعْرَضُ‎	tuʕraḍu			تُعْرَضَانِ‎	tuʕraḍāni	تُعْرَضَانِ‎	tuʕraḍāni			نُعْرَضُ‎	nuʕraḍu	تُعْرَضْنَ‎	tuʕraḍna	يُعْرَضْنَ‎	yuʕraḍna		
show	subjunctiveالْمُضَارِع الْمَنْصُوب		m		أُعْرَضَ‎	ʔuʕraḍa	تُعْرَضَ‎	tuʕraḍa	يُعْرَضَ‎	yuʕraḍa			تُعْرَضَا‎	tuʕraḍā	يُعْرَضَا‎	yuʕraḍā			نُعْرَضَ‎	nuʕraḍa	تُعْرَضُوا‎	tuʕraḍū	يُعْرَضُوا‎	yuʕraḍū		
show	subjunctiveالْمُضَارِع الْمَنْصُوب		f		أُعْرَضَ‎	ʔuʕraḍa	تُعْرَضِي‎	tuʕraḍī	تُعْرَضَ‎	tuʕraḍa			تُعْرَضَا‎	tuʕraḍā	تُعْرَضَا‎	tuʕraḍā			نُعْرَضَ‎	nuʕraḍa	تُعْرَضْنَ‎	tuʕraḍna	يُعْرَضْنَ‎	yuʕraḍna		
show	jussiveالْمُضَارِع الْمَجْزُوم		m		أُعْرَضْ‎	ʔuʕraḍ	تُعْرَضْ‎	tuʕraḍ	يُعْرَضْ‎	yuʕraḍ			تُعْرَضَا‎	tuʕraḍā	يُعْرَضَا‎	yuʕraḍā			نُعْرَضْ‎	nuʕraḍ	تُعْرَضُوا‎	tuʕraḍū	يُعْرَضُوا‎	yuʕraḍū		
show	jussiveالْمُضَارِع الْمَجْزُوم		f		أُعْرَضْ‎	ʔuʕraḍ	تُعْرَضِي‎	tuʕraḍī	تُعْرَضْ‎	tuʕraḍ			تُعْرَضَا‎	tuʕraḍā	تُعْرَضَا‎	tuʕraḍā			نُعْرَضْ‎	nuʕraḍ	تُعْرَضْنَ‎	tuʕraḍna	يُعْرَضْنَ‎	yuʕraḍna		
show	verbal nounsالْمَصَادِر			verbal nounsالْمَصَادِر			verbal nounsالْمَصَادِر			verbal nounsالْمَصَادِر			verbal nounsالْمَصَادِر			verbal nounsالْمَصَادِر			عِرَض or عَرَاضَة‎ or 	ʕiraḍ	ʕarāḍa	عِرَض or عَرَاضَة‎ or 	ʕiraḍ	ʕarāḍa	عِرَض or عَرَاضَة‎ or 	ʕiraḍ	ʕarāḍa	عِرَض or عَرَاضَة‎ or 	ʕiraḍ	ʕarāḍa	عِرَض or عَرَاضَة‎ or 	ʕiraḍ	ʕarāḍa	عِرَض or عَرَاضَة‎ or 	ʕiraḍ	ʕarāḍa	عِرَض or عَرَاضَة‎ or 	ʕiraḍ	ʕarāḍa
show	active participleاِسْم الْفَاعِل			active participleاِسْم الْفَاعِل			active participleاِسْم الْفَاعِل			active participleاِسْم الْفَاعِل			active participleاِسْم الْفَاعِل			active participleاِسْم الْفَاعِل			عَارِض‎	ʕāriḍ		عَارِض‎	ʕāriḍ		عَارِض‎	ʕāriḍ		عَارِض‎	ʕāriḍ		عَارِض‎	ʕāriḍ		عَارِض‎	ʕāriḍ		عَارِض‎	ʕāriḍ	
show	active voiceالْفِعْل الْمَعْلُوم			active voiceالْفِعْل الْمَعْلُوم			active voiceالْفِعْل الْمَعْلُوم			active voiceالْفِعْل الْمَعْلُوم			active voiceالْفِعْل الْمَعْلُوم			active voiceالْفِعْل الْمَعْلُوم			active voiceالْفِعْل الْمَعْلُوم			active voiceالْفِعْل الْمَعْلُوم			active voiceالْفِعْل الْمَعْلُوم			active voiceالْفِعْل الْمَعْلُوم			active voiceالْفِعْل الْمَعْلُوم			active voiceالْفِعْل الْمَعْلُوم					
show							singularالْمُفْرَد			singularالْمُفْرَد			singularالْمُفْرَد						dualالْمُثَنَّى			dualالْمُثَنَّى						pluralالْجَمْع			pluralالْجَمْع			pluralالْجَمْع					
show							1st personالْمُتَكَلِّم			2nd personالْمُخَاطَب			3rd personالْغَائِب						2nd personالْمُخَاطَب			3rd personالْغَائِب						1st personالْمُتَكَلِّم			2nd personالْمُخَاطَب			3rd personالْغَائِب					
show	past (perfect) indicativeالْمَاضِي			m			عَرُضْتُ‎	ʕaruḍtu		عَرُضْتَ‎	ʕaruḍta		عَرُضَ	ʕaruḍa					عَرُضْتُمَا‎	ʕaruḍtumā		عَرُضَا‎	ʕaruḍā					عَرُضْنَا‎	ʕaruḍnā		عَرُضْتُمْ‎	ʕaruḍtum		عَرُضُوا‎	ʕaruḍū				
show	past (perfect) indicativeالْمَاضِي			f			عَرُضْتُ‎	ʕaruḍtu		عَرُضْتِ‎	ʕaruḍti		عَرُضَتْ‎	ʕaruḍat					عَرُضْتُمَا‎	ʕaruḍtumā		عَرُضَتَا‎	ʕaruḍatā					عَرُضْنَا‎	ʕaruḍnā		عَرُضْتُنَّ‎	ʕaruḍtunna		عَرُضْنَ‎	ʕaruḍna				
show	non-past (imperfect) indicativeالْمُضَارِع الْمَرْفُوع			m			أَعْرُضُ‎	ʔaʕruḍu		تَعْرُضُ‎	taʕruḍu		يَعْرُضُ‎	yaʕruḍu					تَعْرُضَانِ‎	taʕruḍāni		يَعْرُضَانِ‎	yaʕruḍāni					نَعْرُضُ‎	naʕruḍu		تَعْرُضُونَ‎	taʕruḍūna		يَعْرُضُونَ‎	yaʕruḍūna				
show	non-past (imperfect) indicativeالْمُضَارِع الْمَرْفُوع			f			أَعْرُضُ‎	ʔaʕruḍu		تَعْرُضِينَ‎	taʕruḍīna		تَعْرُضُ‎	taʕruḍu					تَعْرُضَانِ‎	taʕruḍāni		تَعْرُضَانِ‎	taʕruḍāni					نَعْرُضُ‎	naʕruḍu		تَعْرُضْنَ‎	taʕruḍna		يَعْرُضْنَ‎	yaʕruḍna				
show	subjunctiveالْمُضَارِع الْمَنْصُوب			m			أَعْرُضَ‎	ʔaʕruḍa		تَعْرُضَ‎	taʕruḍa		يَعْرُضَ‎	yaʕruḍa					تَعْرُضَا‎	taʕruḍā		يَعْرُضَا‎	yaʕruḍā					نَعْرُضَ‎	naʕruḍa		تَعْرُضُوا‎	taʕruḍū		يَعْرُضُوا‎	yaʕruḍū				
show	subjunctiveالْمُضَارِع الْمَنْصُوب			f			أَعْرُضَ‎	ʔaʕruḍa		تَعْرُضِي‎	taʕruḍī		تَعْرُضَ‎	taʕruḍa					تَعْرُضَا‎	taʕruḍā		تَعْرُضَا‎	taʕruḍā					نَعْرُضَ‎	naʕruḍa		تَعْرُضْنَ‎	taʕruḍna		يَعْرُضْنَ‎	yaʕruḍna				
show	jussiveالْمُضَارِع الْمَجْزُوم			m			أَعْرُضْ‎	ʔaʕruḍ		تَعْرُضْ‎	taʕruḍ		يَعْرُضْ‎	yaʕruḍ					تَعْرُضَا‎	taʕruḍā		يَعْرُضَا‎	yaʕruḍā					نَعْرُضْ‎	naʕruḍ		تَعْرُضُوا‎	taʕruḍū		يَعْرُضُوا‎	yaʕruḍū				
show	jussiveالْمُضَارِع الْمَجْزُوم			f			أَعْرُضْ‎	ʔaʕruḍ		تَعْرُضِي‎	taʕruḍī		تَعْرُضْ‎	taʕruḍ					تَعْرُضَا‎	taʕruḍā		تَعْرُضَا‎	taʕruḍā					نَعْرُضْ‎	naʕruḍ		تَعْرُضْنَ‎	taʕruḍna		يَعْرُضْنَ‎	yaʕruḍna				
show	imperativeالْأَمْر			m						اُعْرُضْ‎	uʕruḍ								اُعْرُضَا‎	uʕruḍā											اُعْرُضُوا‎	uʕruḍū							
show	imperativeالْأَمْر			f						اُعْرُضِي‎	uʕruḍī								اُعْرُضَا‎	uʕruḍā											اُعْرُضْنَ‎	uʕruḍna							
show	verbal nounالْمَصْدَر		verbal nounالْمَصْدَر		verbal nounالْمَصْدَر		verbal nounالْمَصْدَر		verbal nounالْمَصْدَر		verbal nounالْمَصْدَر		عَرْض	ʕarḍ	عَرْض	ʕarḍ	عَرْض	ʕarḍ	عَرْض	ʕarḍ	عَرْض	ʕarḍ	عَرْض	ʕarḍ	عَرْض	ʕarḍ
show	passive participleاِسْم الْمَفْعُول		passive participleاِسْم الْمَفْعُول		passive participleاِسْم الْمَفْعُول		passive participleاِسْم الْمَفْعُول		passive participleاِسْم الْمَفْعُول		passive participleاِسْم الْمَفْعُول		مَعْرُوض‎	maʕrūḍ	مَعْرُوض‎	maʕrūḍ	مَعْرُوض‎	maʕrūḍ	مَعْرُوض‎	maʕrūḍ	مَعْرُوض‎	maʕrūḍ	مَعْرُوض‎	maʕrūḍ	مَعْرُوض‎	maʕrūḍ
show	passive voiceالْفِعْل الْمَجْهُول		passive voiceالْفِعْل الْمَجْهُول		passive voiceالْفِعْل الْمَجْهُول		passive voiceالْفِعْل الْمَجْهُول		passive voiceالْفِعْل الْمَجْهُول		passive voiceالْفِعْل الْمَجْهُول		passive voiceالْفِعْل الْمَجْهُول		passive voiceالْفِعْل الْمَجْهُول		passive voiceالْفِعْل الْمَجْهُول		passive voiceالْفِعْل الْمَجْهُول		passive voiceالْفِعْل الْمَجْهُول		passive voiceالْفِعْل الْمَجْهُول			
show					singularالْمُفْرَد		singularالْمُفْرَد		singularالْمُفْرَد				dualالْمُثَنَّى		dualالْمُثَنَّى				pluralالْجَمْع		pluralالْجَمْع		pluralالْجَمْع			
show					1st personالْمُتَكَلِّم		2nd personالْمُخَاطَب		3rd personالْغَائِب				2nd personالْمُخَاطَب		3rd personالْغَائِب				1st personالْمُتَكَلِّم		2nd personالْمُخَاطَب		3rd personالْغَائِب			
show	past (perfect) indicativeالْمَاضِي		m		عُرِضْتُ‎	ʕuriḍtu	عُرِضْتَ‎	ʕuriḍta	عُرِضَ	ʕuriḍa			عُرِضْتُمَا‎	ʕuriḍtumā	عُرِضَا‎	ʕuriḍā			عُرِضْنَا‎	ʕuriḍnā	عُرِضْتُمْ‎	ʕuriḍtum	عُرِضُوا‎	ʕuriḍū		
show	past (perfect) indicativeالْمَاضِي		f		عُرِضْتُ‎	ʕuriḍtu	عُرِضْتِ‎	ʕuriḍti	عُرِضَتْ‎	ʕuriḍat			عُرِضْتُمَا‎	ʕuriḍtumā	عُرِضَتَا‎	ʕuriḍatā			عُرِضْنَا‎	ʕuriḍnā	عُرِضْتُنَّ‎	ʕuriḍtunna	عُرِضْنَ‎	ʕuriḍna		
show	non-past (imperfect) indicativeالْمُضَارِع الْمَرْفُوع		m		أُعْرَضُ‎	ʔuʕraḍu	تُعْرَضُ‎	tuʕraḍu	يُعْرَضُ‎	yuʕraḍu			تُعْرَضَانِ‎	tuʕraḍāni	يُعْرَضَانِ‎	yuʕraḍāni			نُعْرَضُ‎	nuʕraḍu	تُعْرَضُونَ‎	tuʕraḍūna	يُعْرَضُونَ‎	yuʕraḍūna		
show	non-past (imperfect) indicativeالْمُضَارِع الْمَرْفُوع		f		أُعْرَضُ‎	ʔuʕraḍu	تُعْرَضِينَ‎	tuʕraḍīna	تُعْرَضُ‎	tuʕraḍu			تُعْرَضَانِ‎	tuʕraḍāni	تُعْرَضَانِ‎	tuʕraḍāni			نُعْرَضُ‎	nuʕraḍu	تُعْرَضْنَ‎	tuʕraḍna	يُعْرَضْنَ‎	yuʕraḍna		
show	subjunctiveالْمُضَارِع الْمَنْصُوب		m		أُعْرَضَ‎	ʔuʕraḍa	تُعْرَضَ‎	tuʕraḍa	يُعْرَضَ‎	yuʕraḍa			تُعْرَضَا‎	tuʕraḍā	يُعْرَضَا‎	yuʕraḍā			نُعْرَضَ‎	nuʕraḍa	تُعْرَضُوا‎	tuʕraḍū	يُعْرَضُوا‎	yuʕraḍū		
show	subjunctiveالْمُضَارِع الْمَنْصُوب		f		أُعْرَضَ‎	ʔuʕraḍa	تُعْرَضِي‎	tuʕraḍī	تُعْرَضَ‎	tuʕraḍa			تُعْرَضَا‎	tuʕraḍā	تُعْرَضَا‎	tuʕraḍā			نُعْرَضَ‎	nuʕraḍa	تُعْرَضْنَ‎	tuʕraḍna	يُعْرَضْنَ‎	yuʕraḍna		
show	jussiveالْمُضَارِع الْمَجْزُوم		m		أُعْرَضْ‎	ʔuʕraḍ	تُعْرَضْ‎	tuʕraḍ	يُعْرَضْ‎	yuʕraḍ			تُعْرَضَا‎	tuʕraḍā	يُعْرَضَا‎	yuʕraḍā			نُعْرَضْ‎	nuʕraḍ	تُعْرَضُوا‎	tuʕraḍū	يُعْرَضُوا‎	yuʕraḍū		
show	jussiveالْمُضَارِع الْمَجْزُوم		f		أُعْرَضْ‎	ʔuʕraḍ	تُعْرَضِي‎	tuʕraḍī	تُعْرَضْ‎	tuʕraḍ			تُعْرَضَا‎	tuʕraḍā	تُعْرَضَا‎	tuʕraḍā			نُعْرَضْ‎	nuʕraḍ	تُعْرَضْنَ‎	tuʕraḍna	يُعْرَضْنَ‎	yuʕraḍna		
show	verbal nounالْمَصْدَر		verbal nounالْمَصْدَر		verbal nounالْمَصْدَر		verbal nounالْمَصْدَر		verbal nounالْمَصْدَر		verbal nounالْمَصْدَر		تَعْرِيض‎	taʕrīḍ	تَعْرِيض‎	taʕrīḍ	تَعْرِيض‎	taʕrīḍ	تَعْرِيض‎	taʕrīḍ	تَعْرِيض‎	taʕrīḍ	تَعْرِيض‎	taʕrīḍ	تَعْرِيض‎	taʕrīḍ
show	active participleاِسْم الْفَاعِل		active participleاِسْم الْفَاعِل		active participleاِسْم الْفَاعِل		active participleاِسْم الْفَاعِل		active participleاِسْم الْفَاعِل		active participleاِسْم الْفَاعِل		مُعَرِّض‎	muʕarriḍ	مُعَرِّض‎	muʕarriḍ	مُعَرِّض‎	muʕarriḍ	مُعَرِّض‎	muʕarriḍ	مُعَرِّض‎	muʕarriḍ	مُعَرِّض‎	muʕarriḍ	مُعَرِّض‎	muʕarriḍ
show	passive participleاِسْم الْمَفْعُول		passive participleاِسْم الْمَفْعُول		passive participleاِسْم الْمَفْعُول		passive participleاِسْم الْمَفْعُول		passive participleاِسْم الْمَفْعُول		passive participleاِسْم الْمَفْعُول		مُعَرَّض‎	muʕarraḍ	مُعَرَّض‎	muʕarraḍ	مُعَرَّض‎	muʕarraḍ	مُعَرَّض‎	muʕarraḍ	مُعَرَّض‎	muʕarraḍ	مُعَرَّض‎	muʕarraḍ	مُعَرَّض‎	muʕarraḍ
show	active voiceالْفِعْل الْمَعْلُوم		active voiceالْفِعْل الْمَعْلُوم		active voiceالْفِعْل الْمَعْلُوم		active voiceالْفِعْل الْمَعْلُوم		active voiceالْفِعْل الْمَعْلُوم		active voiceالْفِعْل الْمَعْلُوم		active voiceالْفِعْل الْمَعْلُوم		active voiceالْفِعْل الْمَعْلُوم		active voiceالْفِعْل الْمَعْلُوم		active voiceالْفِعْل الْمَعْلُوم		active voiceالْفِعْل الْمَعْلُوم		active voiceالْفِعْل الْمَعْلُوم			
show					singularالْمُفْرَد		singularالْمُفْرَد		singularالْمُفْرَد				dualالْمُثَنَّى		dualالْمُثَنَّى				pluralالْجَمْع		pluralالْجَمْع		pluralالْجَمْع			
show					1st personالْمُتَكَلِّم		2nd personالْمُخَاطَب		3rd personالْغَائِب				2nd personالْمُخَاطَب		3rd personالْغَائِب				1st personالْمُتَكَلِّم		2nd personالْمُخَاطَب		3rd personالْغَائِب			
show	past (perfect) indicativeالْمَاضِي		m		عَرَّضْتُ‎	ʕarraḍtu	عَرَّضْتَ‎	ʕarraḍta	عَرَّضَ	ʕarraḍa			عَرَّضْتُمَا‎	ʕarraḍtumā	عَرَّضَا‎	ʕarraḍā			عَرَّضْنَا‎	ʕarraḍnā	عَرَّضْتُمْ‎	ʕarraḍtum	عَرَّضُوا‎	ʕarraḍū		
show	past (perfect) indicativeالْمَاضِي		f		عَرَّضْتُ‎	ʕarraḍtu	عَرَّضْتِ‎	ʕarraḍti	عَرَّضَتْ‎	ʕarraḍat			عَرَّضْتُمَا‎	ʕarraḍtumā	عَرَّضَتَا‎	ʕarraḍatā			عَرَّضْنَا‎	ʕarraḍnā	عَرَّضْتُنَّ‎	ʕarraḍtunna	عَرَّضْنَ‎	ʕarraḍna		
show	non-past (imperfect) indicativeالْمُضَارِع الْمَرْفُوع		m		أُعَرِّضُ‎	ʔuʕarriḍu	تُعَرِّضُ‎	tuʕarriḍu	يُعَرِّضُ‎	yuʕarriḍu			تُعَرِّضَانِ‎	tuʕarriḍāni	يُعَرِّضَانِ‎	yuʕarriḍāni			نُعَرِّضُ‎	nuʕarriḍu	تُعَرِّضُونَ‎	tuʕarriḍūna	يُعَرِّضُونَ‎	yuʕarriḍūna		
show	non-past (imperfect) indicativeالْمُضَارِع الْمَرْفُوع		f		أُعَرِّضُ‎	ʔuʕarriḍu	تُعَرِّضِينَ‎	tuʕarriḍīna	تُعَرِّضُ‎	tuʕarriḍu			تُعَرِّضَانِ‎	tuʕarriḍāni	تُعَرِّضَانِ‎	tuʕarriḍāni			نُعَرِّضُ‎	nuʕarriḍu	تُعَرِّضْنَ‎	tuʕarriḍna	يُعَرِّضْنَ‎	yuʕarriḍna		
show	subjunctiveالْمُضَارِع الْمَنْصُوب		m		أُعَرِّضَ‎	ʔuʕarriḍa	تُعَرِّضَ‎	tuʕarriḍa	يُعَرِّضَ‎	yuʕarriḍa			تُعَرِّضَا‎	tuʕarriḍā	يُعَرِّضَا‎	yuʕarriḍā			نُعَرِّضَ‎	nuʕarriḍa	تُعَرِّضُوا‎	tuʕarriḍū	يُعَرِّضُوا‎	yuʕarriḍū		
show	subjunctiveالْمُضَارِع الْمَنْصُوب		f		أُعَرِّضَ‎	ʔuʕarriḍa	تُعَرِّضِي‎	tuʕarriḍī	تُعَرِّضَ‎	tuʕarriḍa			تُعَرِّضَا‎	tuʕarriḍā	تُعَرِّضَا‎	tuʕarriḍā			نُعَرِّضَ‎	nuʕarriḍa	تُعَرِّضْنَ‎	tuʕarriḍna	يُعَرِّضْنَ‎	yuʕarriḍna		
show	jussiveالْمُضَارِع الْمَجْزُوم		m		أُعَرِّضْ‎	ʔuʕarriḍ	تُعَرِّضْ‎	tuʕarriḍ	يُعَرِّضْ‎	yuʕarriḍ			تُعَرِّضَا‎	tuʕarriḍā	يُعَرِّضَا‎	yuʕarriḍā			نُعَرِّضْ‎	nuʕarriḍ	تُعَرِّضُوا‎	tuʕarriḍū	يُعَرِّضُوا‎	yuʕarriḍū		
show	jussiveالْمُضَارِع الْمَجْزُوم		f		أُعَرِّضْ‎	ʔuʕarriḍ	تُعَرِّضِي‎	tuʕarriḍī	تُعَرِّضْ‎	tuʕarriḍ			تُعَرِّضَا‎	tuʕarriḍā	تُعَرِّضَا‎	tuʕarriḍā			نُعَرِّضْ‎	nuʕarriḍ	تُعَرِّضْنَ‎	tuʕarriḍna	يُعَرِّضْنَ‎	yuʕarriḍna		
show	imperativeالْأَمْر		m				عَرِّضْ	ʕarriḍ					عَرِّضَا‎	ʕarriḍā							عَرِّضُوا‎	ʕarriḍū				
show	imperativeالْأَمْر		f				عَرِّضِي‎	ʕarriḍī					عَرِّضَا‎	ʕarriḍā							عَرِّضْنَ‎	ʕarriḍna				
show	passive voiceالْفِعْل الْمَجْهُول		passive voiceالْفِعْل الْمَجْهُول		passive voiceالْفِعْل الْمَجْهُول		passive voiceالْفِعْل الْمَجْهُول		passive voiceالْفِعْل الْمَجْهُول		passive voiceالْفِعْل الْمَجْهُول		passive voiceالْفِعْل الْمَجْهُول		passive voiceالْفِعْل الْمَجْهُول		passive voiceالْفِعْل الْمَجْهُول		passive voiceالْفِعْل الْمَجْهُول		passive voiceالْفِعْل الْمَجْهُول		passive voiceالْفِعْل الْمَجْهُول			
show					singularالْمُفْرَد		singularالْمُفْرَد		singularالْمُفْرَد				dualالْمُثَنَّى		dualالْمُثَنَّى				pluralالْجَمْع		pluralالْجَمْع		pluralالْجَمْع			
show					1st personالْمُتَكَلِّم		2nd personالْمُخَاطَب		3rd personالْغَائِب				2nd personالْمُخَاطَب		3rd personالْغَائِب				1st personالْمُتَكَلِّم		2nd personالْمُخَاطَب		3rd personالْغَائِب			
show	past (perfect) indicativeالْمَاضِي		m		عُرِّضْتُ‎	ʕurriḍtu	عُرِّضْتَ‎	ʕurriḍta	عُرِّضَ	ʕurriḍa			عُرِّضْتُمَا‎	ʕurriḍtumā	عُرِّضَا‎	ʕurriḍā			عُرِّضْنَا‎	ʕurriḍnā	عُرِّضْتُمْ‎	ʕurriḍtum	عُرِّضُوا‎	ʕurriḍū		
show	past (perfect) indicativeالْمَاضِي		f		عُرِّضْتُ‎	ʕurriḍtu	عُرِّضْتِ‎	ʕurriḍti	عُرِّضَتْ‎	ʕurriḍat			عُرِّضْتُمَا‎	ʕurriḍtumā	عُرِّضَتَا‎	ʕurriḍatā			عُرِّضْنَا‎	ʕurriḍnā	عُرِّضْتُنَّ‎	ʕurriḍtunna	عُرِّضْنَ‎	ʕurriḍna		
show	non-past (imperfect) indicativeالْمُضَارِع الْمَرْفُوع		m		أُعَرَّضُ‎	ʔuʕarraḍu	تُعَرَّضُ‎	tuʕarraḍu	يُعَرَّضُ‎	yuʕarraḍu			تُعَرَّضَانِ‎	tuʕarraḍāni	يُعَرَّضَانِ‎	yuʕarraḍāni			نُعَرَّضُ‎	nuʕarraḍu	تُعَرَّضُونَ‎	tuʕarraḍūna	يُعَرَّضُونَ‎	yuʕarraḍūna		
show	non-past (imperfect) indicativeالْمُضَارِع الْمَرْفُوع		f		أُعَرَّضُ‎	ʔuʕarraḍu	تُعَرَّضِينَ‎	tuʕarraḍīna	تُعَرَّضُ‎	tuʕarraḍu			تُعَرَّضَانِ‎	tuʕarraḍāni	تُعَرَّضَانِ‎	tuʕarraḍāni			نُعَرَّضُ‎	nuʕarraḍu	تُعَرَّضْنَ‎	tuʕarraḍna	يُعَرَّضْنَ‎	yuʕarraḍna		
show	subjunctiveالْمُضَارِع الْمَنْصُوب		m		أُعَرَّضَ‎	ʔuʕarraḍa	تُعَرَّضَ‎	tuʕarraḍa	يُعَرَّضَ‎	yuʕarraḍa			تُعَرَّضَا‎	tuʕarraḍā	يُعَرَّضَا‎	yuʕarraḍā			نُعَرَّضَ‎	nuʕarraḍa	تُعَرَّضُوا‎	tuʕarraḍū	يُعَرَّضُوا‎	yuʕarraḍū		
show	subjunctiveالْمُضَارِع الْمَنْصُوب		f		أُعَرَّضَ‎	ʔuʕarraḍa	تُعَرَّضِي‎	tuʕarraḍī	تُعَرَّضَ‎	tuʕarraḍa			تُعَرَّضَا‎	tuʕarraḍā	تُعَرَّضَا‎	tuʕarraḍā			نُعَرَّضَ‎	nuʕarraḍa	تُعَرَّضْنَ‎	tuʕarraḍna	يُعَرَّضْنَ‎	yuʕarraḍna		
show	jussiveالْمُضَارِع الْمَجْزُوم		m		أُعَرَّضْ‎	ʔuʕarraḍ	تُعَرَّضْ‎	tuʕarraḍ	يُعَرَّضْ‎	yuʕarraḍ			تُعَرَّضَا‎	tuʕarraḍā	يُعَرَّضَا‎	yuʕarraḍā			نُعَرَّضْ‎	nuʕarraḍ	تُعَرَّضُوا‎	tuʕarraḍū	يُعَرَّضُوا‎	yuʕarraḍū		
show	jussiveالْمُضَارِع الْمَجْزُوم		f		أُعَرَّضْ‎	ʔuʕarraḍ	تُعَرَّضِي‎	tuʕarraḍī	تُعَرَّضْ‎	tuʕarraḍ			تُعَرَّضَا‎	tuʕarraḍā	تُعَرَّضَا‎	tuʕarraḍā			نُعَرَّضْ‎	nuʕarraḍ	تُعَرَّضْنَ‎	tuʕarraḍna	يُعَرَّضْنَ‎	yuʕarraḍna		
startle	verbal nounsالْمَصَادِر			verbal nounsالْمَصَادِر			verbal nounsالْمَصَادِر			verbal nounsالْمَصَادِر			verbal nounsالْمَصَادِر			verbal nounsالْمَصَادِر			مُفَاجَأَة‎ or فِجَاء‎ or 	mufājaʔa	fijāʔ	مُفَاجَأَة‎ or فِجَاء‎ or 	mufājaʔa	fijāʔ	مُفَاجَأَة‎ or فِجَاء‎ or 	mufājaʔa	fijāʔ	مُفَاجَأَة‎ or فِجَاء‎ or 	mufājaʔa	fijāʔ	مُفَاجَأَة‎ or فِجَاء‎ or 	mufājaʔa	fijāʔ	مُفَاجَأَة‎ or فِجَاء‎ or 	mufājaʔa	fijāʔ	مُفَاجَأَة‎ or فِجَاء‎ or 	mufājaʔa	fijāʔ
startle	active participleاِسْم الْفَاعِل			active participleاِسْم الْفَاعِل			active participleاِسْم الْفَاعِل			active participleاِسْم الْفَاعِل			active participleاِسْم الْفَاعِل			active participleاِسْم الْفَاعِل			مُفَاجِئ‎	mufājiʔ		مُفَاجِئ‎	mufājiʔ		مُفَاجِئ‎	mufājiʔ		مُفَاجِئ‎	mufājiʔ		مُفَاجِئ‎	mufājiʔ		مُفَاجِئ‎	mufājiʔ		مُفَاجِئ‎	mufājiʔ	
startle	passive participleاِسْم الْمَفْعُول			passive participleاِسْم الْمَفْعُول			passive participleاِسْم الْمَفْعُول			passive participleاِسْم الْمَفْعُول			passive participleاِسْم الْمَفْعُول			passive participleاِسْم الْمَفْعُول			مُفَاجَأ‎	mufājaʔ		مُفَاجَأ‎	mufājaʔ		مُفَاجَأ‎	mufājaʔ		مُفَاجَأ‎	mufājaʔ		مُفَاجَأ‎	mufājaʔ		مُفَاجَأ‎	mufājaʔ		مُفَاجَأ‎	mufājaʔ	
startle	active voiceالْفِعْل الْمَعْلُوم			active voiceالْفِعْل الْمَعْلُوم			active voiceالْفِعْل الْمَعْلُوم			active voiceالْفِعْل الْمَعْلُوم			active voiceالْفِعْل الْمَعْلُوم			active voiceالْفِعْل الْمَعْلُوم			active voiceالْفِعْل الْمَعْلُوم			active voiceالْفِعْل الْمَعْلُوم			active voiceالْفِعْل الْمَعْلُوم			active voiceالْفِعْل الْمَعْلُوم			active voiceالْفِعْل الْمَعْلُوم			active voiceالْفِعْل الْمَعْلُوم					
startle							singularالْمُفْرَد			singularالْمُفْرَد			singularالْمُفْرَد						dualالْمُثَنَّى			dualالْمُثَنَّى						pluralالْجَمْع			pluralالْجَمْع			pluralالْجَمْع					
startle							1st personالْمُتَكَلِّم			2nd personالْمُخَاطَب			3rd personالْغَائِب						2nd personالْمُخَاطَب			3rd personالْغَائِب						1st personالْمُتَكَلِّم			2nd personالْمُخَاطَب			3rd personالْغَائِب					
startle	past (perfect) indicativeالْمَاضِي			m			فَاجَأْتُ‎	fājaʔtu		فَاجَأْتَ‎	fājaʔta		فَاجَأَ	fājaʔa					فَاجَأْتُمَا‎	fājaʔtumā		فَاجَآ‎	fājaʔā					فَاجَأْنَا‎	fājaʔnā		فَاجَأْتُمْ‎	fājaʔtum		فَاجَأُوا‎ or فَاجَؤُوا‎	fājaʔū				
startle	past (perfect) indicativeالْمَاضِي			f			فَاجَأْتُ‎	fājaʔtu		فَاجَأْتِ‎	fājaʔti		فَاجَأَتْ‎	fājaʔat					فَاجَأْتُمَا‎	fājaʔtumā		فَاجَأَتَا‎	fājaʔatā					فَاجَأْنَا‎	fājaʔnā		فَاجَأْتُنَّ‎	fājaʔtunna		فَاجَأْنَ‎	fājaʔna				
startle	non-past (imperfect) indicativeالْمُضَارِع الْمَرْفُوع			m			أُفَاجِئُ‎	ʔufājiʔu		تُفَاجِئُ‎	tufājiʔu		يُفَاجِئُ‎	yufājiʔu					تُفَاجِئَانِ‎	tufājiʔāni		يُفَاجِئَانِ‎	yufājiʔāni					نُفَاجِئُ‎	nufājiʔu		تُفَاجِئُونَ‎	tufājiʔūna		يُفَاجِئُونَ‎	yufājiʔūna				
startle	non-past (imperfect) indicativeالْمُضَارِع الْمَرْفُوع			f			أُفَاجِئُ‎	ʔufājiʔu		تُفَاجِئِينَ‎	tufājiʔīna		تُفَاجِئُ‎	tufājiʔu					تُفَاجِئَانِ‎	tufājiʔāni		تُفَاجِئَانِ‎	tufājiʔāni					نُفَاجِئُ‎	nufājiʔu		تُفَاجِئْنَ‎	tufājiʔna		يُفَاجِئْنَ‎	yufājiʔna				
startle	subjunctiveالْمُضَارِع الْمَنْصُوب			m			أُفَاجِئَ‎	ʔufājiʔa		تُفَاجِئَ‎	tufājiʔa		يُفَاجِئَ‎	yufājiʔa					تُفَاجِئَا‎	tufājiʔā		يُفَاجِئَا‎	yufājiʔā					نُفَاجِئَ‎	nufājiʔa		تُفَاجِئُوا‎	tufājiʔū		يُفَاجِئُوا‎	yufājiʔū				
startle	subjunctiveالْمُضَارِع الْمَنْصُوب			f			أُفَاجِئَ‎	ʔufājiʔa		تُفَاجِئِي‎	tufājiʔī		تُفَاجِئَ‎	tufājiʔa					تُفَاجِئَا‎	tufājiʔā		تُفَاجِئَا‎	tufājiʔā					نُفَاجِئَ‎	nufājiʔa		تُفَاجِئْنَ‎	tufājiʔna		يُفَاجِئْنَ‎	yufājiʔna				
startle	jussiveالْمُضَارِع الْمَجْزُوم			m			أُفَاجِئْ‎	ʔufājiʔ		تُفَاجِئْ‎	tufājiʔ		يُفَاجِئْ‎	yufājiʔ					تُفَاجِئَا‎	tufājiʔā		يُفَاجِئَا‎	yufājiʔā					نُفَاجِئْ‎	nufājiʔ		تُفَاجِئُوا‎	tufājiʔū		يُفَاجِئُوا‎	yufājiʔū				
startle	jussiveالْمُضَارِع الْمَجْزُوم			f			أُفَاجِئْ‎	ʔufājiʔ		تُفَاجِئِي‎	tufājiʔī		تُفَاجِئْ‎	tufājiʔ					تُفَاجِئَا‎	tufājiʔā		تُفَاجِئَا‎	tufājiʔā					نُفَاجِئْ‎	nufājiʔ		تُفَاجِئْنَ‎	tufājiʔna		يُفَاجِئْنَ‎	yufājiʔna				
startle	imperativeالْأَمْر			m						فَاجِئْ‎	fājiʔ								فَاجِئَا‎	fājiʔā											فَاجِئُوا‎	fājiʔū							
startle	imperativeالْأَمْر			f						فَاجِئِي‎	fājiʔī								فَاجِئَا‎	fājiʔā											فَاجِئْنَ‎	fājiʔna							
startle	passive voiceالْفِعْل الْمَجْهُول			passive voiceالْفِعْل الْمَجْهُول			passive voiceالْفِعْل الْمَجْهُول			passive voiceالْفِعْل الْمَجْهُول			passive voiceالْفِعْل الْمَجْهُول			passive voiceالْفِعْل الْمَجْهُول			passive voiceالْفِعْل الْمَجْهُول			passive voiceالْفِعْل الْمَجْهُول			passive voiceالْفِعْل الْمَجْهُول			passive voiceالْفِعْل الْمَجْهُول			passive voiceالْفِعْل الْمَجْهُول			passive voiceالْفِعْل الْمَجْهُول					
startle							singularالْمُفْرَد			singularالْمُفْرَد			singularالْمُفْرَد						dualالْمُثَنَّى			dualالْمُثَنَّى						pluralالْجَمْع			pluralالْجَمْع			pluralالْجَمْع					
startle							1st personالْمُتَكَلِّم			2nd personالْمُخَاطَب			3rd personالْغَائِب						2nd personالْمُخَاطَب			3rd personالْغَائِب						1st personالْمُتَكَلِّم			2nd personالْمُخَاطَب			3rd personالْغَائِب					
startle	past (perfect) indicativeالْمَاضِي			m			فُوجِئْتُ‎	fūjiʔtu		فُوجِئْتَ‎	fūjiʔta		فُوجِئَ‎	fūjiʔa					فُوجِئْتُمَا‎	fūjiʔtumā		فُوجِئَا‎	fūjiʔā					فُوجِئْنَا‎	fūjiʔnā		فُوجِئْتُمْ‎	fūjiʔtum		فُوجِئُوا‎	fūjiʔū				
startle	past (perfect) indicativeالْمَاضِي			f			فُوجِئْتُ‎	fūjiʔtu		فُوجِئْتِ‎	fūjiʔti		فُوجِئَتْ‎	fūjiʔat					فُوجِئْتُمَا‎	fūjiʔtumā		فُوجِئَتَا‎	fūjiʔatā					فُوجِئْنَا‎	fūjiʔnā		فُوجِئْتُنَّ‎	fūjiʔtunna		فُوجِئْنَ‎	fūjiʔna				
startle	non-past (imperfect) indicativeالْمُضَارِع الْمَرْفُوع			m			أُفَاجَأُ‎	ʔufājaʔu		تُفَاجَأُ‎	tufājaʔu		يُفَاجَأُ‎	yufājaʔu					تُفَاجَآنِ‎	tufājaʔāni		يُفَاجَآنِ‎	yufājaʔāni					نُفَاجَأُ‎	nufājaʔu		تُفَاجَأُونَ‎ or تُفَاجَؤُونَ‎	tufājaʔūna		يُفَاجَأُونَ‎ or يُفَاجَؤُونَ‎	yufājaʔūna				
startle	non-past (imperfect) indicativeالْمُضَارِع الْمَرْفُوع			f			أُفَاجَأُ‎	ʔufājaʔu		تُفَاجَئِينَ‎	tufājaʔīna		تُفَاجَأُ‎	tufājaʔu					تُفَاجَآنِ‎	tufājaʔāni		تُفَاجَآنِ‎	tufājaʔāni					نُفَاجَأُ‎	nufājaʔu		تُفَاجَأْنَ‎	tufājaʔna		يُفَاجَأْنَ‎	yufājaʔna				
startle	subjunctiveالْمُضَارِع الْمَنْصُوب			m			أُفَاجَأَ‎	ʔufājaʔa		تُفَاجَأَ‎	tufājaʔa		يُفَاجَأَ‎	yufājaʔa					تُفَاجَآ‎	tufājaʔā		يُفَاجَآ‎	yufājaʔā					نُفَاجَأَ‎	nufājaʔa		تُفَاجَأُوا‎ or تُفَاجَؤُوا‎	tufājaʔū		يُفَاجَأُوا‎ or يُفَاجَؤُوا‎	yufājaʔū				
startle	subjunctiveالْمُضَارِع الْمَنْصُوب			f			أُفَاجَأَ‎	ʔufājaʔa		تُفَاجَئِي‎	tufājaʔī		تُفَاجَأَ‎	tufājaʔa					تُفَاجَآ‎	tufājaʔā		تُفَاجَآ‎	tufājaʔā					نُفَاجَأَ‎	nufājaʔa		تُفَاجَأْنَ‎	tufājaʔna		يُفَاجَأْنَ‎	yufājaʔna				
startle	jussiveالْمُضَارِع الْمَجْزُوم			m			أُفَاجَأْ‎	ʔufājaʔ		تُفَاجَأْ‎	tufājaʔ		يُفَاجَأْ‎	yufājaʔ					تُفَاجَآ‎	tufājaʔā		يُفَاجَآ‎	yufājaʔā					نُفَاجَأْ‎	nufājaʔ		تُفَاجَأُوا‎ or تُفَاجَؤُوا‎	tufājaʔū		يُفَاجَأُوا‎ or يُفَاجَؤُوا‎	yufājaʔū				
startle	jussiveالْمُضَارِع الْمَجْزُوم			f			أُفَاجَأْ‎	ʔufājaʔ		تُفَاجَئِي‎	tufājaʔī		تُفَاجَأْ‎	tufājaʔ					تُفَاجَآ‎	tufājaʔā		تُفَاجَآ‎	tufājaʔā					نُفَاجَأْ‎	nufājaʔ		تُفَاجَأْنَ‎	tufājaʔna		يُفَاجَأْنَ‎	yufājaʔna				
swim	verbal nounsالْمَصَادِر			verbal nounsالْمَصَادِر			verbal nounsالْمَصَادِر			verbal nounsالْمَصَادِر			verbal nounsالْمَصَادِر			verbal nounsالْمَصَادِر			سَبْح or سِبَاحَة‎ or 	sabḥ	sibāḥa	سَبْح or سِبَاحَة‎ or 	sabḥ	sibāḥa	سَبْح or سِبَاحَة‎ or 	sabḥ	sibāḥa	سَبْح or سِبَاحَة‎ or 	sabḥ	sibāḥa	سَبْح or سِبَاحَة‎ or 	sabḥ	sibāḥa	سَبْح or سِبَاحَة‎ or 	sabḥ	sibāḥa	سَبْح or سِبَاحَة‎ or 	sabḥ	sibāḥa
swim	active participleاِسْم الْفَاعِل			active participleاِسْم الْفَاعِل			active participleاِسْم الْفَاعِل			active participleاِسْم الْفَاعِل			active participleاِسْم الْفَاعِل			active participleاِسْم الْفَاعِل			سَابِح‎	sābiḥ		سَابِح‎	sābiḥ		سَابِح‎	sābiḥ		سَابِح‎	sābiḥ		سَابِح‎	sābiḥ		سَابِح‎	sābiḥ		سَابِح‎	sābiḥ	
swim	passive participleاِسْم الْمَفْعُول			passive participleاِسْم الْمَفْعُول			passive participleاِسْم الْمَفْعُول			passive participleاِسْم الْمَفْعُول			passive participleاِسْم الْمَفْعُول			passive participleاِسْم الْمَفْعُول			مَسْبُوح‎	masbūḥ		مَسْبُوح‎	masbūḥ		مَسْبُوح‎	masbūḥ		مَسْبُوح‎	masbūḥ		مَسْبُوح‎	masbūḥ		مَسْبُوح‎	masbūḥ		مَسْبُوح‎	masbūḥ	
swim	active voiceالْفِعْل الْمَعْلُوم			active voiceالْفِعْل الْمَعْلُوم			active voiceالْفِعْل الْمَعْلُوم			active voiceالْفِعْل الْمَعْلُوم			active voiceالْفِعْل الْمَعْلُوم			active voiceالْفِعْل الْمَعْلُوم			active voiceالْفِعْل الْمَعْلُوم			active voiceالْفِعْل الْمَعْلُوم			active voiceالْفِعْل الْمَعْلُوم			active voiceالْفِعْل الْمَعْلُوم			active voiceالْفِعْل الْمَعْلُوم			active voiceالْفِعْل الْمَعْلُوم					
swim							singularالْمُفْرَد			singularالْمُفْرَد			singularالْمُفْرَد						dualالْمُثَنَّى			dualالْمُثَنَّى						pluralالْجَمْع			pluralالْجَمْع			pluralالْجَمْع					
swim							1st personالْمُتَكَلِّم			2nd personالْمُخَاطَب			3rd personالْغَائِب						2nd personالْمُخَاطَب			3rd personالْغَائِب						1st personالْمُتَكَلِّم			2nd personالْمُخَاطَب			3rd personالْغَائِب					
swim	past (perfect) indicativeالْمَاضِي			m			سَبَحْتُ‎	sabaḥtu		سَبَحْتَ‎	sabaḥta		سَبَحَ	sabaḥa					سَبَحْتُمَا‎	sabaḥtumā		سَبَحَا‎	sabaḥā					سَبَحْنَا‎	sabaḥnā		سَبَحْتُمْ‎	sabaḥtum		سَبَحُوا‎	sabaḥū				
swim	past (perfect) indicativeالْمَاضِي			f			سَبَحْتُ‎	sabaḥtu		سَبَحْتِ‎	sabaḥti		سَبَحَتْ‎	sabaḥat					سَبَحْتُمَا‎	sabaḥtumā		سَبَحَتَا‎	sabaḥatā					سَبَحْنَا‎	sabaḥnā		سَبَحْتُنَّ‎	sabaḥtunna		سَبَحْنَ‎	sabaḥna				
swim	non-past (imperfect) indicativeالْمُضَارِع الْمَرْفُوع			m			أَسْبَحُ‎	ʔasbaḥu		تَسْبَحُ‎	tasbaḥu		يَسْبَحُ‎	yasbaḥu					تَسْبَحَانِ‎	tasbaḥāni		يَسْبَحَانِ‎	yasbaḥāni					نَسْبَحُ‎	nasbaḥu		تَسْبَحُونَ‎	tasbaḥūna		يَسْبَحُونَ‎	yasbaḥūna				
swim	non-past (imperfect) indicativeالْمُضَارِع الْمَرْفُوع			f			أَسْبَحُ‎	ʔasbaḥu		تَسْبَحِينَ‎	tasbaḥīna		تَسْبَحُ‎	tasbaḥu					تَسْبَحَانِ‎	tasbaḥāni		تَسْبَحَانِ‎	tasbaḥāni					نَسْبَحُ‎	nasbaḥu		تَسْبَحْنَ‎	tasbaḥna		يَسْبَحْنَ‎	yasbaḥna				
swim	subjunctiveالْمُضَارِع الْمَنْصُوب			m			أَسْبَحَ‎	ʔasbaḥa		تَسْبَحَ‎	tasbaḥa		يَسْبَحَ‎	yasbaḥa					تَسْبَحَا‎	tasbaḥā		يَسْبَحَا‎	yasbaḥā					نَسْبَحَ‎	nasbaḥa		تَسْبَحُوا‎	tasbaḥū		يَسْبَحُوا‎	yasbaḥū				
swim	subjunctiveالْمُضَارِع الْمَنْصُوب			f			أَسْبَحَ‎	ʔasbaḥa		تَسْبَحِي‎	tasbaḥī		تَسْبَحَ‎	tasbaḥa					تَسْبَحَا‎	tasbaḥā		تَسْبَحَا‎	tasbaḥā					نَسْبَحَ‎	nasbaḥa		تَسْبَحْنَ‎	tasbaḥna		يَسْبَحْنَ‎	yasbaḥna				
swim	jussiveالْمُضَارِع الْمَجْزُوم			m			أَسْبَحْ‎	ʔasbaḥ		تَسْبَحْ‎	tasbaḥ		يَسْبَحْ‎	yasbaḥ					تَسْبَحَا‎	tasbaḥā		يَسْبَحَا‎	yasbaḥā					نَسْبَحْ‎	nasbaḥ		تَسْبَحُوا‎	tasbaḥū		يَسْبَحُوا‎	yasbaḥū				
swim	jussiveالْمُضَارِع الْمَجْزُوم			f			أَسْبَحْ‎	ʔasbaḥ		تَسْبَحِي‎	tasbaḥī		تَسْبَحْ‎	tasbaḥ					تَسْبَحَا‎	tasbaḥā		تَسْبَحَا‎	tasbaḥā					نَسْبَحْ‎	nasbaḥ		تَسْبَحْنَ‎	tasbaḥna		يَسْبَحْنَ‎	yasbaḥna				
swim	imperativeالْأَمْر			m						اِسْبَحْ‎	isbaḥ								اِسْبَحَا‎	isbaḥā											اِسْبَحُوا‎	isbaḥū							
swim	imperativeالْأَمْر			f						اِسْبَحِي‎	isbaḥī								اِسْبَحَا‎	isbaḥā											اِسْبَحْنَ‎	isbaḥna							
swim	passive voiceالْفِعْل الْمَجْهُول			passive voiceالْفِعْل الْمَجْهُول			passive voiceالْفِعْل الْمَجْهُول			passive voiceالْفِعْل الْمَجْهُول			passive voiceالْفِعْل الْمَجْهُول			passive voiceالْفِعْل الْمَجْهُول			passive voiceالْفِعْل الْمَجْهُول			passive voiceالْفِعْل الْمَجْهُول			passive voiceالْفِعْل الْمَجْهُول			passive voiceالْفِعْل الْمَجْهُول			passive voiceالْفِعْل الْمَجْهُول			passive voiceالْفِعْل الْمَجْهُول					
swim							singularالْمُفْرَد			singularالْمُفْرَد			singularالْمُفْرَد						dualالْمُثَنَّى			dualالْمُثَنَّى						pluralالْجَمْع			pluralالْجَمْع			pluralالْجَمْع					
swim							1st personالْمُتَكَلِّم			2nd personالْمُخَاطَب			3rd personالْغَائِب						2nd personالْمُخَاطَب			3rd personالْغَائِب						1st personالْمُتَكَلِّم			2nd personالْمُخَاطَب			3rd personالْغَائِب					
swim	past (perfect) indicativeالْمَاضِي			m			—			—			سُبِحَ	subiḥa					—			—						—			—			—					
swim	past (perfect) indicativeالْمَاضِي			f			—			—			—						—			—						—			—			—					
swim	non-past (imperfect) indicativeالْمُضَارِع الْمَرْفُوع			m			—			—			يُسْبَحُ‎	yusbaḥu					—			—						—			—			—					
swim	non-past (imperfect) indicativeالْمُضَارِع الْمَرْفُوع			f			—			—			—						—			—						—			—			—					
swim	subjunctiveالْمُضَارِع الْمَنْصُوب			m			—			—			يُسْبَحَ‎	yusbaḥa					—			—						—			—			—					
swim	subjunctiveالْمُضَارِع الْمَنْصُوب			f			—			—			—						—			—						—			—			—					
swim	jussiveالْمُضَارِع الْمَجْزُوم			m			—			—			يُسْبَحْ‎	yusbaḥ					—			—						—			—			—					
swim	jussiveالْمُضَارِع الْمَجْزُوم			f			—			—			—						—			—						—			—			—					
swim	verbal nounالْمَصْدَر		verbal nounالْمَصْدَر		verbal nounالْمَصْدَر		verbal nounالْمَصْدَر		verbal nounالْمَصْدَر		verbal nounالْمَصْدَر		تَسْبِيح‎	tasbīḥ	تَسْبِيح‎	tasbīḥ	تَسْبِيح‎	tasbīḥ	تَسْبِيح‎	tasbīḥ	تَسْبِيح‎	tasbīḥ	تَسْبِيح‎	tasbīḥ	تَسْبِيح‎	tasbīḥ
swim	active participleاِسْم الْفَاعِل		active participleاِسْم الْفَاعِل		active participleاِسْم الْفَاعِل		active participleاِسْم الْفَاعِل		active participleاِسْم الْفَاعِل		active participleاِسْم الْفَاعِل		مُسَبِّح‎	musabbiḥ	مُسَبِّح‎	musabbiḥ	مُسَبِّح‎	musabbiḥ	مُسَبِّح‎	musabbiḥ	مُسَبِّح‎	musabbiḥ	مُسَبِّح‎	musabbiḥ	مُسَبِّح‎	musabbiḥ
swim	passive participleاِسْم الْمَفْعُول		passive participleاِسْم الْمَفْعُول		passive participleاِسْم الْمَفْعُول		passive participleاِسْم الْمَفْعُول		passive participleاِسْم الْمَفْعُول		passive participleاِسْم الْمَفْعُول		مُسَبَّح‎	musabbaḥ	مُسَبَّح‎	musabbaḥ	مُسَبَّح‎	musabbaḥ	مُسَبَّح‎	musabbaḥ	مُسَبَّح‎	musabbaḥ	مُسَبَّح‎	musabbaḥ	مُسَبَّح‎	musabbaḥ
swim	active voiceالْفِعْل الْمَعْلُوم		active voiceالْفِعْل الْمَعْلُوم		active voiceالْفِعْل الْمَعْلُوم		active voiceالْفِعْل الْمَعْلُوم		active voiceالْفِعْل الْمَعْلُوم		active voiceالْفِعْل الْمَعْلُوم		active voiceالْفِعْل الْمَعْلُوم		active voiceالْفِعْل الْمَعْلُوم		active voiceالْفِعْل الْمَعْلُوم		active voiceالْفِعْل الْمَعْلُوم		active voiceالْفِعْل الْمَعْلُوم		active voiceالْفِعْل الْمَعْلُوم			
swim					singularالْمُفْرَد		singularالْمُفْرَد		singularالْمُفْرَد				dualالْمُثَنَّى		dualالْمُثَنَّى				pluralالْجَمْع		pluralالْجَمْع		pluralالْجَمْع			
swim					1st personالْمُتَكَلِّم		2nd personالْمُخَاطَب		3rd personالْغَائِب				2nd personالْمُخَاطَب		3rd personالْغَائِب				1st personالْمُتَكَلِّم		2nd personالْمُخَاطَب		3rd personالْغَائِب			
swim	past (perfect) indicativeالْمَاضِي		m		سَبَّحْتُ‎	sabbaḥtu	سَبَّحْتَ‎	sabbaḥta	سَبَّحَ	sabbaḥa			سَبَّحْتُمَا‎	sabbaḥtumā	سَبَّحَا‎	sabbaḥā			سَبَّحْنَا‎	sabbaḥnā	سَبَّحْتُمْ‎	sabbaḥtum	سَبَّحُوا‎	sabbaḥū		
swim	past (perfect) indicativeالْمَاضِي		f		سَبَّحْتُ‎	sabbaḥtu	سَبَّحْتِ‎	sabbaḥti	سَبَّحَتْ‎	sabbaḥat			سَبَّحْتُمَا‎	sabbaḥtumā	سَبَّحَتَا‎	sabbaḥatā			سَبَّحْنَا‎	sabbaḥnā	سَبَّحْتُنَّ‎	sabbaḥtunna	سَبَّحْنَ‎	sabbaḥna		
swim	non-past (imperfect) indicativeالْمُضَارِع الْمَرْفُوع		m		أُسَبِّحُ‎	ʔusabbiḥu	تُسَبِّحُ‎	tusabbiḥu	يُسَبِّحُ‎	yusabbiḥu			تُسَبِّحَانِ‎	tusabbiḥāni	يُسَبِّحَانِ‎	yusabbiḥāni			نُسَبِّحُ‎	nusabbiḥu	تُسَبِّحُونَ‎	tusabbiḥūna	يُسَبِّحُونَ‎	yusabbiḥūna		
swim	non-past (imperfect) indicativeالْمُضَارِع الْمَرْفُوع		f		أُسَبِّحُ‎	ʔusabbiḥu	تُسَبِّحِينَ‎	tusabbiḥīna	تُسَبِّحُ‎	tusabbiḥu			تُسَبِّحَانِ‎	tusabbiḥāni	تُسَبِّحَانِ‎	tusabbiḥāni			نُسَبِّحُ‎	nusabbiḥu	تُسَبِّحْنَ‎	tusabbiḥna	يُسَبِّحْنَ‎	yusabbiḥna		
swim	subjunctiveالْمُضَارِع الْمَنْصُوب		m		أُسَبِّحَ‎	ʔusabbiḥa	تُسَبِّحَ‎	tusabbiḥa	يُسَبِّحَ‎	yusabbiḥa			تُسَبِّحَا‎	tusabbiḥā	يُسَبِّحَا‎	yusabbiḥā			نُسَبِّحَ‎	nusabbiḥa	تُسَبِّحُوا‎	tusabbiḥū	يُسَبِّحُوا‎	yusabbiḥū		
swim	subjunctiveالْمُضَارِع الْمَنْصُوب		f		أُسَبِّحَ‎	ʔusabbiḥa	تُسَبِّحِي‎	tusabbiḥī	تُسَبِّحَ‎	tusabbiḥa			تُسَبِّحَا‎	tusabbiḥā	تُسَبِّحَا‎	tusabbiḥā			نُسَبِّحَ‎	nusabbiḥa	تُسَبِّحْنَ‎	tusabbiḥna	يُسَبِّحْنَ‎	yusabbiḥna		
swim	jussiveالْمُضَارِع الْمَجْزُوم		m		أُسَبِّحْ‎	ʔusabbiḥ	تُسَبِّحْ‎	tusabbiḥ	يُسَبِّحْ‎	yusabbiḥ			تُسَبِّحَا‎	tusabbiḥā	يُسَبِّحَا‎	yusabbiḥā			نُسَبِّحْ‎	nusabbiḥ	تُسَبِّحُوا‎	tusabbiḥū	يُسَبِّحُوا‎	yusabbiḥū		
swim	jussiveالْمُضَارِع الْمَجْزُوم		f		أُسَبِّحْ‎	ʔusabbiḥ	تُسَبِّحِي‎	tusabbiḥī	تُسَبِّحْ‎	tusabbiḥ			تُسَبِّحَا‎	tusabbiḥā	تُسَبِّحَا‎	tusabbiḥā			نُسَبِّحْ‎	nusabbiḥ	تُسَبِّحْنَ‎	tusabbiḥna	يُسَبِّحْنَ‎	yusabbiḥna		
swim	imperativeالْأَمْر		m				سَبِّحْ	sabbiḥ					سَبِّحَا‎	sabbiḥā							سَبِّحُوا‎	sabbiḥū				
swim	imperativeالْأَمْر		f				سَبِّحِي‎	sabbiḥī					سَبِّحَا‎	sabbiḥā							سَبِّحْنَ‎	sabbiḥna				
swim	passive voiceالْفِعْل الْمَجْهُول		passive voiceالْفِعْل الْمَجْهُول		passive voiceالْفِعْل الْمَجْهُول		passive voiceالْفِعْل الْمَجْهُول		passive voiceالْفِعْل الْمَجْهُول		passive voiceالْفِعْل الْمَجْهُول		passive voiceالْفِعْل الْمَجْهُول		passive voiceالْفِعْل الْمَجْهُول		passive voiceالْفِعْل الْمَجْهُول		passive voiceالْفِعْل الْمَجْهُول		passive voiceالْفِعْل الْمَجْهُول		passive voiceالْفِعْل الْمَجْهُول			
swim					singularالْمُفْرَد		singularالْمُفْرَد		singularالْمُفْرَد				dualالْمُثَنَّى		dualالْمُثَنَّى				pluralالْجَمْع		pluralالْجَمْع		pluralالْجَمْع			
swim					1st personالْمُتَكَلِّم		2nd personالْمُخَاطَب		3rd personالْغَائِب				2nd personالْمُخَاطَب		3rd personالْغَائِب				1st personالْمُتَكَلِّم		2nd personالْمُخَاطَب		3rd personالْغَائِب			
swim	past (perfect) indicativeالْمَاضِي		m		سُبِّحْتُ‎	subbiḥtu	سُبِّحْتَ‎	subbiḥta	سُبِّحَ	subbiḥa			سُبِّحْتُمَا‎	subbiḥtumā	سُبِّحَا‎	subbiḥā			سُبِّحْنَا‎	subbiḥnā	سُبِّحْتُمْ‎	subbiḥtum	سُبِّحُوا‎	subbiḥū		
swim	past (perfect) indicativeالْمَاضِي		f		سُبِّحْتُ‎	subbiḥtu	سُبِّحْتِ‎	subbiḥti	سُبِّحَتْ‎	subbiḥat			سُبِّحْتُمَا‎	subbiḥtumā	سُبِّحَتَا‎	subbiḥatā			سُبِّحْنَا‎	subbiḥnā	سُبِّحْتُنَّ‎	subbiḥtunna	سُبِّحْنَ‎	subbiḥna		
swim	non-past (imperfect) indicativeالْمُضَارِع الْمَرْفُوع		m		أُسَبَّحُ‎	ʔusabbaḥu	تُسَبَّحُ‎	tusabbaḥu	يُسَبَّحُ‎	yusabbaḥu			تُسَبَّحَانِ‎	tusabbaḥāni	يُسَبَّحَانِ‎	yusabbaḥāni			نُسَبَّحُ‎	nusabbaḥu	تُسَبَّحُونَ‎	tusabbaḥūna	يُسَبَّحُونَ‎	yusabbaḥūna		
swim	non-past (imperfect) indicativeالْمُضَارِع الْمَرْفُوع		f		أُسَبَّحُ‎	ʔusabbaḥu	تُسَبَّحِينَ‎	tusabbaḥīna	تُسَبَّحُ‎	tusabbaḥu			تُسَبَّحَانِ‎	tusabbaḥāni	تُسَبَّحَانِ‎	tusabbaḥāni			نُسَبَّحُ‎	nusabbaḥu	تُسَبَّحْنَ‎	tusabbaḥna	يُسَبَّحْنَ‎	yusabbaḥna		
swim	subjunctiveالْمُضَارِع الْمَنْصُوب		m		أُسَبَّحَ‎	ʔusabbaḥa	تُسَبَّحَ‎	tusabbaḥa	يُسَبَّحَ‎	yusabbaḥa			تُسَبَّحَا‎	tusabbaḥā	يُسَبَّحَا‎	yusabbaḥā			نُسَبَّحَ‎	nusabbaḥa	تُسَبَّحُوا‎	tusabbaḥū	يُسَبَّحُوا‎	yusabbaḥū		
swim	subjunctiveالْمُضَارِع الْمَنْصُوب		f		أُسَبَّحَ‎	ʔusabbaḥa	تُسَبَّحِي‎	tusabbaḥī	تُسَبَّحَ‎	tusabbaḥa			تُسَبَّحَا‎	tusabbaḥā	تُسَبَّحَا‎	tusabbaḥā			نُسَبَّحَ‎	nusabbaḥa	تُسَبَّحْنَ‎	tusabbaḥna	يُسَبَّحْنَ‎	yusabbaḥna		
swim	jussiveالْمُضَارِع الْمَجْزُوم		m		أُسَبَّحْ‎	ʔusabbaḥ	تُسَبَّحْ‎	tusabbaḥ	يُسَبَّحْ‎	yusabbaḥ			تُسَبَّحَا‎	tusabbaḥā	يُسَبَّحَا‎	yusabbaḥā			نُسَبَّحْ‎	nusabbaḥ	تُسَبَّحُوا‎	tusabbaḥū	يُسَبَّحُوا‎	yusabbaḥū		
swim	jussiveالْمُضَارِع الْمَجْزُوم		f		أُسَبَّحْ‎	ʔusabbaḥ	تُسَبَّحِي‎	tusabbaḥī	تُسَبَّحْ‎	tusabbaḥ			تُسَبَّحَا‎	tusabbaḥā	تُسَبَّحَا‎	tusabbaḥā			نُسَبَّحْ‎	nusabbaḥ	تُسَبَّحْنَ‎	tusabbaḥna	يُسَبَّحْنَ‎	yusabbaḥna		
walk	verbal nounالْمَصْدَر		verbal nounالْمَصْدَر		verbal nounالْمَصْدَر		verbal nounالْمَصْدَر		verbal nounالْمَصْدَر		verbal nounالْمَصْدَر		مَشْي‎	mašy	مَشْي‎	mašy	مَشْي‎	mašy	مَشْي‎	mašy	مَشْي‎	mašy	مَشْي‎	mašy	مَشْي‎	mašy
walk	active participleاِسْم الْفَاعِل		active participleاِسْم الْفَاعِل		active participleاِسْم الْفَاعِل		active participleاِسْم الْفَاعِل		active participleاِسْم الْفَاعِل		active participleاِسْم الْفَاعِل		مَاشٍ‎	māšin	مَاشٍ‎	māšin	مَاشٍ‎	māšin	مَاشٍ‎	māšin	مَاشٍ‎	māšin	مَاشٍ‎	māšin	مَاشٍ‎	māšin
walk	passive participleاِسْم الْمَفْعُول		passive participleاِسْم الْمَفْعُول		passive participleاِسْم الْمَفْعُول		passive participleاِسْم الْمَفْعُول		passive participleاِسْم الْمَفْعُول		passive participleاِسْم الْمَفْعُول		مَمْشِيّ‎	mamšiyy	مَمْشِيّ‎	mamšiyy	مَمْشِيّ‎	mamšiyy	مَمْشِيّ‎	mamšiyy	مَمْشِيّ‎	mamšiyy	مَمْشِيّ‎	mamšiyy	مَمْشِيّ‎	mamšiyy
walk	active voiceالْفِعْل الْمَعْلُوم		active voiceالْفِعْل الْمَعْلُوم		active voiceالْفِعْل الْمَعْلُوم		active voiceالْفِعْل الْمَعْلُوم		active voiceالْفِعْل الْمَعْلُوم		active voiceالْفِعْل الْمَعْلُوم		active voiceالْفِعْل الْمَعْلُوم		active voiceالْفِعْل الْمَعْلُوم		active voiceالْفِعْل الْمَعْلُوم		active voiceالْفِعْل الْمَعْلُوم		active voiceالْفِعْل الْمَعْلُوم		active voiceالْفِعْل الْمَعْلُوم			
walk					singularالْمُفْرَد		singularالْمُفْرَد		singularالْمُفْرَد				dualالْمُثَنَّى		dualالْمُثَنَّى				pluralالْجَمْع		pluralالْجَمْع		pluralالْجَمْع			
walk					1st personالْمُتَكَلِّم		2nd personالْمُخَاطَب		3rd personالْغَائِب				2nd personالْمُخَاطَب		3rd personالْغَائِب				1st personالْمُتَكَلِّم		2nd personالْمُخَاطَب		3rd personالْغَائِب			
walk	past (perfect) indicativeالْمَاضِي		m		مَشَيْتُ‎	mašaytu	مَشَيْتَ‎	mašayta	مَشَى	mašā			مَشَيْتُمَا‎	mašaytumā	مَشَيَا‎	mašayā			مَشَيْنَا‎	mašaynā	مَشَيْتُمْ‎	mašaytum	مَشَوْا‎	mašaw		
walk	past (perfect) indicativeالْمَاضِي		f		مَشَيْتُ‎	mašaytu	مَشَيْتِ‎	mašayti	مَشَتْ‎	mašat			مَشَيْتُمَا‎	mašaytumā	مَشَتَا‎	mašatā			مَشَيْنَا‎	mašaynā	مَشَيْتُنَّ‎	mašaytunna	مَشَيْنَ‎	mašayna		
walk	non-past (imperfect) indicativeالْمُضَارِع الْمَرْفُوع		m		أَمْشِي‎	ʔamšī	تَمْشِي‎	tamšī	يَمْشِي‎	yamšī			تَمْشِيَانِ‎	tamšiyāni	يَمْشِيَانِ‎	yamšiyāni			نَمْشِي‎	namšī	تَمْشُونَ‎	tamšūna	يَمْشُونَ‎	yamšūna		
walk	non-past (imperfect) indicativeالْمُضَارِع الْمَرْفُوع		f		أَمْشِي‎	ʔamšī	تَمْشِينَ‎	tamšīna	تَمْشِي‎	tamšī			تَمْشِيَانِ‎	tamšiyāni	تَمْشِيَانِ‎	tamšiyāni			نَمْشِي‎	namšī	تَمْشِينَ‎	tamšīna	يَمْشِينَ‎	yamšīna		
walk	subjunctiveالْمُضَارِع الْمَنْصُوب		m		أَمْشِيَ‎	ʔamšiya	تَمْشِيَ‎	tamšiya	يَمْشِيَ‎	yamšiya			تَمْشِيَا‎	tamšiyā	يَمْشِيَا‎	yamšiyā			نَمْشِيَ‎	namšiya	تَمْشُوا‎	tamšū	يَمْشُوا‎	yamšū		
walk	subjunctiveالْمُضَارِع الْمَنْصُوب		f		أَمْشِيَ‎	ʔamšiya	تَمْشِي‎	tamšī	تَمْشِيَ‎	tamšiya			تَمْشِيَا‎	tamšiyā	تَمْشِيَا‎	tamšiyā			نَمْشِيَ‎	namšiya	تَمْشِينَ‎	tamšīna	يَمْشِينَ‎	yamšīna		
walk	jussiveالْمُضَارِع الْمَجْزُوم		m		أَمْشِ‎	ʔamši	تَمْشِ‎	tamši	يَمْشِ‎	yamši			تَمْشِيَا‎	tamšiyā	يَمْشِيَا‎	yamšiyā			نَمْشِ‎	namši	تَمْشُوا‎	tamšū	يَمْشُوا‎	yamšū		
walk	jussiveالْمُضَارِع الْمَجْزُوم		f		أَمْشِ‎	ʔamši	تَمْشِي‎	tamšī	تَمْشِ‎	tamši			تَمْشِيَا‎	tamšiyā	تَمْشِيَا‎	tamšiyā			نَمْشِ‎	namši	تَمْشِينَ‎	tamšīna	يَمْشِينَ‎	yamšīna		
walk	imperativeالْأَمْر		m				اِمْشِ‎	imši					اِمْشِيَا‎	imšiyā							اِمْشُوا‎	imšū				
walk	imperativeالْأَمْر		f				اِمْشِي‎	imšī					اِمْشِيَا‎	imšiyā							اِمْشِينَ‎	imšīna				
walk	passive voiceالْفِعْل الْمَجْهُول		passive voiceالْفِعْل الْمَجْهُول		passive voiceالْفِعْل الْمَجْهُول		passive voiceالْفِعْل الْمَجْهُول		passive voiceالْفِعْل الْمَجْهُول		passive voiceالْفِعْل الْمَجْهُول		passive voiceالْفِعْل الْمَجْهُول		passive voiceالْفِعْل الْمَجْهُول		passive voiceالْفِعْل الْمَجْهُول		passive voiceالْفِعْل الْمَجْهُول		passive voiceالْفِعْل الْمَجْهُول		passive voiceالْفِعْل الْمَجْهُول			
walk					singularالْمُفْرَد		singularالْمُفْرَد		singularالْمُفْرَد				dualالْمُثَنَّى		dualالْمُثَنَّى				pluralالْجَمْع		pluralالْجَمْع		pluralالْجَمْع			
walk					1st personالْمُتَكَلِّم		2nd personالْمُخَاطَب		3rd personالْغَائِب				2nd personالْمُخَاطَب		3rd personالْغَائِب				1st personالْمُتَكَلِّم		2nd personالْمُخَاطَب		3rd personالْغَائِب			
walk	past (perfect) indicativeالْمَاضِي		m		—		—		مُشِيَ‎	mušiya			—		—				—		—		—			
walk	past (perfect) indicativeالْمَاضِي		f		—		—		—				—		—				—		—		—			
walk	non-past (imperfect) indicativeالْمُضَارِع الْمَرْفُوع		m		—		—		يُمْشَى‎	yumšā			—		—				—		—		—			
walk	non-past (imperfect) indicativeالْمُضَارِع الْمَرْفُوع		f		—		—		—				—		—				—		—		—			
walk	subjunctiveالْمُضَارِع الْمَنْصُوب		m		—		—		يُمْشَى‎	yumšā			—		—				—		—		—			
walk	subjunctiveالْمُضَارِع الْمَنْصُوب		f		—		—		—				—		—				—		—		—			
walk	jussiveالْمُضَارِع الْمَجْزُوم		m		—		—		يُمْشَ‎	yumša			—		—				—		—		—			
walk	jussiveالْمُضَارِع الْمَجْزُوم		f		—		—		—				—		—				—		—		—			
walk	verbal nounالْمَصْدَر		verbal nounالْمَصْدَر		verbal nounالْمَصْدَر		verbal nounالْمَصْدَر		verbal nounالْمَصْدَر		verbal nounالْمَصْدَر		مَشَاء‎	mašāʔ	مَشَاء‎	mašāʔ	مَشَاء‎	mašāʔ	مَشَاء‎	mašāʔ	مَشَاء‎	mašāʔ	مَشَاء‎	mašāʔ	مَشَاء‎	mašāʔ
walk	active participleاِسْم الْفَاعِل		active participleاِسْم الْفَاعِل		active participleاِسْم الْفَاعِل		active participleاِسْم الْفَاعِل		active participleاِسْم الْفَاعِل		active participleاِسْم الْفَاعِل		مَاشٍ‎	māšin	مَاشٍ‎	māšin	مَاشٍ‎	māšin	مَاشٍ‎	māšin	مَاشٍ‎	māšin	مَاشٍ‎	māšin	مَاشٍ‎	māšin
walk	passive participleاِسْم الْمَفْعُول		passive participleاِسْم الْمَفْعُول		passive participleاِسْم الْمَفْعُول		passive participleاِسْم الْمَفْعُول		passive participleاِسْم الْمَفْعُول		passive participleاِسْم الْمَفْعُول		مَمْشِيّ‎	mamšiyy	مَمْشِيّ‎	mamšiyy	مَمْشِيّ‎	mamšiyy	مَمْشِيّ‎	mamšiyy	مَمْشِيّ‎	mamšiyy	مَمْشِيّ‎	mamšiyy	مَمْشِيّ‎	mamšiyy
walk	active voiceالْفِعْل الْمَعْلُوم		active voiceالْفِعْل الْمَعْلُوم		active voiceالْفِعْل الْمَعْلُوم		active voiceالْفِعْل الْمَعْلُوم		active voiceالْفِعْل الْمَعْلُوم		active voiceالْفِعْل الْمَعْلُوم		active voiceالْفِعْل الْمَعْلُوم		active voiceالْفِعْل الْمَعْلُوم		active voiceالْفِعْل الْمَعْلُوم		active voiceالْفِعْل الْمَعْلُوم		active voiceالْفِعْل الْمَعْلُوم		active voiceالْفِعْل الْمَعْلُوم			
walk					singularالْمُفْرَد		singularالْمُفْرَد		singularالْمُفْرَد				dualالْمُثَنَّى		dualالْمُثَنَّى				pluralالْجَمْع		pluralالْجَمْع		pluralالْجَمْع			
walk					1st personالْمُتَكَلِّم		2nd personالْمُخَاطَب		3rd personالْغَائِب				2nd personالْمُخَاطَب		3rd personالْغَائِب				1st personالْمُتَكَلِّم		2nd personالْمُخَاطَب		3rd personالْغَائِب			
walk	past (perfect) indicativeالْمَاضِي		m		مَشَيْتُ‎	mašaytu	مَشَيْتَ‎	mašayta	مَشَى	mašā			مَشَيْتُمَا‎	mašaytumā	مَشَيَا‎	mašayā			مَشَيْنَا‎	mašaynā	مَشَيْتُمْ‎	mašaytum	مَشَوْا‎	mašaw		
walk	past (perfect) indicativeالْمَاضِي		f		مَشَيْتُ‎	mašaytu	مَشَيْتِ‎	mašayti	مَشَتْ‎	mašat			مَشَيْتُمَا‎	mašaytumā	مَشَتَا‎	mašatā			مَشَيْنَا‎	mašaynā	مَشَيْتُنَّ‎	mašaytunna	مَشَيْنَ‎	mašayna		
walk	non-past (imperfect) indicativeالْمُضَارِع الْمَرْفُوع		m		أَمْشِي‎	ʔamšī	تَمْشِي‎	tamšī	يَمْشِي‎	yamšī			تَمْشِيَانِ‎	tamšiyāni	يَمْشِيَانِ‎	yamšiyāni			نَمْشِي‎	namšī	تَمْشُونَ‎	tamšūna	يَمْشُونَ‎	yamšūna		
walk	non-past (imperfect) indicativeالْمُضَارِع الْمَرْفُوع		f		أَمْشِي‎	ʔamšī	تَمْشِينَ‎	tamšīna	تَمْشِي‎	tamšī			تَمْشِيَانِ‎	tamšiyāni	تَمْشِيَانِ‎	tamšiyāni			نَمْشِي‎	namšī	تَمْشِينَ‎	tamšīna	يَمْشِينَ‎	yamšīna		
walk	subjunctiveالْمُضَارِع الْمَنْصُوب		m		أَمْشِيَ‎	ʔamšiya	تَمْشِيَ‎	tamšiya	يَمْشِيَ‎	yamšiya			تَمْشِيَا‎	tamšiyā	يَمْشِيَا‎	yamšiyā			نَمْشِيَ‎	namšiya	تَمْشُوا‎	tamšū	يَمْشُوا‎	yamšū		
walk	subjunctiveالْمُضَارِع الْمَنْصُوب		f		أَمْشِيَ‎	ʔamšiya	تَمْشِي‎	tamšī	تَمْشِيَ‎	tamšiya			تَمْشِيَا‎	tamšiyā	تَمْشِيَا‎	tamšiyā			نَمْشِيَ‎	namšiya	تَمْشِينَ‎	tamšīna	يَمْشِينَ‎	yamšīna		
walk	jussiveالْمُضَارِع الْمَجْزُوم		m		أَمْشِ‎	ʔamši	تَمْشِ‎	tamši	يَمْشِ‎	yamši			تَمْشِيَا‎	tamšiyā	يَمْشِيَا‎	yamšiyā			نَمْشِ‎	namši	تَمْشُوا‎	tamšū	يَمْشُوا‎	yamšū		
walk	jussiveالْمُضَارِع الْمَجْزُوم		f		أَمْشِ‎	ʔamši	تَمْشِي‎	tamšī	تَمْشِ‎	tamši			تَمْشِيَا‎	tamšiyā	تَمْشِيَا‎	tamšiyā			نَمْشِ‎	namši	تَمْشِينَ‎	tamšīna	يَمْشِينَ‎	yamšīna		
walk	imperativeالْأَمْر		m				اِمْشِ‎	imši					اِمْشِيَا‎	imšiyā							اِمْشُوا‎	imšū				
walk	imperativeالْأَمْر		f				اِمْشِي‎	imšī					اِمْشِيَا‎	imšiyā							اِمْشِينَ‎	imšīna				
walk	passive voiceالْفِعْل الْمَجْهُول		passive voiceالْفِعْل الْمَجْهُول		passive voiceالْفِعْل الْمَجْهُول		passive voiceالْفِعْل الْمَجْهُول		passive voiceالْفِعْل الْمَجْهُول		passive voiceالْفِعْل الْمَجْهُول		passive voiceالْفِعْل الْمَجْهُول		passive voiceالْفِعْل الْمَجْهُول		passive voiceالْفِعْل الْمَجْهُول		passive voiceالْفِعْل الْمَجْهُول		passive voiceالْفِعْل الْمَجْهُول		passive voiceالْفِعْل الْمَجْهُول			
walk					singularالْمُفْرَد		singularالْمُفْرَد		singularالْمُفْرَد				dualالْمُثَنَّى		dualالْمُثَنَّى				pluralالْجَمْع		pluralالْجَمْع		pluralالْجَمْع			
walk					1st personالْمُتَكَلِّم		2nd personالْمُخَاطَب		3rd personالْغَائِب				2nd personالْمُخَاطَب		3rd personالْغَائِب				1st personالْمُتَكَلِّم		2nd personالْمُخَاطَب		3rd personالْغَائِب			
walk	past (perfect) indicativeالْمَاضِي		m		—		—		مُشِيَ‎	mušiya			—		—				—		—		—			
walk	past (perfect) indicativeالْمَاضِي		f		—		—		—				—		—				—		—		—			
walk	non-past (imperfect) indicativeالْمُضَارِع الْمَرْفُوع		m		—		—		يُمْشَى‎	yumšā			—		—				—		—		—			
walk	non-past (imperfect) indicativeالْمُضَارِع الْمَرْفُوع		f		—		—		—				—		—				—		—		—			
walk	subjunctiveالْمُضَارِع الْمَنْصُوب		m		—		—		يُمْشَى‎	yumšā			—		—				—		—		—			
walk	subjunctiveالْمُضَارِع الْمَنْصُوب		f		—		—		—				—		—				—		—		—			
walk	jussiveالْمُضَارِع الْمَجْزُوم		m		—		—		يُمْشَ‎	yumša			—		—				—		—		—			
walk	jussiveالْمُضَارِع الْمَجْزُوم		f		—		—		—				—		—				—		—		—			
warm	verbal nounsالْمَصَادِر			verbal nounsالْمَصَادِر			verbal nounsالْمَصَادِر			verbal nounsالْمَصَادِر			verbal nounsالْمَصَادِر			verbal nounsالْمَصَادِر			سُخُونَة‎ or سَخَانَة‎ or 	suḵūna	saḵāna	سُخُونَة‎ or سَخَانَة‎ or 	suḵūna	saḵāna	سُخُونَة‎ or سَخَانَة‎ or 	suḵūna	saḵāna	سُخُونَة‎ or سَخَانَة‎ or 	suḵūna	saḵāna	سُخُونَة‎ or سَخَانَة‎ or 	suḵūna	saḵāna	سُخُونَة‎ or سَخَانَة‎ or 	suḵūna	saḵāna	سُخُونَة‎ or سَخَانَة‎ or 	suḵūna	saḵāna
warm	active participleاِسْم الْفَاعِل			active participleاِسْم الْفَاعِل			active participleاِسْم الْفَاعِل			active participleاِسْم الْفَاعِل			active participleاِسْم الْفَاعِل			active participleاِسْم الْفَاعِل			سَاخِن‎	sāḵin		سَاخِن‎	sāḵin		سَاخِن‎	sāḵin		سَاخِن‎	sāḵin		سَاخِن‎	sāḵin		سَاخِن‎	sāḵin		سَاخِن‎	sāḵin	
warm	active voiceالْفِعْل الْمَعْلُوم			active voiceالْفِعْل الْمَعْلُوم			active voiceالْفِعْل الْمَعْلُوم			active voiceالْفِعْل الْمَعْلُوم			active voiceالْفِعْل الْمَعْلُوم			active voiceالْفِعْل الْمَعْلُوم			active voiceالْفِعْل الْمَعْلُوم			active voiceالْفِعْل الْمَعْلُوم			active voiceالْفِعْل الْمَعْلُوم			active voiceالْفِعْل الْمَعْلُوم			active voiceالْفِعْل الْمَعْلُوم			active voiceالْفِعْل الْمَعْلُوم					
warm							singularالْمُفْرَد			singularالْمُفْرَد			singularالْمُفْرَد						dualالْمُثَنَّى			dualالْمُثَنَّى						pluralالْجَمْع			pluralالْجَمْع			pluralالْجَمْع					
warm							1st personالْمُتَكَلِّم			2nd personالْمُخَاطَب			3rd personالْغَائِب						2nd personالْمُخَاطَب			3rd personالْغَائِب						1st personالْمُتَكَلِّم			2nd personالْمُخَاطَب			3rd personالْغَائِب					
warm	past (perfect) indicativeالْمَاضِي			m			سَخَنْتُ‎ or سَخُنْتُ‎ or 	saḵantu	saḵuntu	سَخَنْتَ‎ or سَخُنْتَ‎ or 	saḵanta	saḵunta	سَخَنَ or سَخُنَ or 	saḵana	saḵuna				سَخَنْتُمَا‎ or سَخُنْتُمَا‎ or 	saḵantumā	saḵuntumā	سَخَنَا‎ or سَخُنَا‎ or 	saḵanā	saḵunā				سَخَنَّا‎ or سَخُنَّا‎ or 	saḵannā	saḵunnā	سَخَنْتُمْ‎ or سَخُنْتُمْ‎ or 	saḵantum	saḵuntum	سَخَنُوا‎ or سَخُنُوا‎ or 	saḵanū	saḵunū			
warm	past (perfect) indicativeالْمَاضِي			f			سَخَنْتُ‎ or سَخُنْتُ‎ or 	saḵantu	saḵuntu	سَخَنْتِ‎ or سَخُنْتِ‎ or 	saḵanti	saḵunti	سَخَنَتْ‎ or سَخُنَتْ‎ or 	saḵanat	saḵunat				سَخَنْتُمَا‎ or سَخُنْتُمَا‎ or 	saḵantumā	saḵuntumā	سَخَنَتَا‎ or سَخُنَتَا‎ or 	saḵanatā	saḵunatā				سَخَنَّا‎ or سَخُنَّا‎ or 	saḵannā	saḵunnā	سَخَنْتُنَّ‎ or سَخُنْتُنَّ‎ or 	saḵantunna	saḵuntunna	سَخَنَّ or سَخُنَّ or 	saḵanna	saḵunna			
warm	non-past (imperfect) indicativeالْمُضَارِع الْمَرْفُوع			m			أَسْخُنُ‎	ʔasḵunu		تَسْخُنُ‎	tasḵunu		يَسْخُنُ‎	yasḵunu					تَسْخُنَانِ‎	tasḵunāni		يَسْخُنَانِ‎	yasḵunāni					نَسْخُنُ‎	nasḵunu		تَسْخُنُونَ‎	tasḵunūna		يَسْخُنُونَ‎	yasḵunūna				
warm	non-past (imperfect) indicativeالْمُضَارِع الْمَرْفُوع			f			أَسْخُنُ‎	ʔasḵunu		تَسْخُنِينَ‎	tasḵunīna		تَسْخُنُ‎	tasḵunu					تَسْخُنَانِ‎	tasḵunāni		تَسْخُنَانِ‎	tasḵunāni					نَسْخُنُ‎	nasḵunu		تَسْخُنَّ‎	tasḵunna		يَسْخُنَّ‎	yasḵunna				
warm	subjunctiveالْمُضَارِع الْمَنْصُوب			m			أَسْخُنَ‎	ʔasḵuna		تَسْخُنَ‎	tasḵuna		يَسْخُنَ‎	yasḵuna					تَسْخُنَا‎	tasḵunā		يَسْخُنَا‎	yasḵunā					نَسْخُنَ‎	nasḵuna		تَسْخُنُوا‎	tasḵunū		يَسْخُنُوا‎	yasḵunū				
warm	subjunctiveالْمُضَارِع الْمَنْصُوب			f			أَسْخُنَ‎	ʔasḵuna		تَسْخُنِي‎	tasḵunī		تَسْخُنَ‎	tasḵuna					تَسْخُنَا‎	tasḵunā		تَسْخُنَا‎	tasḵunā					نَسْخُنَ‎	nasḵuna		تَسْخُنَّ‎	tasḵunna		يَسْخُنَّ‎	yasḵunna				
warm	jussiveالْمُضَارِع الْمَجْزُوم			m			أَسْخُنْ‎	ʔasḵun		تَسْخُنْ‎	tasḵun		يَسْخُنْ‎	yasḵun					تَسْخُنَا‎	tasḵunā		يَسْخُنَا‎	yasḵunā					نَسْخُنْ‎	nasḵun		تَسْخُنُوا‎	tasḵunū		يَسْخُنُوا‎	yasḵunū				
warm	jussiveالْمُضَارِع الْمَجْزُوم			f			أَسْخُنْ‎	ʔasḵun		تَسْخُنِي‎	tasḵunī		تَسْخُنْ‎	tasḵun					تَسْخُنَا‎	tasḵunā		تَسْخُنَا‎	tasḵunā					نَسْخُنْ‎	nasḵun		تَسْخُنَّ‎	tasḵunna		يَسْخُنَّ‎	yasḵunna				
warm	imperativeالْأَمْر			m						اُسْخُنْ‎	usḵun								اُسْخُنَا‎	usḵunā											اُسْخُنُوا‎	usḵunū							
warm	imperativeالْأَمْر			f						اُسْخُنِي‎	usḵunī								اُسْخُنَا‎	usḵunā											اُسْخُنَّ‎	usḵunna							
warm	verbal nounالْمَصْدَر		verbal nounالْمَصْدَر		verbal nounالْمَصْدَر		verbal nounالْمَصْدَر		verbal nounالْمَصْدَر		verbal nounالْمَصْدَر		تَسْخِين‎	tasḵīn	تَسْخِين‎	tasḵīn	تَسْخِين‎	tasḵīn	تَسْخِين‎	tasḵīn	تَسْخِين‎	tasḵīn	تَسْخِين‎	tasḵīn	تَسْخِين‎	tasḵīn
warm	active participleاِسْم الْفَاعِل		active participleاِسْم الْفَاعِل		active participleاِسْم الْفَاعِل		active participleاِسْم الْفَاعِل		active participleاِسْم الْفَاعِل		active participleاِسْم الْفَاعِل		مُسَخِّن‎	musaḵḵin	مُسَخِّن‎	musaḵḵin	مُسَخِّن‎	musaḵḵin	مُسَخِّن‎	musaḵḵin	مُسَخِّن‎	musaḵḵin	مُسَخِّن‎	musaḵḵin	مُسَخِّن‎	musaḵḵin
warm	passive participleاِسْم الْمَفْعُول		passive participleاِسْم الْمَفْعُول		passive participleاِسْم الْمَفْعُول		passive participleاِسْم الْمَفْعُول		passive participleاِسْم الْمَفْعُول		passive participleاِسْم الْمَفْعُول		مُسَخَّن‎	musaḵḵan	مُسَخَّن‎	musaḵḵan	مُسَخَّن‎	musaḵḵan	مُسَخَّن‎	musaḵḵan	مُسَخَّن‎	musaḵḵan	مُسَخَّن‎	musaḵḵan	مُسَخَّن‎	musaḵḵan
warm	active voiceالْفِعْل الْمَعْلُوم		active voiceالْفِعْل الْمَعْلُوم		active voiceالْفِعْل الْمَعْلُوم		active voiceالْفِعْل الْمَعْلُوم		active voiceالْفِعْل الْمَعْلُوم		active voiceالْفِعْل الْمَعْلُوم		active voiceالْفِعْل الْمَعْلُوم		active voiceالْفِعْل الْمَعْلُوم		active voiceالْفِعْل الْمَعْلُوم		active voiceالْفِعْل الْمَعْلُوم		active voiceالْفِعْل الْمَعْلُوم		active voiceالْفِعْل الْمَعْلُوم			
warm					singularالْمُفْرَد		singularالْمُفْرَد		singularالْمُفْرَد				dualالْمُثَنَّى		dualالْمُثَنَّى				pluralالْجَمْع		pluralالْجَمْع		pluralالْجَمْع			
warm					1st personالْمُتَكَلِّم		2nd personالْمُخَاطَب		3rd personالْغَائِب				2nd personالْمُخَاطَب		3rd personالْغَائِب				1st personالْمُتَكَلِّم		2nd personالْمُخَاطَب		3rd personالْغَائِب			
warm	past (perfect) indicativeالْمَاضِي		m		سَخَّنْتُ‎	saḵḵantu	سَخَّنْتَ‎	saḵḵanta	سَخَّنَ	saḵḵana			سَخَّنْتُمَا‎	saḵḵantumā	سَخَّنَا‎	saḵḵanā			سَخَّنَّا‎	saḵḵannā	سَخَّنْتُمْ‎	saḵḵantum	سَخَّنُوا‎	saḵḵanū		
warm	past (perfect) indicativeالْمَاضِي		f		سَخَّنْتُ‎	saḵḵantu	سَخَّنْتِ‎	saḵḵanti	سَخَّنَتْ‎	saḵḵanat			سَخَّنْتُمَا‎	saḵḵantumā	سَخَّنَتَا‎	saḵḵanatā			سَخَّنَّا‎	saḵḵannā	سَخَّنْتُنَّ‎	saḵḵantunna	سَخَّنَّ	saḵḵanna		
warm	non-past (imperfect) indicativeالْمُضَارِع الْمَرْفُوع		m		أُسَخِّنُ‎	ʔusaḵḵinu	تُسَخِّنُ‎	tusaḵḵinu	يُسَخِّنُ‎	yusaḵḵinu			تُسَخِّنَانِ‎	tusaḵḵināni	يُسَخِّنَانِ‎	yusaḵḵināni			نُسَخِّنُ‎	nusaḵḵinu	تُسَخِّنُونَ‎	tusaḵḵinūna	يُسَخِّنُونَ‎	yusaḵḵinūna		
warm	non-past (imperfect) indicativeالْمُضَارِع الْمَرْفُوع		f		أُسَخِّنُ‎	ʔusaḵḵinu	تُسَخِّنِينَ‎	tusaḵḵinīna	تُسَخِّنُ‎	tusaḵḵinu			تُسَخِّنَانِ‎	tusaḵḵināni	تُسَخِّنَانِ‎	tusaḵḵināni			نُسَخِّنُ‎	nusaḵḵinu	تُسَخِّنَّ‎	tusaḵḵinna	يُسَخِّنَّ‎	yusaḵḵinna		
warm	subjunctiveالْمُضَارِع الْمَنْصُوب		m		أُسَخِّنَ‎	ʔusaḵḵina	تُسَخِّنَ‎	tusaḵḵina	يُسَخِّنَ‎	yusaḵḵina			تُسَخِّنَا‎	tusaḵḵinā	يُسَخِّنَا‎	yusaḵḵinā			نُسَخِّنَ‎	nusaḵḵina	تُسَخِّنُوا‎	tusaḵḵinū	يُسَخِّنُوا‎	yusaḵḵinū		
warm	subjunctiveالْمُضَارِع الْمَنْصُوب		f		أُسَخِّنَ‎	ʔusaḵḵina	تُسَخِّنِي‎	tusaḵḵinī	تُسَخِّنَ‎	tusaḵḵina			تُسَخِّنَا‎	tusaḵḵinā	تُسَخِّنَا‎	tusaḵḵinā			نُسَخِّنَ‎	nusaḵḵina	تُسَخِّنَّ‎	tusaḵḵinna	يُسَخِّنَّ‎	yusaḵḵinna		
warm	jussiveالْمُضَارِع الْمَجْزُوم		m		أُسَخِّنْ‎	ʔusaḵḵin	تُسَخِّنْ‎	tusaḵḵin	يُسَخِّنْ‎	yusaḵḵin			تُسَخِّنَا‎	tusaḵḵinā	يُسَخِّنَا‎	yusaḵḵinā			نُسَخِّنْ‎	nusaḵḵin	تُسَخِّنُوا‎	tusaḵḵinū	يُسَخِّنُوا‎	yusaḵḵinū		
warm	jussiveالْمُضَارِع الْمَجْزُوم		f		أُسَخِّنْ‎	ʔusaḵḵin	تُسَخِّنِي‎	tusaḵḵinī	تُسَخِّنْ‎	tusaḵḵin			تُسَخِّنَا‎	tusaḵḵinā	تُسَخِّنَا‎	tusaḵḵinā			نُسَخِّنْ‎	nusaḵḵin	تُسَخِّنَّ‎	tusaḵḵinna	يُسَخِّنَّ‎	yusaḵḵinna		
warm	imperativeالْأَمْر		m				سَخِّنْ	saḵḵin					سَخِّنَا‎	saḵḵinā							سَخِّنُوا‎	saḵḵinū				
warm	imperativeالْأَمْر		f				سَخِّنِي‎	saḵḵinī					سَخِّنَا‎	saḵḵinā							سَخِّنَّ	saḵḵinna				
warm	passive voiceالْفِعْل الْمَجْهُول		passive voiceالْفِعْل الْمَجْهُول		passive voiceالْفِعْل الْمَجْهُول		passive voiceالْفِعْل الْمَجْهُول		passive voiceالْفِعْل الْمَجْهُول		passive voiceالْفِعْل الْمَجْهُول		passive voiceالْفِعْل الْمَجْهُول		passive voiceالْفِعْل الْمَجْهُول		passive voiceالْفِعْل الْمَجْهُول		passive voiceالْفِعْل الْمَجْهُول		passive voiceالْفِعْل الْمَجْهُول		passive voiceالْفِعْل الْمَجْهُول			
warm					singularالْمُفْرَد		singularالْمُفْرَد		singularالْمُفْرَد				dualالْمُثَنَّى		dualالْمُثَنَّى				pluralالْجَمْع		pluralالْجَمْع		pluralالْجَمْع			
warm					1st personالْمُتَكَلِّم		2nd personالْمُخَاطَب		3rd personالْغَائِب				2nd personالْمُخَاطَب		3rd personالْغَائِب				1st personالْمُتَكَلِّم		2nd personالْمُخَاطَب		3rd personالْغَائِب			
warm	past (perfect) indicativeالْمَاضِي		m		سُخِّنْتُ‎	suḵḵintu	سُخِّنْتَ‎	suḵḵinta	سُخِّنَ	suḵḵina			سُخِّنْتُمَا‎	suḵḵintumā	سُخِّنَا‎	suḵḵinā			سُخِّنَّا‎	suḵḵinnā	سُخِّنْتُمْ‎	suḵḵintum	سُخِّنُوا‎	suḵḵinū		
warm	past (perfect) indicativeالْمَاضِي		f		سُخِّنْتُ‎	suḵḵintu	سُخِّنْتِ‎	suḵḵinti	سُخِّنَتْ‎	suḵḵinat			سُخِّنْتُمَا‎	suḵḵintumā	سُخِّنَتَا‎	suḵḵinatā			سُخِّنَّا‎	suḵḵinnā	سُخِّنْتُنَّ‎	suḵḵintunna	سُخِّنَّ	suḵḵinna		
warm	non-past (imperfect) indicativeالْمُضَارِع الْمَرْفُوع		m		أُسَخَّنُ‎	ʔusaḵḵanu	تُسَخَّنُ‎	tusaḵḵanu	يُسَخَّنُ‎	yusaḵḵanu			تُسَخَّنَانِ‎	tusaḵḵanāni	يُسَخَّنَانِ‎	yusaḵḵanāni			نُسَخَّنُ‎	nusaḵḵanu	تُسَخَّنُونَ‎	tusaḵḵanūna	يُسَخَّنُونَ‎	yusaḵḵanūna		
warm	non-past (imperfect) indicativeالْمُضَارِع الْمَرْفُوع		f		أُسَخَّنُ‎	ʔusaḵḵanu	تُسَخَّنِينَ‎	tusaḵḵanīna	تُسَخَّنُ‎	tusaḵḵanu			تُسَخَّنَانِ‎	tusaḵḵanāni	تُسَخَّنَانِ‎	tusaḵḵanāni			نُسَخَّنُ‎	nusaḵḵanu	تُسَخَّنَّ‎	tusaḵḵanna	يُسَخَّنَّ‎	yusaḵḵanna		
warm	subjunctiveالْمُضَارِع الْمَنْصُوب		m		أُسَخَّنَ‎	ʔusaḵḵana	تُسَخَّنَ‎	tusaḵḵana	يُسَخَّنَ‎	yusaḵḵana			تُسَخَّنَا‎	tusaḵḵanā	يُسَخَّنَا‎	yusaḵḵanā			نُسَخَّنَ‎	nusaḵḵana	تُسَخَّنُوا‎	tusaḵḵanū	يُسَخَّنُوا‎	yusaḵḵanū		
warm	subjunctiveالْمُضَارِع الْمَنْصُوب		f		أُسَخَّنَ‎	ʔusaḵḵana	تُسَخَّنِي‎	tusaḵḵanī	تُسَخَّنَ‎	tusaḵḵana			تُسَخَّنَا‎	tusaḵḵanā	تُسَخَّنَا‎	tusaḵḵanā			نُسَخَّنَ‎	nusaḵḵana	تُسَخَّنَّ‎	tusaḵḵanna	يُسَخَّنَّ‎	yusaḵḵanna		
warm	jussiveالْمُضَارِع الْمَجْزُوم		m		أُسَخَّنْ‎	ʔusaḵḵan	تُسَخَّنْ‎	tusaḵḵan	يُسَخَّنْ‎	yusaḵḵan			تُسَخَّنَا‎	tusaḵḵanā	يُسَخَّنَا‎	yusaḵḵanā			نُسَخَّنْ‎	nusaḵḵan	تُسَخَّنُوا‎	tusaḵḵanū	يُسَخَّنُوا‎	yusaḵḵanū		
warm	jussiveالْمُضَارِع الْمَجْزُوم		f		أُسَخَّنْ‎	ʔusaḵḵan	تُسَخَّنِي‎	tusaḵḵanī	تُسَخَّنْ‎	tusaḵḵan			تُسَخَّنَا‎	tusaḵḵanā	تُسَخَّنَا‎	tusaḵḵanā			نُسَخَّنْ‎	nusaḵḵan	تُسَخَّنَّ‎	tusaḵḵanna	يُسَخَّنَّ‎	yusaḵḵanna		
watch	verbal nounالْمَصْدَر		verbal nounالْمَصْدَر		verbal nounالْمَصْدَر		verbal nounالْمَصْدَر		verbal nounالْمَصْدَر		verbal nounالْمَصْدَر		مُشَاهَدَة‎	mušāhada	مُشَاهَدَة‎	mušāhada	مُشَاهَدَة‎	mušāhada	مُشَاهَدَة‎	mušāhada	مُشَاهَدَة‎	mušāhada	مُشَاهَدَة‎	mušāhada	مُشَاهَدَة‎	mušāhada
watch	active participleاِسْم الْفَاعِل		active participleاِسْم الْفَاعِل		active participleاِسْم الْفَاعِل		active participleاِسْم الْفَاعِل		active participleاِسْم الْفَاعِل		active participleاِسْم الْفَاعِل		مُشَاهِد‎	mušāhid	مُشَاهِد‎	mušāhid	مُشَاهِد‎	mušāhid	مُشَاهِد‎	mušāhid	مُشَاهِد‎	mušāhid	مُشَاهِد‎	mušāhid	مُشَاهِد‎	mušāhid
watch	passive participleاِسْم الْمَفْعُول		passive participleاِسْم الْمَفْعُول		passive participleاِسْم الْمَفْعُول		passive participleاِسْم الْمَفْعُول		passive participleاِسْم الْمَفْعُول		passive participleاِسْم الْمَفْعُول		مُشَاهَد‎	mušāhad	مُشَاهَد‎	mušāhad	مُشَاهَد‎	mušāhad	مُشَاهَد‎	mušāhad	مُشَاهَد‎	mušāhad	مُشَاهَد‎	mušāhad	مُشَاهَد‎	mušāhad
watch	active voiceالْفِعْل الْمَعْلُوم		active voiceالْفِعْل الْمَعْلُوم		active voiceالْفِعْل الْمَعْلُوم		active voiceالْفِعْل الْمَعْلُوم		active voiceالْفِعْل الْمَعْلُوم		active voiceالْفِعْل الْمَعْلُوم		active voiceالْفِعْل الْمَعْلُوم		active voiceالْفِعْل الْمَعْلُوم		active voiceالْفِعْل الْمَعْلُوم		active voiceالْفِعْل الْمَعْلُوم		active voiceالْفِعْل الْمَعْلُوم		active voiceالْفِعْل الْمَعْلُوم			
watch					singularالْمُفْرَد		singularالْمُفْرَد		singularالْمُفْرَد				dualالْمُثَنَّى		dualالْمُثَنَّى				pluralالْجَمْع		pluralالْجَمْع		pluralالْجَمْع			
watch					1st personالْمُتَكَلِّم		2nd personالْمُخَاطَب		3rd personالْغَائِب				2nd personالْمُخَاطَب		3rd personالْغَائِب				1st personالْمُتَكَلِّم		2nd personالْمُخَاطَب		3rd personالْغَائِب			
watch	past (perfect) indicativeالْمَاضِي		m		شَاهَدْتُ‎	šāhadtu	شَاهَدْتَ‎	šāhadta	شَاهَدَ	šāhada			شَاهَدْتُمَا‎	šāhadtumā	شَاهَدَا‎	šāhadā			شَاهَدْنَا‎	šāhadnā	شَاهَدْتُمْ‎	šāhadtum	شَاهَدُوا‎	šāhadū		
watch	past (perfect) indicativeالْمَاضِي		f		شَاهَدْتُ‎	šāhadtu	شَاهَدْتِ‎	šāhadti	شَاهَدَتْ‎	šāhadat			شَاهَدْتُمَا‎	šāhadtumā	شَاهَدَتَا‎	šāhadatā			شَاهَدْنَا‎	šāhadnā	شَاهَدْتُنَّ‎	šāhadtunna	شَاهَدْنَ‎	šāhadna		
watch	non-past (imperfect) indicativeالْمُضَارِع الْمَرْفُوع		m		أُشَاهِدُ‎	ʔušāhidu	تُشَاهِدُ‎	tušāhidu	يُشَاهِدُ‎	yušāhidu			تُشَاهِدَانِ‎	tušāhidāni	يُشَاهِدَانِ‎	yušāhidāni			نُشَاهِدُ‎	nušāhidu	تُشَاهِدُونَ‎	tušāhidūna	يُشَاهِدُونَ‎	yušāhidūna		
watch	non-past (imperfect) indicativeالْمُضَارِع الْمَرْفُوع		f		أُشَاهِدُ‎	ʔušāhidu	تُشَاهِدِينَ‎	tušāhidīna	تُشَاهِدُ‎	tušāhidu			تُشَاهِدَانِ‎	tušāhidāni	تُشَاهِدَانِ‎	tušāhidāni			نُشَاهِدُ‎	nušāhidu	تُشَاهِدْنَ‎	tušāhidna	يُشَاهِدْنَ‎	yušāhidna		
watch	subjunctiveالْمُضَارِع الْمَنْصُوب		m		أُشَاهِدَ‎	ʔušāhida	تُشَاهِدَ‎	tušāhida	يُشَاهِدَ‎	yušāhida			تُشَاهِدَا‎	tušāhidā	يُشَاهِدَا‎	yušāhidā			نُشَاهِدَ‎	nušāhida	تُشَاهِدُوا‎	tušāhidū	يُشَاهِدُوا‎	yušāhidū		
watch	subjunctiveالْمُضَارِع الْمَنْصُوب		f		أُشَاهِدَ‎	ʔušāhida	تُشَاهِدِي‎	tušāhidī	تُشَاهِدَ‎	tušāhida			تُشَاهِدَا‎	tušāhidā	تُشَاهِدَا‎	tušāhidā			نُشَاهِدَ‎	nušāhida	تُشَاهِدْنَ‎	tušāhidna	يُشَاهِدْنَ‎	yušāhidna		
watch	jussiveالْمُضَارِع الْمَجْزُوم		m		أُشَاهِدْ‎	ʔušāhid	تُشَاهِدْ‎	tušāhid	يُشَاهِدْ‎	yušāhid			تُشَاهِدَا‎	tušāhidā	يُشَاهِدَا‎	yušāhidā			نُشَاهِدْ‎	nušāhid	تُشَاهِدُوا‎	tušāhidū	يُشَاهِدُوا‎	yušāhidū		
watch	jussiveالْمُضَارِع الْمَجْزُوم		f		أُشَاهِدْ‎	ʔušāhid	تُشَاهِدِي‎	tušāhidī	تُشَاهِدْ‎	tušāhid			تُشَاهِدَا‎	tušāhidā	تُشَاهِدَا‎	tušāhidā			نُشَاهِدْ‎	nušāhid	تُشَاهِدْنَ‎	tušāhidna	يُشَاهِدْنَ‎	yušāhidna		
watch	imperativeالْأَمْر		m				شَاهِدْ	šāhid					شَاهِدَا‎	šāhidā							شَاهِدُوا‎	šāhidū				
watch	imperativeالْأَمْر		f				شَاهِدِي‎	šāhidī					شَاهِدَا‎	šāhidā							شَاهِدْنَ‎	šāhidna				
watch	passive voiceالْفِعْل الْمَجْهُول		passive voiceالْفِعْل الْمَجْهُول		passive voiceالْفِعْل الْمَجْهُول		passive voiceالْفِعْل الْمَجْهُول		passive voiceالْفِعْل الْمَجْهُول		passive voiceالْفِعْل الْمَجْهُول		passive voiceالْفِعْل الْمَجْهُول		passive voiceالْفِعْل الْمَجْهُول		passive voiceالْفِعْل الْمَجْهُول		passive voiceالْفِعْل الْمَجْهُول		passive voiceالْفِعْل الْمَجْهُول		passive voiceالْفِعْل الْمَجْهُول			
watch					singularالْمُفْرَد		singularالْمُفْرَد		singularالْمُفْرَد				dualالْمُثَنَّى		dualالْمُثَنَّى				pluralالْجَمْع		pluralالْجَمْع		pluralالْجَمْع			
watch					1st personالْمُتَكَلِّم		2nd personالْمُخَاطَب		3rd personالْغَائِب				2nd personالْمُخَاطَب		3rd personالْغَائِب				1st personالْمُتَكَلِّم		2nd personالْمُخَاطَب		3rd personالْغَائِب			
watch	past (perfect) indicativeالْمَاضِي		m		شُوهِدْتُ‎	šūhidtu	شُوهِدْتَ‎	šūhidta	شُوهِدَ‎	šūhida			شُوهِدْتُمَا‎	šūhidtumā	شُوهِدَا‎	šūhidā			شُوهِدْنَا‎	šūhidnā	شُوهِدْتُمْ‎	šūhidtum	شُوهِدُوا‎	šūhidū		
watch	past (perfect) indicativeالْمَاضِي		f		شُوهِدْتُ‎	šūhidtu	شُوهِدْتِ‎	šūhidti	شُوهِدَتْ‎	šūhidat			شُوهِدْتُمَا‎	šūhidtumā	شُوهِدَتَا‎	šūhidatā			شُوهِدْنَا‎	šūhidnā	شُوهِدْتُنَّ‎	šūhidtunna	شُوهِدْنَ‎	šūhidna		
watch	non-past (imperfect) indicativeالْمُضَارِع الْمَرْفُوع		m		أُشَاهَدُ‎	ʔušāhadu	تُشَاهَدُ‎	tušāhadu	يُشَاهَدُ‎	yušāhadu			تُشَاهَدَانِ‎	tušāhadāni	يُشَاهَدَانِ‎	yušāhadāni			نُشَاهَدُ‎	nušāhadu	تُشَاهَدُونَ‎	tušāhadūna	يُشَاهَدُونَ‎	yušāhadūna		
watch	non-past (imperfect) indicativeالْمُضَارِع الْمَرْفُوع		f		أُشَاهَدُ‎	ʔušāhadu	تُشَاهَدِينَ‎	tušāhadīna	تُشَاهَدُ‎	tušāhadu			تُشَاهَدَانِ‎	tušāhadāni	تُشَاهَدَانِ‎	tušāhadāni			نُشَاهَدُ‎	nušāhadu	تُشَاهَدْنَ‎	tušāhadna	يُشَاهَدْنَ‎	yušāhadna		
watch	subjunctiveالْمُضَارِع الْمَنْصُوب		m		أُشَاهَدَ‎	ʔušāhada	تُشَاهَدَ‎	tušāhada	يُشَاهَدَ‎	yušāhada			تُشَاهَدَا‎	tušāhadā	يُشَاهَدَا‎	yušāhadā			نُشَاهَدَ‎	nušāhada	تُشَاهَدُوا‎	tušāhadū	يُشَاهَدُوا‎	yušāhadū		
watch	subjunctiveالْمُضَارِع الْمَنْصُوب		f		أُشَاهَدَ‎	ʔušāhada	تُشَاهَدِي‎	tušāhadī	تُشَاهَدَ‎	tušāhada			تُشَاهَدَا‎	tušāhadā	تُشَاهَدَا‎	tušāhadā			نُشَاهَدَ‎	nušāhada	تُشَاهَدْنَ‎	tušāhadna	يُشَاهَدْنَ‎	yušāhadna		
watch	jussiveالْمُضَارِع الْمَجْزُوم		m		أُشَاهَدْ‎	ʔušāhad	تُشَاهَدْ‎	tušāhad	يُشَاهَدْ‎	yušāhad			تُشَاهَدَا‎	tušāhadā	يُشَاهَدَا‎	yušāhadā			نُشَاهَدْ‎	nušāhad	تُشَاهَدُوا‎	tušāhadū	يُشَاهَدُوا‎	yušāhadū		
watch	jussiveالْمُضَارِع الْمَجْزُوم		f		أُشَاهَدْ‎	ʔušāhad	تُشَاهَدِي‎	tušāhadī	تُشَاهَدْ‎	tušāhad			تُشَاهَدَا‎	tušāhadā	تُشَاهَدَا‎	tušāhadā			نُشَاهَدْ‎	nušāhad	تُشَاهَدْنَ‎	tušāhadna	يُشَاهَدْنَ‎	yušāhadna		
work	verbal nounالْمَصْدَر		verbal nounالْمَصْدَر		verbal nounالْمَصْدَر		verbal nounالْمَصْدَر		verbal nounالْمَصْدَر		verbal nounالْمَصْدَر		عَمَل	ʕamal	عَمَل	ʕamal	عَمَل	ʕamal	عَمَل	ʕamal	عَمَل	ʕamal	عَمَل	ʕamal	عَمَل	ʕamal
work	active participleاِسْم الْفَاعِل		active participleاِسْم الْفَاعِل		active participleاِسْم الْفَاعِل		active participleاِسْم الْفَاعِل		active participleاِسْم الْفَاعِل		active participleاِسْم الْفَاعِل		عَامِل‎	ʕāmil	عَامِل‎	ʕāmil	عَامِل‎	ʕāmil	عَامِل‎	ʕāmil	عَامِل‎	ʕāmil	عَامِل‎	ʕāmil	عَامِل‎	ʕāmil
work	passive participleاِسْم الْمَفْعُول		passive participleاِسْم الْمَفْعُول		passive participleاِسْم الْمَفْعُول		passive participleاِسْم الْمَفْعُول		passive participleاِسْم الْمَفْعُول		passive participleاِسْم الْمَفْعُول		مَعْمُول‎	maʕmūl	مَعْمُول‎	maʕmūl	مَعْمُول‎	maʕmūl	مَعْمُول‎	maʕmūl	مَعْمُول‎	maʕmūl	مَعْمُول‎	maʕmūl	مَعْمُول‎	maʕmūl
work	active voiceالْفِعْل الْمَعْلُوم		active voiceالْفِعْل الْمَعْلُوم		active voiceالْفِعْل الْمَعْلُوم		active voiceالْفِعْل الْمَعْلُوم		active voiceالْفِعْل الْمَعْلُوم		active voiceالْفِعْل الْمَعْلُوم		active voiceالْفِعْل الْمَعْلُوم		active voiceالْفِعْل الْمَعْلُوم		active voiceالْفِعْل الْمَعْلُوم		active voiceالْفِعْل الْمَعْلُوم		active voiceالْفِعْل الْمَعْلُوم		active voiceالْفِعْل الْمَعْلُوم			
work					singularالْمُفْرَد		singularالْمُفْرَد		singularالْمُفْرَد				dualالْمُثَنَّى		dualالْمُثَنَّى				pluralالْجَمْع		pluralالْجَمْع		pluralالْجَمْع			
work					1st personالْمُتَكَلِّم		2nd personالْمُخَاطَب		3rd personالْغَائِب				2nd personالْمُخَاطَب		3rd personالْغَائِب				1st personالْمُتَكَلِّم		2nd personالْمُخَاطَب		3rd personالْغَائِب			
work	past (perfect) indicativeالْمَاضِي		m		عَمِلْتُ‎	ʕamiltu	عَمِلْتَ‎	ʕamilta	عَمِلَ	ʕamila			عَمِلْتُمَا‎	ʕamiltumā	عَمِلَا‎	ʕamilā			عَمِلْنَا‎	ʕamilnā	عَمِلْتُمْ‎	ʕamiltum	عَمِلُوا‎	ʕamilū		
work	past (perfect) indicativeالْمَاضِي		f		عَمِلْتُ‎	ʕamiltu	عَمِلْتِ‎	ʕamilti	عَمِلَتْ‎	ʕamilat			عَمِلْتُمَا‎	ʕamiltumā	عَمِلَتَا‎	ʕamilatā			عَمِلْنَا‎	ʕamilnā	عَمِلْتُنَّ‎	ʕamiltunna	عَمِلْنَ‎	ʕamilna		
work	non-past (imperfect) indicativeالْمُضَارِع الْمَرْفُوع		m		أَعْمَلُ‎	ʔaʕmalu	تَعْمَلُ‎	taʕmalu	يَعْمَلُ‎	yaʕmalu			تَعْمَلَانِ‎	taʕmalāni	يَعْمَلَانِ‎	yaʕmalāni			نَعْمَلُ‎	naʕmalu	تَعْمَلُونَ‎	taʕmalūna	يَعْمَلُونَ‎	yaʕmalūna		
work	non-past (imperfect) indicativeالْمُضَارِع الْمَرْفُوع		f		أَعْمَلُ‎	ʔaʕmalu	تَعْمَلِينَ‎	taʕmalīna	تَعْمَلُ‎	taʕmalu			تَعْمَلَانِ‎	taʕmalāni	تَعْمَلَانِ‎	taʕmalāni			نَعْمَلُ‎	naʕmalu	تَعْمَلْنَ‎	taʕmalna	يَعْمَلْنَ‎	yaʕmalna		
work	subjunctiveالْمُضَارِع الْمَنْصُوب		m		أَعْمَلَ‎	ʔaʕmala	تَعْمَلَ‎	taʕmala	يَعْمَلَ‎	yaʕmala			تَعْمَلَا‎	taʕmalā	يَعْمَلَا‎	yaʕmalā			نَعْمَلَ‎	naʕmala	تَعْمَلُوا‎	taʕmalū	يَعْمَلُوا‎	yaʕmalū		
work	subjunctiveالْمُضَارِع الْمَنْصُوب		f		أَعْمَلَ‎	ʔaʕmala	تَعْمَلِي‎	taʕmalī	تَعْمَلَ‎	taʕmala			تَعْمَلَا‎	taʕmalā	تَعْمَلَا‎	taʕmalā			نَعْمَلَ‎	naʕmala	تَعْمَلْنَ‎	taʕmalna	يَعْمَلْنَ‎	yaʕmalna		
work	jussiveالْمُضَارِع الْمَجْزُوم		m		أَعْمَلْ‎	ʔaʕmal	تَعْمَلْ‎	taʕmal	يَعْمَلْ‎	yaʕmal			تَعْمَلَا‎	taʕmalā	يَعْمَلَا‎	yaʕmalā			نَعْمَلْ‎	naʕmal	تَعْمَلُوا‎	taʕmalū	يَعْمَلُوا‎	yaʕmalū		
work	jussiveالْمُضَارِع الْمَجْزُوم		f		أَعْمَلْ‎	ʔaʕmal	تَعْمَلِي‎	taʕmalī	تَعْمَلْ‎	taʕmal			تَعْمَلَا‎	taʕmalā	تَعْمَلَا‎	taʕmalā			نَعْمَلْ‎	naʕmal	تَعْمَلْنَ‎	taʕmalna	يَعْمَلْنَ‎	yaʕmalna		
work	imperativeالْأَمْر		m				اِعْمَلْ‎	iʕmal					اِعْمَلَا‎	iʕmalā							اِعْمَلُوا‎	iʕmalū				
work	imperativeالْأَمْر		f				اِعْمَلِي‎	iʕmalī					اِعْمَلَا‎	iʕmalā							اِعْمَلْنَ‎	iʕmalna				
work	passive voiceالْفِعْل الْمَجْهُول		passive voiceالْفِعْل الْمَجْهُول		passive voiceالْفِعْل الْمَجْهُول		passive voiceالْفِعْل الْمَجْهُول		passive voiceالْفِعْل الْمَجْهُول		passive voiceالْفِعْل الْمَجْهُول		passive voiceالْفِعْل الْمَجْهُول		passive voiceالْفِعْل الْمَجْهُول		passive voiceالْفِعْل الْمَجْهُول		passive voiceالْفِعْل الْمَجْهُول		passive voiceالْفِعْل الْمَجْهُول		passive voiceالْفِعْل الْمَجْهُول			
work					singularالْمُفْرَد		singularالْمُفْرَد		singularالْمُفْرَد				dualالْمُثَنَّى		dualالْمُثَنَّى				pluralالْجَمْع		pluralالْجَمْع		pluralالْجَمْع			
work					1st personالْمُتَكَلِّم		2nd personالْمُخَاطَب		3rd personالْغَائِب				2nd personالْمُخَاطَب		3rd personالْغَائِب				1st personالْمُتَكَلِّم		2nd personالْمُخَاطَب		3rd personالْغَائِب			
work	past (perfect) indicativeالْمَاضِي		m		عُمِلْتُ‎	ʕumiltu	عُمِلْتَ‎	ʕumilta	عُمِلَ	ʕumila			عُمِلْتُمَا‎	ʕumiltumā	عُمِلَا‎	ʕumilā			عُمِلْنَا‎	ʕumilnā	عُمِلْتُمْ‎	ʕumiltum	عُمِلُوا‎	ʕumilū		
work	past (perfect) indicativeالْمَاضِي		f		عُمِلْتُ‎	ʕumiltu	عُمِلْتِ‎	ʕumilti	عُمِلَتْ‎	ʕumilat			عُمِلْتُمَا‎	ʕumiltumā	عُمِلَتَا‎	ʕumilatā			عُمِلْنَا‎	ʕumilnā	عُمِلْتُنَّ‎	ʕumiltunna	عُمِلْنَ‎	ʕumilna		
work	non-past (imperfect) indicativeالْمُضَارِع الْمَرْفُوع		m		أُعْمَلُ‎	ʔuʕmalu	تُعْمَلُ‎	tuʕmalu	يُعْمَلُ‎	yuʕmalu			تُعْمَلَانِ‎	tuʕmalāni	يُعْمَلَانِ‎	yuʕmalāni			نُعْمَلُ‎	nuʕmalu	تُعْمَلُونَ‎	tuʕmalūna	يُعْمَلُونَ‎	yuʕmalūna		
work	non-past (imperfect) indicativeالْمُضَارِع الْمَرْفُوع		f		أُعْمَلُ‎	ʔuʕmalu	تُعْمَلِينَ‎	tuʕmalīna	تُعْمَلُ‎	tuʕmalu			تُعْمَلَانِ‎	tuʕmalāni	تُعْمَلَانِ‎	tuʕmalāni			نُعْمَلُ‎	nuʕmalu	تُعْمَلْنَ‎	tuʕmalna	يُعْمَلْنَ‎	yuʕmalna		
work	subjunctiveالْمُضَارِع الْمَنْصُوب		m		أُعْمَلَ‎	ʔuʕmala	تُعْمَلَ‎	tuʕmala	يُعْمَلَ‎	yuʕmala			تُعْمَلَا‎	tuʕmalā	يُعْمَلَا‎	yuʕmalā			نُعْمَلَ‎	nuʕmala	تُعْمَلُوا‎	tuʕmalū	يُعْمَلُوا‎	yuʕmalū		
work	subjunctiveالْمُضَارِع الْمَنْصُوب		f		أُعْمَلَ‎	ʔuʕmala	تُعْمَلِي‎	tuʕmalī	تُعْمَلَ‎	tuʕmala			تُعْمَلَا‎	tuʕmalā	تُعْمَلَا‎	tuʕmalā			نُعْمَلَ‎	nuʕmala	تُعْمَلْنَ‎	tuʕmalna	يُعْمَلْنَ‎	yuʕmalna		
work	jussiveالْمُضَارِع الْمَجْزُوم		m		أُعْمَلْ‎	ʔuʕmal	تُعْمَلْ‎	tuʕmal	يُعْمَلْ‎	yuʕmal			تُعْمَلَا‎	tuʕmalā	يُعْمَلَا‎	yuʕmalā			نُعْمَلْ‎	nuʕmal	تُعْمَلُوا‎	tuʕmalū	يُعْمَلُوا‎	yuʕmalū		
work	jussiveالْمُضَارِع الْمَجْزُوم		f		أُعْمَلْ‎	ʔuʕmal	تُعْمَلِي‎	tuʕmalī	تُعْمَلْ‎	tuʕmal			تُعْمَلَا‎	tuʕmalā	تُعْمَلَا‎	tuʕmalā			نُعْمَلْ‎	nuʕmal	تُعْمَلْنَ‎	tuʕmalna	يُعْمَلْنَ‎	yuʕmalna		
work	verbal nounالْمَصْدَر		verbal nounالْمَصْدَر		verbal nounالْمَصْدَر		verbal nounالْمَصْدَر		verbal nounالْمَصْدَر		verbal nounالْمَصْدَر		تَعْمِيل‎	taʕmīl	تَعْمِيل‎	taʕmīl	تَعْمِيل‎	taʕmīl	تَعْمِيل‎	taʕmīl	تَعْمِيل‎	taʕmīl	تَعْمِيل‎	taʕmīl	تَعْمِيل‎	taʕmīl
work	active participleاِسْم الْفَاعِل		active participleاِسْم الْفَاعِل		active participleاِسْم الْفَاعِل		active participleاِسْم الْفَاعِل		active participleاِسْم الْفَاعِل		active participleاِسْم الْفَاعِل		مُعَمِّل‎	muʕammil	مُعَمِّل‎	muʕammil	مُعَمِّل‎	muʕammil	مُعَمِّل‎	muʕammil	مُعَمِّل‎	muʕammil	مُعَمِّل‎	muʕammil	مُعَمِّل‎	muʕammil
work	passive participleاِسْم الْمَفْعُول		passive participleاِسْم الْمَفْعُول		passive participleاِسْم الْمَفْعُول		passive participleاِسْم الْمَفْعُول		passive participleاِسْم الْمَفْعُول		passive participleاِسْم الْمَفْعُول		مُعَمَّل‎	muʕammal	مُعَمَّل‎	muʕammal	مُعَمَّل‎	muʕammal	مُعَمَّل‎	muʕammal	مُعَمَّل‎	muʕammal	مُعَمَّل‎	muʕammal	مُعَمَّل‎	muʕammal
work	active voiceالْفِعْل الْمَعْلُوم		active voiceالْفِعْل الْمَعْلُوم		active voiceالْفِعْل الْمَعْلُوم		active voiceالْفِعْل الْمَعْلُوم		active voiceالْفِعْل الْمَعْلُوم		active voiceالْفِعْل الْمَعْلُوم		active voiceالْفِعْل الْمَعْلُوم		active voiceالْفِعْل الْمَعْلُوم		active voiceالْفِعْل الْمَعْلُوم		active voiceالْفِعْل الْمَعْلُوم		active voiceالْفِعْل الْمَعْلُوم		active voiceالْفِعْل الْمَعْلُوم			
work					singularالْمُفْرَد		singularالْمُفْرَد		singularالْمُفْرَد				dualالْمُثَنَّى		dualالْمُثَنَّى				pluralالْجَمْع		pluralالْجَمْع		pluralالْجَمْع			
work					1st personالْمُتَكَلِّم		2nd personالْمُخَاطَب		3rd personالْغَائِب				2nd personالْمُخَاطَب		3rd personالْغَائِب				1st personالْمُتَكَلِّم		2nd personالْمُخَاطَب		3rd personالْغَائِب			
work	past (perfect) indicativeالْمَاضِي		m		عَمَّلْتُ‎	ʕammaltu	عَمَّلْتَ‎	ʕammalta	عَمَّلَ	ʕammala			عَمَّلْتُمَا‎	ʕammaltumā	عَمَّلَا‎	ʕammalā			عَمَّلْنَا‎	ʕammalnā	عَمَّلْتُمْ‎	ʕammaltum	عَمَّلُوا‎	ʕammalū		
work	past (perfect) indicativeالْمَاضِي		f		عَمَّلْتُ‎	ʕammaltu	عَمَّلْتِ‎	ʕammalti	عَمَّلَتْ‎	ʕammalat			عَمَّلْتُمَا‎	ʕammaltumā	عَمَّلَتَا‎	ʕammalatā			عَمَّلْنَا‎	ʕammalnā	عَمَّلْتُنَّ‎	ʕammaltunna	عَمَّلْنَ‎	ʕammalna		
work	non-past (imperfect) indicativeالْمُضَارِع الْمَرْفُوع		m		أُعَمِّلُ‎	ʔuʕammilu	تُعَمِّلُ‎	tuʕammilu	يُعَمِّلُ‎	yuʕammilu			تُعَمِّلَانِ‎	tuʕammilāni	يُعَمِّلَانِ‎	yuʕammilāni			نُعَمِّلُ‎	nuʕammilu	تُعَمِّلُونَ‎	tuʕammilūna	يُعَمِّلُونَ‎	yuʕammilūna		
work	non-past (imperfect) indicativeالْمُضَارِع الْمَرْفُوع		f		أُعَمِّلُ‎	ʔuʕammilu	تُعَمِّلِينَ‎	tuʕammilīna	تُعَمِّلُ‎	tuʕammilu			تُعَمِّلَانِ‎	tuʕammilāni	تُعَمِّلَانِ‎	tuʕammilāni			نُعَمِّلُ‎	nuʕammilu	تُعَمِّلْنَ‎	tuʕammilna	يُعَمِّلْنَ‎	yuʕammilna		
work	subjunctiveالْمُضَارِع الْمَنْصُوب		m		أُعَمِّلَ‎	ʔuʕammila	تُعَمِّلَ‎	tuʕammila	يُعَمِّلَ‎	yuʕammila			تُعَمِّلَا‎	tuʕammilā	يُعَمِّلَا‎	yuʕammilā			نُعَمِّلَ‎	nuʕammila	تُعَمِّلُوا‎	tuʕammilū	يُعَمِّلُوا‎	yuʕammilū		
work	subjunctiveالْمُضَارِع الْمَنْصُوب		f		أُعَمِّلَ‎	ʔuʕammila	تُعَمِّلِي‎	tuʕammilī	تُعَمِّلَ‎	tuʕammila			تُعَمِّلَا‎	tuʕammilā	تُعَمِّلَا‎	tuʕammilā			نُعَمِّلَ‎	nuʕammila	تُعَمِّلْنَ‎	tuʕammilna	يُعَمِّلْنَ‎	yuʕammilna		
work	jussiveالْمُضَارِع الْمَجْزُوم		m		أُعَمِّلْ‎	ʔuʕammil	تُعَمِّلْ‎	tuʕammil	يُعَمِّلْ‎	yuʕammil			تُعَمِّلَا‎	tuʕammilā	يُعَمِّلَا‎	yuʕammilā			نُعَمِّلْ‎	nuʕammil	تُعَمِّلُوا‎	tuʕammilū	يُعَمِّلُوا‎	yuʕammilū		
work	jussiveالْمُضَارِع الْمَجْزُوم		f		أُعَمِّلْ‎	ʔuʕammil	تُعَمِّلِي‎	tuʕammilī	تُعَمِّلْ‎	tuʕammil			تُعَمِّلَا‎	tuʕammilā	تُعَمِّلَا‎	tuʕammilā			نُعَمِّلْ‎	nuʕammil	تُعَمِّلْنَ‎	tuʕammilna	يُعَمِّلْنَ‎	yuʕammilna		
work	imperativeالْأَمْر		m				عَمِّلْ	ʕammil					عَمِّلَا‎	ʕammilā							عَمِّلُوا‎	ʕammilū				
work	imperativeالْأَمْر		f				عَمِّلِي‎	ʕammilī					عَمِّلَا‎	ʕammilā							عَمِّلْنَ‎	ʕammilna				
work	passive voiceالْفِعْل الْمَجْهُول		passive voiceالْفِعْل الْمَجْهُول		passive voiceالْفِعْل الْمَجْهُول		passive voiceالْفِعْل الْمَجْهُول		passive voiceالْفِعْل الْمَجْهُول		passive voiceالْفِعْل الْمَجْهُول		passive voiceالْفِعْل الْمَجْهُول		passive voiceالْفِعْل الْمَجْهُول		passive voiceالْفِعْل الْمَجْهُول		passive voiceالْفِعْل الْمَجْهُول		passive voiceالْفِعْل الْمَجْهُول		passive voiceالْفِعْل الْمَجْهُول			
work					singularالْمُفْرَد		singularالْمُفْرَد		singularالْمُفْرَد				dualالْمُثَنَّى		dualالْمُثَنَّى				pluralالْجَمْع		pluralالْجَمْع		pluralالْجَمْع			
work					1st personالْمُتَكَلِّم		2nd personالْمُخَاطَب		3rd personالْغَائِب				2nd personالْمُخَاطَب		3rd personالْغَائِب				1st personالْمُتَكَلِّم		2nd personالْمُخَاطَب		3rd personالْغَائِب			
work	past (perfect) indicativeالْمَاضِي		m		عُمِّلْتُ‎	ʕummiltu	عُمِّلْتَ‎	ʕummilta	عُمِّلَ	ʕummila			عُمِّلْتُمَا‎	ʕummiltumā	عُمِّلَا‎	ʕummilā			عُمِّلْنَا‎	ʕummilnā	عُمِّلْتُمْ‎	ʕummiltum	عُمِّلُوا‎	ʕummilū		
work	past (perfect) indicativeالْمَاضِي		f		عُمِّلْتُ‎	ʕummiltu	عُمِّلْتِ‎	ʕummilti	عُمِّلَتْ‎	ʕummilat			عُمِّلْتُمَا‎	ʕummiltumā	عُمِّلَتَا‎	ʕummilatā			عُمِّلْنَا‎	ʕummilnā	عُمِّلْتُنَّ‎	ʕummiltunna	عُمِّلْنَ‎	ʕummilna		
work	non-past (imperfect) indicativeالْمُضَارِع الْمَرْفُوع		m		أُعَمَّلُ‎	ʔuʕammalu	تُعَمَّلُ‎	tuʕammalu	يُعَمَّلُ‎	yuʕammalu			تُعَمَّلَانِ‎	tuʕammalāni	يُعَمَّلَانِ‎	yuʕammalāni			نُعَمَّلُ‎	nuʕammalu	تُعَمَّلُونَ‎	tuʕammalūna	يُعَمَّلُونَ‎	yuʕammalūna		
work	non-past (imperfect) indicativeالْمُضَارِع الْمَرْفُوع		f		أُعَمَّلُ‎	ʔuʕammalu	تُعَمَّلِينَ‎	tuʕammalīna	تُعَمَّلُ‎	tuʕammalu			تُعَمَّلَانِ‎	tuʕammalāni	تُعَمَّلَانِ‎	tuʕammalāni			نُعَمَّلُ‎	nuʕammalu	تُعَمَّلْنَ‎	tuʕammalna	يُعَمَّلْنَ‎	yuʕammalna		
work	subjunctiveالْمُضَارِع الْمَنْصُوب		m		أُعَمَّلَ‎	ʔuʕammala	تُعَمَّلَ‎	tuʕammala	يُعَمَّلَ‎	yuʕammala			تُعَمَّلَا‎	tuʕammalā	يُعَمَّلَا‎	yuʕammalā			نُعَمَّلَ‎	nuʕammala	تُعَمَّلُوا‎	tuʕammalū	يُعَمَّلُوا‎	yuʕammalū		
work	subjunctiveالْمُضَارِع الْمَنْصُوب		f		أُعَمَّلَ‎	ʔuʕammala	تُعَمَّلِي‎	tuʕammalī	تُعَمَّلَ‎	tuʕammala			تُعَمَّلَا‎	tuʕammalā	تُعَمَّلَا‎	tuʕammalā			نُعَمَّلَ‎	nuʕammala	تُعَمَّلْنَ‎	tuʕammalna	يُعَمَّلْنَ‎	yuʕammalna		
work	jussiveالْمُضَارِع الْمَجْزُوم		m		أُعَمَّلْ‎	ʔuʕammal	تُعَمَّلْ‎	tuʕammal	يُعَمَّلْ‎	yuʕammal			تُعَمَّلَا‎	tuʕammalā	يُعَمَّلَا‎	yuʕammalā			نُعَمَّلْ‎	nuʕammal	تُعَمَّلُوا‎	tuʕammalū	يُعَمَّلُوا‎	yuʕammalū		
work	jussiveالْمُضَارِع الْمَجْزُوم		f		أُعَمَّلْ‎	ʔuʕammal	تُعَمَّلِي‎	tuʕammalī	تُعَمَّلْ‎	tuʕammal			تُعَمَّلَا‎	tuʕammalā	تُعَمَّلَا‎	tuʕammalā			نُعَمَّلْ‎	nuʕammal	تُعَمَّلْنَ‎	tuʕammalna	يُعَمَّلْنَ‎	yuʕammalna		
